# Diŧionario de lengua vèneta
#
# Venetan hunspell affix file
# Copyright (C) 2016–2019 Mauro Trevisan
#
# This file is distributed under GPL license.
#
# This file is part of the "diŧionario de lengua vèneta".
#
# The "diŧionario de lengua vèneta" is free software; you can redistribute
# it and/or modify it under the terms of the GNU General Public License as
# published by the Free Software Foundation; either version 3 of the
# License, or (at your option) any later version.
#
# The "diŧionario de lengua vèneta" is distributed in the hope that it
# will be useful, but WITHOUT ANY WARRANTY; without even the implied
# warranty of MERCHANTABILITY or FITNESS FOR A PARTICULAR PURPOSE. See the
# GNU General Public License for more details.
#
# You should have received a copy of the GNU General Public
# License along with the "diŧionario de lengua vèneta", if not,
# see <http://www.gnu.org/licenses/>.

SET UTF-8

NAME Diŧionario de lengua vèneta
VERSION 2.4.0 (2020/03/08)
HOME http://parnodexmentegar.orgfree.com/
LANG vec-IT


TRY eaoinrtlƚsdkpvmuèxgfàòbíhéŧójɉñcúSđLȽIPETKVAMDNFBRJGCOUĐXÀÈŦHɈÒÑÍÉÓÚʼïÏüÜ-‒–

KEY esdr|redft|trfg|uhji|iujko|oiklp|polòè|èpòà|as|saedx|dserfcx|fdrtgvc|gfthbv|hgujnb|jhuikmn|kjiolm|lkopò|òlpèà-|àòèù-|ùà|xsdc|cxdfv|vcfgb|bvghn|nbhjm|mnjk|ìèòà

WORDCHARS -–ʼ

# figure and en dashes
BREAK 2
BREAK ‒
BREAK --

# affix rules can strip full words, not only one less characters
FULLSTRIP

# suggest the right forms for words which incorrectly choose the wrong letter from a related set more than once in a word
MAP 24
MAP aà
MAP eè
MAP eé
MAP ií
MAP iï
MAP ïí
MAP íï
MAP oò
MAP oó
MAP uú
MAP uü
MAP üú
MAP úü
MAP AÀ
MAP EÈ
MAP EÉ
MAP IÍ
MAP IÏ
MAP ÏÍ
MAP OÒ
MAP OÓ
MAP UÚ
MAP UÜ
MAP ÜÚ

# replace input characters
ICONV 19
ICONV dh đ
ICONV Dh Đ
ICONV DH Đ
ICONV fh f
ICONV Fh F
ICONV FH F
ICONV jh ɉ
ICONV Jh Ɉ
ICONV JH Ɉ
ICONV lh ƚ
ICONV Lh Ƚ
ICONV LH Ƚ
ICONV nh ñ
ICONV Nh Ñ
ICONV NH Ñ
ICONV th ŧ
ICONV Th Ŧ
ICONV TH Ŧ
ICONV ' ʼ

# frequently switched character groups
REP 128
REP a à
REP e è
REP e é
REP i í
REP ì í
REP o ò
REP o ó
REP u ú
REP ù ú
REP d đ
REP s x
REP x s
REP ʼ ʼ_
REP - ‒
REP - –
REP – ‒
REP – -
REP ‒ -
REP ‒ –
REP mb nb
REP mp np
REP sb xb
REP xc sc
REP sd xd
REP sđ xđ
REP xf sf
REP sg xg
REP sj xj
REP sɉ xɉ
REP xk sk
REP sl xl
REP sm xm
REP sn xn
REP sñ xñ
REP xp sp
REP sr xr
REP ss xs
REP xt st
REP xŧ sŧ
REP sv xv
REP sx xx
REP antel anté_ʼl
REP an_tel anté_ʼl
REP an_te anté
REP an_té anté
REP intel inté_ʼl
REP in_tel inté_ʼl
REP in_te inté
REP in_té inté
REP ^di de
REP ^ri re
REP iko$ ego
REP iki$ egi
REP ika$ ega
REP ike$ ege
REP itor$ idor
REP ator$ ador
REP etor$ edor
REP ae aƚe
REP àe àƚe
REP ee eƚe
REP èe èƚe
REP ée éƚe
REP ie iƚe
REP íe íƚe
REP oe oƚe
REP òe òƚe
REP óe óƚe
REP ue uƚe
REP úe úƚe
REP aè aƚè
REP eè eƚè
REP iè iƚè
REP oè oƚè
REP uè uƚè
REP aé aƚé
REP eé eƚé
REP ié iƚé
REP oé oƚé
REP ué uƚé
REP ai aƚi
REP ài àƚi
REP ei eƚi
REP èi èƚi
REP éi éƚi
REP ii iƚi
REP íi íƚi
REP oi oƚi
REP òi òƚi
REP ói óƚi
REP ui uƚi
REP úi úƚi
REP aí aƚí
REP eí eƚí
REP ií iƚí
REP oí oƚí
REP uí uƚí
REP ^ea ƚa
REP ^ee ƚe
REP ^ji ƚi
REP ^eo ƚo
REP ^iu ƚu
REP ^ju ƚu
REP aeo aƚo
REP àeo àƚo
REP ueo uƚo
REP úeo úƚo
REP oeo oƚo
REP òeo òƚo
REP óeo óƚo
REP ueo uƚo
REP úeo úƚo
REP aeò aƚò
REP oeò oƚò
REP ueò uƚò
REP aeó aƚó
REP oeó oƚó
REP ueó uƚó
REP aeu aƚu
REP àeu àƚu
REP oeu oƚu
REP òeu òƚu
REP óeu óƚu
REP ueu uƚu
REP úeu úƚu
REP aeú aƚú
REP oeú oƚú
REP ueú uƚú


FLAG long


# avoid wrong spelling of letterwords (km, GHz, DVD, ...)
KEEPCASE Z0

NEEDAFFIX N0


# ---

#															-àr		-ér		'-er			-ír			-ír/is
#T1														kantà		valé		kréde			dormí			fení
#T2	=	T1: aŧento PVT > VT						kantà		valé		kredé			dormí			fení
#T3	=	T1: aŧento VT > (A)PVT | í > <ís>i	kànta		vàle		kréde			dòrmi			fenísi
#T4	=	T1: senŧa aŧento							kanta		vale		krede			dormi			feni
#T5	=	T2: à > é/è | (é > í) | (í > é)		kanté/è	valé/(í)	kredé/(í)	dormí/(é)	fení/(é)
#T6	=	T2: é > ú									kantà		valú		kredú			dormí			fení
#T7	=	T2: í > é									kantà		valé		kredé			dormé			fené
#T8	=	T3: VT > Ø									kànt		vàl		kréd			dòrm			fenís
#T9	=	T3: e > i									kànta		vàli		krédi			dòrmi			fenísi
#T10	=	T3: i > e									kànta		vàle		kréde			dòrme			feníse
#T11	=	T4: VT > Ø									kant		val		kred			dorm			fen
#T12	=	T8: senŧa aŧento							kant		val		kred			dorm			fenis

#						1a												2a														3a
#						sing.			pl.							sing.						pl.
#IND. PREX.*		T8 + [oe]	T5 + mo						T8 + i					T5							T10
#										T12 + ón													T12 + [èé]				(ant. T8 + e)
#										T12 + én
#DHONTAT. PREX.	T8 + [ae]	T5 + mo						T8 + i					T5							T8 + [ea]
#										T12 + (i)ón(e)											T12 + é([dg]e)
#										T12 + én(e)
#IND. INPARF.*		T2 + v[aeo]	T2 + vimo					T2 + vi					T2 + vi					T2 + va
#										T11 + (iv)(i)ón(se)									T11 + (iv)ié
#										T11 + (iv)[éí]n(s[ei])
#DHONTAT. INPARF.	T2 + se		T2 + simo					T2 + si					T2 + si					T2 + se
#										T11 + (is)(i)ón(e/se)								T11 + (is)ié([dg]e)
#										T11 + (is)én(e/s[ei])
#IND. FUT.*			T4 + r[òàè]	T4 + r[éí]mo				T4 + rà					T4 + r[éí]				T4 + rà
#										T4 + rón
#										T4 + rén
#KOND. PREX.		T4 + rí[ae]	T4 + résimo					T4 + ría					T4 + rési				T4 + rí[ae]
#						T4 + rée		T4 + r(is)(i)ón(se)		T4 + rée					T4 + r(is)ié			T4 + rée
#										T4 + r(is)én(s[ei])
#						(ant. T4 + rà(v)e*)
#KOM. PREX.			--				--								T9							T5							--
#																									T12 + [èé]
#INF. SÉNPLISE	T1 + r(e)
#PART. ATIVO	T7 + nte
#PART. PASIVO	T6 + d[oiae], T6 + ([oiae])
#					T2 + st[oiae]
#					T7 + st[oiae]
#XER. SÉNPLISE	T2 + n[dt]o
#					T7 + n[dt]o
# mòdi ko 'l asterisko i vòl dir ke i gà anka la deklinaŧion interogativa
# metaplaxmo 1a > 2a:	par tuti i mòdi e i tenpi fora ke inté ʼl infenío, partiŧipio pasivo in -d-, e xerundio
# metaplaxmo 3a > 2a:	partiŧipio pasivo e xerundio
# '-er- > '-ar-: ge pòl èser un xbasamento de `e` nò tònega in `a` vanti `r`

#kantar/a0a1a2Ᵽ0ⱣlⱣƚ
#kanto/a0a1a2Ᵽ0ⱣlⱣƚĪ1Ī2FS
#kàntoe/a0a1a2I1

#-àr:		kantar/t0l0ƚ0n0t1l1ƚ1, (kanto/t8n8tālāƚā, kàntoe/t8n8tālāƚāN0 | exàmino/ṫ8ṅ8tàlàƚà)
#-ér:		valer/t0l0ƚ0n0t1l1ƚ1p4ṗ4ᵽ4, (valo/t8n8tēlēƚē, vàloe/t8n8tēlēƚēN0 | reflèto/ṫ8ṅ8tèlèƚè)
#'-er:	kréder/e1ė1ē1p1n1, (kredo/t8n8tēlēƚē, krédoe/t8n8tēlēƚēN0 | gòdo/ṫ8ṅ8tèlèƚè), krederò/n0l0ƚ0p4ṗ4ᵽ4
#-ír:		dormir/t0l0ƚ0n0t1l1ƚ1, (dòrmo/t8n8tēlēƚē, dòrmoe/t8n8tēlēƚēN0 | (dòrmo|feniso)/ṫ8ṅ8tèlèƚè)


# baxe:
# tèma 2 (from T1: aŧento PVT > VT)
# tèma 4 (from T1: senŧa aŧento)
# tèma 5 (from T1: aŧento PVT > VT, then T2: à > é | (é > í) | (í > é))
# tèma 6 (from T1: aŧento PVT > VT, then T2: é > ú)
# tèma 7 (from T1: aŧento PVT > VT, then T2: í > é)
# -àr, -ér, -ír, -ír/is: skomenŧiando da 'l infenío
# '-er: skomenŧiando da 'l indikativo futuro de prima parsona singolar
SFX t0 Y 219
SFX t0 r va/Ī1 [aei]r	ds:indicative+imperfect is:first+singular	# T2 + (v)a
SFX t0 ar àva/I1N0 ar	ds:indicative+imperfect is:first+singular	# T2 + (v)a
SFX t0 er éva/I1N0 er	ds:indicative+imperfect is:first+singular	# T2 + (v)a
SFX t0 ir íva/I1N0 ir	ds:indicative+imperfect is:first+singular	# T2 + (v)a
SFX t0 ar àa/Ī1I1 ar	ds:indicative+imperfect is:first+singular	# T2 + (v)a
SFX t0 er éa/Ī1I1 er	ds:indicative+imperfect is:first+singular	# T2 + (v)a
SFX t0 ir ía/Ī1I1 ir	ds:indicative+imperfect is:first+singular	# T2 + (v)a
SFX t0 rò va/Ī1 erò	ds:indicative+imperfect is:first+singular	# T2 + (v)a
SFX t0 erò éva/I1N0 erò	ds:indicative+imperfect is:first+singular	# T2 + (v)a
SFX t0 erò éa/Ī1I1 erò	ds:indicative+imperfect is:first+singular	# T2 + (v)a
SFX t0 r vo/Ī1 [aei]r	ds:indicative+imperfect is:first+singular	# T2 + (v)o
SFX t0 ar àvo/I1N0 ar	ds:indicative+imperfect is:first+singular	# T2 + (v)o
SFX t0 er évo/I1N0 er	ds:indicative+imperfect is:first+singular	# T2 + (v)o
SFX t0 ir ívo/I1N0 ir	ds:indicative+imperfect is:first+singular	# T2 + (v)o
SFX t0 ar ào/Ī1I1 ar	ds:indicative+imperfect is:first+singular	# T2 + (v)o
SFX t0 er éo/Ī1I1 er	ds:indicative+imperfect is:first+singular	# T2 + (v)o
SFX t0 ir ío/Ī1I1 ir	ds:indicative+imperfect is:first+singular	# T2 + (v)o
SFX t0 rò vo/Ī1 erò	ds:indicative+imperfect is:first+singular	# T2 + (v)o
SFX t0 erò évo/I1N0 erò	ds:indicative+imperfect is:first+singular	# T2 + (v)o
SFX t0 erò éo/Ī1I1 erò	ds:indicative+imperfect is:first+singular	# T2 + (v)o
SFX t0 ar àvimo/Ī2I2 ar	ds:indicative+imperfect is:first+plural	# T2 + (v)imo
SFX t0 ar àimo/Ī2I2 ar	ds:indicative+imperfect is:first+plural	# T2 + (v)imo
SFX t0 er évimo/Ī2I2 er	ds:indicative+imperfect is:first+plural	# T2 + (v)imo
SFX t0 er éimo/Ī2I2 er	ds:indicative+imperfect is:first+plural	# T2 + (v)imo
SFX t0 erò évimo/Ī2I2 erò	ds:indicative+imperfect is:first+plural	# T2 + (v)imo
SFX t0 erò éimo/Ī2I2 erò	ds:indicative+imperfect is:first+plural	# T2 + (v)imo
SFX t0 ir ívimo/Ī2I2 ir	ds:indicative+imperfect is:first+plural	# T2 + (v)imo
SFX t0 ir íimo/Ī2I2 ir	ds:indicative+imperfect is:first+plural	# T2 + (v)imo
SFX t0 ar évimo/Ī2I2 ar	ds:indicative+imperfect is:first+plural	# T2 + (v)imo, T2 = T1: aŧento PVT > VT | à > é
SFX t0 ar éimo/Ī2I2 ar	ds:indicative+imperfect is:first+plural	# T2 + (v)imo, T2 = T1: aŧento PVT > VT | à > é
SFX t0 r vi/Ī3 [aei]r	ds:indicative+imperfect is:second+singular	# T2 + (v)i
SFX t0 ar àvi/I3N0 ar	ds:indicative+imperfect is:second+singular	# T2 + (v)i
SFX t0 er évi/I3N0 er	ds:indicative+imperfect is:second+singular	# T2 + (v)i
SFX t0 ir ívi/I3N0 ir	ds:indicative+imperfect is:second+singular	# T2 + (v)i
SFX t0 ar ài/Ī3I3 ar	ds:indicative+imperfect is:second+singular	# T2 + (v)i
SFX t0 er éi/Ī3I3 er	ds:indicative+imperfect is:second+singular	# T2 + (v)i
SFX t0 ir íi/Ī3I3 ir	ds:indicative+imperfect is:second+singular	# T2 + (v)i
SFX t0 rò vi/Ī3 erò	ds:indicative+imperfect is:second+singular	# T2 + (v)i
SFX t0 erò évi/I3N0 erò	ds:indicative+imperfect is:second+singular	# T2 + (v)i
SFX t0 erò éi/Ī3I3 erò	ds:indicative+imperfect is:second+singular	# T2 + (v)i
SFX t0 r vi/Ī4 [aei]r	ds:indicative+imperfect is:second+plural	# T2 + (v)i
SFX t0 ar àvi/I4N0 ar	ds:indicative+imperfect is:second+plural	# T2 + (v)i
SFX t0 er évi/I4N0 er	ds:indicative+imperfect is:second+plural	# T2 + (v)i
SFX t0 ir ívi/I4N0 ir	ds:indicative+imperfect is:second+plural	# T2 + (v)i
SFX t0 ar ài/Ī4I4 ar	ds:indicative+imperfect is:second+plural	# T2 + (v)i
SFX t0 er éi/Ī4I4 er	ds:indicative+imperfect is:second+plural	# T2 + (v)i
SFX t0 ir íi/Ī4I4 ir	ds:indicative+imperfect is:second+plural	# T2 + (v)i
SFX t0 rò vi/Ī4 erò	ds:indicative+imperfect is:second+plural	# T2 + (v)i
SFX t0 erò évi/I4N0 erò	ds:indicative+imperfect is:second+plural	# T2 + (v)i
SFX t0 erò éi/Ī4I4 erò	ds:indicative+imperfect is:second+plural	# T2 + (v)i
SFX t0 r va [aei]r	ds:indicative+imperfect is:third	# T2 + (v)a
SFX t0 ar àa ar	ds:indicative+imperfect is:third	# T2 + (v)a
SFX t0 er éa er	ds:indicative+imperfect is:third	# T2 + (v)a
SFX t0 ir ía ir	ds:indicative+imperfect is:third	# T2 + (v)a
SFX t0 rò va erò	ds:indicative+imperfect is:third	# T2 + (v)a
SFX t0 erò éa erò	ds:indicative+imperfect is:third	# T2 + (v)a
SFX t0 r se [aei]r	ds:subjunctive+imperfect is:first+singular	# T2 + se
SFX t0 rò se erò	ds:subjunctive+imperfect is:first+singular	# T2 + se
SFX t0 ar àsimo ar	ds:subjunctive+imperfect is:first+plural	# T2 + simo
SFX t0 er ésimo er	ds:subjunctive+imperfect is:first+plural	# T2 + simo
SFX t0 erò ésimo erò	ds:subjunctive+imperfect is:first+plural	# T2 + simo
SFX t0 ir ísimo ir	ds:subjunctive+imperfect is:first+plural	# T2 + simo
SFX t0 r si [aei]r	ds:subjunctive+imperfect is:second+singular	# T2 + si
SFX t0 rò si erò	ds:subjunctive+imperfect is:second+singular	# T2 + si
SFX t0 r si [aei]r	ds:subjunctive+imperfect is:second+plural	# T2 + si
SFX t0 rò si erò	ds:subjunctive+imperfect is:second+plural	# T2 + si
SFX t0 r se [aei]r	ds:subjunctive+imperfect is:third	# T2 + se
SFX t0 rò se erò	ds:subjunctive+imperfect is:third	# T2 + se
SFX t0 r sto/A1 [aei]r	ds:participle+passive+weak is:singular+masculine	# T2 + st[oiae]
SFX t0 rò sto/A1 erò	ds:participle+passive+weak is:singular+masculine	# T2 + st[oiae]
SFX t0 r ndo/Ᵽ0 [aei]r	ds:gerund+simple	# T2 + ndo = T7 + ndo
SFX t0 ar àndo/P0N0 ar	ds:gerund+simple	# T2 + ndo = T7 + ndo
SFX t0 er éndo/P0N0 er	ds:gerund+simple	# T2 + ndo = T7 + ndo
SFX t0 ir índo/P0N0 ir	ds:gerund+simple	# T2 + ndo = T7 + ndo
SFX t0 rò ndo/Ᵽ0 erò	ds:gerund+simple	# T2 + ndo
SFX t0 erò éndo/P0N0 erò	ds:gerund+simple	# T2 + ndo
SFX t0 r nto/Ᵽ0 [aei]r	ds:gerund+simple	# T2 + nto = T7 + nto
SFX t0 ar ànto/P0N0 ar	ds:gerund+simple	# T2 + nto = T7 + nto
SFX t0 er énto/P0N0 er	ds:gerund+simple	# T2 + nto = T7 + nto
SFX t0 er ènto/Ᵽ0P0 er	ds:gerund+simple	# T2 + nto
SFX t0 ir ínto/P0N0 ir	ds:gerund+simple	# T2 + nto = T7 + nto
SFX t0 rò nto/Ᵽ0FS erò	ds:gerund+simple	# T2 + nto
SFX t0 erò énto/P0N0 erò	ds:gerund+simple	# T2 + nto
SFX t0 erò ènto/Ᵽ0P0FS erò	ds:gerund+simple	# T2 + nto
SFX t0 0 ò/Ī1I1 [aei]r	ds:indicative+future is:first+singular	# T4 + rò
SFX t0 0 0/Ī1I1N0 erò	ds:indicative+future is:first+singular	# T4 + rò
SFX t0 0 à/Ī1I1 [aei]r	ds:indicative+future is:first+singular	# T4 + rà
SFX t0 ò à/Ī1I1 erò	ds:indicative+future is:first+singular	# T4 + rà
SFX t0 0 emo/Ī2 [aei]r	ds:indicative+future is:first+plural	# T4 + r[éí]mo
SFX t0 0 émo/I2N0 [aei]r	ds:indicative+future is:first+plural	# T4 + r[éí]mo
SFX t0 ò emo/Ī2 erò	ds:indicative+future is:first+plural	# T4 + r[éí]mo
SFX t0 ò émo/I2N0 erò	ds:indicative+future is:first+plural	# T4 + r[éí]mo
SFX t0 0 imo/Ī2 [aei]r	ds:indicative+future is:first+plural	# T4 + r[éí]mo
SFX t0 0 ímo/I2N0 [aei]r	ds:indicative+future is:first+plural	# T4 + r[éí]mo
SFX t0 ò imo/Ī2 erò	ds:indicative+future is:first+plural	# T4 + r[éí]mo
SFX t0 ò ímo/I2N0 erò	ds:indicative+future is:first+plural	# T4 + r[éí]mo
SFX t0 ar eremo/Ī2 ar	ds:indicative+future is:first+plural	# T4 + r[éí]mo, T4 = T1: senŧa aŧento | à > é
SFX t0 ar erémo/I2N0 ar	ds:indicative+future is:first+plural	# T4 + r[éí]mo, T4 = T1: senŧa aŧento | à > é
SFX t0 ar erimo/Ī2 ar	ds:indicative+future is:first+plural	# T4 + r[éí]mo, T4 = T1: senŧa aŧento | à > é
SFX t0 ar erímo/I2N0 ar	ds:indicative+future is:first+plural	# T4 + r[éí]mo, T4 = T1: senŧa aŧento | à > é
SFX t0 0 à/Ī3I3 [aei]r	ds:indicative+future is:second+singular	# T4 + rà
SFX t0 ò à/Ī3I3 erò	ds:indicative+future is:second+singular	# T4 + rà
SFX t0 0 é/Ī4I4 [aei]r	ds:indicative+future is:second+plural	# T4 + ré
SFX t0 ò é/Ī4I4 erò	ds:indicative+future is:second+plural	# T4 + ré
SFX t0 0 í/Ī4I4 [aei]r	ds:indicative+future is:second+plural	# T4 + rí
SFX t0 ò í/Ī4I4 erò	ds:indicative+future is:second+plural	# T4 + rí
SFX t0 0 à [aei]r	ds:indicative+future is:third	# T4 + rà
SFX t0 ò à erò	ds:indicative+future is:third	# T4 + rà
SFX t0 0 ía [aei]r	ds:conditional+present is:first+singular	# T4 + ría
SFX t0 ò ía erò	ds:conditional+present is:first+singular	# T4 + ría
SFX t0 0 ésimo [aei]r	ds:conditional+present is:first+plural	# T4 + résimo
SFX t0 ò ésimo erò	ds:conditional+present is:first+plural	# T4 + résimo
SFX t0 0 ía [aei]r	ds:conditional+present is:second+singular	# T4 + ría
SFX t0 ò ía erò	ds:conditional+present is:second+singular	# T4 + ría
SFX t0 0 esi [aei]r	ds:conditional+present is:second+plural	# T4 + rési
SFX t0 ò esi erò	ds:conditional+present is:second+plural	# T4 + rési
SFX t0 0 ía [aei]r	ds:conditional+present is:third	# T4 + ría
SFX t0 ò ía erò	ds:conditional+present is:third	# T4 + ría
SFX t0 0 ave/Ī1 [aei]r	ds:conditional+present is:first+singular	# T4 + rà(v)e
SFX t0 0 àve/I1N0 [aei]r	ds:conditional+present is:first+singular	# T4 + rà(v)e
SFX t0 ò ave/Ī1 erò	ds:conditional+present is:first+singular	# T4 + rà(v)e
SFX t0 ò àve/I1N0 erò	ds:conditional+present is:first+singular	# T4 + rà(v)e
SFX t0 0 ave/Ī2 [aei]r	ds:conditional+present is:first+plural	# T4 + rà(v)e
SFX t0 0 àve/I2N0 [aei]r	ds:conditional+present is:first+plural	# T4 + rà(v)e
SFX t0 ò ave/Ī2 erò	ds:conditional+present is:first+plural	# T4 + rà(v)e
SFX t0 ò àve/I2N0 erò	ds:conditional+present is:first+plural	# T4 + rà(v)e
SFX t0 0 ave/Ī3 [aei]r	ds:conditional+present is:second+singular	# T4 + rà(v)e
SFX t0 0 àve/I3N0 [aei]r	ds:conditional+present is:second+singular	# T4 + rà(v)e
SFX t0 ò ave/Ī3 erò	ds:conditional+present is:second+singular	# T4 + rà(v)e
SFX t0 ò àve/I3N0 erò	ds:conditional+present is:second+singular	# T4 + rà(v)e
SFX t0 0 ave/Ī4 [aei]r	ds:conditional+present is:second+plural	# T4 + rà(v)e
SFX t0 0 àve/I4N0 [aei]r	ds:conditional+present is:second+plural	# T4 + rà(v)e
SFX t0 ò ave/Ī4 erò	ds:conditional+present is:second+plural	# T4 + rà(v)e
SFX t0 ò àve/I4N0 erò	ds:conditional+present is:second+plural	# T4 + rà(v)e
SFX t0 0 ave [aei]r	ds:conditional+present is:third	# T4 + rà(v)e
SFX t0 ò ave erò	ds:conditional+present is:third	# T4 + rà(v)e
SFX t0 0 àe/Ī1I1 [aei]r	ds:conditional+present is:first+singular	# T4 + rà(v)e
SFX t0 ò àe/Ī1I1 erò	ds:conditional+present is:first+singular	# T4 + rà(v)e
SFX t0 0 àe/Ī2I2 [aei]r	ds:conditional+present is:first+plural	# T4 + rà(v)e
SFX t0 ò àe/Ī2I2 erò	ds:conditional+present is:first+plural	# T4 + rà(v)e
SFX t0 0 àe/Ī3I3 [aei]r	ds:conditional+present is:second+singular	# T4 + rà(v)e
SFX t0 ò àe/Ī3I3 erò	ds:conditional+present is:second+singular	# T4 + rà(v)e
SFX t0 0 àe/Ī4I4 [aei]r	ds:conditional+present is:second+plural	# T4 + rà(v)e
SFX t0 ò àe/Ī4I4 erò	ds:conditional+present is:second+plural	# T4 + rà(v)e
SFX t0 0 àe [aei]r	ds:conditional+present is:third	# T4 + rà(v)e
SFX t0 ò àe erò	ds:conditional+present is:third	# T4 + rà(v)e
SFX t0 ar emo/Ī2 ar	ds:indicative+present is:first+plural	# T5 + mo
SFX t0 ar émo/I2N0 ar	ds:indicative+present is:first+plural	# T5 + mo
SFX t0 r mo/Ī2 er	ds:indicative+present is:first+plural	# T5 + mo
SFX t0 er émo/I2N0 er	ds:indicative+present is:first+plural	# T5 + mo
SFX t0 rò mo/Ī2 erò	ds:indicative+present is:first+plural	# T5 + mo
SFX t0 erò émo/I2N0 erò	ds:indicative+present is:first+plural	# T5 + mo
SFX t0 er imo/Ī2 er	ds:indicative+present is:first+plural	# T5 + mo
SFX t0 er ímo/I2N0 er	ds:indicative+present is:first+plural	# T5 + mo
SFX t0 erò imo/Ī2 erò	ds:indicative+present is:first+plural	# T5 + mo
SFX t0 erò ímo/I2N0 erò	ds:indicative+present is:first+plural	# T5 + mo
SFX t0 ir emo/Ī2 ir	ds:indicative+present is:first+plural	# T5 + mo
SFX t0 ir émo/I2N0 ir	ds:indicative+present is:first+plural	# T5 + mo
SFX t0 r mo/Ī2 ir	ds:indicative+present is:first+plural	# T5 + mo
SFX t0 ir ímo/I2N0 ir	ds:indicative+present is:first+plural	# T5 + mo
SFX t0 ar é/Ī4I4 ar	ds:indicative+present is:second+plural	# T5
SFX t0 er é/Ī4I4 er	ds:indicative+present is:second+plural	# T5
SFX t0 erò é/Ī4I4 erò	ds:indicative+present is:second+plural	# T5
SFX t0 er í/Ī4I4 er	ds:indicative+present is:second+plural	# T5
SFX t0 erò í/Ī4I4 erò	ds:indicative+present is:second+plural	# T5
SFX t0 ir í/Ī4I4 ir	ds:indicative+present is:second+plural	# T5
SFX t0 ir é/Ī4I4 ir	ds:indicative+present is:second+plural	# T5
SFX t0 ar emo ar	ds:subjunctive+present is:first+plural	# T5 + mo
SFX t0 r mo er	ds:subjunctive+present is:first+plural	# T5 + mo
SFX t0 rò mo erò	ds:subjunctive+present is:first+plural	# T5 + mo
SFX t0 er imo er	ds:subjunctive+present is:first+plural	# T5 + mo
SFX t0 erò imo erò	ds:subjunctive+present is:first+plural	# T5 + mo
SFX t0 ir emo ir	ds:subjunctive+present is:first+plural	# T5 + mo
SFX t0 r mo ir	ds:subjunctive+present is:first+plural	# T5 + mo
SFX t0 ar é ar	ds:subjunctive+present is:second+plural	# T5
SFX t0 er é er	ds:subjunctive+present is:second+plural	# T5
SFX t0 erò é erò	ds:subjunctive+present is:second+plural	# T5
SFX t0 er í er	ds:subjunctive+present is:second+plural	# T5
SFX t0 erò í erò	ds:subjunctive+present is:second+plural	# T5
SFX t0 ir í ir	ds:subjunctive+present is:second+plural	# T5
SFX t0 ir é ir	ds:subjunctive+present is:second+plural	# T5
SFX t0 ar è ar	ds:subjunctive+present is:second+plural	# T5
SFX t0 ar é/Ī4I4Đ0 ar	ds:imperative+present is:second+plural	# T5
SFX t0 er é/Ī4I4Đ0 er	ds:imperative+present is:second+plural	# T5
SFX t0 erò é/Ī4I4Đ0 erò	ds:imperative+present is:second+plural	# T5
SFX t0 er í/Ī4I4Đ0 er	ds:imperative+present is:second+plural	# T5
SFX t0 erò í/Ī4I4Đ0 erò	ds:imperative+present is:second+plural	# T5
SFX t0 ir í/Ī4I4Đ0 ir	ds:imperative+present is:second+plural	# T5
SFX t0 ir é/Ī4I4Đ0 ir	ds:imperative+present is:second+plural	# T5
SFX t0 r do/A1 [ai]r	ds:participle+passive+weak is:singular+masculine	# T6 + d[oiae]
SFX t0 ar à/A1 ar	ds:participle+passive+weak is:singular+masculine	# T6 + ([oiae])
SFX t0 ar ò ar	ds:participle+passive+weak is:singular+masculine	# T6 + ([oiae])
SFX t0 ar è/A1 ar	ds:participle+passive+weak is:singular+masculine	# T6 + ([oiae])
SFX t0 ir í/A1 ir	ds:participle+passive+weak is:singular+masculine	# T6 + ([oiae])
SFX t0 er udo/A1 [^u]er	ds:participle+passive+weak is:singular+masculine	# T6 + d[oiae]
SFX t0 er ú/A1 [^u]er	ds:participle+passive+weak is:singular+masculine	# T6 + ([oiae])
SFX t0 uer ido/A1 uer	ds:participle+passive+weak is:singular+masculine	# T6 + d[oiae]
SFX t0 uer í/A1 uer	ds:participle+passive+weak is:singular+masculine	# T6 + ([oiae])
SFX t0 erò udo/A1 [^u]erò	ds:participle+passive+weak is:singular+masculine	# T6 + d[oiae]
SFX t0 erò ú/A1 [^u]erò	ds:participle+passive+weak is:singular+masculine	# T6 + ([oiae])
SFX t0 uerò ido/A1 uerò	ds:participle+passive+weak is:singular+masculine	# T6 + d[oiae]
SFX t0 uerò í/A1 uerò	ds:participle+passive+weak is:singular+masculine	# T6 + ([oiae])
SFX t0 r nte/FS ar	ds:participle+active	# T7 + nte
SFX t0 ar ente/FS ar	ds:participle+active	# T7 + nte, T2: à > é
SFX t0 r nte/FS er	ds:participle+active	# T7 + nte
SFX t0 er ènte/FS er	ds:participle+active	# T7 + nte
SFX t0 rò nte/FS erò	ds:participle+active	# T7 + nte
SFX t0 erò ènte/FS erò	ds:participle+active	# T7 + nte
SFX t0 ir ente/FS ir	ds:participle+active	# T7 + nte
SFX t0 ir ènte/FS ir	ds:participle+active	# T7 + nte
SFX t0 r ente/FS [^cijɉñ]ir	ds:participle+active	# T7 + nte
SFX t0 r ènte/FS [^cijɉñ]ir	ds:participle+active	# T7 + nte
SFX t0 ir esto/A1 ir	ds:participle+passive+weak is:singular+masculine	# T7 + st[oiae]
SFX t0 ir endo/Ᵽ0 ir	ds:gerund+simple	# T7 + ndo
SFX t0 ir ento/Ᵽ0FS ir	ds:gerund+simple	# T7 + nto
SFX t0 ir ènto/Ᵽ0FS ir	ds:gerund+simple	# T7 + nto
SFX t0 r endo/Ᵽ0 [^cijɉñ]ir	ds:gerund+simple	# T7 + ndo
SFX t0 r ento/Ᵽ0FS [^cijɉñ]ir	ds:gerund+simple	# T7 + nto
SFX t0 r ènto/Ᵽ0FS [^cijɉñ]ir	ds:gerund+simple	# T7 + nto


# senŧa èle vanesente:
# tèma 2 (from T1: aŧento PVT > VT)
# tèma 4 (from T1: senŧa aŧento)
# tèma 5 (from T1: aŧento PVT > VT, then T2: à > é | (é > í) | (í > é))
# tèma 6 (from T1: aŧento PVT > VT, then T2: é > ú)
# tèma 7 (from T1: aŧento PVT > VT, then T2: í > é)
# -àr, -ér, -ír, -ír/is: skomenŧiando da 'l infenío
# '-er: skomenŧiando da 'l indikativo futuro de prima parsona singolar
SFX l0 Y 46
SFX l0 r va/Ī5N0 [aei]r	ds:indicative+imperfect is:third	# T2 + (v)a
SFX l0 ar àva/I5N0 ar	ds:indicative+imperfect is:third	# T2 + (v)a
SFX l0 er éva/I5N0 er	ds:indicative+imperfect is:third	# T2 + (v)a
SFX l0 ir íva/I5N0 ir	ds:indicative+imperfect is:third	# T2 + (v)a
SFX l0 ar àa/Ī5I5N0 ar	ds:indicative+imperfect is:third	# T2 + (v)a
SFX l0 er éa/Ī5I5N0 er	ds:indicative+imperfect is:third	# T2 + (v)a
SFX l0 ir ía/Ī5I5N0 ir	ds:indicative+imperfect is:third	# T2 + (v)a
SFX l0 rò va/Ī5N0 erò	ds:indicative+imperfect is:third	# T2 + (v)a
SFX l0 erò éva/I5N0 erò	ds:indicative+imperfect is:third	# T2 + (v)a
SFX l0 erò éa/Ī5I5N0 erò	ds:indicative+imperfect is:third	# T2 + (v)a
SFX l0 ar eva/Ī5N0 ar	ds:indicative+imperfect is:third	# T2 + (v)a, T2 = T1: aŧento PVT > VT | à > é
SFX l0 ar éva/I5N0 ar	ds:indicative+imperfect is:third	# T2 + (v)a, T2 = T1: aŧento PVT > VT | à > é
SFX l0 ar éa/Ī5I5N0 ar	ds:indicative+imperfect is:third	# T2 + (v)a, T2 = T1: aŧento PVT > VT | à > é
SFX l0 r ndo/ⱣlN0 [aei]r	ds:gerund+simple	# T2 + ndo = T7 + ndo
SFX l0 ar àndo/PlN0 ar	ds:gerund+simple	# T2 + ndo = T7 + ndo
SFX l0 er éndo/PlN0 er	ds:gerund+simple	# T2 + ndo = T7 + ndo
SFX l0 ir índo/PlN0 ir	ds:gerund+simple	# T2 + ndo = T7 + ndo
SFX l0 rò ndo/ⱣlN0 erò	ds:gerund+simple	# T2 + ndo = T7 + ndo
SFX l0 erò éndo/PlN0 erò	ds:gerund+simple	# T2 + ndo = T7 + ndo
SFX l0 r nto/ⱣlN0 [aei]r	ds:gerund+simple	# T2 + nto = T7 + nto
SFX l0 ar ànto/PlN0 ar	ds:gerund+simple	# T2 + nto = T7 + nto
SFX l0 er énto/PlN0 er	ds:gerund+simple	# T2 + nto = T7 + nto
SFX l0 er ènto/ⱣlPlN0 er	ds:gerund+simple	# T2 + nto = T7 + nto
SFX l0 ir ínto/PlN0 ir	ds:gerund+simple	# T2 + nto = T7 + nto
SFX l0 rò nto/ⱣlN0 erò	ds:gerund+simple	# T2 + nto = T7 + nto
SFX l0 erò énto/PlN0 erò	ds:gerund+simple	# T2 + nto = T7 + nto
SFX l0 erò ènto/ⱣlPlN0 erò	ds:gerund+simple	# T2 + nto = T7 + nto
SFX l0 0 à/Ī5I5N0 [aei]r	ds:indicative+future is:third	# T4 + rà
SFX l0 ò à/Ī5I5N0 erò	ds:indicative+future is:third	# T4 + rà
SFX l0 0 ave/Ī6N0 [aei]r	ds:conditional+present is:third	# T4 + rà(v)e
SFX l0 0 àve/I6N0 [aei]r	ds:conditional+present is:third	# T4 + rà(v)e
SFX l0 ò ave/Ī6N0 erò	ds:conditional+present is:third	# T4 + rà(v)e
SFX l0 ò àve/I6N0 erò	ds:conditional+present is:third	# T4 + rà(v)e
SFX l0 ar é/ĐlDlN0 ar	ds:imperative+present is:second+plural	# T5
SFX l0 er é/ĐlDlN0 er	ds:imperative+present is:second+plural	# T5
SFX l0 erò é/ĐlDlN0 erò	ds:imperative+present is:second+plural	# T5
SFX l0 er í/ĐlDlN0 er	ds:imperative+present is:second+plural	# T5
SFX l0 erò í/ĐlDlN0 erò	ds:imperative+present is:second+plural	# T5
SFX l0 ir í/ĐlDlN0 ir	ds:imperative+present is:second+plural	# T5
SFX l0 ir é/ĐlDlN0 ir	ds:imperative+present is:second+plural	# T5
SFX l0 ir endo/ⱣlN0 ir	ds:gerund+simple	# T7 + ndo
SFX l0 ir ento/ⱣlN0 ir	ds:gerund+simple	# T7 + nto
SFX l0 ir ènto/ⱣlPlN0 ir	ds:gerund+simple	# T7 + nto
SFX l0 r endo/ⱣlN0 [^cijɉñ]ir	ds:gerund+simple	# T7 + ndo
SFX l0 r ento/ⱣlN0 [^cijɉñ]ir	ds:gerund+simple	# T7 + nto
SFX l0 r ènto/ⱣlPlN0 [^cijɉñ]ir	ds:gerund+simple	# T7 + nto

# ko èle vanesente:
# tèma 2 (from T1: aŧento PVT > VT)
# tèma 4 (from T1: senŧa aŧento)
# tèma 5 (from T1: aŧento PVT > VT, then T2: à > é | (é > í) | (í > é))
# tèma 6 (from T1: aŧento PVT > VT, then T2: é > ú)
# tèma 7 (from T1: aŧento PVT > VT, then T2: í > é)
# -àr, -ér, -ír, -ír/is: skomenŧiando da 'l infenío
# '-er: skomenŧiando da 'l indikativo futuro de prima parsona singolar
SFX ƚ0 Y 46
SFX ƚ0 r va/ī5N0 [aei]r	ds:indicative+imperfect is:third	# T2 + (v)a
SFX ƚ0 ar àva/i5N0 ar	ds:indicative+imperfect is:third	# T2 + (v)a
SFX ƚ0 er éva/i5N0 er	ds:indicative+imperfect is:third	# T2 + (v)a
SFX ƚ0 ir íva/i5N0 ir	ds:indicative+imperfect is:third	# T2 + (v)a
SFX ƚ0 ar àa/ī5i5N0 ar	ds:indicative+imperfect is:third	# T2 + (v)a
SFX ƚ0 er éa/ī5i5N0 er	ds:indicative+imperfect is:third	# T2 + (v)a
SFX ƚ0 ir ía/ī5i5N0 ir	ds:indicative+imperfect is:third	# T2 + (v)a
SFX ƚ0 rò va/ī5N0 erò	ds:indicative+imperfect is:third	# T2 + (v)a
SFX ƚ0 erò éva/i5N0 erò	ds:indicative+imperfect is:third	# T2 + (v)a
SFX ƚ0 erò éa/ī5i5N0 erò	ds:indicative+imperfect is:third	# T2 + (v)a
SFX ƚ0 ar eva/ī5N0 ar	ds:indicative+imperfect is:third	# T2 + (v)a, T2 = T1: aŧento PVT > VT | à > é
SFX ƚ0 ar éva/i5N0 ar	ds:indicative+imperfect is:third	# T2 + (v)a, T2 = T1: aŧento PVT > VT | à > é
SFX ƚ0 ar éa/ī5i5N0 ar	ds:indicative+imperfect is:third	# T2 + (v)a, T2 = T1: aŧento PVT > VT | à > é
SFX ƚ0 r ndo/ⱣƚN0 [aei]r	ds:gerund+simple	# T2 + ndo = T7 + ndo
SFX ƚ0 ar àndo/PƚN0 ar	ds:gerund+simple	# T2 + ndo = T7 + ndo
SFX ƚ0 er éndo/PƚN0 er	ds:gerund+simple	# T2 + ndo = T7 + ndo
SFX ƚ0 ir índo/PƚN0 ir	ds:gerund+simple	# T2 + ndo = T7 + ndo
SFX ƚ0 rò ndo/ⱣƚN0 erò	ds:gerund+simple	# T2 + ndo = T7 + ndo
SFX ƚ0 erò éndo/PƚN0 erò	ds:gerund+simple	# T2 + ndo = T7 + ndo
SFX ƚ0 r nto/ⱣƚN0 [aei]r	ds:gerund+simple	# T2 + nto = T7 + nto
SFX ƚ0 ar ànto/PƚN0 ar	ds:gerund+simple	# T2 + nto = T7 + nto
SFX ƚ0 er énto/PƚN0 er	ds:gerund+simple	# T2 + nto = T7 + nto
SFX ƚ0 er ènto/ⱣƚPƚN0 er	ds:gerund+simple	# T2 + nto = T7 + nto
SFX ƚ0 ir ínto/PƚN0 ir	ds:gerund+simple	# T2 + nto = T7 + nto
SFX ƚ0 rò nto/ⱣƚN0 erò	ds:gerund+simple	# T2 + nto = T7 + nto
SFX ƚ0 erò énto/PƚN0 erò	ds:gerund+simple	# T2 + nto = T7 + nto
SFX ƚ0 erò ènto/ⱣƚPƚN0 erò	ds:gerund+simple	# T2 + nto = T7 + nto
SFX ƚ0 0 à/ī5i5N0 [aei]r	ds:indicative+future is:third	# T4 + rà
SFX ƚ0 ò à/ī5i5N0 erò	ds:indicative+future is:third	# T4 + rà
SFX ƚ0 0 ave/ī6N0 [aei]r	ds:conditional+present is:third	# T4 + rà(v)e
SFX ƚ0 0 àve/i6N0 [aei]r	ds:conditional+present is:third	# T4 + rà(v)e
SFX ƚ0 ò ave/ī6N0 erò	ds:conditional+present is:third	# T4 + rà(v)e
SFX ƚ0 ò àve/i6N0 erò	ds:conditional+present is:third	# T4 + rà(v)e
SFX ƚ0 ar é/ĐƚDƚN0 ar	ds:imperative+present is:second+plural	# T5
SFX ƚ0 er é/ĐƚDƚN0 er	ds:imperative+present is:second+plural	# T5
SFX ƚ0 erò é/ĐƚDƚN0 erò	ds:imperative+present is:second+plural	# T5
SFX ƚ0 er í/ĐƚDƚN0 er	ds:imperative+present is:second+plural	# T5
SFX ƚ0 erò í/ĐƚDƚN0 erò	ds:imperative+present is:second+plural	# T5
SFX ƚ0 ir í/ĐƚDƚN0 ir	ds:imperative+present is:second+plural	# T5
SFX ƚ0 ir é/ĐƚDƚN0 ir	ds:imperative+present is:second+plural	# T5
SFX ƚ0 ir endo/ⱣƚN0 ir	ds:gerund+simple	# T7 + ndo
SFX ƚ0 ir ento/ⱣƚN0 ir	ds:gerund+simple	# T7 + nto
SFX ƚ0 ir ènto/ⱣƚPƚN0 ir	ds:gerund+simple	# T7 + nto
SFX ƚ0 r endo/ⱣƚN0 [^cijɉñ]ir	ds:gerund+simple	# T7 + ndo
SFX ƚ0 r ento/ⱣƚN0 [^cijɉñ]ir	ds:gerund+simple	# T7 + nto
SFX ƚ0 r ènto/ⱣƚPƚN0 [^cijɉñ]ir	ds:gerund+simple	# T7 + nto

# variante fel.-bel. e liv.:
# tèma 2 (from T1: aŧento PVT > VT)
# tèma 4 (from T1: senŧa aŧento)
# tèma 7 (from T1: aŧento PVT > VT, then T2: í > é)
# tèma 11 (from T1: senŧa aŧento, then T4: VT > Ø)
# tèma 12 (from T1: aŧento VT > (A)PVT | í > <ís>i, then T3: VT > Ø, then T8: senŧa aŧento)
# -àr, -ér, -ír, -ír/is: skomenŧiando da 'l infenío
# -àr, -ér, -ír: skomenŧiando da 'l infenío (tèma 12 solke)
# '-er: skomenŧiando da 'l indikativo futuro de prima parsona singolar
# -ír/is: skomenŧiando da 'l indikativo prexente de prima parsona singolar (tèma 12 solke)
SFX n0 Y 445
SFX n0 r ve/Ī1 [aei]r	ds:indicative+imperfect is:first+singular	# T2 + (v)e
SFX n0 ar àve/I1N0 ar	ds:indicative+imperfect is:first+singular	# T2 + (v)e
SFX n0 er éve/I1N0 er	ds:indicative+imperfect is:first+singular	# T2 + (v)e
SFX n0 ir íve/I1N0 ir	ds:indicative+imperfect is:first+singular	# T2 + (v)e
SFX n0 ar àe/Ī1I1 ar	ds:indicative+imperfect is:first+singular	# T2 + (v)e
SFX n0 er ée/Ī1I1 er	ds:indicative+imperfect is:first+singular	# T2 + (v)e
SFX n0 ir íe/Ī1I1 ir	ds:indicative+imperfect is:first+singular	# T2 + (v)e
SFX n0 rò ve/Ī1 erò	ds:indicative+imperfect is:first+singular	# T2 + (v)e
SFX n0 erò éve/I1N0 erò	ds:indicative+imperfect is:first+singular	# T2 + (v)e
SFX n0 erò ée/Ī1I1 erò	ds:indicative+imperfect is:first+singular	# T2 + (v)e
SFX n0 ar eva/Ī1 ar	ds:indicative+imperfect is:first+singular	# T2 + (v)a, T2 = T1: aŧento PVT > VT | à > é
SFX n0 ar éva/I1N0 ar	ds:indicative+imperfect is:first+singular	# T2 + (v)a, T2 = T1: aŧento PVT > VT | à > é
SFX n0 ar éa/Ī1I1 ar	ds:indicative+imperfect is:first+singular	# T2 + (v)a, T2 = T1: aŧento PVT > VT | à > é
SFX n0 ar eve/Ī1 ar	ds:indicative+imperfect is:first+singular	# T2 + (v)e, T2 = T1: aŧento PVT > VT | à > é
SFX n0 ar éve/I1N0 ar	ds:indicative+imperfect is:first+singular	# T2 + (v)e, T2 = T1: aŧento PVT > VT | à > é
SFX n0 ar ée/Ī1I1 ar	ds:indicative+imperfect is:first+singular	# T2 + (v)e, T2 = T1: aŧento PVT > VT | à > é
SFX n0 ar evo/Ī1 ar	ds:indicative+imperfect is:first+singular	# T2 + (v)o, T2 = T1: aŧento PVT > VT | à > é
SFX n0 ar évo/I1N0 ar	ds:indicative+imperfect is:first+singular	# T2 + (v)o, T2 = T1: aŧento PVT > VT | à > é
SFX n0 ar éo/Ī1I1 ar	ds:indicative+imperfect is:first+singular	# T2 + (v)o, T2 = T1: aŧento PVT > VT | à > é
SFX n0 r va/Ī3 [aei]r	ds:indicative+imperfect is:second+singular	# T2 + (v)a, 2s=3
SFX n0 ar àva/I3N0 ar	ds:indicative+imperfect is:second+singular	# T2 + (v)a, 2s=3
SFX n0 er éva/I3N0 er	ds:indicative+imperfect is:second+singular	# T2 + (v)a, 2s=3
SFX n0 ir íva/I3N0 ir	ds:indicative+imperfect is:second+singular	# T2 + (v)a, 2s=3
SFX n0 ar àa/Ī3I3 ar	ds:indicative+imperfect is:second+singular	# T2 + (v)a, 2s=3
SFX n0 er éa/Ī3I3 er	ds:indicative+imperfect is:second+singular	# T2 + (v)a, 2s=3
SFX n0 ir ía/Ī3I3 ir	ds:indicative+imperfect is:second+singular	# T2 + (v)a, 2s=3
SFX n0 rò va/Ī3 erò	ds:indicative+imperfect is:second+singular	# T2 + (v)a, 2s=3
SFX n0 erò éva/I3N0 erò	ds:indicative+imperfect is:second+singular	# T2 + (v)a, 2s=3
SFX n0 erò éa/Ī3I3 erò	ds:indicative+imperfect is:second+singular	# T2 + (v)a, 2s=3
SFX n0 ar evi/Ī3 ar	ds:indicative+imperfect is:second+singular	# T2 + (v)i, T2 = T1: aŧento PVT > VT | à > é
SFX n0 ar évi/I3N0 ar	ds:indicative+imperfect is:second+singular	# T2 + (v)i, T2 = T1: aŧento PVT > VT | à > é
SFX n0 ar éi/Ī3I3 ar	ds:indicative+imperfect is:second+singular	# T2 + (v)i, T2 = T1: aŧento PVT > VT | à > é
SFX n0 ar evi/Ī4 ar	ds:indicative+imperfect is:second+plural	# T2 + (v)i, T2 = T1: aŧento PVT > VT | à > é
SFX n0 ar évi/I4N0 ar	ds:indicative+imperfect is:second+plural	# T2 + (v)i, T2 = T1: aŧento PVT > VT | à > é
SFX n0 ar éi/Ī4I4 ar	ds:indicative+imperfect is:second+plural	# T2 + (v)i, T2 = T1: aŧento PVT > VT | à > é
SFX n0 ar eva ar	ds:indicative+imperfect is:third	# T2 + (v)a, T2 = T1: aŧento PVT > VT | à > é
SFX n0 ar éa ar	ds:indicative+imperfect is:third	# T2 + (v)a, T2 = T1: aŧento PVT > VT | à > é
SFX n0 r se [aei]r	ds:subjunctive+imperfect is:second+singular	# T2 + se, 2s=3
SFX n0 rò se erò	ds:subjunctive+imperfect is:second+singular	# T2 + se, 2s=3
SFX n0 ar ese ar	ds:subjunctive+imperfect is:first+singular	# T2 + se, T2 = T1: aŧento PVT > VT | à > é
SFX n0 ar esi ar	ds:subjunctive+imperfect is:second+singular	# T2 + si, T2 = T1: aŧento PVT > VT | à > é
SFX n0 ar esi ar	ds:subjunctive+imperfect is:second+plural	# T2 + si, T2 = T1: aŧento PVT > VT | à > é
SFX n0 ar ese ar	ds:subjunctive+imperfect is:third	# T2 + se, T2 = T1: aŧento PVT > VT | à > é
SFX n0 ar ésimo ar	ds:subjunctive+imperfect is:second+plural	# T2 + simo, T2 = T1: aŧento PVT > VT | à > é
SFX n0 ar esto/A1FS ar	ds:participle+passive+weak is:singular+masculine	# T2 + st[oiae], T2 = T1: aŧento PVT > VT | à > é
SFX n0 ir esto/A1FS ir	ds:participle+passive+weak is:singular+masculine	# T2 + st[oiae], T2 = T1: aŧento PVT > VT | í > é
SFX n0 r st [aei]r	ds:participle+passive+weak is:singular+masculine	# T2 + st[oiae]
SFX n0 rò st erò	ds:participle+passive+weak is:singular+masculine	# T2 + st[oiae]
SFX n0 r nt [aei]r	ds:gerund+simple	# T2 + nto = T7 + nto
SFX n0 ar endo/Ᵽ0Ᵽl ar	ds:gerund+simple	# T2 + ndo = T7 + ndo, T2 = T1: aŧento PVT > VT | à > é
SFX n0 ar éndo/P0N0 ar	ds:gerund+simple	# T2 + ndo = T7 + ndo, T2 = T1: aŧento PVT > VT | à > é
SFX n0 er ènt er	ds:gerund+simple	# T2 + nto = T7 + nto
SFX n0 rò nt erò	ds:gerund+simple	# T2 + nto = T7 + nto
SFX n0 ir endo/Ᵽ0Ᵽl ir	ds:gerund+simple	# T2 + nto = T7 + nto, T2 = T1: aŧento PVT > VT | í > é
SFX n0 ar ento/Ᵽ0ⱣlFS ar	ds:gerund+simple	# T2 + nto = T7 + nto, T2 = T1: aŧento PVT > VT | à > é
SFX n0 ar ent ar	ds:gerund+simple	# T2 + nto = T7 + nto, T2 = T1: aŧento PVT > VT | à > é
SFX n0 ar ènt ar	ds:gerund+simple	# T2 + nto, T2 = T1: aŧento PVT > VT | à > é
SFX n0 0 è/Ī1I1 [aei]r	ds:indicative+future is:first+singular	# T4 + rè
SFX n0 ò è/Ī1I1 erò	ds:indicative+future is:first+singular	# T4 + rè
SFX n0 0 on/Ī2 [aei]r	ds:indicative+future is:first+plural	# T4 + ron
SFX n0 0 ón/I2N0 [aei]r	ds:indicative+future is:first+plural	# T4 + ron
SFX n0 ò on/Ī2 erò	ds:indicative+future is:first+plural	# T4 + ron
SFX n0 ò ón/I2N0 erò	ds:indicative+future is:first+plural	# T4 + ron
SFX n0 0 en/Ī2 [aei]r	ds:indicative+future is:first+plural	# T4 + rén
SFX n0 0 én/I2N0 [aei]r	ds:indicative+future is:first+plural	# T4 + rén
SFX n0 ò en/Ī2 erò	ds:indicative+future is:first+plural	# T4 + rén
SFX n0 ò én/I2N0 erò	ds:indicative+future is:first+plural	# T4 + rén
SFX n0 0 íe [aei]r	ds:conditional+present is:first+singular	# T4 + ríe
SFX n0 ò íe erò	ds:conditional+present is:first+singular	# T4 + ríe
SFX n0 0 ée [aei]r	ds:conditional+present is:first+singular	# T4 + rée
SFX n0 ò ée erò	ds:conditional+present is:first+singular	# T4 + rée
SFX n0 0 ée [aei]r	ds:conditional+present is:second+singular	# T4 + rée
SFX n0 ò ée erò	ds:conditional+present is:second+singular	# T4 + rée
SFX n0 0 ée [aei]r	ds:conditional+present is:third	# T4 + rée
SFX n0 ò ée erò	ds:conditional+present is:third	# T4 + rée
SFX n0 0 on [aei]r	ds:conditional+present is:first+plural	# T4 + r(is)(i)ón(se)
SFX n0 ò on erò	ds:conditional+present is:first+plural	# T4 + r(is)(i)ón(se)
SFX n0 0 onse [aei]r	ds:conditional+present is:first+plural	# T4 + r(is)(i)ón(se)
SFX n0 ò onse erò	ds:conditional+present is:first+plural	# T4 + r(is)(i)ón(se)
SFX n0 0 ion [aei]r	ds:conditional+present is:first+plural	# T4 + r(is)(i)ón(se)
SFX n0 ò ion erò	ds:conditional+present is:first+plural	# T4 + r(is)(i)ón(se)
SFX n0 0 ionse [aei]r	ds:conditional+present is:first+plural	# T4 + r(is)(i)ón(se)
SFX n0 ò ionse erò	ds:conditional+present is:first+plural	# T4 + r(is)(i)ón(se)
SFX n0 0 ison [aei]r	ds:conditional+present is:first+plural	# T4 + r(is)(i)ón(se)
SFX n0 ò ison erò	ds:conditional+present is:first+plural	# T4 + r(is)(i)ón(se)
SFX n0 0 isonse [aei]r	ds:conditional+present is:first+plural	# T4 + r(is)(i)ón(se)
SFX n0 ò isonse erò	ds:conditional+present is:first+plural	# T4 + r(is)(i)ón(se)
SFX n0 0 ision [aei]r	ds:conditional+present is:first+plural	# T4 + r(is)(i)ón(se)
SFX n0 ò ision erò	ds:conditional+present is:first+plural	# T4 + r(is)(i)ón(se)
SFX n0 0 isionse [aei]r	ds:conditional+present is:first+plural	# T4 + r(is)(i)ón(se)
SFX n0 ò isionse erò	ds:conditional+present is:first+plural	# T4 + r(is)(i)ón(se)
SFX n0 0 en [aei]r	ds:conditional+present is:first+plural	# T4 + r(is)én(s[ei])
SFX n0 ò en erò	ds:conditional+present is:first+plural	# T4 + r(is)én(s[ei])
SFX n0 0 ense [aei]r	ds:conditional+present is:first+plural	# T4 + r(is)én(s[ei])
SFX n0 ò ense erò	ds:conditional+present is:first+plural	# T4 + r(is)én(s[ei])
SFX n0 0 ensi [aei]r	ds:conditional+present is:first+plural	# T4 + r(is)én(s[ei])
SFX n0 ò ensi erò	ds:conditional+present is:first+plural	# T4 + r(is)én(s[ei])
SFX n0 0 isen [aei]r	ds:conditional+present is:first+plural	# T4 + r(is)én(s[ei])
SFX n0 ò isen erò	ds:conditional+present is:first+plural	# T4 + r(is)én(s[ei])
SFX n0 0 isense [aei]r	ds:conditional+present is:first+plural	# T4 + r(is)én(s[ei])
SFX n0 ò isense erò	ds:conditional+present is:first+plural	# T4 + r(is)én(s[ei])
SFX n0 0 isensi [aei]r	ds:conditional+present is:first+plural	# T4 + r(is)én(s[ei])
SFX n0 ò isensi erò	ds:conditional+present is:first+plural	# T4 + r(is)én(s[ei])
SFX n0 0 ié [aei]r	ds:conditional+present is:second+singular	# T4 + r(is)ié
SFX n0 ò ié erò	ds:conditional+present is:second+singular	# T4 + r(is)ié
SFX n0 0 isié [aei]r	ds:conditional+present is:second+singular	# T4 + r(is)ié
SFX n0 ò isié erò	ds:conditional+present is:second+singular	# T4 + r(is)ié
SFX n0 0 íe [aei]r	ds:conditional+present is:third	# T4 + ríe
SFX n0 ò íe erò	ds:conditional+present is:third	# T4 + ríe
SFX n0 ar erò/Ī1I1 ar	ds:indicative+future is:first+singular	# T4 + rò, T4 = T1: senŧa aŧento | à > é
SFX n0 ar erà/Ī1I1 ar	ds:indicative+future is:first+singular	# T4 + rà, T4 = T1: senŧa aŧento | à > é
SFX n0 ar erè/Ī1I1 ar	ds:indicative+future is:first+singular	# T4 + rè, T4 = T1: senŧa aŧento | à > é
SFX n0 ar erà/Ī3I3 ar	ds:indicative+future is:second+singular	# T4 + rà, T4 = T1: senŧa aŧento | à > é
SFX n0 ar eré/Ī4I4 ar	ds:indicative+future is:second+plural	# T4 + ré, T4 = T1: senŧa aŧento | à > é
SFX n0 ar erí/Ī4I4 ar	ds:indicative+future is:second+plural	# T4 + rí, T4 = T1: senŧa aŧento | à > é
SFX n0 ar erà/Ī5I5 ar	ds:indicative+future is:third	# T4 + rà, T4 = T1: senŧa aŧento | à > é
SFX n0 ar ería ar	ds:conditional+present is:first+singular	# T4 + ría, T4 = T1: senŧa aŧento | à > é
SFX n0 ar eríe ar	ds:conditional+present is:first+singular	# T4 + ríe, T4 = T1: senŧa aŧento | à > é
SFX n0 ar erésimo ar	ds:conditional+present is:first+plural	# T4 + résimo, T4 = T1: senŧa aŧento | à > é
SFX n0 ar ería ar	ds:conditional+present is:second+singular	# T4 + ría, T4 = T1: senŧa aŧento | à > é
SFX n0 ar eresi ar	ds:conditional+present is:second+plural	# T4 + rési, T4 = T1: senŧa aŧento | à > é
SFX n0 ar ería ar	ds:conditional+present is:third	# T4 + ría, T4 = T1: senŧa aŧento | à > é
SFX n0 ar eríe ar	ds:conditional+present is:third	# T4 + ríe, T4 = T1: senŧa aŧento | à > é
SFX n0 ar erave/Ī1 ar	ds:conditional+present is:first+singular	# T4 + rà(v)e, T4 = T1: senŧa aŧento | à > é
SFX n0 ar eràve/I1N0 ar	ds:conditional+present is:first+singular	# T4 + rà(v)e, T4 = T1: senŧa aŧento | à > é
SFX n0 ar erave/Ī2 ar	ds:conditional+present is:first+plural	# T4 + rà(v)e, T4 = T1: senŧa aŧento | à > é
SFX n0 ar eràve/I2N0 ar	ds:conditional+present is:first+plural	# T4 + rà(v)e, T4 = T1: senŧa aŧento | à > é
SFX n0 ar erave/Ī3 ar	ds:conditional+present is:second+singular	# T4 + rà(v)e, T4 = T1: senŧa aŧento | à > é
SFX n0 ar eràve/I3N0 ar	ds:conditional+present is:second+singular	# T4 + rà(v)e, T4 = T1: senŧa aŧento | à > é
SFX n0 ar erave/Ī4 ar	ds:conditional+present is:second+plural	# T4 + rà(v)e, T4 = T1: senŧa aŧento | à > é
SFX n0 ar eràve/I4N0 ar	ds:conditional+present is:second+plural	# T4 + rà(v)e, T4 = T1: senŧa aŧento | à > é
SFX n0 ar erave ar	ds:conditional+present is:third	# T4 + rà(v)e, T4 = T1: senŧa aŧento | à > é
SFX n0 ar eràe/Ī1I1N0 ar	ds:conditional+present is:first+singular	# T4 + rà(v)e, T4 = T1: senŧa aŧento | à > é
SFX n0 ar eràe/Ī2I2N0 ar	ds:conditional+present is:first+plural	# T4 + rà(v)e, T4 = T1: senŧa aŧento | à > é
SFX n0 ar eràe/Ī3I3N0 ar	ds:conditional+present is:second+singular	# T4 + rà(v)e, T4 = T1: senŧa aŧento | à > é
SFX n0 ar eràe/Ī4I4N0 ar	ds:conditional+present is:second+plural	# T4 + rà(v)e, T4 = T1: senŧa aŧento | à > é
SFX n0 ar eràe ar	ds:conditional+present is:third	# T4 + rà(v)e, T4 = T1: senŧa aŧento | à > é
SFX n0 ar eron/Ī2 ar	ds:indicative+future is:first+plural	# T4 + ron, T4 = T1: senŧa aŧento | à > é
SFX n0 ar erón/I2N0 ar	ds:indicative+future is:first+plural	# T4 + ron, T4 = T1: senŧa aŧento | à > é
SFX n0 ar eren/Ī2 ar	ds:indicative+future is:first+plural	# T4 + rén, T4 = T1: senŧa aŧento | à > é
SFX n0 ar erén/I2N0 ar	ds:indicative+future is:first+plural	# T4 + rén, T4 = T1: senŧa aŧento | à > é
SFX n0 ar eron ar	ds:conditional+present is:first+plural	# T4 + r(is)(i)ón(se), T4 = T1: senŧa aŧento | à > é
SFX n0 ar eronse ar	ds:conditional+present is:first+plural	# T4 + r(is)(i)ón(se), T4 = T1: senŧa aŧento | à > é
SFX n0 ar erion ar	ds:conditional+present is:first+plural	# T4 + r(is)(i)ón(se), T4 = T1: senŧa aŧento | à > é
SFX n0 ar erionse ar	ds:conditional+present is:first+plural	# T4 + r(is)(i)ón(se), T4 = T1: senŧa aŧento | à > é
SFX n0 ar erison ar	ds:conditional+present is:first+plural	# T4 + r(is)(i)ón(se), T4 = T1: senŧa aŧento | à > é
SFX n0 ar erisonse ar	ds:conditional+present is:first+plural	# T4 + r(is)(i)ón(se), T4 = T1: senŧa aŧento | à > é
SFX n0 ar erision ar	ds:conditional+present is:first+plural	# T4 + r(is)(i)ón(se), T4 = T1: senŧa aŧento | à > é
SFX n0 ar erisionse ar	ds:conditional+present is:first+plural	# T4 + r(is)(i)ón(se), T4 = T1: senŧa aŧento | à > é
SFX n0 ar eren ar	ds:conditional+present is:first+plural	# T4 + r(is)én(s[ei]), T4 = T1: senŧa aŧento | à > é
SFX n0 ar erense ar	ds:conditional+present is:first+plural	# T4 + r(is)én(s[ei]), T4 = T1: senŧa aŧento | à > é
SFX n0 ar erensi ar	ds:conditional+present is:first+plural	# T4 + r(is)én(s[ei]), T4 = T1: senŧa aŧento | à > é
SFX n0 ar erisen ar	ds:conditional+present is:first+plural	# T4 + r(is)én(s[ei]), T4 = T1: senŧa aŧento | à > é
SFX n0 ar erisense ar	ds:conditional+present is:first+plural	# T4 + r(is)én(s[ei]), T4 = T1: senŧa aŧento | à > é
SFX n0 ar erisensi ar	ds:conditional+present is:first+plural	# T4 + r(is)én(s[ei]), T4 = T1: senŧa aŧento | à > é
SFX n0 ar erié ar	ds:conditional+present is:second+singular	# T4 + r(is)ié, T4 = T1: senŧa aŧento | à > é
SFX n0 ar erisié ar	ds:conditional+present is:second+singular	# T4 + r(is)ié, T4 = T1: senŧa aŧento | à > é
SFX n0 r nt er	ds:participle+active	# T7 + nte
SFX n0 ir ent ir	ds:participle+active	# T7 + nte
SFX n0 ir ènt ir	ds:participle+active	# T7 + nte
SFX n0 r ent [^cijɉñ]ir	ds:participle+active	# T7 + nte
SFX n0 r ènt [^cijɉñ]ir	ds:participle+active	# T7 + nte
SFX n0 ir est ir	ds:participle+passive+weak is:singular+masculine	# T7 + st[oiae]
SFX n0 erò ènt erò	ds:gerund+simple	# T7 + nto
SFX n0 ir ent ir	ds:gerund+simple	# T7 + nto
SFX n0 ir ènt ir	ds:gerund+simple	# T7 + nto
SFX n0 r ent [^cijɉñ]ir	ds:gerund+simple	# T7 + nto
SFX n0 r ènt [^cijɉñ]ir	ds:gerund+simple	# T7 + nto
SFX n0 ar on/Ī2 ar	ds:indicative+imperfect is:first+plural	# T11 + (iv)(i)ón(se)
SFX n0 ar ón/I2N0 ar	ds:indicative+imperfect is:first+plural	# T11 + (iv)(i)ón(se)
SFX n0 ar onse/Ī2 ar	ds:indicative+imperfect is:first+plural	# T11 + (iv)(i)ón(se)
SFX n0 ar ion/Ī2 [^cijɉñ]ar	ds:indicative+imperfect is:first+plural	# T11 + (iv)(i)ón(se)
SFX n0 ar ión/I2N0 [^cijɉñ]ar	ds:indicative+imperfect is:first+plural	# T11 + (iv)(i)ón(se)
SFX n0 ar ionse/Ī2 [^cijɉñ]ar	ds:indicative+imperfect is:first+plural	# T11 + (iv)(i)ón(se)
SFX n0 ar ivon/Ī2 ar	ds:indicative+imperfect is:first+plural	# T11 + (iv)(i)ón(se)
SFX n0 ar ivón/I2N0 ar	ds:indicative+imperfect is:first+plural	# T11 + (iv)(i)ón(se)
SFX n0 ar ivonse/Ī2 ar	ds:indicative+imperfect is:first+plural	# T11 + (iv)(i)ón(se)
SFX n0 ar ivion/Ī2 ar	ds:indicative+imperfect is:first+plural	# T11 + (iv)(i)ón(se)
SFX n0 ar ivión/I2N0 ar	ds:indicative+imperfect is:first+plural	# T11 + (iv)(i)ón(se)
SFX n0 ar ivionse/Ī2 ar	ds:indicative+imperfect is:first+plural	# T11 + (iv)(i)ón(se)
SFX n0 ar en/Ī2 ar	ds:indicative+imperfect is:first+plural	# T11 + (iv)én(s[ei])
SFX n0 ar én/I2N0 ar	ds:indicative+imperfect is:first+plural	# T11 + (iv)én(s[ei])
SFX n0 ar ense/Ī2 ar	ds:indicative+imperfect is:first+plural	# T11 + (iv)én(s[ei])
SFX n0 ar ensi/Ī2 ar	ds:indicative+imperfect is:first+plural	# T11 + (iv)én(s[ei])
SFX n0 ar iven/Ī2 ar	ds:indicative+imperfect is:first+plural	# T11 + (iv)én(s[ei])
SFX n0 ar ivén/I2N0 ar	ds:indicative+imperfect is:first+plural	# T11 + (iv)én(s[ei])
SFX n0 ar ivense/Ī2 ar	ds:indicative+imperfect is:first+plural	# T11 + (iv)én(s[ei])
SFX n0 ar ivensi/Ī2 ar	ds:indicative+imperfect is:first+plural	# T11 + (iv)én(s[ei])
SFX n0 er on/Ī2 er	ds:indicative+imperfect is:first+plural	# T11 + (iv)(i)ón(se)
SFX n0 er ón/I2N0 er	ds:indicative+imperfect is:first+plural	# T11 + (iv)(i)ón(se)
SFX n0 er onse/Ī2 er	ds:indicative+imperfect is:first+plural	# T11 + (iv)(i)ón(se)
SFX n0 er ion/Ī2 [^cijɉñ]er	ds:indicative+imperfect is:first+plural	# T11 + (iv)(i)ón(se)
SFX n0 er ión/I2N0 [^cijɉñ]er	ds:indicative+imperfect is:first+plural	# T11 + (iv)(i)ón(se)
SFX n0 er ionse/Ī2 [^cijɉñ]er	ds:indicative+imperfect is:first+plural	# T11 + (iv)(i)ón(se)
SFX n0 er ivon/Ī2 er	ds:indicative+imperfect is:first+plural	# T11 + (iv)(i)ón(se)
SFX n0 er ivón/I2N0 er	ds:indicative+imperfect is:first+plural	# T11 + (iv)(i)ón(se)
SFX n0 er ivonse/Ī2 er	ds:indicative+imperfect is:first+plural	# T11 + (iv)(i)ón(se)
SFX n0 er ivion/Ī2 er	ds:indicative+imperfect is:first+plural	# T11 + (iv)(i)ón(se)
SFX n0 er ivión/I2N0 er	ds:indicative+imperfect is:first+plural	# T11 + (iv)(i)ón(se)
SFX n0 er ivionse/Ī2 er	ds:indicative+imperfect is:first+plural	# T11 + (iv)(i)ón(se)
SFX n0 r n/Ī2 er	ds:indicative+imperfect is:first+plural	# T11 + (iv)én(s[ei])
SFX n0 er én/I2N0 er	ds:indicative+imperfect is:first+plural	# T11 + (iv)én(s[ei])
SFX n0 r nse/Ī2 er	ds:indicative+imperfect is:first+plural	# T11 + (iv)én(s[ei])
SFX n0 r nsi/Ī2 er	ds:indicative+imperfect is:first+plural	# T11 + (iv)én(s[ei])
SFX n0 er iven/Ī2 er	ds:indicative+imperfect is:first+plural	# T11 + (iv)én(s[ei])
SFX n0 er ivén/I2N0 er	ds:indicative+imperfect is:first+plural	# T11 + (iv)én(s[ei])
SFX n0 er ivense/Ī2 er	ds:indicative+imperfect is:first+plural	# T11 + (iv)én(s[ei])
SFX n0 er ivensi/Ī2 er	ds:indicative+imperfect is:first+plural	# T11 + (iv)én(s[ei])
SFX n0 erò on/Ī2 erò	ds:indicative+imperfect is:first+plural	# T11 + (iv)(i)ón(se)
SFX n0 erò ón/I2N0 erò	ds:indicative+imperfect is:first+plural	# T11 + (iv)(i)ón(se)
SFX n0 erò onse/Ī2 erò	ds:indicative+imperfect is:first+plural	# T11 + (iv)(i)ón(se)
SFX n0 erò ion/Ī2 [^cijɉñ]erò	ds:indicative+imperfect is:first+plural	# T11 + (iv)(i)ón(se)
SFX n0 erò ión/I2N0 [^cijɉñ]erò	ds:indicative+imperfect is:first+plural	# T11 + (iv)(i)ón(se)
SFX n0 erò ionse/Ī2 [^cijɉñ]erò	ds:indicative+imperfect is:first+plural	# T11 + (iv)(i)ón(se)
SFX n0 erò ivon/Ī2 erò	ds:indicative+imperfect is:first+plural	# T11 + (iv)(i)ón(se)
SFX n0 erò ivón/I2N0 erò	ds:indicative+imperfect is:first+plural	# T11 + (iv)(i)ón(se)
SFX n0 erò ivonse/Ī2 erò	ds:indicative+imperfect is:first+plural	# T11 + (iv)(i)ón(se)
SFX n0 erò ivion/Ī2 erò	ds:indicative+imperfect is:first+plural	# T11 + (iv)(i)ón(se)
SFX n0 erò ivión/I2N0 erò	ds:indicative+imperfect is:first+plural	# T11 + (iv)(i)ón(se)
SFX n0 erò ivionse/Ī2 erò	ds:indicative+imperfect is:first+plural	# T11 + (iv)(i)ón(se)
SFX n0 rò n/Ī2 erò	ds:indicative+imperfect is:first+plural	# T11 + (iv)én(s[ei])
SFX n0 erò én/I2N0 erò	ds:indicative+imperfect is:first+plural	# T11 + (iv)én(s[ei])
SFX n0 rò nse/Ī2 erò	ds:indicative+imperfect is:first+plural	# T11 + (iv)én(s[ei])
SFX n0 rò nsi/Ī2 erò	ds:indicative+imperfect is:first+plural	# T11 + (iv)én(s[ei])
SFX n0 erò iven/Ī2 erò	ds:indicative+imperfect is:first+plural	# T11 + (iv)én(s[ei])
SFX n0 erò ivén/I2N0 erò	ds:indicative+imperfect is:first+plural	# T11 + (iv)én(s[ei])
SFX n0 erò ivense/Ī2 erò	ds:indicative+imperfect is:first+plural	# T11 + (iv)én(s[ei])
SFX n0 erò ivensi/Ī2 erò	ds:indicative+imperfect is:first+plural	# T11 + (iv)én(s[ei])
SFX n0 ir on/Ī2 ir	ds:indicative+imperfect is:first+plural	# T11 + (iv)(i)ón(se)
SFX n0 ir ón/I2N0 ir	ds:indicative+imperfect is:first+plural	# T11 + (iv)(i)ón(se)
SFX n0 ir onse/Ī2 ir	ds:indicative+imperfect is:first+plural	# T11 + (iv)(i)ón(se)
SFX n0 r on/Ī2 [^cijɉñ]ir	ds:indicative+imperfect is:first+plural	# T11 + (iv)(i)ón(se)
SFX n0 r ón/I2N0 [^cijɉñ]ir	ds:indicative+imperfect is:first+plural	# T11 + (iv)(i)ón(se)
SFX n0 r onse/Ī2 [^cijɉñ]ir	ds:indicative+imperfect is:first+plural	# T11 + (iv)(i)ón(se)
SFX n0 r von/Ī2 ir	ds:indicative+imperfect is:first+plural	# T11 + (iv)(i)ón(se)
SFX n0 r vón/I2N0 ir	ds:indicative+imperfect is:first+plural	# T11 + (iv)(i)ón(se)
SFX n0 r vonse/Ī2 ir	ds:indicative+imperfect is:first+plural	# T11 + (iv)(i)ón(se)
SFX n0 r vion/Ī2 ir	ds:indicative+imperfect is:first+plural	# T11 + (iv)(i)ón(se)
SFX n0 r vión/I2N0 ir	ds:indicative+imperfect is:first+plural	# T11 + (iv)(i)ón(se)
SFX n0 r vionse/Ī2 ir	ds:indicative+imperfect is:first+plural	# T11 + (iv)(i)ón(se)
SFX n0 ir en/Ī2 ir	ds:indicative+imperfect is:first+plural	# T11 + (iv)[éí]n(s[ei])
SFX n0 ir én/I2N0 ir	ds:indicative+imperfect is:first+plural	# T11 + (iv)[éí]n(s[ei])
SFX n0 ir ense/Ī2 ir	ds:indicative+imperfect is:first+plural	# T11 + (iv)[éí]n(s[ei])
SFX n0 ir ensi/Ī2 ir	ds:indicative+imperfect is:first+plural	# T11 + (iv)[éí]n(s[ei])
SFX n0 r ven/Ī2 ir	ds:indicative+imperfect is:first+plural	# T11 + (iv)[éí]n(s[ei])
SFX n0 r vén/I2N0 ir	ds:indicative+imperfect is:first+plural	# T11 + (iv)[éí]n(s[ei])
SFX n0 r vense/Ī2 ir	ds:indicative+imperfect is:first+plural	# T11 + (iv)[éí]n(s[ei])
SFX n0 r vensi/Ī2 ir	ds:indicative+imperfect is:first+plural	# T11 + (iv)[éí]n(s[ei])
SFX n0 r n/Ī2 ir	ds:indicative+imperfect is:first+plural	# T11 + (iv)[éí]n(s[ei])
SFX n0 ir ín/I2N0 ir	ds:indicative+imperfect is:first+plural	# T11 + (iv)[éí]n(s[ei])
SFX n0 r nse/Ī2 ir	ds:indicative+imperfect is:first+plural	# T11 + (iv)[éí]n(s[ei])
SFX n0 r nsi/Ī2 ir	ds:indicative+imperfect is:first+plural	# T11 + (iv)[éí]n(s[ei])
SFX n0 r vin/Ī2 ir	ds:indicative+imperfect is:first+plural	# T11 + (iv)[éí]n(s[ei])
SFX n0 r vín/I2N0 ir	ds:indicative+imperfect is:first+plural	# T11 + (iv)[éí]n(s[ei])
SFX n0 r vinse/Ī2 ir	ds:indicative+imperfect is:first+plural	# T11 + (iv)[éí]n(s[ei])
SFX n0 r vinsi/Ī2 ir	ds:indicative+imperfect is:first+plural	# T11 + (iv)[éí]n(s[ei])
SFX n0 ar ié/Ī4I4 [^cijɉñ]ar	ds:indicative+imperfect is:second+plural	# T11 + (iv)ié
SFX n0 ar ivié/Ī4I4 ar	ds:indicative+imperfect is:second+plural	# T11 + (iv)ié
SFX n0 er ié/Ī4I4 [^cijɉñ]er	ds:indicative+imperfect is:second+plural	# T11 + (iv)ié
SFX n0 er ivié/Ī4I4 er	ds:indicative+imperfect is:second+plural	# T11 + (iv)ié
SFX n0 erò ié/Ī4I4 [^cijɉñ]erò	ds:indicative+imperfect is:second+plural	# T11 + (iv)ié
SFX n0 erò ivié/Ī4I4 erò	ds:indicative+imperfect is:second+plural	# T11 + (iv)ié
SFX n0 r é/Ī4I4 [^cijɉñ]ir	ds:indicative+imperfect is:second+plural	# T11 + (iv)ié
SFX n0 r vié/Ī4I4 ir	ds:indicative+imperfect is:second+plural	# T11 + (iv)ié
SFX n0 ar on ar	ds:subjunctive+imperfect is:first+plural	# T11 + (is)(i)ón(e/se)
SFX n0 ar one ar	ds:subjunctive+imperfect is:first+plural	# T11 + (is)(i)ón(e/se)
SFX n0 ar onse ar	ds:subjunctive+imperfect is:first+plural	# T11 + (is)(i)ón(e/se)
SFX n0 ar ion [^cijɉñ]ar	ds:subjunctive+imperfect is:first+plural	# T11 + (is)(i)ón(e/se)
SFX n0 ar ione [^cijɉñ]ar	ds:subjunctive+imperfect is:first+plural	# T11 + (is)(i)ón(e/se)
SFX n0 ar ionse [^cijɉñ]ar	ds:subjunctive+imperfect is:first+plural	# T11 + (is)(i)ón(e/se)
SFX n0 ar ison ar	ds:subjunctive+imperfect is:first+plural	# T11 + (is)(i)ón(e/se)
SFX n0 ar isone ar	ds:subjunctive+imperfect is:first+plural	# T11 + (is)(i)ón(e/se)
SFX n0 ar isonse ar	ds:subjunctive+imperfect is:first+plural	# T11 + (is)(i)ón(e/se)
SFX n0 ar ision ar	ds:subjunctive+imperfect is:first+plural	# T11 + (is)(i)ón(e/se)
SFX n0 ar isione ar	ds:subjunctive+imperfect is:first+plural	# T11 + (is)(i)ón(e/se)
SFX n0 ar isionse ar	ds:subjunctive+imperfect is:first+plural	# T11 + (is)(i)ón(e/se)
SFX n0 ar en ar	ds:subjunctive+imperfect is:first+plural	# T11 + (is)én(e/se)
SFX n0 ar ene ar	ds:subjunctive+imperfect is:first+plural	# T11 + (is)én(e/se)
SFX n0 ar ense ar	ds:subjunctive+imperfect is:first+plural	# T11 + (is)én(e/se)
SFX n0 ar ensi ar	ds:subjunctive+imperfect is:first+plural	# T11 + (is)én(e/se)
SFX n0 ar isen ar	ds:subjunctive+imperfect is:first+plural	# T11 + (is)én(e/se)
SFX n0 ar isene ar	ds:subjunctive+imperfect is:first+plural	# T11 + (is)én(e/se)
SFX n0 ar isense ar	ds:subjunctive+imperfect is:first+plural	# T11 + (is)én(e/se)
SFX n0 ar isensi ar	ds:subjunctive+imperfect is:first+plural	# T11 + (is)én(e/se)
SFX n0 er on er	ds:subjunctive+imperfect is:first+plural	# T11 + (is)(i)ón(e/se)
SFX n0 er one er	ds:subjunctive+imperfect is:first+plural	# T11 + (is)(i)ón(e/se)
SFX n0 er onse er	ds:subjunctive+imperfect is:first+plural	# T11 + (is)(i)ón(e/se)
SFX n0 er ion [^cijɉñ]er	ds:subjunctive+imperfect is:first+plural	# T11 + (is)(i)ón(e/se)
SFX n0 er ione [^cijɉñ]er	ds:subjunctive+imperfect is:first+plural	# T11 + (is)(i)ón(e/se)
SFX n0 er ionse [^cijɉñ]er	ds:subjunctive+imperfect is:first+plural	# T11 + (is)(i)ón(e/se)
SFX n0 er ison er	ds:subjunctive+imperfect is:first+plural	# T11 + (is)(i)ón(e/se)
SFX n0 er isone er	ds:subjunctive+imperfect is:first+plural	# T11 + (is)(i)ón(e/se)
SFX n0 er isonse er	ds:subjunctive+imperfect is:first+plural	# T11 + (is)(i)ón(e/se)
SFX n0 er ision er	ds:subjunctive+imperfect is:first+plural	# T11 + (is)(i)ón(e/se)
SFX n0 er isione er	ds:subjunctive+imperfect is:first+plural	# T11 + (is)(i)ón(e/se)
SFX n0 er isionse er	ds:subjunctive+imperfect is:first+plural	# T11 + (is)(i)ón(e/se)
SFX n0 r n er	ds:subjunctive+imperfect is:first+plural	# T11 + (is)én(e/se)
SFX n0 r ne er	ds:subjunctive+imperfect is:first+plural	# T11 + (is)én(e/se)
SFX n0 r nse er	ds:subjunctive+imperfect is:first+plural	# T11 + (is)én(e/se)
SFX n0 r nsi er	ds:subjunctive+imperfect is:first+plural	# T11 + (is)én(e/se)
SFX n0 er isen er	ds:subjunctive+imperfect is:first+plural	# T11 + (is)én(e/se)
SFX n0 er isene er	ds:subjunctive+imperfect is:first+plural	# T11 + (is)én(e/se)
SFX n0 er isense er	ds:subjunctive+imperfect is:first+plural	# T11 + (is)én(e/se)
SFX n0 er isensi er	ds:subjunctive+imperfect is:first+plural	# T11 + (is)én(e/se)
SFX n0 erò on erò	ds:subjunctive+imperfect is:first+plural	# T11 + (is)(i)ón(e/se)
SFX n0 erò one erò	ds:subjunctive+imperfect is:first+plural	# T11 + (is)(i)ón(e/se)
SFX n0 erò onse erò	ds:subjunctive+imperfect is:first+plural	# T11 + (is)(i)ón(e/se)
SFX n0 erò ion [^cijɉñ]erò	ds:subjunctive+imperfect is:first+plural	# T11 + (is)(i)ón(e/se)
SFX n0 erò ione [^cijɉñ]erò	ds:subjunctive+imperfect is:first+plural	# T11 + (is)(i)ón(e/se)
SFX n0 erò ionse [^cijɉñ]erò	ds:subjunctive+imperfect is:first+plural	# T11 + (is)(i)ón(e/se)
SFX n0 erò ison erò	ds:subjunctive+imperfect is:first+plural	# T11 + (is)(i)ón(e/se)
SFX n0 erò isone erò	ds:subjunctive+imperfect is:first+plural	# T11 + (is)(i)ón(e/se)
SFX n0 erò isonse erò	ds:subjunctive+imperfect is:first+plural	# T11 + (is)(i)ón(e/se)
SFX n0 erò ision erò	ds:subjunctive+imperfect is:first+plural	# T11 + (is)(i)ón(e/se)
SFX n0 erò isione erò	ds:subjunctive+imperfect is:first+plural	# T11 + (is)(i)ón(e/se)
SFX n0 erò isionse erò	ds:subjunctive+imperfect is:first+plural	# T11 + (is)(i)ón(e/se)
SFX n0 rò n erò	ds:subjunctive+imperfect is:first+plural	# T11 + (is)én(e/se)
SFX n0 rò ne erò	ds:subjunctive+imperfect is:first+plural	# T11 + (is)én(e/se)
SFX n0 rò nse erò	ds:subjunctive+imperfect is:first+plural	# T11 + (is)én(e/se)
SFX n0 rò nsi erò	ds:subjunctive+imperfect is:first+plural	# T11 + (is)én(e/se)
SFX n0 erò isen erò	ds:subjunctive+imperfect is:first+plural	# T11 + (is)én(e/se)
SFX n0 erò isene erò	ds:subjunctive+imperfect is:first+plural	# T11 + (is)én(e/se)
SFX n0 erò isense erò	ds:subjunctive+imperfect is:first+plural	# T11 + (is)én(e/se)
SFX n0 erò isensi erò	ds:subjunctive+imperfect is:first+plural	# T11 + (is)én(e/se)
SFX n0 ir on ir	ds:subjunctive+imperfect is:first+plural	# T11 + (is)(i)ón(e/se)
SFX n0 ir one ir	ds:subjunctive+imperfect is:first+plural	# T11 + (is)(i)ón(e/se)
SFX n0 ir onse ir	ds:subjunctive+imperfect is:first+plural	# T11 + (is)(i)ón(e/se)
SFX n0 r on [^cijɉñ]ir	ds:subjunctive+imperfect is:first+plural	# T11 + (is)(i)ón(e/se)
SFX n0 r one [^cijɉñ]ir	ds:subjunctive+imperfect is:first+plural	# T11 + (is)(i)ón(e/se)
SFX n0 r onse [^cijɉñ]ir	ds:subjunctive+imperfect is:first+plural	# T11 + (is)(i)ón(e/se)
SFX n0 r son ir	ds:subjunctive+imperfect is:first+plural	# T11 + (is)(i)ón(e/se)
SFX n0 r sone ir	ds:subjunctive+imperfect is:first+plural	# T11 + (is)(i)ón(e/se)
SFX n0 r sonse ir	ds:subjunctive+imperfect is:first+plural	# T11 + (is)(i)ón(e/se)
SFX n0 r sion ir	ds:subjunctive+imperfect is:first+plural	# T11 + (is)(i)ón(e/se)
SFX n0 r sione ir	ds:subjunctive+imperfect is:first+plural	# T11 + (is)(i)ón(e/se)
SFX n0 r sionse ir	ds:subjunctive+imperfect is:first+plural	# T11 + (is)(i)ón(e/se)
SFX n0 ir en ir	ds:subjunctive+imperfect is:first+plural	# T11 + (is)én(e/se)
SFX n0 ir ene ir	ds:subjunctive+imperfect is:first+plural	# T11 + (is)én(e/se)
SFX n0 ir ense ir	ds:subjunctive+imperfect is:first+plural	# T11 + (is)én(e/se)
SFX n0 ir ensi ir	ds:subjunctive+imperfect is:first+plural	# T11 + (is)én(e/se)
SFX n0 r sen ir	ds:subjunctive+imperfect is:first+plural	# T11 + (is)én(e/se)
SFX n0 r sene ir	ds:subjunctive+imperfect is:first+plural	# T11 + (is)én(e/se)
SFX n0 r sense ir	ds:subjunctive+imperfect is:first+plural	# T11 + (is)én(e/se)
SFX n0 r sensi ir	ds:subjunctive+imperfect is:first+plural	# T11 + (is)én(e/se)
SFX n0 ar ié [^cijɉñ]ar	ds:subjunctive+imperfect is:second+plural	# T11 + (is)ié([dg]e)
SFX n0 ar iede [^cijɉñ]ar	ds:subjunctive+imperfect is:second+plural	# T11 + (is)ié([dg]e)
SFX n0 ar iege [^cijɉñ]ar	ds:subjunctive+imperfect is:second+plural	# T11 + (is)ié([dg]e)
SFX n0 ar isié ar	ds:subjunctive+imperfect is:second+plural	# T11 + (is)ié([dg]e)
SFX n0 ar isiede ar	ds:subjunctive+imperfect is:second+plural	# T11 + (is)ié([dg]e)
SFX n0 ar isiege ar	ds:subjunctive+imperfect is:second+plural	# T11 + (is)ié([dg]e)
SFX n0 er ié [^cijɉñ]er	ds:subjunctive+imperfect is:second+plural	# T11 + (is)ié([dg]e)
SFX n0 er iede [^cijɉñ]er	ds:subjunctive+imperfect is:second+plural	# T11 + (is)ié([dg]e)
SFX n0 er iege [^cijɉñ]er	ds:subjunctive+imperfect is:second+plural	# T11 + (is)ié([dg]e)
SFX n0 er isié er	ds:subjunctive+imperfect is:second+plural	# T11 + (is)ié([dg]e)
SFX n0 er isiede er	ds:subjunctive+imperfect is:second+plural	# T11 + (is)ié([dg]e)
SFX n0 er isiege er	ds:subjunctive+imperfect is:second+plural	# T11 + (is)ié([dg]e)
SFX n0 erò ié [^cijɉñ]erò	ds:subjunctive+imperfect is:second+plural	# T11 + (is)ié([dg]e)
SFX n0 erò iede [^cijɉñ]erò	ds:subjunctive+imperfect is:second+plural	# T11 + (is)ié([dg]e)
SFX n0 erò iege [^cijɉñ]erò	ds:subjunctive+imperfect is:second+plural	# T11 + (is)ié([dg]e)
SFX n0 erò isié erò	ds:subjunctive+imperfect is:second+plural	# T11 + (is)ié([dg]e)
SFX n0 erò isiede erò	ds:subjunctive+imperfect is:second+plural	# T11 + (is)ié([dg]e)
SFX n0 erò isiege erò	ds:subjunctive+imperfect is:second+plural	# T11 + (is)ié([dg]e)
SFX n0 r é [^cijɉñ]ir	ds:subjunctive+imperfect is:second+plural	# T11 + (is)ié([dg]e)
SFX n0 r ede [^cijɉñ]ir	ds:subjunctive+imperfect is:second+plural	# T11 + (is)ié([dg]e)
SFX n0 r ege [^cijɉñ]ir	ds:subjunctive+imperfect is:second+plural	# T11 + (is)ié([dg]e)
SFX n0 r sié ir	ds:subjunctive+imperfect is:second+plural	# T11 + (is)ié([dg]e)
SFX n0 r siede ir	ds:subjunctive+imperfect is:second+plural	# T11 + (is)ié([dg]e)
SFX n0 r siege ir	ds:subjunctive+imperfect is:second+plural	# T11 + (is)ié([dg]e)
SFX n0 ar on/Ī2 ar	ds:indicative+present is:first+plural	# T12 + ón
SFX n0 ar ón/I2N0 ar	ds:indicative+present is:first+plural	# T12 + ón
SFX n0 er on/Ī2 er	ds:indicative+present is:first+plural	# T12 + ón
SFX n0 er ón/I2N0 er	ds:indicative+present is:first+plural	# T12 + ón
SFX n0 erò on/Ī2 erò	ds:indicative+present is:first+plural	# T12 + ón
SFX n0 erò ón/I2N0 erò	ds:indicative+present is:first+plural	# T12 + ón
SFX n0 ir on/Ī2 ir	ds:indicative+present is:first+plural	# T12 + ón
SFX n0 ir ón/I2N0 ir	ds:indicative+present is:first+plural	# T12 + ón
SFX n0 0 n/Ī2 o	ds:indicative+present is:first+plural	# T12 + ón
SFX n0 o ón/I2N0 o	ds:indicative+present is:first+plural	# T12 + ón
SFX n0 ar en/Ī2 ar	ds:indicative+present is:first+plural	# T12 + én
SFX n0 ar én/I2N0 ar	ds:indicative+present is:first+plural	# T12 + én
SFX n0 r n/Ī2 er	ds:indicative+present is:first+plural	# T12 + én
SFX n0 er én/I2N0 er	ds:indicative+present is:first+plural	# T12 + én
SFX n0 rò n/Ī2 erò	ds:indicative+present is:first+plural	# T12 + én
SFX n0 erò én/I2N0 erò	ds:indicative+present is:first+plural	# T12 + én
SFX n0 ir en/Ī2 ir	ds:indicative+present is:first+plural	# T12 + én
SFX n0 ir én/I2N0 ir	ds:indicative+present is:first+plural	# T12 + én
SFX n0 o en/Ī2 o	ds:indicative+present is:first+plural	# T12 + én
SFX n0 o én/I2N0 o	ds:indicative+present is:first+plural	# T12 + én
SFX n0 ar on ar	ds:subjunctive+present is:first+plural	# T12 + (i)ón(e)
SFX n0 ar one ar	ds:subjunctive+present is:first+plural	# T12 + (i)ón(e)
SFX n0 ar ion [^cijɉñ]ar	ds:subjunctive+present is:first+plural	# T12 + (i)ón(e)
SFX n0 ar ione [^cijɉñ]ar	ds:subjunctive+present is:first+plural	# T12 + (i)ón(e)
SFX n0 er on er	ds:subjunctive+present is:first+plural	# T12 + (i)ón(e)
SFX n0 er one er	ds:subjunctive+present is:first+plural	# T12 + (i)ón(e)
SFX n0 er ion [^cijɉñ]er	ds:subjunctive+present is:first+plural	# T12 + (i)ón(e)
SFX n0 er ione [^cijɉñ]er	ds:subjunctive+present is:first+plural	# T12 + (i)ón(e)
SFX n0 erò on erò	ds:subjunctive+present is:first+plural	# T12 + (i)ón(e)
SFX n0 erò one erò	ds:subjunctive+present is:first+plural	# T12 + (i)ón(e)
SFX n0 erò ion [^cijɉñ]erò	ds:subjunctive+present is:first+plural	# T12 + (i)ón(e)
SFX n0 erò ione [^cijɉñ]erò	ds:subjunctive+present is:first+plural	# T12 + (i)ón(e)
SFX n0 ir on ir	ds:subjunctive+present is:first+plural	# T12 + (i)ón(e)
SFX n0 ir one ir	ds:subjunctive+present is:first+plural	# T12 + (i)ón(e)
SFX n0 r on [^cijɉñ]ir	ds:subjunctive+present is:first+plural	# T12 + (i)ón(e)
SFX n0 r one [^cijɉñ]ir	ds:subjunctive+present is:first+plural	# T12 + (i)ón(e)
SFX n0 0 n o	ds:subjunctive+present is:first+plural	# T12 + (i)ón(e)
SFX n0 0 ne o	ds:subjunctive+present is:first+plural	# T12 + (i)ón(e)
SFX n0 o ion [^cijɉñ]o	ds:subjunctive+present is:first+plural	# T12 + (i)ón(e)
SFX n0 o ione [^cijɉñ]o	ds:subjunctive+present is:first+plural	# T12 + (i)ón(e)
SFX n0 ar en ar	ds:subjunctive+present is:first+plural	# T12 + én(e)
SFX n0 ar ene ar	ds:subjunctive+present is:first+plural	# T12 + én(e)
SFX n0 r n er	ds:subjunctive+present is:first+plural	# T12 + én(e)
SFX n0 r ne er	ds:subjunctive+present is:first+plural	# T12 + én(e)
SFX n0 rò n erò	ds:subjunctive+present is:first+plural	# T12 + én(e)
SFX n0 rò ne erò	ds:subjunctive+present is:first+plural	# T12 + én(e)
SFX n0 ir en ir	ds:subjunctive+present is:first+plural	# T12 + én(e)
SFX n0 ir ene ir	ds:subjunctive+present is:first+plural	# T12 + én(e)
SFX n0 o en o	ds:subjunctive+present is:first+plural	# T12 + én(e)
SFX n0 o ene o	ds:subjunctive+present is:first+plural	# T12 + én(e)
SFX n0 ar è/Ī4I4 ar	ds:indicative+present is:second+plural	# T12 + è
SFX n0 ar é/Ī4I4 ar	ds:indicative+present is:second+plural	# T12 + é
SFX n0 er é/Ī4I4 er	ds:indicative+present is:second+plural	# T12 + é
SFX n0 erò é/Ī4I4 erò	ds:indicative+present is:second+plural	# T12 + é
SFX n0 ir é/Ī4I4 ir	ds:indicative+present is:second+plural	# T12 + é
SFX n0 o é/Ī4I4 iso	ds:indicative+present is:second+plural	# T12 + é
SFX n0 ar é ar	ds:subjunctive+present is:second+plural	# T12 + é([dg]e)
SFX n0 er é er	ds:subjunctive+present is:second+plural	# T12 + é([dg]e)
SFX n0 erò é erò	ds:subjunctive+present is:second+plural	# T12 + é([dg]e)
SFX n0 ir é ir	ds:subjunctive+present is:second+plural	# T12 + é([dg]e)
SFX n0 o é iso	ds:subjunctive+present is:second+plural	# T12 + é([dg]e)
SFX n0 ar ede ar	ds:subjunctive+present is:second+plural	# T12 + é([dg]e)
SFX n0 ar ege ar	ds:subjunctive+present is:second+plural	# T12 + é([dg]e)
SFX n0 r de er	ds:subjunctive+present is:second+plural	# T12 + é([dg]e)
SFX n0 r ge er	ds:subjunctive+present is:second+plural	# T12 + é([dg]e)
SFX n0 rò de erò	ds:subjunctive+present is:second+plural	# T12 + é([dg]e)
SFX n0 rò ge erò	ds:subjunctive+present is:second+plural	# T12 + é([dg]e)
SFX n0 ir ede ir	ds:subjunctive+present is:second+plural	# T12 + é([dg]e)
SFX n0 ir ege ir	ds:subjunctive+present is:second+plural	# T12 + é([dg]e)
SFX n0 o ede iso	ds:subjunctive+present is:second+plural	# T12 + é([dg]e)
SFX n0 o ege iso	ds:subjunctive+present is:second+plural	# T12 + é([dg]e)
SFX n0 ar è/Đ0D0ĐlDl ar	ds:imperative+present is:second+plural	# T12 + è
SFX n0 ar é/Đ0D0ĐlDl ar	ds:imperative+present is:second+plural	# T12 + é
SFX n0 er é/Đ0D0ĐlDl er	ds:imperative+present is:second+plural	# T12 + é
SFX n0 erò é/Đ0D0ĐlDl erò	ds:imperative+present is:second+plural	# T12 + é
SFX n0 ir é/Đ0D0ĐlDl ir	ds:imperative+present is:second+plural	# T12 + é
SFX n0 o é/Đ0D0ĐlDl iso	ds:imperative+present is:second+plural	# T12 + é


#----

# baxe:
# tèma 1
# -àr, -ér, -ír, -ír/is: skomenŧiando da 'l infenío
SFX t1 Y 5
SFX t1 0 0/Ᵽ0N0 r	ds:infinitive+simple	# T1 + r
SFX t1 0 e r	ds:infinitive+simple	# T1 + r(e)
SFX t1 ar à/P0N0 ar	ds:infinitive+simple	# T1
SFX t1 er é/P0N0 er	ds:infinitive+simple	# T1
SFX t1 ir í/P0N0 ir	ds:infinitive+simple	# T1

# senŧa èle vanesente:
# tèma 1
# -àr, -ér, -ír, -ír/is: skomenŧiando da 'l infenío
SFX l1 Y 4
SFX l1 0 0/ⱣlN0 r	ds:infinitive+simple	# T1 + r
SFX l1 ar à/PlN0 ar	ds:infinitive+simple
SFX l1 er é/PlN0 er	ds:infinitive+simple
SFX l1 ir í/PlN0 ir	ds:infinitive+simple

# ko èle vanesente:
# tèma 1
# -àr, -ér, -ír, -ír/is: skomenŧiando da 'l infenío
SFX ƚ1 Y 4
SFX ƚ1 0 0/ⱣƚN0 r	ds:infinitive+simple	# T1 + r
SFX ƚ1 ar à/PƚN0 ar	ds:infinitive+simple
SFX ƚ1 er é/PƚN0 er	ds:infinitive+simple
SFX ƚ1 ir í/PƚN0 ir	ds:infinitive+simple

# variante pad.:
# tèma 1
# -ér, '-er: skomenŧiando da 'l infenío
SFX p1 Y 1
SFX p1 er ar er	ds:infinitive+simple

# variante fel.-bel. e liv.:
# tèma 1
# '-er: skomenŧiando da 'l infenío
SFX n1 Y 13
SFX n1 ànder andre ànder	ds:infinitive+simple
SFX n1 énder endre énder	ds:infinitive+simple
SFX n1 ónder ondre ónder	ds:infinitive+simple
SFX n1 únder undre únder	ds:infinitive+simple
SFX n1 er re èder	ds:infinitive+simple
SFX n1 er tre èser	ds:infinitive+simple
SFX n1 er re [èò][nr]der	ds:infinitive+simple
SFX n1 àder adre àder	ds:infinitive+simple
SFX n1 éder edre éder	ds:infinitive+simple
SFX n1 íder idre íder	ds:infinitive+simple
SFX n1 úder udre úder	ds:infinitive+simple
SFX n1 àlder aldre àlder	ds:infinitive+simple
SFX n1 àrder ardre àrder	ds:infinitive+simple

# baxe:
# tèma 1
# '-er: skomenŧiando da 'l infenío
SFX e1 Y 2
SFX e1 0 e r	ds:infinitive+simple	# T1 + r(e)
SFX e1 0 0/Ᵽ0R0N0 r	ds:infinitive+simple	# T1 + r

# baxe:
# tèma 1
# senŧa èle vanesente:
SFX ė1 Y 1
SFX ė1 0 0/ⱣlRlN0 r	ds:infinitive+simple	# T1 + r

# baxe:
# tèma 1
# ko èle vanesente:
SFX ē1 Y 1
SFX ē1 0 0/ⱣƚRƚN0 r	ds:infinitive+simple	# T1 + r


# variante pad.:
# tèma 4 (from T1: senŧa aŧento)
# -àr, -ér, -ír, -ír/is: skomenŧiando da 'l infenío
# '-er: skomenŧiando da 'l indikativo futuro de prima parsona singolar
SFX p4 Y 41
SFX p4 er arò/Ī1I1 er	ds:indicative+future is:first+singular	# T4 + rò
SFX p4 er arà/Ī1I1 er	ds:indicative+future is:first+singular	# T4 + rà
SFX p4 er aremo/Ī2 er	ds:indicative+future is:first+plural	# T4 + r[éí]mo
SFX p4 er arémo/I2N0 er	ds:indicative+future is:first+plural	# T4 + r[éí]mo
SFX p4 er arimo/Ī2 er	ds:indicative+future is:first+plural	# T4 + r[éí]mo
SFX p4 er arímo/I2N0 er	ds:indicative+future is:first+plural	# T4 + r[éí]mo
SFX p4 er arà/Ī3I3 er	ds:indicative+future is:second+singular	# T4 + rà
SFX p4 er aré/Ī4I4 er	ds:indicative+future is:second+plural	# T4 + ré
SFX p4 er arí/Ī4I4 er	ds:indicative+future is:second+plural	# T4 + rí
SFX p4 er arà er	ds:indicative+future is:third	# T4 + rà
SFX p4 erò arò/Ī1I1 erò	ds:indicative+future is:first+singular	# T4 + rò
SFX p4 erò arà/Ī1I1 erò	ds:indicative+future is:first+singular	# T4 + rà
SFX p4 erò arè/Ī1I1 erò	ds:indicative+future is:first+singular	# T4 + rè
SFX p4 erò aremo/Ī2 erò	ds:indicative+future is:first+plural	# T4 + r[éí]mo
SFX p4 erò arémo/I2N0 erò	ds:indicative+future is:first+plural	# T4 + r[éí]mo
SFX p4 erò arimo/Ī2 erò	ds:indicative+future is:first+plural	# T4 + r[éí]mo
SFX p4 erò arímo/I2N0 erò	ds:indicative+future is:first+plural	# T4 + r[éí]mo
SFX p4 erò arà/Ī3I3 erò	ds:indicative+future is:second+singular	# T4 + rà
SFX p4 erò aré/Ī4I4 erò	ds:indicative+future is:second+plural	# T4 + ré
SFX p4 erò arí/Ī4I4 erò	ds:indicative+future is:second+plural	# T4 + rí
SFX p4 erò arà erò	ds:indicative+future is:third	# T4 + rà
SFX p4 erò aría erò	ds:conditional+present is:first+singular	# T4 + ría
SFX p4 erò aríe erò	ds:conditional+present is:first+singular	# T4 + ríe
SFX p4 erò arésimo erò	ds:conditional+present is:first+plural	# T4 + résimo
SFX p4 erò aría erò	ds:conditional+present is:second+singular	# T4 + ría
SFX p4 erò aresi erò	ds:conditional+present is:second+plural	# T4 + rési
SFX p4 erò aría erò	ds:conditional+present is:third	# T4 + ría
SFX p4 erò arave/Ī1 erò	ds:conditional+present is:first+singular	# T4 + rà(v)e
SFX p4 erò aràve/I1N0 erò	ds:conditional+present is:first+singular	# T4 + rà(v)e
SFX p4 erò arave/Ī2 erò	ds:conditional+present is:first+plural	# T4 + rà(v)e
SFX p4 erò aràve/I2N0 erò	ds:conditional+present is:first+plural	# T4 + rà(v)e
SFX p4 erò arave/Ī3 erò	ds:conditional+present is:second+singular	# T4 + rà(v)e
SFX p4 erò aràve/I3N0 erò	ds:conditional+present is:second+singular	# T4 + rà(v)e
SFX p4 erò arave/Ī4 erò	ds:conditional+present is:second+plural	# T4 + rà(v)e
SFX p4 erò aràve/I4N0 erò	ds:conditional+present is:second+plural	# T4 + rà(v)e
SFX p4 erò arave erò	ds:conditional+present is:third	# T4 + rà(v)e
SFX p4 erò aràe/Ī1I1N0 erò	ds:conditional+present is:first+singular	# T4 + rà(v)e
SFX p4 erò aràe/Ī2I2N0 erò	ds:conditional+present is:first+plural	# T4 + rà(v)e
SFX p4 erò aràe/Ī3I3N0 erò	ds:conditional+present is:second+singular	# T4 + rà(v)e
SFX p4 erò aràe/Ī4I4N0 erò	ds:conditional+present is:second+plural	# T4 + rà(v)e
SFX p4 erò aràe erò	ds:conditional+present is:third	# T4 + rà(v)e

# variante pad.:
# senŧa èle vanesente
SFX ṗ4 Y 6
SFX ṗ4 er arà/Ī5I5N0 er	ds:indicative+future is:third	# T4 + rà
SFX ṗ4 erò arà/Ī5I5N0 erò	ds:indicative+future is:third	# T4 + rà
SFX ṗ4 er arave/Ī6N0 er	ds:conditional+present is:third	# T4 + rà(v)e
SFX ṗ4 er aràve/I6N0 er	ds:conditional+present is:third	# T4 + rà(v)e
SFX ṗ4 erò arave/Ī6N0 erò	ds:conditional+present is:third	# T4 + rà(v)e
SFX ṗ4 erò aràve/I6N0 erò	ds:conditional+present is:third	# T4 + rà(v)e

# variante pad.:
# ko èle vanesente
SFX ᵽ4 Y 6
SFX ᵽ4 er arà/ī5i5N0 er	ds:indicative+future is:third	# T4 + rà
SFX ᵽ4 erò arà/ī5i5N0 erò	ds:indicative+future is:third	# T4 + rà
SFX ᵽ4 er arave/ī6N0 er	ds:conditional+present is:third	# T4 + rà(v)e
SFX ᵽ4 er aràve/i6N0 er	ds:conditional+present is:third	# T4 + rà(v)e
SFX ᵽ4 erò arave/ī6N0 erò	ds:conditional+present is:third	# T4 + rà(v)e
SFX ᵽ4 erò aràve/i6N0 erò	ds:conditional+present is:third	# T4 + rà(v)e


# baxe:
# tèma 8 (from T1: aŧento VT > (A)PVT | í > <ís>i, then T3: VT > Ø)
# -àr, -ér, '-er, -ír, -ír/is: skomenŧiando da 'l indikativo prexente de prima parsona singolar
SFX t8 Y 10
SFX t8 0 0/Ī1N0 o	ds:indicative+present is:first+singular	# T8 + o
SFX t8 e 0/I1N0 oe	ds:indicative+present is:first+singular	# T8 + o
SFX t8 o i/Ī3 [^i]o	ds:indicative+present is:second+singular	# T8 + i
SFX t8 o 0/Ī3 io	ds:indicative+present is:second+singular	# T8 + i
SFX t8 oe i/I3N0 [^i]oe	ds:indicative+present is:second+singular	# T8 + i
SFX t8 oe 0/I3N0 ioe	ds:indicative+present is:second+singular	# T8 + i
SFX t8 o a o	ds:subjunctive+present is:first+singular	# T8 + a
SFX t8 o i [^i]o	ds:subjunctive+present is:second+singular	# T8 + i
SFX t8 io i io	ds:subjunctive+present is:second+singular	# T8 + i
SFX t8 o e o	ds:subjunctive+present is:third	# T8 + e

# variante fel.-bel. e liv.:
# tèma 8 (from T1: aŧento VT > (A)PVT | í > <ís>i, then T3: VT > Ø)
# -àr, -ér, '-er, -ír, -ír/is: skomenŧiando da 'l indikativo prexente de prima parsona singolar
SFX n8 Y 8
SFX n8 o e/Ī1 o	ds:indicative+present is:first+singular	# T8 + e
SFX n8 oe e/I1N0 oe	ds:indicative+present is:first+singular	# T8 + e
SFX n8 o e/Ī3 o	ds:indicative+present is:second+singular	# T8 + e, 2s=3
SFX n8 oe e/I3N0 oe	ds:indicative+present is:second+singular	# T8 + e, 2s=3
SFX n8 o e o	ds:indicative+present is:third	# T8 + e
SFX n8 o e o	ds:subjunctive+present is:first+singular	# T8 + e
SFX n8 o e o	ds:subjunctive+present is:second+singular	# T8 + e, 2s=3
SFX n8 o a o	ds:subjunctive+present is:third	# T8 + a

# tèma 8, paròla ko asento (from T1: aŧento VT > (A)PVT | í > <ís>i, then T3: VT > Ø)
# -àr, -ér, '-er, -ír, -ír/is: skomenŧiando da 'l indikativo prexente de prima parsona singolar
SFX ṫ8 Y 15
SFX ṫ8 0 0/Ī1I1N0 [^s]o	ds:indicative+present is:first+singular	# T8 + o
SFX ṫ8 0 0/Ī1I1N0 [^i]so	ds:indicative+present is:first+singular	# T8 + o
SFX ṫ8 0 0/Ī1N0 iso	ds:indicative+present is:first+singular	# T8 + o
SFX ṫ8 iso íso/I1N0 iso	ds:indicative+present is:first+singular	# T8 + i
SFX ṫ8 o i/Ī3I3 [^is]o	ds:indicative+present is:second+singular	# T8 + i
SFX ṫ8 o 0/Ī3I3 io	ds:indicative+present is:second+singular	# T8 + i
SFX ṫ8 o i/Ī3I3 [^i]so	ds:indicative+present is:second+singular	# T8 + i
SFX ṫ8 o i/Ī3 iso	ds:indicative+present is:second+singular	# T8 + i
SFX ṫ8 iso ísi/I3N0 iso	ds:indicative+present is:second+singular	# T8 + i
SFX ṫ8 o a o	ds:subjunctive+present is:first+singular	# T8 + a
SFX ṫ8 o i [^is]o	ds:subjunctive+present is:second+singular	# T8 + i
SFX ṫ8 io i io	ds:subjunctive+present is:second+singular	# T8 + i
SFX ṫ8 o i [^i]so	ds:subjunctive+present is:second+singular	# T8 + i
SFX ṫ8 o i iso	ds:subjunctive+present is:second+singular	# T8 + i
SFX ṫ8 o a o	ds:subjunctive+present is:third	# T8 + a

SFX ṅ8 Y 13
SFX ṅ8 o e/Ī1I1 [^s]o	ds:indicative+present is:first+singular	# T8 + e
SFX ṅ8 o e/Ī1I1 [^i]so	ds:indicative+present is:first+singular	# T8 + e
SFX ṅ8 o e/Ī1 iso	ds:indicative+present is:first+singular	# T8 + e
SFX ṅ8 iso íse/I1N0 iso	ds:indicative+present is:first+singular	# T8 + e
SFX ṅ8 o e/Ī3I3 [^s]o	ds:indicative+present is:second+singular	# T8 + e, 2s=3
SFX ṅ8 o e/Ī3I3 [^i]so	ds:indicative+present is:second+singular	# T8 + e, 2s=3
SFX ṅ8 o e/Ī3 iso	ds:indicative+present is:second+singular	# T8 + e, 2s=3
SFX ṅ8 iso íse/I3N0 iso	ds:indicative+present is:second+singular	# T8 + e, 2s=3
SFX ṅ8 o e [^s]o	ds:indicative+present is:third	# T8 + e
SFX ṅ8 o e [^i]so	ds:indicative+present is:third	# T8 + e
SFX ṅ8 o e o	ds:subjunctive+present is:first+singular	# T8 + e
SFX ṅ8 o e o	ds:subjunctive+present is:second+singular	# T8 + e, 2s=3
SFX ṅ8 o a o	ds:subjunctive+present is:third	# T8 + e


# baxe:
# tèma 9 (from T1: aŧento VT > (A)PVT | í > <ís>i, then T3: e > i)
# tèma 10 (from T1: aŧento VT > (A)PVT | í > <ís>i, then T3: i > e)
# -àr: skomenŧiando da 'l indikativo prexente de prima parsona singolar
SFX tā Y 3
SFX tā o a/Đ0 o	ds:imperative+present is:second+singular	# T9
SFX tā oe a/D0N0 oe	ds:imperative+present is:second+singular	# T9
SFX tā o a o	ds:indicative+present is:third	# T10

# baxe:
# tèma 9 (from T1: aŧento VT > (A)PVT | í > <ís>i, then T3: e > i)
# tèma 10 (from T1: aŧento VT > (A)PVT | í > <ís>i, then T3: i > e)
# -ér, '-er, -ír, -ír/is: skomenŧiando da 'l indikativo prexente de prima parsona singolar
SFX tē Y 2
SFX tē o i/Đ0 o	ds:imperative+present is:second+singular	# T9
SFX tē oe i/D0N0 oe	ds:imperative+present is:second+singular	# T9
#SFX tē o e o	ds:indicative+present is:third	# T10 = T8 + e

# senŧa èle vanesente:
# tèma 9 (from T1: aŧento VT > (A)PVT | í > <ís>i, then T3: e > i)
# tèma 10 (from T1: aŧento VT > (A)PVT | í > <ís>i, then T3: i > e)
# -àr: skomenŧiando da 'l indikativo prexente de prima parsona singolar
SFX lā Y 4
SFX lā o a/ĐlN0 o	ds:imperative+present is:second+singular	# T9
SFX lā oe a/DlN0 oe	ds:imperative+present is:second+singular	# T9
SFX lā o a/Ī5N0 o	ds:indicative+present is:third	# T10
SFX lā oe a/I5N0 oe	ds:indicative+present is:third	# T10

# senŧa èle vanesente:
# tèma 9 (from T1: aŧento VT > (A)PVT | í > <ís>i, then T3: e > i)
# tèma 10 (from T1: aŧento VT > (A)PVT | í > <ís>i, then T3: i > e)
# -ér, '-er, -ír, -ír/is: skomenŧiando da 'l indikativo prexente de prima parsona singolar
SFX lē Y 4
SFX lē o i/ĐlN0 o	ds:imperative+present is:second+singular	# T9
SFX lē oe i/DlN0 oe	ds:imperative+present is:second+singular	# T9
SFX lē o e/Ī5N0 o	ds:indicative+present is:third	# T10
SFX lē oe e/I5N0 oe	ds:indicative+present is:third	# T10

# ko èle vanesente:
# tèma 9 (from T1: aŧento VT > (A)PVT | í > <ís>i, then T3: e > i)
# tèma 10 (from T1: aŧento VT > (A)PVT | í > <ís>i, then T3: i > e)
# -àr: skomenŧiando da 'l indikativo prexente de prima parsona singolar
SFX ƚā Y 4
SFX ƚā o a/ĐƚN0 o	ds:imperative+present is:second+singular	# T9
SFX ƚā oe a/DƚN0 oe	ds:imperative+present is:second+singular	# T9
SFX ƚā o a/ī5N0 o	ds:indicative+present is:third	# T10
SFX ƚā oe a/i5N0 oe	ds:indicative+present is:third	# T10

# ko èle vanesente:
# tèma 9 (from T1: aŧento VT > (A)PVT | í > <ís>i, then T3: e > i)
# tèma 10 (from T1: aŧento VT > (A)PVT | í > <ís>i, then T3: i > e)
# -ér, '-er, -ír, -ír/is: skomenŧiando da 'l indikativo prexente de prima parsona singolar
SFX ƚē Y 4
SFX ƚē o i/ĐƚN0 o	ds:imperative+present is:second+singular	# T9
SFX ƚē oe i/DƚN0 oe	ds:imperative+present is:second+singular	# T9
SFX ƚē o e/ī5N0 o	ds:indicative+present is:third	# T10
SFX ƚē oe e/i5N0 oe	ds:indicative+present is:third	# T10


# baxe, ko asento:
# tèma 9 (from T1: aŧento VT > (A)PVT | í > <ís>i, then T3: e > i)
# tèma 10 (from T1: aŧento VT > (A)PVT | í > <ís>i, then T3: i > e)
# -àr: skomenŧiando da 'l indikativo prexente de prima parsona singolar
SFX tà Y 2
SFX tà o a/Đ0D0 o	ds:imperative+present is:second+singular	# T9
SFX tà o a o	ds:indicative+present is:third	# T10

# baxe, ko asento:
# tèma 9 (from T1: aŧento VT > (A)PVT | í > <ís>i, then T3: e > i)
# tèma 10 (from T1: aŧento VT > (A)PVT | í > <ís>i, then T3: i > e)
# -ér, '-er, -ír, -ír/is: skomenŧiando da 'l indikativo prexente de prima parsona singolar
SFX tè Y 6
SFX tè o i/Đ0D0 [^s]o	ds:imperative+present is:second+singular	# T9
SFX tè o i/Đ0D0 [^i]so	ds:imperative+present is:second+singular	# T9
SFX tè o i/Đ0 iso	ds:imperative+present is:second+singular	# T9
SFX tè iso ísi/D0N0 iso	ds:imperative+present is:second+singular	# T9
SFX tè o e [^i]so	ds:indicative+present is:third	# T10
SFX tè o e iso	ds:indicative+present is:third	# T10
#SFX tè o e [^s]o	ds:indicative+present is:third	# T10 = T8 + e

# senŧa èle vanesente, ko asento:
# tèma 9 (from T1: aŧento VT > (A)PVT | í > <ís>i, then T3: e > i)
# tèma 10 (from T1: aŧento VT > (A)PVT | í > <ís>i, then T3: i > e)
# -àr: skomenŧiando da 'l indikativo prexente de prima parsona singolar
SFX là Y 2
SFX là o a/ĐlDlN0 o	ds:imperative+present is:second+singular	# T9
SFX là o a/Ī5I5N0 o	ds:indicative+present is:third	# T10

# senŧa èle vanesente, ko asento:
# tèma 9 (from T1: aŧento VT > (A)PVT | í > <ís>i, then T3: e > i)
# tèma 10 (from T1: aŧento VT > (A)PVT | í > <ís>i, then T3: i > e)
# -ér, '-er, -ír, -ír/is: skomenŧiando da 'l indikativo prexente de prima parsona singolar
SFX lè Y 8
SFX lè o i/ĐlDlN0 [^s]o	ds:imperative+present is:second+singular	# T9
SFX lè o i/ĐlDlN0 [^i]so	ds:imperative+present is:second+singular	# T9
SFX lè o i/ĐlN0 iso	ds:imperative+present is:second+singular	# T9
SFX lè iso ísi/DlN0 iso	ds:imperative+present is:second+singular	# T9
SFX lè o e/Ī5I5N0 [^s]o	ds:indicative+present is:third	# T10
SFX lè o e/Ī5I5N0 [^i]so	ds:indicative+present is:third	# T10
SFX lè o e/Ī5N0 iso	ds:indicative+present is:third	# T10
SFX lè iso íse/I5N0 iso	ds:indicative+present is:third	# T10

# ko èle vanesente, ko asento:
# tèma 9 (from T1: aŧento VT > (A)PVT | í > <ís>i, then T3: e > i)
# tèma 10 (from T1: aŧento VT > (A)PVT | í > <ís>i, then T3: i > e)
# -àr: skomenŧiando da 'l indikativo prexente de prima parsona singolar
SFX ƚà Y 2
SFX ƚà o a/ĐƚDƚN0 o	ds:imperative+present is:second+singular	# T9
SFX ƚà o a/ī5i5N0 o	ds:indicative+present is:third	# T10

# ko èle vanesente, ko asento:
# tèma 9 (from T1: aŧento VT > (A)PVT | í > <ís>i, then T3: e > i)
# tèma 10 (from T1: aŧento VT > (A)PVT | í > <ís>i, then T3: i > e)
# -ér, '-er, -ír, -ír/is: skomenŧiando da 'l indikativo prexente de prima parsona singolar
SFX ƚè Y 8
SFX ƚè o i/ĐƚDƚN0 [^s]o	ds:imperative+present is:second+singular	# T9
SFX ƚè o i/ĐƚDƚN0 [^i]so	ds:imperative+present is:second+singular	# T9
SFX ƚè o i/ĐƚN0 iso	ds:imperative+present is:second+singular	# T9
SFX ƚè iso ísi/DƚN0 iso	ds:imperative+present is:second+singular	# T9
SFX ƚè o e/ī5i5N0 [^s]o	ds:indicative+present is:third	# T10
SFX ƚè o e/ī5i5N0 [^i]so	ds:indicative+present is:third	# T10
SFX ƚè o e/ī5N0 iso	ds:indicative+present is:third	# T10
SFX ƚè iso íse/i5N0 iso	ds:indicative+present is:third	# T10


# ---


# vèrbi -àr inregolari: (re-?)andar
SFX ẋ0 Y 31
SFX ẋ0 andar vemo/Ī2 andar	ds:indicative+present is:first+plural	# T5 + mo
SFX ẋ0 andar vémo/I2N0 andar	ds:indicative+present is:first+plural	# T5 + mo
SFX ẋ0 andar vé/Ī4I4 andar	ds:indicative+present is:second+plural	# T5 = T12 + é
SFX ẋ0 andar vemo andar	ds:subjunctive+present is:first+plural	# T5 + mo
SFX ẋ0 andar vé/Ī4I4Đ0D0ĐlDlĐƚDƚ andar	ds:imperative+present is:second+plural	# T5 = T12 + é
SFX ẋ0 andar vào/Ī1I1 andar	ds:indicative+present is:first+singular	# T8 + o
SFX ẋ0 andar vago/Ī1I1 andar	ds:indicative+present is:first+singular	# T8 + o
SFX ẋ0 andar và/Ī3I3 andar	ds:indicative+present is:second+singular	# T8 + i
SFX ẋ0 andar vàa andar	ds:subjunctive+present is:first+singular	# T8 + a
SFX ẋ0 andar vaga andar	ds:subjunctive+present is:first+singular	# T8 + i
SFX ẋ0 andar và andar	ds:subjunctive+present is:third	# T8 + e
SFX ẋ0 andar vàe/Ī1I1 andar	ds:indicative+present is:first+singular	# T8 + e
SFX ẋ0 andar vàe/Ī5I5ī5i5 andar	ds:indicative+present is:third	# T8 + e = T10
SFX ẋ0 andar vàe andar	ds:subjunctive+present is:first+singular	# T8 + e
SFX ẋ0 andar vàe andar	ds:subjunctive+present is:second+singular	# T8 + e, 2s=3
SFX ẋ0 andar và/Đ0D0ĐlDlĐƚDƚ andar	ds:imperative+present is:second+singular	# T9
SFX ẋ0 andar von/Ī2 andar	ds:indicative+present is:first+plural	# T12 + ón
SFX ẋ0 andar vón/I2N0 andar	ds:indicative+present is:first+plural	# T12 + ón
SFX ẋ0 andar ven/Ī2 andar	ds:indicative+present is:first+plural	# T12 + én
SFX ẋ0 andar vén/I2N0 andar	ds:indicative+present is:first+plural	# T12 + én
SFX ẋ0 andar von andar	ds:subjunctive+present is:first+plural	# T12 + (i)ón(e)
SFX ẋ0 andar vone andar	ds:subjunctive+present is:first+plural	# T12 + (i)ón(e)
SFX ẋ0 andar vion andar	ds:subjunctive+present is:first+plural	# T12 + (i)ón(e)
SFX ẋ0 andar vione andar	ds:subjunctive+present is:first+plural	# T12 + (i)ón(e)
SFX ẋ0 andar ven andar	ds:subjunctive+present is:first+plural	# T12 + én(e)
SFX ẋ0 andar vene andar	ds:subjunctive+present is:first+plural	# T12 + én(e)
SFX ẋ0 andar vè/Ī4I4 andar	ds:indicative+present is:second+plural	# T12 + è
SFX ẋ0 andar vé andar	ds:subjunctive+present is:second+plural	# T12 + é([dg]e)
SFX ẋ0 andar vede andar	ds:subjunctive+present is:second+plural	# T12 + é([dg]e)
SFX ẋ0 andar vege andar	ds:subjunctive+present is:second+plural	# T12 + é([dg]e)
SFX ẋ0 andar vè/Ī4I4Đ0D0ĐlDlĐƚDƚ andar	ds:imperative+present is:second+plural	# T12 + è

PFX g‘ Y 2
PFX g‘ av ʼ av
PFX g‘ a ʼ av

PFX gā Y 3
PFX gā 0 g [àò]
PFX gā av g av
PFX gā 0 g a[pb]i[aeé]

# vèrbi -ér inregolari: (re-?)aver
SFX ẋ1 Y 221
SFX ẋ1 r va/Ī1g‘gā aver	ds:indicative+imperfect is:first+singular	# T2 + (v)a
SFX ẋ1 er éa/Ī1I1g‘gā aver	ds:indicative+imperfect is:first+singular	# T2 + (v)a
SFX ẋ1 r vo/Ī1g‘gā aver	ds:indicative+imperfect is:first+singular	# T2 + (v)o
SFX ẋ1 er éo/Ī1I1g‘gā aver	ds:indicative+imperfect is:first+singular	# T2 + (v)o
SFX ẋ1 er évimo/Ī2I2g‘gā aver	ds:indicative+imperfect is:first+plural	# T2 + (v)imo
SFX ẋ1 er éimo/Ī2I2g‘gā aver	ds:indicative+imperfect is:first+plural	# T2 + (v)imo
SFX ẋ1 r vi/Ī3g‘gā aver	ds:indicative+imperfect is:second+singular	# T2 + (v)i
SFX ẋ1 er éi/Ī3I3g‘gā aver	ds:indicative+imperfect is:second+singular	# T2 + (v)i
SFX ẋ1 r vi/Ī4g‘gā aver	ds:indicative+imperfect is:second+plural	# T2 + (v)i
SFX ẋ1 er éi/Ī4I4g‘gā aver	ds:indicative+imperfect is:second+plural	# T2 + (v)i
SFX ẋ1 r va/g‘gā aver	ds:indicative+imperfect is:third	# T2 + (v)a
SFX ẋ1 er éa/g‘gā aver	ds:indicative+imperfect is:third	# T2 + (v)a
SFX ẋ1 r se/g‘gā aver	ds:subjunctive+imperfect is:first+singular	# T2 + se
SFX ẋ1 er ésimo/g‘gā aver	ds:subjunctive+imperfect is:first+plural	# T2 + simo
SFX ẋ1 r si/g‘gā aver	ds:subjunctive+imperfect is:second+singular	# T2 + si
SFX ẋ1 r si/g‘gā aver	ds:subjunctive+imperfect is:second+plural	# T2 + si
SFX ẋ1 r se/g‘gā aver	ds:subjunctive+imperfect is:third	# T2 + se
SFX ẋ1 r sto/A1g‘gā aver	ds:participle+passive+weak is:singular+masculine	# T2 + st[oiae]
SFX ẋ1 r ndo/Ᵽ0g‘gā aver	ds:gerund+simple	# T2 + ndo = T7 + ndo
SFX ẋ1 r nto/Ᵽ0g‘gā aver	ds:gerund+simple	# T2 + nto = T7 + nto
SFX ẋ1 er ènto/Ᵽ0P0FSg‘gā aver	ds:gerund+simple	# T2 + nto
SFX ẋ1 r nto/Ᵽ0FSg‘gā aver	ds:gerund+simple	# T2 + nto
SFX ẋ1 ver biando/Ᵽ0g‘gā aver	ds:gerund+simple	# T2 + ndo = T7 + ndo
SFX ẋ1 ver bianto/Ᵽ0P0FSg‘gā aver	ds:gerund+simple	# T2 + nto = T7 + nto
SFX ẋ1 0 ò/Ī1I1g‘gā aver	ds:indicative+future is:first+singular	# T4 + rò
SFX ẋ1 0 à/Ī1I1g‘gā aver	ds:indicative+future is:first+singular	# T4 + rà
SFX ẋ1 0 emo/Ī2g‘gā aver	ds:indicative+future is:first+plural	# T4 + r[éí]mo
SFX ẋ1 0 imo/Ī2g‘gā aver	ds:indicative+future is:first+plural	# T4 + r[éí]mo
SFX ẋ1 0 à/Ī3I3g‘gā aver	ds:indicative+future is:second+singular	# T4 + rà
SFX ẋ1 0 é/Ī4I4g‘gā aver	ds:indicative+future is:second+plural	# T4 + ré
SFX ẋ1 0 í/Ī4I4g‘gā aver	ds:indicative+future is:second+plural	# T4 + rí
SFX ẋ1 0 à/g‘gā aver	ds:indicative+future is:third	# T4 + rà
SFX ẋ1 0 ía/g‘gā aver	ds:conditional+present is:first+singular	# T4 + ría
SFX ẋ1 0 ésimo/g‘gā aver	ds:conditional+present is:first+plural	# T4 + résimo
SFX ẋ1 0 ía/g‘gā aver	ds:conditional+present is:second+singular	# T4 + ría
SFX ẋ1 0 esi/g‘gā aver	ds:conditional+present is:second+plural	# T4 + rési
SFX ẋ1 0 ía/g‘gā aver	ds:conditional+present is:third	# T4 + ría
SFX ẋ1 0 ave/Ī1g‘gā aver	ds:conditional+present is:first+singular	# T4 + rà(v)e
SFX ẋ1 0 ave/Ī2g‘gā aver	ds:conditional+present is:first+plural	# T4 + rà(v)e
SFX ẋ1 0 ave/Ī3g‘gā aver	ds:conditional+present is:second+singular	# T4 + rà(v)e
SFX ẋ1 0 ave/Ī4g‘gā aver	ds:conditional+present is:second+plural	# T4 + rà(v)e
SFX ẋ1 0 ave/g‘gā aver	ds:conditional+present is:third	# T4 + rà(v)e
SFX ẋ1 0 àe/Ī1I1g‘gā aver	ds:conditional+present is:first+singular	# T4 + rà(v)e
SFX ẋ1 0 àe/Ī2I2g‘gā aver	ds:conditional+present is:first+plural	# T4 + rà(v)e
SFX ẋ1 0 àe/Ī3I3g‘gā aver	ds:conditional+present is:second+singular	# T4 + rà(v)e
SFX ẋ1 0 àe/Ī4I4g‘gā aver	ds:conditional+present is:second+plural	# T4 + rà(v)e
SFX ẋ1 0 àe/g‘gā aver	ds:conditional+present is:third	# T4 + rà(v)e
SFX ẋ1 r mo/Ī2g‘gā aver	ds:indicative+present is:first+plural	# T5 + (g)avemo
SFX ẋ1 er imo/Ī2g‘gā aver	ds:indicative+present is:first+plural	# T5 + avimo
SFX ẋ1 er é/Ī4I4g‘gā aver	ds:indicative+present is:second+plural	# T5
SFX ẋ1 er í/Ī4I4g‘gā aver	ds:indicative+present is:second+plural	# T5
SFX ẋ1 r mo/g‘gā aver	ds:subjunctive+present is:first+plural	# T5 + mo
SFX ẋ1 er imo/g‘gā aver	ds:subjunctive+present is:first+plural	# T5 + mo
SFX ẋ1 er í/g‘gā aver	ds:subjunctive+present is:second+plural	# T5
SFX ẋ1 er é/Ī4I4Đ0g‘gā aver	ds:imperative+present is:second+plural	# T5
SFX ẋ1 er í/Ī4I4Đ0g‘gā aver	ds:imperative+present is:second+plural	# T5
SFX ẋ1 er udo/A1g‘gā aver	ds:participle+passive+weak is:singular+masculine	# T6 + d[oiae]
SFX ẋ1 er ú/A1g‘gā aver	ds:participle+passive+weak is:singular+masculine	# T6 + ([oiae])
SFX ẋ1 r nte/FSg‘gā aver	ds:participle+active	# T7 + nte
SFX ẋ1 er ènte/FSg‘gā aver	ds:participle+active	# T7 + nte
SFX ẋ1 r ve/Ī1g‘gā aver	ds:indicative+imperfect is:first+singular	# T2 + (v)e
SFX ẋ1 er ée/Ī1I1g‘gā aver	ds:indicative+imperfect is:first+singular	# T2 + (v)e
SFX ẋ1 r va/Ī3g‘gā aver	ds:indicative+imperfect is:second+singular	# T2 + (v)a, 2s=3
SFX ẋ1 er éa/Ī3I3g‘gā aver	ds:indicative+imperfect is:second+singular	# T2 + (v)a, 2s=3
SFX ẋ1 r se/g‘gā aver	ds:subjunctive+imperfect is:second+singular	# T2 + se, 2s=3
SFX ẋ1 r st aver	ds:participle+passive+weak is:singular+masculine	# T2 + st[oiae]
SFX ẋ1 r nt aver	ds:gerund+simple	# T2 + nto = T7 + nto
SFX ẋ1 er ènt aver	ds:gerund+simple	# T2 + nto = T7 + nto
SFX ẋ1 0 è/Ī1I1g‘gā aver	ds:indicative+future is:first+singular	# T4 + rè
SFX ẋ1 0 on/Ī2g‘gā aver	ds:indicative+future is:first+plural	# T4 + ron
SFX ẋ1 0 en/Ī2g‘gā aver	ds:indicative+future is:first+plural	# T4 + rén
SFX ẋ1 0 íe/g‘gā aver	ds:conditional+present is:first+singular	# T4 + ríe
SFX ẋ1 0 ée/g‘gā aver	ds:conditional+present is:first+singular	# T4 + rée
SFX ẋ1 0 ée/g‘gā aver	ds:conditional+present is:second+singular	# T4 + rée
SFX ẋ1 0 ée/g‘gā aver	ds:conditional+present is:third	# T4 + rée
SFX ẋ1 0 on aver	ds:conditional+present is:first+plural	# T4 + r(is)(i)ón(se)
SFX ẋ1 0 onse aver	ds:conditional+present is:first+plural	# T4 + r(is)(i)ón(se)
SFX ẋ1 0 ion aver	ds:conditional+present is:first+plural	# T4 + r(is)(i)ón(se)
SFX ẋ1 0 ionse aver	ds:conditional+present is:first+plural	# T4 + r(is)(i)ón(se)
SFX ẋ1 0 ison aver	ds:conditional+present is:first+plural	# T4 + r(is)(i)ón(se)
SFX ẋ1 0 isonse aver	ds:conditional+present is:first+plural	# T4 + r(is)(i)ón(se)
SFX ẋ1 0 ision aver	ds:conditional+present is:first+plural	# T4 + r(is)(i)ón(se)
SFX ẋ1 0 isionse aver	ds:conditional+present is:first+plural	# T4 + r(is)(i)ón(se)
SFX ẋ1 0 en aver	ds:conditional+present is:first+plural	# T4 + r(is)én(s[ei])
SFX ẋ1 0 ense aver	ds:conditional+present is:first+plural	# T4 + r(is)én(s[ei])
SFX ẋ1 0 ensi aver	ds:conditional+present is:first+plural	# T4 + r(is)én(s[ei])
SFX ẋ1 0 isen aver	ds:conditional+present is:first+plural	# T4 + r(is)én(s[ei])
SFX ẋ1 0 isense aver	ds:conditional+present is:first+plural	# T4 + r(is)én(s[ei])
SFX ẋ1 0 isensi aver	ds:conditional+present is:first+plural	# T4 + r(is)én(s[ei])
SFX ẋ1 0 ié aver	ds:conditional+present is:second+singular	# T4 + r(is)ié
SFX ẋ1 0 isié aver	ds:conditional+present is:second+singular	# T4 + r(is)ié
SFX ẋ1 0 íe aver	ds:conditional+present is:third	# T4 + ríe
SFX ẋ1 r nt aver	ds:participle+active	# T7 + nte
SFX ẋ1 er on/Ī2 aver	ds:indicative+imperfect is:first+plural	# T11 + (iv)(i)ón(se)
SFX ẋ1 er ón/I2N0 aver	ds:indicative+imperfect is:first+plural	# T11 + (iv)(i)ón(se)
SFX ẋ1 er onse/Ī2 aver	ds:indicative+imperfect is:first+plural	# T11 + (iv)(i)ón(se)
SFX ẋ1 er ion/Ī2 aver	ds:indicative+imperfect is:first+plural	# T11 + (iv)(i)ón(se)
SFX ẋ1 er ión/I2N0 aver	ds:indicative+imperfect is:first+plural	# T11 + (iv)(i)ón(se)
SFX ẋ1 er ionse/Ī2 aver	ds:indicative+imperfect is:first+plural	# T11 + (iv)(i)ón(se)
SFX ẋ1 er ivon/Ī2 aver	ds:indicative+imperfect is:first+plural	# T11 + (iv)(i)ón(se)
SFX ẋ1 er ivón/I2N0 aver	ds:indicative+imperfect is:first+plural	# T11 + (iv)(i)ón(se)
SFX ẋ1 er ivonse/Ī2 aver	ds:indicative+imperfect is:first+plural	# T11 + (iv)(i)ón(se)
SFX ẋ1 er ivion/Ī2 aver	ds:indicative+imperfect is:first+plural	# T11 + (iv)(i)ón(se)
SFX ẋ1 er ivión/I2N0 aver	ds:indicative+imperfect is:first+plural	# T11 + (iv)(i)ón(se)
SFX ẋ1 er ivionse/Ī2 aver	ds:indicative+imperfect is:first+plural	# T11 + (iv)(i)ón(se)
SFX ẋ1 r n/Ī2 aver	ds:indicative+imperfect is:first+plural	# T11 + (iv)én(s[ei])
SFX ẋ1 er én/I2N0 aver	ds:indicative+imperfect is:first+plural	# T11 + (iv)én(s[ei])
SFX ẋ1 r nse/Ī2 aver	ds:indicative+imperfect is:first+plural	# T11 + (iv)én(s[ei])
SFX ẋ1 r nsi/Ī2 aver	ds:indicative+imperfect is:first+plural	# T11 + (iv)én(s[ei])
SFX ẋ1 er iven/Ī2 aver	ds:indicative+imperfect is:first+plural	# T11 + (iv)én(s[ei])
SFX ẋ1 er ivén/I2N0 aver	ds:indicative+imperfect is:first+plural	# T11 + (iv)én(s[ei])
SFX ẋ1 er ivense/Ī2 aver	ds:indicative+imperfect is:first+plural	# T11 + (iv)én(s[ei])
SFX ẋ1 er ivensi/Ī2 aver	ds:indicative+imperfect is:first+plural	# T11 + (iv)én(s[ei])
SFX ẋ1 er ié/Ī4I4 aver	ds:indicative+imperfect is:second+plural	# T11 + (iv)ié
SFX ẋ1 er ivié/Ī4I4 aver	ds:indicative+imperfect is:second+plural	# T11 + (iv)ié
SFX ẋ1 er on aver	ds:subjunctive+imperfect is:first+plural	# T11 + (is)(i)ón(e/se)
SFX ẋ1 er one aver	ds:subjunctive+imperfect is:first+plural	# T11 + (is)(i)ón(e/se)
SFX ẋ1 er onse aver	ds:subjunctive+imperfect is:first+plural	# T11 + (is)(i)ón(e/se)
SFX ẋ1 er ion aver	ds:subjunctive+imperfect is:first+plural	# T11 + (is)(i)ón(e/se)
SFX ẋ1 er ione aver	ds:subjunctive+imperfect is:first+plural	# T11 + (is)(i)ón(e/se)
SFX ẋ1 er ionse aver	ds:subjunctive+imperfect is:first+plural	# T11 + (is)(i)ón(e/se)
SFX ẋ1 er ison aver	ds:subjunctive+imperfect is:first+plural	# T11 + (is)(i)ón(e/se)
SFX ẋ1 er isone aver	ds:subjunctive+imperfect is:first+plural	# T11 + (is)(i)ón(e/se)
SFX ẋ1 er isonse aver	ds:subjunctive+imperfect is:first+plural	# T11 + (is)(i)ón(e/se)
SFX ẋ1 er ision aver	ds:subjunctive+imperfect is:first+plural	# T11 + (is)(i)ón(e/se)
SFX ẋ1 er isione aver	ds:subjunctive+imperfect is:first+plural	# T11 + (is)(i)ón(e/se)
SFX ẋ1 er isionse aver	ds:subjunctive+imperfect is:first+plural	# T11 + (is)(i)ón(e/se)
SFX ẋ1 r n aver	ds:subjunctive+imperfect is:first+plural	# T11 + (is)én(e/se)
SFX ẋ1 r ne aver	ds:subjunctive+imperfect is:first+plural	# T11 + (is)én(e/se)
SFX ẋ1 r nse aver	ds:subjunctive+imperfect is:first+plural	# T11 + (is)én(e/se)
SFX ẋ1 r nsi aver	ds:subjunctive+imperfect is:first+plural	# T11 + (is)én(e/se)
SFX ẋ1 er isen aver	ds:subjunctive+imperfect is:first+plural	# T11 + (is)én(e/se)
SFX ẋ1 er isene aver	ds:subjunctive+imperfect is:first+plural	# T11 + (is)én(e/se)
SFX ẋ1 er isense aver	ds:subjunctive+imperfect is:first+plural	# T11 + (is)én(e/se)
SFX ẋ1 er isensi aver	ds:subjunctive+imperfect is:first+plural	# T11 + (is)én(e/se)
SFX ẋ1 er ié aver	ds:subjunctive+imperfect is:second+plural	# T11 + (is)ié([dg]e)
SFX ẋ1 er iede aver	ds:subjunctive+imperfect is:second+plural	# T11 + (is)ié([dg]e)
SFX ẋ1 er iege aver	ds:subjunctive+imperfect is:second+plural	# T11 + (is)ié([dg]e)
SFX ẋ1 er isié aver	ds:subjunctive+imperfect is:second+plural	# T11 + (is)ié([dg]e)
SFX ẋ1 er isiede aver	ds:subjunctive+imperfect is:second+plural	# T11 + (is)ié([dg]e)
SFX ẋ1 er isiege aver	ds:subjunctive+imperfect is:second+plural	# T11 + (is)ié([dg]e)
SFX ẋ1 er on/Ī2 aver	ds:indicative+present is:first+plural	# T12 + avón
SFX ẋ1 er ón/I2N0 aver	ds:indicative+present is:first+plural	# T12 + avón
SFX ẋ1 r n/Ī2 aver	ds:indicative+present is:first+plural	# T12 + avén
SFX ẋ1 er én/I2N0 aver	ds:indicative+present is:first+plural	# T12 + avén
SFX ẋ1 er on/g‘gā aver	ds:subjunctive+present is:first+plural	# T12 + (i)ón(e)
SFX ẋ1 ver pion/g‘gā aver	ds:subjunctive+present is:first+plural	# T12 + (i)ón(e)
SFX ẋ1 ver bion/g‘gā aver	ds:subjunctive+present is:first+plural	# T12 + (i)ón(e)
SFX ẋ1 aver epion aver	ds:subjunctive+present is:first+plural	# T12 + (i)ón(e)
SFX ẋ1 er one/g‘gā aver	ds:subjunctive+present is:first+plural	# T12 + (i)ón(e)
SFX ẋ1 ver pione/g‘gā aver	ds:subjunctive+present is:first+plural	# T12 + (i)ón(e)
SFX ẋ1 ver bione/g‘gā aver	ds:subjunctive+present is:first+plural	# T12 + (i)ón(e)
SFX ẋ1 aver epione aver	ds:subjunctive+present is:first+plural	# T12 + (i)ón(e)
SFX ẋ1 er ion/g‘gā aver	ds:subjunctive+present is:first+plural	# T12 + (i)ón(e)
SFX ẋ1 er ione/g‘gā aver	ds:subjunctive+present is:first+plural	# T12 + (i)ón(e)
SFX ẋ1 r n/g‘gā aver	ds:subjunctive+present is:first+plural	# T12 + én(e)
SFX ẋ1 ver pien/g‘gā aver	ds:subjunctive+present is:first+plural	# T12 + én(e)
SFX ẋ1 ver bien/g‘gā aver	ds:subjunctive+present is:first+plural	# T12 + én(e)
SFX ẋ1 aver epien aver	ds:subjunctive+present is:first+plural	# T12 + én(e)
SFX ẋ1 r ne/g‘gā aver	ds:subjunctive+present is:first+plural	# T12 + én(e)
SFX ẋ1 ver piene/g‘gā aver	ds:subjunctive+present is:first+plural	# T12 + én(e)
SFX ẋ1 ver biene/g‘gā aver	ds:subjunctive+present is:first+plural	# T12 + én(e)
SFX ẋ1 aver epiene aver	ds:subjunctive+present is:first+plural	# T12 + én(e)
SFX ẋ1 er é/g‘gā aver	ds:subjunctive+present is:second+plural	# T12 + é([dg]e) = T5
SFX ẋ1 ver pié/g‘gā aver	ds:subjunctive+present is:second+plural	# T12 + é([dg]e) = T5
SFX ẋ1 ver bié/g‘gā aver	ds:subjunctive+present is:second+plural	# T12 + é([dg]e) = T5
SFX ẋ1 aver epié aver	ds:subjunctive+present is:second+plural	# T12 + é([dg]e) = T5
SFX ẋ1 r de aver	ds:subjunctive+present is:second+plural	# T12 + é([dg]e)
SFX ẋ1 ver piede aver	ds:subjunctive+present is:second+plural	# T12 + é([dg]e)
SFX ẋ1 ver biede aver	ds:subjunctive+present is:second+plural	# T12 + é([dg]e)
SFX ẋ1 aver epiede aver	ds:subjunctive+present is:second+plural	# T12 + é([dg]e)
SFX ẋ1 r ge aver	ds:subjunctive+present is:second+plural	# T12 + é([dg]e)
SFX ẋ1 ver piege aver	ds:subjunctive+present is:second+plural	# T12 + é([dg]e)
SFX ẋ1 ver biege aver	ds:subjunctive+present is:second+plural	# T12 + é([dg]e)
SFX ẋ1 aver epiege aver	ds:subjunctive+present is:second+plural	# T12 + é([dg]e)
SFX ẋ1 er é/Đ0D0ĐlDl aver	ds:imperative+present is:second+plural	# T12 + é
SFX ẋ1 0 0/Ᵽ0ⱣlⱣƚR0RlRƚN0 r	ds:infinitive+simple	# T1 + r
SFX ẋ1 0 e r	ds:infinitive+simple	# T1 + r(e)
SFX ẋ1 er é/P0PlPƚN0 aver	ds:infinitive+simple	# T1
SFX ẋ1 er arò/Ī1I1g‘gā aver	ds:indicative+future is:first+singular	# T4 + rò
SFX ẋ1 er arà/Ī1I1g‘gā aver	ds:indicative+future is:first+singular	# T4 + rà
SFX ẋ1 er aremo/Ī2g‘gā aver	ds:indicative+future is:first+plural	# T4 + r[éí]mo
SFX ẋ1 er arimo/Ī2g‘gā aver	ds:indicative+future is:first+plural	# T4 + r[éí]mo
SFX ẋ1 er arà/Ī3I3g‘gā aver	ds:indicative+future is:second+singular	# T4 + rà
SFX ẋ1 er aré/Ī4I4g‘gā aver	ds:indicative+future is:second+plural	# T4 + ré
SFX ẋ1 er arí/Ī4I4g‘gā aver	ds:indicative+future is:second+plural	# T4 + rí
SFX ẋ1 er arà/g‘gā aver	ds:indicative+future is:third	# T4 + rà
SFX ẋ1 er arè/Ī1I1g‘gā aver	ds:indicative+future is:first+singular	# T4 + rè
SFX ẋ1 er aría/g‘gā aver	ds:conditional+present is:first+singular	# T4 + ría
SFX ẋ1 er aríe/g‘gā aver	ds:conditional+present is:first+singular	# T4 + ríe
SFX ẋ1 er arésimo/g‘gā aver	ds:conditional+present is:first+plural	# T4 + résimo
SFX ẋ1 er aría/g‘gā aver	ds:conditional+present is:second+singular	# T4 + ría
SFX ẋ1 er aresi/g‘gā aver	ds:conditional+present is:second+plural	# T4 + rési
SFX ẋ1 er aría/g‘gā aver	ds:conditional+present is:third	# T4 + ría
SFX ẋ1 er arave/Ī1g‘gā aver	ds:conditional+present is:first+singular	# T4 + rà(v)e
SFX ẋ1 er arave/Ī2g‘gā aver	ds:conditional+present is:first+plural	# T4 + rà(v)e
SFX ẋ1 er arave/Ī3g‘gā aver	ds:conditional+present is:second+singular	# T4 + rà(v)e
SFX ẋ1 er arave/Ī4g‘gā aver	ds:conditional+present is:second+plural	# T4 + rà(v)e
SFX ẋ1 er arave/g‘gā aver	ds:conditional+present is:third	# T4 + rà(v)e
SFX ẋ1 er aràe/g‘gā aver	ds:conditional+present is:third	# T4 + rà(v)e
SFX ẋ1 aver ò/Ī1I1g‘gā aver	ds:indicative+present is:first+singular	# T8 + (g)ò
SFX ẋ1 aver à/Ī1I1g‘gā aver	ds:indicative+present is:first+singular	# T8 + (g)à
SFX ẋ1 aver à/Ī3g‘gā aver	ds:indicative+present is:second+singular	# T8 + (g)à
SFX ẋ1 aver è/Ī3 aver	ds:indicative+present is:second+singular	# T8 + è
SFX ẋ1 ver pia/g‘gā aver	ds:subjunctive+present is:first+singular	# T8 + a
SFX ẋ1 ver bia/g‘gā aver	ds:subjunctive+present is:first+singular	# T8 + a
SFX ẋ1 aver èpia aver	ds:subjunctive+present is:first+singular	# T8 + a
SFX ẋ1 aver è/Ī1I1 aver	ds:indicative+present is:first+singular	# T8 + è
SFX ẋ1 aver à/Ī3I3 aver	ds:indicative+present is:second+singular	# T8 + (g)à, 2s=3
SFX ẋ1 aver à aver	ds:indicative+present is:third	# T8 + (g)à
SFX ẋ1 ver pie/g‘gā aver	ds:subjunctive+present is:first+singular	# T8 + e
SFX ẋ1 ver bie/g‘gā aver	ds:subjunctive+present is:first+singular	# T8 + e
SFX ẋ1 aver èpie aver	ds:subjunctive+present is:first+singular	# T8 + e
SFX ẋ1 r 0 aver	ds:subjunctive+present is:second+singular	# T8 + e, 2s=3
SFX ẋ1 ver pie/g‘gā aver	ds:subjunctive+present is:second+singular	# T8 + e, 2s=3
SFX ẋ1 ver bie/g‘gā aver	ds:subjunctive+present is:second+singular	# T8 + e, 2s=3
SFX ẋ1 aver èpie aver	ds:subjunctive+present is:second+singular	# T8 + e, 2s=3
SFX ẋ1 ver pia/g‘gā aver	ds:subjunctive+present is:third	# T8 + a
SFX ẋ1 ver bia/g‘gā aver	ds:subjunctive+present is:third	# T8 + a
SFX ẋ1 aver èpia aver	ds:subjunctive+present is:third	# T8 + a
SFX ẋ1 aver à/Ī5I5ī5i5Đ0ĐlĐƚD0DlDƚg‘gā aver	ds:imperative+present is:second+singular	# T9

# vèrbi -ér inregolari: (re-?)aver, (re-?)g(av)er, ʼ(v)er
SFX ẍ1 Y 52
SFX ẍ1 er éva/I1N0 er	ds:indicative+imperfect is:first+singular	# T2 + (v)a
SFX ẍ1 er évo/I1N0 er	ds:indicative+imperfect is:first+singular	# T2 + (v)o
SFX ẍ1 er évi/I3N0 er	ds:indicative+imperfect is:second+singular	# T2 + (v)i
SFX ẍ1 er évi/I4N0 er	ds:indicative+imperfect is:second+plural	# T2 + (v)i
SFX ẍ1 er éndo/P0N0 er	ds:gerund+simple	# T2 + ndo = T7 + ndo
SFX ẍ1 er énto/P0N0 er	ds:gerund+simple	# T2 + nto = T7 + nto
SFX ẍ1 0 émo/I2N0 er	ds:indicative+future is:first+plural	# T4 + r[éí]mo
SFX ẍ1 0 ímo/I2N0 er	ds:indicative+future is:first+plural	# T4 + r[éí]mo
SFX ẍ1 0 àve/I1N0 er	ds:conditional+present is:first+singular	# T4 + rà(v)e
SFX ẍ1 0 àve/I2N0 er	ds:conditional+present is:first+plural	# T4 + rà(v)e
SFX ẍ1 0 àve/I3N0 er	ds:conditional+present is:second+singular	# T4 + rà(v)e
SFX ẍ1 0 àve/I4N0 er	ds:conditional+present is:second+plural	# T4 + rà(v)e
SFX ẍ1 er émo/I2N0 er	ds:indicative+present is:first+plural	# T5 + (g)avémo
SFX ẍ1 er ímo/I2N0 er	ds:indicative+present is:first+plural	# T5 + avímo
SFX ẍ1 r va/Ī5N0 er	ds:indicative+imperfect is:third	# T2 + (v)a
SFX ẍ1 er éva/I5N0 er	ds:indicative+imperfect is:third	# T2 + (v)a
SFX ẍ1 er éa/Ī5I5N0 er	ds:indicative+imperfect is:third	# T2 + (v)a
SFX ẍ1 r ndo/ⱣlN0 er	ds:gerund+simple	# T2 + ndo = T7 + ndo
SFX ẍ1 er éndo/PlPƚN0 er	ds:gerund+simple	# T2 + ndo = T7 + ndo
SFX ẍ1 r nto/ⱣlN0 er	ds:gerund+simple	# T2 + nto = T7 + nto
SFX ẍ1 er énto/PlN0 er	ds:gerund+simple	# T2 + nto = T7 + nto
SFX ẍ1 er ènto/ⱣlPlN0 er	ds:gerund+simple	# T2 + nto = T7 + nto
SFX ẍ1 0 à/Ī5I5ī5i5N0 er	ds:indicative+future is:third	# T4 + rà
SFX ẍ1 0 ave/Ī6N0 er	ds:conditional+present is:third	# T4 + rà(v)e
SFX ẍ1 0 àve/I6N0 er	ds:conditional+present is:third	# T4 + rà(v)e
SFX ẍ1 er é/ĐlDlN0 er	ds:imperative+present is:second+plural	# T5
SFX ẍ1 er í/ĐlDlN0 er	ds:imperative+present is:second+plural	# T5
SFX ẍ1 r ndo/ⱣƚN0 er	ds:gerund+simple	# T2 + ndo = T7 + ndo
SFX ẍ1 r nto/ⱣƚN0 er	ds:gerund+simple	# T2 + nto = T7 + nto
SFX ẍ1 er énto/PƚN0 er	ds:gerund+simple	# T2 + nto = T7 + nto
SFX ẍ1 er ènto/ⱣƚPƚN0 er	ds:gerund+simple	# T2 + nto = T7 + nto
SFX ẍ1 0 ave/ī6N0 er	ds:conditional+present is:third	# T4 + rà(v)e
SFX ẍ1 0 àve/i6N0 er	ds:conditional+present is:third	# T4 + rà(v)e
SFX ẍ1 er é/ĐƚDƚN0 er	ds:imperative+present is:second+plural	# T5
SFX ẍ1 er í/ĐƚDƚN0 er	ds:imperative+present is:second+plural	# T5
SFX ẍ1 er éve/I1N0 er	ds:indicative+imperfect is:first+singular	# T2 + (v)e
SFX ẍ1 er éva/I3N0 er	ds:indicative+imperfect is:second+singular	# T2 + (v)a, 2s=3
SFX ẍ1 0 ón/I2N0 er	ds:indicative+future is:first+plural	# T4 + ron
SFX ẍ1 0 én/I2N0 er	ds:indicative+future is:first+plural	# T4 + rén
SFX ẍ1 er arémo/I2N0 er	ds:indicative+future is:first+plural	# T4 + r[éí]mo
SFX ẍ1 er arímo/I2N0 er	ds:indicative+future is:first+plural	# T4 + r[éí]mo
SFX ẍ1 er arà/Ī5I5ī5i5N0 er	ds:indicative+future is:third	# T4 + rà
SFX ẍ1 er aràve/I1N0 er	ds:conditional+present is:first+singular	# T4 + rà(v)e
SFX ẍ1 er aràve/I2N0 er	ds:conditional+present is:first+plural	# T4 + rà(v)e
SFX ẍ1 er aràve/I3N0 er	ds:conditional+present is:second+singular	# T4 + rà(v)e
SFX ẍ1 er aràve/I4N0 er	ds:conditional+present is:second+plural	# T4 + rà(v)e
SFX ẍ1 er aràe/Ī1I1N0 er	ds:conditional+present is:first+singular	# T4 + rà(v)e
SFX ẍ1 er aràe/Ī2I2N0 er	ds:conditional+present is:first+plural	# T4 + rà(v)e
SFX ẍ1 er aràe/Ī3I3N0 er	ds:conditional+present is:second+singular	# T4 + rà(v)e
SFX ẍ1 er aràe/Ī4I4N0 er	ds:conditional+present is:second+plural	# T4 + rà(v)e
SFX ẍ1 er arave/Ī6ī6N0 er	ds:conditional+present is:third	# T4 + rà(v)e
SFX ẍ1 er aràve/I6i6N0 er	ds:conditional+present is:third	# T4 + rà(v)e

# TODO
#ind prex (g)ò/(g)à/è	((g)av)emo/(g)avimo/(av)on/(av)en/von/ven	(g)à/è	((g)av)é/(g)aví/vé/ví	(g)à
#ind inp	+'véa/'éa/g(av)éa
#ind fut	g(av)arà/averò/à/è	averon	.	.	.	.
#kon prex	(g)a[pb]ia/a[pb]ie	a[pb]ion	a[pb]i	a[pb]ié	a[pb]ie/a
#kon prex	(g)èpia/èpie			epion		èpi		epié		èpie/a
#kon inp	vese	.	vesi	vesi	vese
#kond		vería/e	.	vería	.	vería
#kom		-	-	(g)à	.	-
#xer		(a)vendo/abiando


# vèrbi -àr inregolari ((dex)dar, ((dex)?asue|des|kon(tra)?|[lƚ]iku[ei]|putre|(ra)?re|sastu|sat[iu]s|sodis|sora-?|stra|stupe|tore|tume)far, (kon(tra)?|mal|move|o|re|so(ra|to))star)
# themeT1 + r/a3a4a5Ᵽ0ⱣlⱣƚ
# themeT8 + o/a3a4a5Ᵽ0ⱣlⱣƚFSĪ1
# themeT8 + oe/a3a4a5Ᵽ0ⱣlⱣƚFSĪ1
# themeT6 + do/M0Y0
# themeT6 + da/F0Y0
#SFX a3 Y 269
#SFX a3 0 àne/I1 ar	is:interrogative
#SFX a3 0 àtu/I3 ar	is:interrogative
#SFX a3 0 ave/Đ0 ar	ds:conditional+present
#SFX a3 0 e ar
#SFX a3 0 emo/Ᵽ0Ī1 ar	ds:indicative+future
#SFX a3 0 en/Ī1 ar
#SFX a3 0 ene/I1 ar	ds:indicative+future is:interrogative
#SFX a3 0 ense ar
#SFX a3 0 ensi ar
#SFX a3 0 esi/Ī4 ar	ds:conditional+present
#SFX a3 0 esiu/I4 ar	ds:conditional+present is:interrogative
#SFX a3 0 ion/Ᵽ0Ī1 [^cijɉñ]ar
#SFX a3 0 ione/I1 [^cijɉñ]ar	is:interrogative
#SFX a3 0 ionme/D0 [^cijɉñ]ar
#SFX a3 0 isen/Ī1 ar
#SFX a3 0 isene/I1 ar	is:interrogative
#SFX a3 0 isense ar
#SFX a3 0 isensi ar
#SFX a3 0 ision/Ī1 ar
#SFX a3 0 isione/I1 ar	is:interrogative
#SFX a3 0 isionse ar
#SFX a3 0 isié/Ī4 ar	ds:conditional+present
#SFX a3 0 isiéu/I4 ar	ds:conditional+present is:interrogative
#SFX a3 0 ison/Ī1 ar
#SFX a3 0 isone/I1 ar	is:interrogative
#SFX a3 0 isonse ar
#SFX a3 0 ié/Ī4 ar	ds:conditional+present
#SFX a3 0 iéu/I4 ar	ds:conditional+present is:interrogative
#SFX a3 0 iónmene/D0 [^cijɉñ]ar
#SFX a3 0 me/D0 ar
#SFX a3 0 on/Ᵽ0Ī1 ar
#SFX a3 0 one/I1 ar	is:interrogative
#SFX a3 0 onme/D0 ar
#SFX a3 0 à/Đ0Ī1Ī3 ar
#SFX a3 0 àe/Đ0 ar	ds:conditional+present
#SFX a3 0 è/Ī1 ar
#SFX a3 0 ène/I1 ar	is:interrogative
#SFX a3 0 é/Ī4 ar
#SFX a3 0 émoe/I1 ar
#SFX a3 0 ésimo/Ī1 ar
#SFX a3 0 ésimoe/I1 ar
#SFX a3 0 ésitu/I3 ar	is:interrogative
#SFX a3 0 éu/I4 ar
#SFX a3 0 ía/Ī1Ī3 ar
#SFX a3 0 èe/Đ0Ī1Ī3 ar
#SFX a3 0 íane/I1 ar	is:interrogative
#SFX a3 0 íatu/I3 ar	is:interrogative
#SFX a3 0 íe/Đ0Ī1 ar
#SFX a3 0 íene/I1 ar	is:interrogative
#SFX a3 0 ò/Ī1 ar
#SFX a3 0 òe/I1 ar
#SFX a3 0 ónmene/D0 ar
#SFX a3 ar ede/Ī4 ar
#SFX a3 ar ege/Ī4 ar
#SFX a3 ar emo/Ᵽ0Ī1 ar
#SFX a3 ar en/Ī1 ar
#SFX a3 ar endo/Ᵽ0 ar	ds:gerund+simple
#SFX a3 ar ene/I1 ar	ds:indicative+future is:interrogative
#SFX a3 ar ense ar	ds:indicative+imperfect ds:subjunctive+imperfect
#SFX a3 ar ensi ar	ds:indicative+imperfect ds:subjunctive+imperfect
#SFX a3 ar ente/M0FSṖd ar	ds:participle+active
#SFX a3 ar ènte/M0FS ar	ds:participle+active
#SFX a3 ar eràne/I1 ar	is:interrogative
#SFX a3 ar eràtu/I3 ar	is:interrogative
#SFX a3 ar erave/Đ0 ar	ds:conditional+present
#SFX a3 ar eremo/Ᵽ0Ī1 ar
#SFX a3 ar eren/Ī1 ar
#SFX a3 ar erene/I1 ar	is:interrogative
#SFX a3 ar erense ar
#SFX a3 ar erensi ar
#SFX a3 ar eresi/Ī4 ar
#SFX a3 ar eresiu/I4 ar
#SFX a3 ar erion/Ī1 ar
#SFX a3 ar erione/I1 ar
#SFX a3 ar erionse ar
#SFX a3 ar erisen/Ī1 ar
#SFX a3 ar erisene/I1 ar	is:interrogative
#SFX a3 ar erisense ar
#SFX a3 ar erisensi ar
#SFX a3 ar erisi/Ī4 ar
#SFX a3 ar erision/Ī1 ar
#SFX a3 ar erisione/I1 ar	is:interrogative
#SFX a3 ar erisionse ar
#SFX a3 ar erisiu/I4 ar
#SFX a3 ar erisié/Ī4 ar
#SFX a3 ar erisiéu/I4 ar
#SFX a3 ar erison/Ī1 ar
#SFX a3 ar erisone/I1 ar	is:interrogative
#SFX a3 ar erisonse ar
#SFX a3 ar erié/Ī4 ar
#SFX a3 ar eriéu/I4 ar
#SFX a3 ar eron/Ī1 ar
#SFX a3 ar erone/I1 ar	is:interrogative
#SFX a3 ar eronse ar
#SFX a3 ar erà/Đ0Ī1Ī3 ar
#SFX a3 ar eràe/Đ0 ar	ds:conditional+present
#SFX a3 ar erà(v)ene/I1 ar	is:interrogative
#SFX a3 ar erè/Ī1 ar
#SFX a3 ar erène/I1 ar	is:interrogative
#SFX a3 ar eré/Ī4 ar
#SFX a3 ar erémoe/I1 ar
#SFX a3 ar erémome/D0 ar
#SFX a3 ar erémomene/D0 ar
#SFX a3 ar erésimo/Ī1 ar
#SFX a3 ar erésimoe/I1 ar
#SFX a3 ar erésitu/I3 ar	is:interrogative
#SFX a3 ar eréu/I4 ar
#SFX a3 ar ería/Ī1Ī3 ar
#SFX a3 ar erèe/Đ0Ī1Ī3 ar
#SFX a3 ar eríane/I1 ar	is:interrogative
#SFX a3 ar eríatu/I3 ar	is:interrogative
#SFX a3 ar eríe/Đ0Ī1Ī3 ar
#SFX a3 ar eríene/I1 ar	is:interrogative
#SFX a3 ar erísitu/I3 ar	is:interrogative
#SFX a3 ar erò/Ī1 ar
#SFX a3 ar eròe/I1 ar
#SFX a3 ar ese/M0FS ar
#SFX a3 ar esto/A1FS ar
#SFX a3 ar eva/Đ0Ī1Ī4 ar
#SFX a3 ar eve/Ī1 ar
#SFX a3 ar evi/Ī1Ī3Ī4 ar
#SFX a3 ar evo/Ī1 ar
#SFX a3 ar èva/Đ0Ī1Ī4 ar
#SFX a3 ar ève/Ī1 ar
#SFX a3 ar èvi/Ī1Ī3Ī4 ar
#SFX a3 ar èvo/Ī1 ar
#SFX a3 ar iede/Ī4 ar
#SFX a3 ar iege/Ī4 ar
#SFX a3 ar ion/Ᵽ0Ī1 [^cijɉñ]ar
#SFX a3 ar ione/I1 [^cijɉñ]ar	is:interrogative
#SFX a3 ar ionme/D0 [^cijɉñ]ar
#SFX a3 ar isen/Ī1 ar
#SFX a3 ar isene/I1 ar	is:interrogative
#SFX a3 ar isense ar
#SFX a3 ar isensi ar
#SFX a3 ar isiede/Ī4 ar
#SFX a3 ar isiege/Ī4 ar
#SFX a3 ar ision/Ī1 ar
#SFX a3 ar isione/I1 ar	is:interrogative
#SFX a3 ar isionse ar
#SFX a3 ar isié/Ī4 ar
#SFX a3 ar ison/Ī1 ar
#SFX a3 ar isone/I1 ar	is:interrogative
#SFX a3 ar isonse ar
#SFX a3 ar iven/Ī1 ar
#SFX a3 ar ivene/I1 ar	is:interrogative
#SFX a3 ar ivense ar
#SFX a3 ar ivensi ar
#SFX a3 ar ivion/Ī1 ar
#SFX a3 ar ivione/I1 ar	is:interrogative
#SFX a3 ar ivionse ar
#SFX a3 ar ivié/Ī4 ar
#SFX a3 ar iviéu/I4 ar
#SFX a3 ar ivon/Ī1 ar
#SFX a3 ar ivone/I1 ar	is:interrogative
#SFX a3 ar ivonse ar
#SFX a3 ar ié/Ī4 ar
#SFX a3 ar iéu/I4 ar
#SFX a3 ar iónmene/D0 [^cijɉñ]ar
#SFX a3 ar on/Ᵽ0Ī1 ar
#SFX a3 ar one/I1 ar	is:interrogative
#SFX a3 ar onme/D0 ar
#SFX a3 ar à/Ᵽ0 ar
#SFX a3 ar àa/F0Đ0Ī1Ī4 ar
#SFX a3 ar àau/I4 ar
#SFX a3 ar àe/Ī1 ar
#SFX a3 ar ài/Ī1Ī3Ī4 ar
#SFX a3 ar àimo/Ī1 ar
#SFX a3 ar àimoe/I1 ar
#SFX a3 ar àmene/D0 ar
#SFX a3 ar àndome/D0 ar
#SFX a3 ar àndomene/D0 ar
#SFX a3 ar àntome/D0 ar
#SFX a3 ar àntomene/D0 ar
#SFX a3 ar ào/Ī1M0 ar
#SFX a3 ar àrmene/D0 ar
#SFX a3 ar àsimo ar
#SFX a3 ar àsitu/I3 ar	is:interrogative
#SFX a3 ar àvane/I1 ar	is:interrogative
#SFX a3 ar àvau/I4 ar
#SFX a3 ar àvene/I1 ar	is:interrogative
#SFX a3 ar àvimo/Ī1 ar
#SFX a3 ar àvimoe/I1 ar
#SFX a3 ar àvitu/I3 ar	is:interrogative
#SFX a3 ar àvone/I1 ar	is:interrogative
#SFX a3 ar è/Đ0Ī4 ar
#SFX a3 ar ème/D0 ar
#SFX a3 ar èmene/D0 ar
#SFX a3 ar èu/I4 ar
#SFX a3 ar é/Đ0Ī4 ar
#SFX a3 ar éa/Đ0Ī1Ī4 ar
#SFX a3 ar éane/I1 ar	is:interrogative
#SFX a3 ar éau/I4 ar
#SFX a3 ar ée/Ī1 ar
#SFX a3 ar éene/I1 ar	is:interrogative
#SFX a3 ar éi/Ī1Ī3Ī4 ar
#SFX a3 ar éimo/Ī1 ar
#SFX a3 ar éimoe/I1 ar
#SFX a3 ar éitu/I3 ar	is:interrogative
#SFX a3 ar émoe/I1 ar
#SFX a3 ar émome/D0 ar
#SFX a3 ar émomene/D0 ar
#SFX a3 ar éndome/D0 ar
#SFX a3 ar éndomene/D0 ar
#SFX a3 ar éntome/D0 ar
#SFX a3 ar éntomene/D0 ar
#SFX a3 ar éo/Ī1 ar
#SFX a3 ar éone/I1 ar	is:interrogative
#SFX a3 ar ésimo ar
#SFX a3 ar éu/I4 ar
#SFX a3 ar évane/I1 ar	is:interrogative
#SFX a3 ar évau/I4 ar
#SFX a3 ar évene/I1 ar	is:interrogative
#SFX a3 ar évimo/Ī1 ar
#SFX a3 ar évimoe/I1 ar
#SFX a3 ar évitu/I3 ar	is:interrogative
#SFX a3 ar évone/I1 ar	is:interrogative
#SFX a3 ar ò ar
#SFX a3 ar ónmene/D0 ar
#SFX a3 e me/D0 oe
#SFX a3 e mene/D0 oe
#SFX a3 e ne/I1M0 oe	is:interrogative
#SFX a3 e nte/M0FSṖd oe
#SFX a3 e nto oe
#SFX a3 e te/M0 oe
#SFX a3 e u/I4 oe
#SFX a3 o a/Ᵽ0Đ0 o
#SFX a3 o e/Ᵽ0Đ0Ī1 o
#SFX a3 o i/Ᵽ0Đ0Ī3 o
#SFX a3 oe ae/M0 oe
#SFX a3 oe ame/D0 oe
#SFX a3 oe amene/D0 oe
#SFX a3 oe ane/I1 oe	is:interrogative
#SFX a3 oe ee/M0 oe
#SFX a3 oe eme/D0 oe
#SFX a3 oe emene/D0 oe
#SFX a3 oe ene/I1 oe	ds:indicative+future is:interrogative
#SFX a3 oe gae/M0 oe
#SFX a3 oe game/D0 oe
#SFX a3 oe gamene/D0 oe
#SFX a3 oe gane/I1 oe	is:interrogative
#SFX a3 oe gime/D0 oe
#SFX a3 oe gimene/D0 oe
#SFX a3 oe gine/I1 oe	is:interrogative
#SFX a3 oe gitu/I3 oe	is:interrogative
#SFX a3 oe gone/I1 oe	is:interrogative
#SFX a3 oe ime/D0 oe
#SFX a3 oe imene/D0 oe
#SFX a3 oe ine/I1 oe	is:interrogative
#SFX a3 oe itu/I3 oe	is:interrogative
#SFX a3 r do/A1 ar
#SFX a3 r gando/Ᵽ0FS ar
#SFX a3 r gàndome/D0 ar
#SFX a3 r gàndomene/D0 ar
#SFX a3 r gàntome/D0 ar
#SFX a3 r gàntomene/D0 ar
#SFX a3 r me/D0 ar
#SFX a3 r ndo/Ᵽ0 ar
#SFX a3 r nte/M0FS ar
#SFX a3 r nto/Ᵽ0FS ar
#SFX a3 r se/M0 ar
#SFX a3 r sto/A1FS ar
#SFX a3 r va/Đ0Ī1Ī4 ar
#SFX a3 r ve/Ī1 ar
#SFX a3 r vi/Ī1Ī3Ī4 ar
#SFX a3 r vo/Ī1 ar
#SFX a3 ào aga/Ᵽ0Đ0 ào
#SFX a3 ào agi/Ᵽ0Đ0Ī3 ào
#SFX a3 ào ago/Ᵽ0Ī1 ào

# vèrbi -àr inregolari ((dex)dar, ((dex)?asue|des|kon(tra)?|[lƚ]iku[ei]|putre|(ra)?re|sastu|sat[iu]s|sodis|sora-?|stra|stupe|tore|tume)far, (kon(tra)?|mal|move|o|re|so(ra|to))star)
# themeT1 + r/a3a4a5Ᵽ0ⱣlⱣƚ
# themeT8 + o/a3a4a5Ᵽ0ⱣlⱣƚFSĪ1
# themeT8 + oe/a3a4a5Ᵽ0ⱣlⱣƚFSĪ1
# themeT6 + do/M0Y0
# themeT6 + da/F0Y0
#SFX a4 Y 104
#SFX a4 ào age-lo/A1 ào
#SFX a4 0 àlo/A1 ar
#SFX a4 0 à-lo/A1 ar
#SFX a4 0 àe-lo/A1 ar
#SFX a4 0 àvelo/A1 ar
#SFX a4 0 emo/ⱣlN0 ar	ds:indicative+future
#SFX a4 0 íelo/A1 ar
#SFX a4 0 íe-lo/A1 ar
#SFX a4 0 íselo/Ī6 ar
#SFX a4 0 on/ⱣlN0 ar
#SFX a4 0 onme/DlN0 ar
#SFX a4 0 ónmelo/Dl ar
#SFX a4 0 ave-lo/A1 ar
#SFX a4 0 ion/ⱣlN0 [^cijɉñ]ar
#SFX a4 0 ionme/DlN0 [^cijɉñ]ar
#SFX a4 0 iónmelo/Dl [^cijɉñ]ar
#SFX a4 0 lo/Dl ar
#SFX a4 ar élo/A1 ar
#SFX a4 ar ent ar
#SFX a4 ar eràlo/A1 ar
#SFX a4 ar erave-lo/A1 ar
#SFX a4 ar erà-lo/A1 ar
#SFX a4 ar eràe-lo/A1 ar
#SFX a4 ar eràelo/A1 ar
#SFX a4 ar erà(v)elo/A1 ar
#SFX a4 ar erémolo/Dl ar
#SFX a4 ar erémomelo/Dl ar
#SFX a4 ar eríe-lo/A1 ar
#SFX a4 ar eríelo/A1 ar
#SFX a4 ar eríselo/Ī6 ar
#SFX a4 ar es ar
#SFX a4 ar est ar
#SFX a4 ar eve-lo/A1 ar
#SFX a4 ar ionme/DlN0 [^cijɉñ]ar
#SFX a4 ar iónmelo/Dl [^cijɉñ]ar
#SFX a4 ar onme/DlN0 ar
#SFX a4 ar à/ⱣlN0 ar
#SFX a4 ar àmelo/Dl ar
#SFX a4 ar àndolo/Dl ar
#SFX a4 ar àndomelo/Dl ar
#SFX a4 ar àntolo/Dl ar
#SFX a4 ar àntomelo/Dl ar
#SFX a4 ar àrmelo/Dl ar
#SFX a4 ar àvelo/A1 ar
#SFX a4 ar è-lo/A1 ar
#SFX a4 ar èlo/A1 ar
#SFX a4 ar èlo/Dl ar
#SFX a4 ar èmelo/Dl ar
#SFX a4 ar é-lo/A1 ar
#SFX a4 ar ée-lo/A1 ar
#SFX a4 ar éelo/A1 ar
#SFX a4 ar emo/ⱣlN0 ar
#SFX a4 ar émolo/Dl ar
#SFX a4 ar émomelo/Dl ar
#SFX a4 ar endo/ⱣlN0 ar	ds:gerund+simple
#SFX a4 ar éndolo/Dl ar
#SFX a4 ar éndomelo/Dl ar
#SFX a4 ar ento/Ᵽ0ⱣlFS ar	ds:gerund+simple
#SFX a4 ar ènto/Ᵽ0ⱣlFS ar	ds:gerund+simple
#SFX a4 ar éntolo/Dl ar
#SFX a4 ar éntomelo/Dl ar
#SFX a4 ar eremo/ⱣlN0 ar
#SFX a4 ar évelo/A1 ar
#SFX a4 ar on/ⱣlN0 ar
#SFX a4 ar ónmelo/Dl ar
#SFX a4 ar ion/ⱣlN0 [^cijɉñ]ar
#SFX a4 e lo/Dl oe
#SFX a4 e melo/Dl oe
#SFX a4 e nt oe
#SFX a4 o a/ⱣlN0 o
#SFX a4 o e/ⱣlN0 o
#SFX a4 o i/ⱣlN0 o
#SFX a4 o lo/A1 ào
#SFX a4 o -lo/A1 ào
#SFX a4 o elo/A1 o
#SFX a4 o e-lo/A1 o
#SFX a4 o gelo/A1 ào
#SFX a4 oe alo/Dl oe
#SFX a4 oe amelo/Dl oe
#SFX a4 oe elo/Dl oe
#SFX a4 oe emelo/Dl oe
#SFX a4 oe galo/Dl oe
#SFX a4 oe gamelo/Dl oe
#SFX a4 oe gilo/Dl oe
#SFX a4 oe gimelo/Dl oe
#SFX a4 oe ilo/Dl oe
#SFX a4 oe imelo/Dl oe
#SFX a4 r gando/ⱣlFSN0 ar
#SFX a4 r gàndolo/Dl ar
#SFX a4 r gàndomelo/Dl ar
#SFX a4 r gàntolo/Dl ar
#SFX a4 r gàntomelo/Dl ar
#SFX a4 r lo/Dl ar
#SFX a4 r ndo/ⱣlN0 ar
#SFX a4 r nto/ⱣlFSN0 ar
#SFX a4 r t ar
#SFX a4 r ve-lo/A1 ar
#SFX a4 r nt ar
#SFX a4 r s ar
#SFX a4 r st ar
#SFX a4 ào ak ào
#SFX a4 ào aga/ⱣlN0 ào
#SFX a4 ào agi/ⱣlN0 ào
#SFX a4 ào ago/ⱣlN0 ào

# vèrbi -àr inregolari ((dex)dar, ((dex)?asue|des|kon(tra)?|[lƚ]iku[ei]|putre|(ra)?re|sastu|sat[iu]s|sodis|sora-?|stra|stupe|tore|tume)far, (kon(tra)?|mal|move|o|re|so(ra|to))star)
# themeT1 + r/a3a4a5Ᵽ0ⱣlⱣƚ
# themeT8 + o/a3a4a5Ᵽ0ⱣlⱣƚFSĪ1
# themeT8 + oe/a3a4a5Ᵽ0ⱣlⱣƚFSĪ1
# themeT6 + do/M0Y0
# themeT6 + da/F0Y0
#SFX a5 Y 90
#SFX a5 ào age-ƚo/A1 ào
#SFX a5 0 àƚo/A1 ar
#SFX a5 0 à-ƚo/A1 ar
#SFX a5 0 àe-ƚo/A1 ar
#SFX a5 0 àveƚo/A1 ar
#SFX a5 0 emo/ⱣƚN0 ar	ds:indicative+future
#SFX a5 0 íeƚo/A1 ar
#SFX a5 0 íe-ƚo/A1 ar
#SFX a5 0 íseƚo/ī6 ar
#SFX a5 0 on/ⱣƚN0 ar
#SFX a5 0 ónmeƚo/Dƚ ar
#SFX a5 0 ave-ƚo/A1 ar
#SFX a5 0 ion/ⱣƚN0 [^cijɉñ]ar
#SFX a5 0 iónmeƚo/Dƚ [^cijɉñ]ar
#SFX a5 ar à/ⱣƚN0 ar
#SFX a5 ar àmeƚo/Dƚ ar
#SFX a5 ar àndoƚo/Dƚ ar
#SFX a5 ar àndomeƚo/Dƚ ar
#SFX a5 ar àntoƚo/Dƚ ar
#SFX a5 ar àntomeƚo/Dƚ ar
#SFX a5 ar àrmeƚo/Dƚ ar
#SFX a5 ar àveƚo/A1 ar
#SFX a5 ar èƚo/A1 ar
#SFX a5 ar èƚo/Dƚ ar
#SFX a5 ar è-ƚo/A1 ar
#SFX a5 ar èmeƚo/Dƚ ar
#SFX a5 ar éƚo/A1 ar
#SFX a5 ar é-ƚo/A1 ar
#SFX a5 ar éeƚo/A1 ar
#SFX a5 ar ée-ƚo/A1 ar
#SFX a5 ar emo/ⱣƚN0 ar
#SFX a5 ar émoƚo/Dƚ ar
#SFX a5 ar émomeƚo/Dƚ ar
#SFX a5 ar endo/ⱣƚN0 ar	ds:gerund+simple
#SFX a5 ar éndoƚo/Dƚ ar
#SFX a5 ar éndomeƚo/Dƚ ar
#SFX a5 ar ento/Ᵽ0ⱣƚFS ar	ds:gerund+simple
#SFX a5 ar ènto/Ᵽ0ⱣƚFS ar	ds:gerund+simple
#SFX a5 ar éntoƚo/Dƚ ar
#SFX a5 ar éntomeƚo/Dƚ ar
#SFX a5 ar éveƚo/A1 ar
#SFX a5 ar ónmeƚo/Dƚ ar
#SFX a5 ar eràƚo/A1 ar
#SFX a5 ar erà-ƚo/A1 ar
#SFX a5 ar eràeƚo/A1 ar
#SFX a5 ar eràe-ƚo/A1 ar
#SFX a5 ar erà(v)eƚo/A1 ar
#SFX a5 ar eremo/ⱣƚN0 ar
#SFX a5 ar erémoƚo/Dƚ ar
#SFX a5 ar erémomeƚo/Dƚ ar
#SFX a5 ar eríeƚo/A1 ar
#SFX a5 ar eríe-ƚo/A1 ar
#SFX a5 ar eríseƚo/ī6 ar
#SFX a5 ar erave-ƚo/A1 ar
#SFX a5 ar eve-ƚo/A1 ar
#SFX a5 ar ion/ⱣƚN0 [^cijɉñ]ar
#SFX a5 ar iónmeƚo/Dƚ [^cijɉñ]ar
#SFX a5 ar on/ⱣƚN0 ar
#SFX a5 e ƚo/Dƚ oe
#SFX a5 e meƚo/Dƚ oe
#SFX a5 o a/ⱣƚN0 o
#SFX a5 o e/ⱣƚN0 o
#SFX a5 o i/ⱣƚN0 o
#SFX a5 o ƚo/A1 ào
#SFX a5 o -ƚo/A1 ào
#SFX a5 o eƚo/A1 o
#SFX a5 o e-ƚo/A1 o
#SFX a5 o geƚo/A1 ào
#SFX a5 oe aƚo/Dƚ oe
#SFX a5 oe ameƚo/Dƚ oe
#SFX a5 oe eƚo/Dƚ oe
#SFX a5 oe emeƚo/Dƚ oe
#SFX a5 oe gaƚo/Dƚ oe
#SFX a5 oe gameƚo/Dƚ oe
#SFX a5 oe giƚo/Dƚ oe
#SFX a5 oe gimeƚo/Dƚ oe
#SFX a5 oe iƚo/Dƚ oe
#SFX a5 oe imeƚo/Dƚ oe
#SFX a5 r ƚo/Dƚ ar
#SFX a5 r gando/ⱣƚFSN0 ar
#SFX a5 r gàndoƚo/Dƚ ar
#SFX a5 r gàndomeƚo/Dƚ ar
#SFX a5 r gàntoƚo/Dƚ ar
#SFX a5 r gàntomeƚo/Dƚ ar
#SFX a5 r ndo/ⱣƚN0 ar
#SFX a5 r nto/ⱣƚFSN0 ar
#SFX a5 r ve-ƚo/A1 ar
#SFX a5 ào aga/ⱣƚN0 ào
#SFX a5 ào agi/ⱣƚN0 ào
#SFX a5 ào ago/ⱣƚN0 ào


# vèrbi '-er/'-ar
# themeT1 + [ea]r/b0b1b2Ᵽ0ⱣlⱣƚ
# themeT5 + rò/b0b1b2Ī1
# themeT8 + o/a0a1a2Ᵽ0ⱣlⱣƚFSĪ1
#SFX b0 Y 161
#SFX b0 0 e [ea]r
#SFX b0 0 me/D0 [ea]r
#SFX b0 0 mene/D0 [ae]r
#SFX b0 0 ne/I1 [ea]r	is:interrogative
#SFX b0 erò ando/Ᵽ0FS erò
#SFX b0 erò anto/Ᵽ0FS erò
#SFX b0 erò do/A1 uerò
#SFX b0 erò iede/Ī4 [^cijɉñ]erò
#SFX b0 erò iege/Ī4 [^cijɉñ]erò
#SFX b0 erò ime/D0 erò
#SFX b0 erò imo/Ᵽ0Ī1 erò
#SFX b0 erò indo/Ᵽ0 erò
#SFX b0 erò into/Ᵽ0 erò
#SFX b0 erò ion/Ᵽ0Ī1 [^cijɉñ]erò
#SFX b0 erò ione/I1 [^cijɉñ]erò	is:interrogative
#SFX b0 erò ionme/D0 [^cijɉñ]erò
#SFX b0 erò isen/Ī1 erò
#SFX b0 erò isene/I1 erò	is:interrogative
#SFX b0 erò isense erò
#SFX b0 erò isensi erò
#SFX b0 erò isiede/Ī4 erò
#SFX b0 erò isiege/Ī4 erò
#SFX b0 erò ision/Ī1 erò
#SFX b0 erò isione/I1 erò	is:interrogative
#SFX b0 erò isionse erò
#SFX b0 erò isié/Ī4 erò
#SFX b0 erò ison/Ī1 erò
#SFX b0 erò isone/I1 erò	is:interrogative
#SFX b0 erò isonse erò
#SFX b0 erò iven/Ī1 erò
#SFX b0 erò ivene/I1 erò	is:interrogative
#SFX b0 erò ivense erò
#SFX b0 erò ivensi erò
#SFX b0 erò ivion/Ī1 erò
#SFX b0 erò ivione/I1 erò	is:interrogative
#SFX b0 erò ivionse erò
#SFX b0 erò ivié/Ī4 erò
#SFX b0 erò iviéu/I4 erò
#SFX b0 erò ivon/Ī1 erò
#SFX b0 erò ivone/I1 erò	is:interrogative
#SFX b0 erò ivonse erò
#SFX b0 erò ié/Ī4 [^cijɉñ]erò
#SFX b0 erò iéu/I4 [^cijɉñ]erò
#SFX b0 erò iónmene/D0 [^cijɉñ]erò
#SFX b0 erò on/Ᵽ0Ī1 erò
#SFX b0 erò one/I1 erò	is:interrogative
#SFX b0 erò onme/D0 erò
#SFX b0 erò udo/A1 [^u]erò
#SFX b0 erò àndome/D0 erò
#SFX b0 erò àndomene/D0 erò
#SFX b0 erò àntome/D0 erò
#SFX b0 erò àntomene/D0 erò
#SFX b0 erò é/Đ0Ī4 erò
#SFX b0 erò éa/Đ0Ī1Ī4 erò
#SFX b0 erò éane/I1 erò	is:interrogative
#SFX b0 erò éau/I4 erò
#SFX b0 erò ée/Ī1 erò
#SFX b0 erò éene/I1 erò	is:interrogative
#SFX b0 erò éi/Ī1Ī3Ī4 erò
#SFX b0 erò éimo/Ī1 erò
#SFX b0 erò éimoe/I1 erò
#SFX b0 erò éitu/I3 erò	is:interrogative
#SFX b0 erò émene/D0 erò
#SFX b0 erò émoe/I1 erò
#SFX b0 erò émome/D0 erò
#SFX b0 erò émomene/D0 erò
#SFX b0 erò éndome/D0 erò
#SFX b0 erò éndomene/D0 erò
#SFX b0 erò éntome/D0 erò
#SFX b0 erò éntomene/D0 erò
#SFX b0 erò éo/Ī1 erò
#SFX b0 erò éone/I1 erò	is:interrogative
#SFX b0 erò érmene/D0 erò
#SFX b0 erò ésimo erò
#SFX b0 erò éu/I4 erò
#SFX b0 erò évane/I1 erò	is:interrogative
#SFX b0 erò évau/I4 erò
#SFX b0 erò évene/I1 erò	is:interrogative
#SFX b0 erò évimo/Ī1 erò
#SFX b0 erò évimoe/I1 erò
#SFX b0 erò évitu/I3 erò	is:interrogative
#SFX b0 erò évone/I1 erò	is:interrogative
#SFX b0 erò í/Đ0Ī4 erò
#SFX b0 erò ímene/D0 erò
#SFX b0 erò ímoe/I1 erò
#SFX b0 erò íu/I4 erò
#SFX b0 erò ónmene/D0 erò
#SFX b0 erò ú/A1 [^u]erò
#SFX b0 rò de erò
#SFX b0 rò ge erò
#SFX b0 rò me/D0 erò
#SFX b0 rò mo/Ᵽ0Ī1 erò
#SFX b0 rò n/Ī1 erò
#SFX b0 rò ndo/Ᵽ0 erò
#SFX b0 rò ne/I1 erò	is:interrogative
#SFX b0 rò nse erò
#SFX b0 rò nsi erò
#SFX b0 rò nte/M0FSṖd erò
#SFX b0 rò nto/Ᵽ0FS erò
#SFX b0 rò se/M0 erò
#SFX b0 rò sto/A1FS erò
#SFX b0 rò va/Đ0Ī1Ī4 erò
#SFX b0 rò ve/Ī1 erò
#SFX b0 rò vi/Ī1Ī3Ī4 erò
#SFX b0 rò vo/Ī1 erò
#SFX b0 uerò ú/A1 uerò
#SFX b0 ò ane/I1 ò	is:interrogative
#SFX b0 ò atu/I3 ò	is:interrogative
#SFX b0 ò ave/Đ0 ò	ds:conditional+present
#SFX b0 ò emo/Ᵽ0Ī1 ò
#SFX b0 ò en/Ī1 ò
#SFX b0 ò ene/I1 ò	ds:indicative+future is:interrogative
#SFX b0 ò ense ò
#SFX b0 ò ensi ò
#SFX b0 ò esi/Ī4 ò	ds:conditional+present
#SFX b0 ò esiu/I4 ò	ds:conditional+present is:interrogative
#SFX b0 ò imo/Ᵽ0Ī1 ò
#SFX b0 ò ion/Ᵽ0Ī1 ò
#SFX b0 ò ione/I1 ò	is:interrogative
#SFX b0 ò ionme/D0 ò
#SFX b0 ò isen/Ī1 ò
#SFX b0 ò isene/I1 ò	is:interrogative
#SFX b0 ò isense ò
#SFX b0 ò isensi ò
#SFX b0 ò ision/Ī1 ò
#SFX b0 ò isione/I1 ò	is:interrogative
#SFX b0 ò isionse ò
#SFX b0 ò isié/Ī4 ò	ds:conditional+present
#SFX b0 ò isiéu/I4 ò	ds:conditional+present is:interrogative
#SFX b0 ò ison/Ī1 ò
#SFX b0 ò isone/I1 ò	is:interrogative
#SFX b0 ò isonse ò
#SFX b0 ò ié/Ī4 ò	ds:conditional+present
#SFX b0 ò iéu/I4 ò	ds:conditional+present is:interrogative
#SFX b0 ò iónmene/D0 ò
#SFX b0 ò me/D0 erò
#SFX b0 ò on/Ᵽ0Ī1 ò
#SFX b0 ò one/I1 ò	is:interrogative
#SFX b0 ò onme/D0 ò
#SFX b0 ò à/Đ0Ī1Ī3 ò
#SFX b0 ò àe/Đ0 ò	ds:conditional+present
#SFX b0 ò è/Ī1 ò
#SFX b0 ò ène/I1 ò	is:interrogative
#SFX b0 ò é/Ī4 ò
#SFX b0 ò émoe/I1 ò
#SFX b0 ò émome/D0 ò
#SFX b0 ò émomene/D0 ò
#SFX b0 ò ésimo/Ī1 ò
#SFX b0 ò ésimoe/I1 ò
#SFX b0 ò ésitu/I3 ò	is:interrogative
#SFX b0 ò éu/I4 ò
#SFX b0 ò í/Ī4 ò
#SFX b0 ò ía/Ī1Ī3 ò
#SFX b0 ò èe/Đ0Ī1Ī3 ò
#SFX b0 ò íane/I1 ò	is:interrogative
#SFX b0 ò íatu/I3 ò	is:interrogative
#SFX b0 ò íe/Đ0Ī1 ò
#SFX b0 ò íene/I1 ò	is:interrogative
#SFX b0 ò ímoe/I1 ò
#SFX b0 ò íu/I4 ò
#SFX b0 ò ónmene/D0 ò

# vèrbi '-er/'-ar
# themeT1 + [ea]r/b0b1b2Ᵽ0ⱣlⱣƚ
# themeT5 + rò/b0b1b2Ī1
# themeT8 + o/a0a1a2Ᵽ0ⱣlⱣƚFSĪ1
#SFX b1 Y 60
#SFX b1 0 me/DlN0 [ea]r
#SFX b1 0 melo/Dl [ae]r
#SFX b1 erò ando/ⱣlFSN0 erò
#SFX b1 erò anto/ⱣlFSN0 erò
#SFX b1 erò ilo/Dl erò
#SFX b1 erò imo/ⱣlN0 erò
#SFX b1 erò indo/ⱣlN0 erò
#SFX b1 erò into/ⱣlN0 erò
#SFX b1 erò ion/ⱣlN0 [^cijɉñ]erò
#SFX b1 erò ionme/DlN0 [^cijɉñ]erò
#SFX b1 erò iónmelo/Dl [^cijɉñ]erò
#SFX b1 erò on/ⱣlN0 erò
#SFX b1 erò àndolo/Dl erò
#SFX b1 erò àndomelo/Dl erò
#SFX b1 erò àntolo/Dl erò
#SFX b1 erò àntomelo/Dl erò
#SFX b1 erò é-lo/A1 erò
#SFX b1 erò ée-lo/A1 erò
#SFX b1 erò éelo/A1 erò
#SFX b1 erò émelo/Dl erò
#SFX b1 erò émolo/Dl erò
#SFX b1 erò émomelo/Dl erò
#SFX b1 erò éndolo/Dl erò
#SFX b1 erò éndomelo/Dl erò
#SFX b1 erò éntolo/Dl erò
#SFX b1 erò éntomelo/Dl erò
#SFX b1 erò érmelo/Dl erò
#SFX b1 erò évelo/A1 erò
#SFX b1 erò ímelo/Dl erò
#SFX b1 erò onme/DlN0 erò
#SFX b1 erò ónmelo/Dl erò
#SFX b1 rò lo/Dl erò
#SFX b1 rò mo/ⱣlN0 erò
#SFX b1 rò ndo/ⱣlN0 erò
#SFX b1 rò nt erò
#SFX b1 rò nto/ⱣlFSN0 erò
#SFX b1 rò s erò
#SFX b1 rò st erò
#SFX b1 rò ve-lo/A1 erò
#SFX b1 rò velo/A1 erò
#SFX b1 ò alo/A1 ò
#SFX b1 ò ave-lo/A1 ò
#SFX b1 ò emo/ⱣlN0 ò
#SFX b1 ò imo/ⱣlN0 ò
#SFX b1 ò ion/ⱣlN0 ò
#SFX b1 ò ionme/DlN0 ò
#SFX b1 ò iónmelo/Dl ò
#SFX b1 ò me/DlN0 erò
#SFX b1 ò on/ⱣlN0 ò
#SFX b1 ò à-lo/A1 ò
#SFX b1 ò àe-lo/A1 ò
#SFX b1 ò àelo/A1 ò
#SFX b1 ò àvelo/A1 ò
#SFX b1 ò émolo/Dl ò
#SFX b1 ò émomelo/Dl ò
#SFX b1 ò íe-lo/A1 ò
#SFX b1 ò íelo/A1 ò
#SFX b1 ò íselo/Ī6 ò
#SFX b1 ò onme/DlN0 ò
#SFX b1 ò ónmelo/Dl ò

# vèrbi '-er/'-ar
# themeT1 + [ea]r/b0b1b2Ᵽ0ⱣlⱣƚ
# themeT5 + rò/b0b1b2Ī1
# themeT8 + o/a0a1a2Ᵽ0ⱣlⱣƚĪ1
#SFX b2 Y 51
#SFX b2 0 meƚo/Dƚ [ae]r
#SFX b2 erò ando/ⱣƚN0 erò
#SFX b2 erò anto/ⱣƚN0 erò
#SFX b2 erò imo/ⱣƚN0 erò
#SFX b2 erò indo/ⱣƚN0 erò
#SFX b2 erò into/ⱣƚN0 erò
#SFX b2 erò ion/ⱣƚN0 [^cijɉñ]erò
#SFX b2 erò iónmeƚo/Dƚ [^cijɉñ]erò
#SFX b2 erò iƚo/Dƚ erò
#SFX b2 erò on/ⱣƚN0 erò
#SFX b2 erò àndomeƚo/Dƚ erò
#SFX b2 erò àndoƚo/Dƚ erò
#SFX b2 erò àntomeƚo/Dƚ erò
#SFX b2 erò àntoƚo/Dƚ erò
#SFX b2 erò é-ƚo/A1 erò
#SFX b2 erò ée-ƚo/A1 erò
#SFX b2 erò éeƚo/A1 erò
#SFX b2 erò émeƚo/Dƚ erò
#SFX b2 erò émomeƚo/Dƚ erò
#SFX b2 erò émoƚo/Dƚ erò
#SFX b2 erò éndomeƚo/Dƚ erò
#SFX b2 erò éndoƚo/Dƚ erò
#SFX b2 erò éntomeƚo/Dƚ erò
#SFX b2 erò éntoƚo/Dƚ erò
#SFX b2 erò érmeƚo/Dƚ erò
#SFX b2 erò éveƚo/A1 erò
#SFX b2 erò ímeƚo/Dƚ erò
#SFX b2 erò ónmeƚo/Dƚ erò
#SFX b2 rò mo/ⱣƚN0 erò
#SFX b2 rò ndo/ⱣƚN0 erò
#SFX b2 rò nto/ⱣƚN0 erò
#SFX b2 rò ve-ƚo/A1 erò
#SFX b2 rò veƚo/A1 erò
#SFX b2 rò ƚo/Dƚ erò
#SFX b2 ò ave-ƚo/A1 ò
#SFX b2 ò aƚo/A1 ò
#SFX b2 ò emo/ⱣƚN0 ò
#SFX b2 ò imo/ⱣƚN0 ò
#SFX b2 ò ion/ⱣƚN0 ò
#SFX b2 ò iónmeƚo/Dƚ ò
#SFX b2 ò on/ⱣƚN0 ò
#SFX b2 ò à-ƚo/A1 ò
#SFX b2 ò àe-ƚo/A1 ò
#SFX b2 ò àeƚo/A1 ò
#SFX b2 ò àveƚo/A1 ò
#SFX b2 ò émomeƚo/Dƚ ò
#SFX b2 ò émoƚo/Dƚ ò
#SFX b2 ò íe-ƚo/A1 ò
#SFX b2 ò íeƚo/A1 ò
#SFX b2 ò íseƚo/ī6 ò
#SFX b2 ò ónmeƚo/Dƚ ò

# vèrbi '-er inregolari ((a|apar|as|de|inkon|intra|kon|man|o|re|sos|tra)[ctv]èñer)
# themeT1 + r/b0b1b2b3Ᵽ0ⱣlⱣƚ
#SFX b3 Y 31
#SFX b3 r nmene/D0DlDƚ [èéʼ]ñer
#SFX b3 èñer ien/Ᵽ0ⱣlⱣƚĐ0ĐlĐƚĪ1Ī3 [^c]èñer
#SFX b3 èñer ienme/D0Dl [^c]èñer
#SFX b3 èñer iénmene/D0DlDƚ [^c]èñer
#SFX b3 èñer ientu/I3 [^c]èñer	is:interrogative
#SFX b3 èñer ièn/Ᵽ0ⱣlⱣƚĐ0ĐlĐƚĪ1Ī3 [^c]èñer
#SFX b3 èñer iènme/D0Dl [^c]èñer
#SFX b3 èñer iènmene/D0DlDƚ [^c]èñer
#SFX b3 èñer ièntu/I3 [^c]èñer	is:interrogative
#SFX b3 èñer iòr/Ᵽ0ⱣlⱣƚ tèñer
#SFX b3 èñer iòrme/D0Dl tèñer
#SFX b3 èñer iòrmene/D0DlDƚ tèñer
#SFX b3 èñer òr/Ᵽ0ⱣlⱣƚ [ct]èñer
#SFX b3 èñer òrme/D0Dl [ct]èñer
#SFX b3 èñer òrmene/D0DlDƚ [ct]èñer
#SFX b3 éñer en/Ᵽ0ⱣlⱣƚĐ0ĐlĐƚĪ1Ī3 éñer
#SFX b3 éñer enme/D0Dl éñer
#SFX b3 éñer entu/I3 éñer	is:interrogative
#SFX b3 éñer ien/Ᵽ0ⱣlⱣƚĐ0ĐlĐƚĪ1Ī3 [^c]éñer
#SFX b3 éñer ienme/D0Dl [^c]éñer
#SFX b3 éñer ior/Ᵽ0ⱣlⱣƚ téñer
#SFX b3 éñer iorme/D0Dl téñer
#SFX b3 éñer iormene/D0DlDƚ téñer
#SFX b3 éñer iénmene/D0DlDƚ [^c]éñer
#SFX b3 éñer or/Ᵽ0ⱣlⱣƚ [ct]éñer
#SFX b3 éñer orme/D0Dl [ct]éñer
#SFX b3 éñer ormene/D0DlDƚ [ct]éñer
#SFX b3 ñer n/Ᵽ0ⱣlⱣƚĐ0ĐlĐƚĪ1Ī3 èñer
#SFX b3 ñer nme/D0Dl èñer
#SFX b3 ñer nmene/D0DlDƚ [èéʼ]ñer
#SFX b3 ñer ntu/I3 èñer	is:interrogative

# vèrbi '-er inregolari (déver)
# themeT1 + r/b4Ᵽ0ⱣlⱣƚ
# themeT5 + rò/b4Ī1
#SFX b4 Y 193
#SFX b4 0 e [ea]r
#SFX b4 0 me/D0Dl [ea]r
#SFX b4 0 mene/D0DlDƚ ar
#SFX b4 0 mene/D0DlDƚ er
#SFX b4 0 ne/I1 rò	is:interrogative
#SFX b4 er ime/D0DlDƚ er
#SFX b4 er imene/D0DlDƚ er
#SFX b4 er itu/I3 er	is:interrogative
#SFX b4 er one/I1 er	is:interrogative
#SFX b4 erò a/Ᵽ0ⱣlⱣƚ erò
#SFX b4 erò e/Ᵽ0ⱣlⱣƚĐ0ĐlĐƚĪ1 erò
#SFX b4 erò i/Đ0ĐlĐƚĪ3 erò
#SFX b4 erò iede/Ī4 erò
#SFX b4 erò iege/Ī4 erò
#SFX b4 erò ime/D0DlDƚ erò
#SFX b4 erò imo/Ᵽ0ⱣlⱣƚĪ1 erò
#SFX b4 erò ion/Ᵽ0ⱣlⱣƚĪ1 erò
#SFX b4 erò ione/I1 erò	is:interrogative
#SFX b4 erò ionme/D0Dl erò
#SFX b4 erò isen/Ī1 erò
#SFX b4 erò isene/I1 erò	is:interrogative
#SFX b4 erò isense erò
#SFX b4 erò isensi erò
#SFX b4 erò isiede/Ī4 erò
#SFX b4 erò isiege/Ī4 erò
#SFX b4 erò ision/Ī1 erò
#SFX b4 erò isione/I1 erò	is:interrogative
#SFX b4 erò isionse erò
#SFX b4 erò isié/Ī4 erò
#SFX b4 erò ison/Ī1 erò
#SFX b4 erò isone/I1 erò	is:interrogative
#SFX b4 erò isonse erò
#SFX b4 erò iven/Ī1 erò
#SFX b4 erò ivene/I1 erò	is:interrogative
#SFX b4 erò ivense erò
#SFX b4 erò ivensi erò
#SFX b4 erò ivion/Ī1 erò
#SFX b4 erò ivione/I1 erò	is:interrogative
#SFX b4 erò ivionse erò
#SFX b4 erò ivié/Ī4 erò
#SFX b4 erò iviéu/I4 erò
#SFX b4 erò ivon/Ī1 erò
#SFX b4 erò ivone/I1 erò	is:interrogative
#SFX b4 erò ivonse erò
#SFX b4 erò ié/Ī4 erò
#SFX b4 erò iéu/I4 erò
#SFX b4 erò iónmene/D0DlDƚ erò
#SFX b4 erò on/Ᵽ0ⱣlⱣƚĪ1 erò
#SFX b4 erò one/I1 erò	is:interrogative
#SFX b4 erò onme/D0Dl erò
#SFX b4 erò udo/A1 erò
#SFX b4 erò é/Đ0ĐlĐƚĪ4 erò
#SFX b4 erò éa/Đ0ĐlĐƚĪ1Ī4 erò
#SFX b4 erò éane/I1 erò	is:interrogative
#SFX b4 erò éau/I4 erò
#SFX b4 erò ée/Ī1 erò
#SFX b4 erò éelo/A1 erò
#SFX b4 erò éene/I1 erò	is:interrogative
#SFX b4 erò éeƚo/A1 erò
#SFX b4 erò éi/Ī1Ī3Ī4 erò
#SFX b4 erò éimo/Ī1 erò
#SFX b4 erò éimoe/I1 erò
#SFX b4 erò éitu/I3 erò	is:interrogative
#SFX b4 erò émoe/I1 erò
#SFX b4 erò émome/D0DlDƚ erò
#SFX b4 erò émomene/D0DlDƚ erò
#SFX b4 erò éndome/D0DlDƚ erò
#SFX b4 erò éndomene/D0DlDƚ erò
#SFX b4 erò éntome/D0DlDƚ erò
#SFX b4 erò éntomene/D0DlDƚ erò
#SFX b4 erò éo/Ī1 erò
#SFX b4 erò éone/I1 erò	is:interrogative
#SFX b4 erò ésimo erò
#SFX b4 erò éu/I4 erò
#SFX b4 erò évane/I1 erò	is:interrogative
#SFX b4 erò évau/I4 erò
#SFX b4 erò évelo/A1 erò
#SFX b4 erò évene/I1 erò	is:interrogative
#SFX b4 erò éveƚo/A1 erò
#SFX b4 erò évimo/Ī1 erò
#SFX b4 erò évimoe/I1 erò
#SFX b4 erò évitu/I3 erò	is:interrogative
#SFX b4 erò évone/I1 erò	is:interrogative
#SFX b4 erò í/Đ0ĐlĐƚĪ4 erò
#SFX b4 erò ímene/D0DlDƚ erò
#SFX b4 erò ímoe/I1 erò
#SFX b4 erò íu/I4 erò
#SFX b4 erò ónmene/D0DlDƚ erò
#SFX b4 erò ú/A1 erò
#SFX b4 evo ébitu/I3 evo	is:interrogative
#SFX b4 o e/I1 vo
#SFX b4 o i/Ᵽ0ⱣlⱣƚ o
#SFX b4 r ge er
#SFX b4 r lo/A1 er
#SFX b4 r me/D0DlDƚ er
#SFX b4 r mene/D0DlDƚ er
#SFX b4 r ne/I1 [ea]r	is:interrogative
#SFX b4 r ƚo/A1 er
#SFX b4 rò de rò
#SFX b4 rò mo/Ᵽ0ⱣlⱣƚĪ1 rò
#SFX b4 rò n/Ī1 rò
#SFX b4 rò ndo/Ᵽ0ⱣlⱣƚ rò
#SFX b4 rò nse rò
#SFX b4 rò nte/M0FS arò
#SFX b4 rò nte/M0FSṖd erò
#SFX b4 rò nto/Ᵽ0ⱣlⱣƚFS rò
#SFX b4 rò se/M0FS rò
#SFX b4 rò sto/A1FS rò
#SFX b4 rò va/Đ0ĐlĐƚĪ1Ī4 rò
#SFX b4 rò ve/Ī1 rò
#SFX b4 rò vi/Ī1Ī3Ī4 rò
#SFX b4 rò vo/Ī1 rò
#SFX b4 verò biando/Ᵽ0ⱣlⱣƚFS verò
#SFX b4 verò bianto/Ᵽ0ⱣlⱣƚFS verò
#SFX b4 verò biàndome/D0DlDƚ verò
#SFX b4 verò biàndomene/D0DlDƚ verò
#SFX b4 vo bi/Ī1Ī3Ī4 vo
#SFX b4 vo bia/Đ0ĐlĐƚĪ1Ī4 vo
#SFX b4 vo bie/Ī1 vo
#SFX b4 vo biede/Ī4 vo
#SFX b4 vo biege/Ī4 vo
#SFX b4 vo biemo/Ᵽ0ⱣlⱣƚĪ1 vo
#SFX b4 vo bien/Ī1 vo
#SFX b4 vo biene/I1 evo	is:interrogative
#SFX b4 vo bime/D0DlDƚ evo
#SFX b4 vo bion/Ᵽ0ⱣlⱣƚĪ1 vo
#SFX b4 vo bione/I1 evo	is:interrogative
#SFX b4 vo bionme/D0Dl evo
#SFX b4 vo biè/Ī1 vo
#SFX b4 vo biène/I1 vo	is:interrogative
#SFX b4 vo bié/Ī4 vo
#SFX b4 vo biémoe/I1 vo
#SFX b4 vo biéu/I4 vo
#SFX b4 vo biónmene/D0DlDƚ evo
#SFX b4 vo bímene/D0DlDƚ evo
#SFX b4 ò alo/A1 ò
#SFX b4 ò ane/I1 ò	is:interrogative
#SFX b4 ò atu/I3 ò	is:interrogative
#SFX b4 ò ave/Đ0ĐlĐƚĪ6ī6 ò	ds:conditional+present
#SFX b4 ò aƚo/A1 ò
#SFX b4 ò emo/Ᵽ0ⱣlⱣƚĪ1 ò
#SFX b4 ò en/Ī1 ò
#SFX b4 ò ene/I1 ò	ds:indicative+future is:interrogative
#SFX b4 ò ense ò
#SFX b4 ò ensi ò
#SFX b4 ò esi/Ī4 ò	ds:conditional+present
#SFX b4 ò esiu/I4 ò	ds:conditional+present is:interrogative
#SFX b4 ò imo/Ᵽ0ⱣlⱣƚĪ1 ò
#SFX b4 ò ion/Ᵽ0ⱣlⱣƚĪ1 ò
#SFX b4 ò ione/I1 ò	is:interrogative
#SFX b4 ò ionme/D0Dl ò
#SFX b4 ò isen/Ī1 ò
#SFX b4 ò isene/I1 ò	is:interrogative
#SFX b4 ò isense ò
#SFX b4 ò isensi ò
#SFX b4 ò ision/Ī1 ò
#SFX b4 ò isione/I1 ò	is:interrogative
#SFX b4 ò isionse ò
#SFX b4 ò isié/Ī4 ò	ds:conditional+present
#SFX b4 ò isiéu/I4 ò	ds:conditional+present is:interrogative
#SFX b4 ò ison/Ī1 ò
#SFX b4 ò isone/I1 ò	is:interrogative
#SFX b4 ò isonse ò
#SFX b4 ò ié/Ī4 ò	ds:conditional+present
#SFX b4 ò iéu/I4 ò	ds:conditional+present is:interrogative
#SFX b4 ò iónmene/D0DlDƚ ò
#SFX b4 ò on/Ᵽ0ⱣlⱣƚĪ1 ò
#SFX b4 ò one/I1 ò	is:interrogative
#SFX b4 ò onme/D0Dl ò
#SFX b4 ò à/Đ0ĐlĐƚĪ1Ī3 ò
#SFX b4 ò àe/Đ0ĐlĐƚ ò	ds:conditional+present
#SFX b4 ò è/Ī1 ò
#SFX b4 ò ène/I1 ò	is:interrogative
#SFX b4 ò é/Ī4 ò
#SFX b4 ò émoe/I1 ò
#SFX b4 ò émome/D0DlDƚ ò
#SFX b4 ò émomene/D0DlDƚ ò
#SFX b4 ò ésimo/Ī1 ò
#SFX b4 ò ésimoe/I1 ò
#SFX b4 ò ésitu/I3 ò	is:interrogative
#SFX b4 ò éu/I4 ò
#SFX b4 ò í/Ī4 ò
#SFX b4 ò ía/ĐlĐƚĪ1Ī3 ò
#SFX b4 ò èe/Đ0ĐlĐƚĪ1Ī3 ò
#SFX b4 ò íane/I1 ò	is:interrogative
#SFX b4 ò íatu/I3 ò	is:interrogative
#SFX b4 ò íe/Đ0ĐlĐƚĪ1 ò
#SFX b4 ò íelo/A1 ò
#SFX b4 ò íene/I1 ò	is:interrogative
#SFX b4 ò íeƚo/A1 ò
#SFX b4 ò ímoe/I1 ò
#SFX b4 ò íu/I4 ò
#SFX b4 ò ónmene/D0DlDƚ ò

# vèrbi '-er inregolari ((bene|d[ei]x|ind|inter|kontra|ma[lƚ]e|pre|re)díxer)
# themeT1 + er/d0d1d2b5b6b7Ᵽ0ⱣlⱣƚ
# themeT5 + rò/d0d1d2b5b6b7Ī1
#SFX b5 Y 64
#SFX b5 erò éndome/D0 xerò
#SFX b5 erò éndomene/D0 xerò
#SFX b5 erò éntome/D0 xerò
#SFX b5 erò éntomene/D0 xerò
#SFX b5 xer gone/I1 xer	is:interrogative
#SFX b5 xerò ga xerò
#SFX b5 xerò gando/Ᵽ0FS xerò
#SFX b5 xerò gi/Đ0Ī3 xerò
#SFX b5 xerò go/Ī1 xerò
#SFX b5 xerò gàndome/D0 xerò
#SFX b5 xerò gàndomene/D0 xerò
#SFX b5 xerò gàntome/D0 xerò
#SFX b5 xerò gàntomene/D0 xerò
#SFX b5 xerò r/Ᵽ0 xerò
#SFX b5 xerò rave/Đ0 xerò	ds:conditional+present
#SFX b5 xerò re xerò
#SFX b5 xerò remo/Ᵽ0Ī1 xerò
#SFX b5 xerò ren/Ī1 xerò
#SFX b5 xerò rense xerò
#SFX b5 xerò rensi xerò
#SFX b5 xerò resi/Ī4 xerò
#SFX b5 xerò resiu/I4 xerò
#SFX b5 xerò rimo/Ᵽ0Ī1 xerò
#SFX b5 xerò rion/Ī1 xerò
#SFX b5 xerò rione/I1 xerò
#SFX b5 xerò rionse xerò
#SFX b5 xerò risen/Ī1 xerò
#SFX b5 xerò risense xerò
#SFX b5 xerò risensi xerò
#SFX b5 xerò risi/Ī4 xerò
#SFX b5 xerò rision/Ī1 xerò
#SFX b5 xerò risione/I1 xerò	is:interrogative
#SFX b5 xerò risionse xerò
#SFX b5 xerò risiu/I4 xerò
#SFX b5 xerò risié/Ī4 xerò
#SFX b5 xerò risiéu/I4 xerò
#SFX b5 xerò rison/Ī1 xerò
#SFX b5 xerò risone/I1 xerò	is:interrogative
#SFX b5 xerò risonse xerò
#SFX b5 xerò rié/Ī4 xerò
#SFX b5 xerò riéu/I4 xerò
#SFX b5 xerò ron/Ᵽ0Ī1 xerò
#SFX b5 xerò rone/I1 xerò	is:interrogative
#SFX b5 xerò ronme/D0 xerò
#SFX b5 xerò rà/Đ0Ī1Ī3 xerò
#SFX b5 xerò ràe/Đ0 xerò	ds:conditional+present
#SFX b5 xerò rà(v)ene/I1 xerò	is:interrogative
#SFX b5 xerò rè/Ī1 xerò
#SFX b5 xerò rène/I1 xerò	is:interrogative
#SFX b5 xerò ré/Ī4 xerò
#SFX b5 xerò résimo/Ī1 xerò
#SFX b5 xerò résimoe/I1 xerò
#SFX b5 xerò résitu/I3 xerò	is:interrogative
#SFX b5 xerò réu/I4 xerò
#SFX b5 xerò rí/Ī4 xerò
#SFX b5 xerò ría/Ī1Ī3 xerò
#SFX b5 xerò rèe/Đ0Ī1Ī3 xerò
#SFX b5 xerò ríane/I1 xerò	is:interrogative
#SFX b5 xerò ríatu/I3 xerò	is:interrogative
#SFX b5 xerò ríe/Đ0Ī1Ī3 xerò
#SFX b5 xerò ríene/I1 xerò	is:interrogative
#SFX b5 xerò rísitu/I3 xerò	is:interrogative
#SFX b5 xerò rò/Ī1 xerò
#SFX b5 xerò rónmene/D0 xerò

# vèrbi '-er inregolari ((bene|d[ei]x|ind|inter|kontra|ma[lƚ]e|pre|re)díxer)
# themeT1 + er/d0d1d2b5b6b7Ᵽ0ⱣlⱣƚ
# themeT5 + rò/d0d1d2b5b6b7Ī1
#SFX b6 Y 26
#SFX b6 erò éndolo/Dl xerò
#SFX b6 erò éndomelo/Dl xerò
#SFX b6 erò éntolo/Dl xerò
#SFX b6 erò éntomelo/Dl xerò
#SFX b6 ixerò ígelo/A1 ixerò
#SFX b6 xerò ge-lo/A1 xerò
#SFX b6 xerò gando/ⱣlFSN0 xerò
#SFX b6 xerò gàndolo/Dl xerò
#SFX b6 xerò gàndomelo/Dl xerò
#SFX b6 xerò gàntolo/Dl xerò
#SFX b6 xerò gàntomelo/Dl xerò
#SFX b6 xerò r/ⱣlN0 xerò
#SFX b6 xerò ralo/A1 xerò
#SFX b6 xerò rave-lo/A1 xerò
#SFX b6 xerò rà-lo/A1 xerò
#SFX b6 xerò ràe-lo/A1 xerò
#SFX b6 xerò ràelo/A1 xerò
#SFX b6 xerò rà(v)elo/A1 xerò
#SFX b6 xerò remo/ⱣlN0 xerò
#SFX b6 xerò rimo/ⱣlN0 xerò
#SFX b6 xerò ríe-lo/A1 xerò
#SFX b6 xerò ríelo/A1 xerò
#SFX b6 xerò ríselo/Ī6 xerò
#SFX b6 xerò ron/ⱣlN0 xerò
#SFX b6 xerò ronme/DlN0 xerò
#SFX b6 xerò rónmelo/Dl xerò

# vèrbi '-er inregolari ((bene|d[ei]x|ind|inter|kontra|ma[lƚ]e|pre|re)díxer)
# themeT1 + er/d0d1d2b5b6b7Ᵽ0ⱣlⱣƚ
# themeT5 + rò/d0d1d2b5b6b7Ī1
#SFX b7 Y 25
#SFX b7 erò éndomeƚo/Dƚ xerò
#SFX b7 erò éndoƚo/Dƚ xerò
#SFX b7 erò éntomeƚo/Dƚ xerò
#SFX b7 erò éntoƚo/Dƚ xerò
#SFX b7 ixerò ígeƚo/A1 ixerò
#SFX b7 xerò ge-ƚo/A1 xerò
#SFX b7 xerò gàndomeƚo/Dƚ xerò
#SFX b7 xerò gando/ⱣƚFSN0 xerò
#SFX b7 xerò gàndoƚo/Dƚ xerò
#SFX b7 xerò gàntomeƚo/Dƚ xerò
#SFX b7 xerò gàntoƚo/Dƚ xerò
#SFX b7 xerò r/ⱣƚN0 xerò
#SFX b7 xerò rave-ƚo/A1 xerò
#SFX b7 xerò raƚo/A1 xerò
#SFX b7 xerò rà-ƚo/A1 xerò
#SFX b7 xerò ràe-ƚo/A1 xerò
#SFX b7 xerò ràeƚo/A1 xerò
#SFX b7 xerò rà(v)eƚo/A1 xerò
#SFX b7 xerò remo/ⱣƚN0 xerò
#SFX b7 xerò rimo/ⱣƚN0 xerò
#SFX b7 xerò ríe-ƚo/A1 xerò
#SFX b7 xerò ríeƚo/A1 xerò
#SFX b7 xerò ríseƚo/ī6 xerò
#SFX b7 xerò ron/ⱣƚN0 xerò
#SFX b7 xerò rónmeƚo/Dƚ xerò

# vèrbi '-er inregolari ((a|as|de|des|es|kon|pro|re|so)tràer)
# themeT1 + er/b8Ᵽ0ⱣlⱣƚ
# themeT5 + rò/b8Ī1
# themeT8 + o/b8Ī1
#SFX b8 Y 316
#SFX b8 ò à-ƚo/A1 ò
#SFX b8 ò à-lo/A1 ò
#SFX b8 ò à/Đ0Ī1Ī3 ò
#SFX b8 ò àeƚo/A1 ò
#SFX b8 ò àe-ƚo/A1 ò
#SFX b8 ò àe-lo/A1 ò
#SFX b8 ò àe/Đ0 ò	ds:conditional+present
#SFX b8 ò àelo/A1 ò
#SFX b8 ò àveƚo/A1 ò
#SFX b8 ò àvelo/A1 ò
#SFX b8 ò è/Ī1 ò
#SFX b8 ò ène/I1 ò	is:interrogative
#SFX b8 ò é/Ī4 ò
#SFX b8 ò émoƚo/Dƚ ò
#SFX b8 ò émoe/I1 ò
#SFX b8 ò émolo/Dl ò
#SFX b8 ò émomeƚo/Dƚ ò
#SFX b8 ò émome/D0 ò
#SFX b8 ò émomelo/Dl ò
#SFX b8 ò émomene/D0 ò
#SFX b8 ò ésimo/Ī1 ò
#SFX b8 ò ésimoe/I1 ò
#SFX b8 ò ésitu/I3 ò	is:interrogative
#SFX b8 ò éu/I4 ò
#SFX b8 ò í/Ī4 ò
#SFX b8 ò ía/Ī1Ī3 ò
#SFX b8 ò èe/Đ0Ī1Ī3 ò
#SFX b8 ò íane/I1 ò	is:interrogative
#SFX b8 ò íatu/I3 ò	is:interrogative
#SFX b8 ò íeƚo/A1 ò
#SFX b8 ò íe-ƚo/A1 ò
#SFX b8 ò íe-lo/A1 ò
#SFX b8 ò íe/Đ0Ī1 ò
#SFX b8 ò íelo/A1 ò
#SFX b8 ò íene/I1 ò	is:interrogative
#SFX b8 ò ímoe/I1 ò
#SFX b8 ò íseƚo/ī6 ò
#SFX b8 ò íselo/Ī6 ò
#SFX b8 ò íu/I4 ò
#SFX b8 ò ónmeƚo/Dƚ ò
#SFX b8 ò ónmelo/Dl ò
#SFX b8 ò ónmene/D0 ò
#SFX b8 ò aƚo/A1 ò
#SFX b8 ò alo/A1 ò
#SFX b8 ò ane/I1 ò	is:interrogative
#SFX b8 ò atu/I3 ò	is:interrogative
#SFX b8 ò ave-ƚo/A1 ò
#SFX b8 ò ave-lo/A1 ò
#SFX b8 ò ave/Đ0 ò	ds:conditional+present
#SFX b8 ò emo/Ᵽ0ⱣlⱣƚĪ1 ò
#SFX b8 ò en/Ī1 ò
#SFX b8 ò ene/I1 ò	ds:indicative+future is:interrogative
#SFX b8 ò ense ò
#SFX b8 ò ensi ò
#SFX b8 ò esi/Ī4 ò	ds:conditional+present
#SFX b8 ò esiu/I4 ò	ds:conditional+present is:interrogative
#SFX b8 ò ié/Ī4 ò	ds:conditional+present
#SFX b8 ò iéu/I4 ò	ds:conditional+present is:interrogative
#SFX b8 ò iónmeƚo/Dƚ ò
#SFX b8 ò iónmelo/Dl ò
#SFX b8 ò iónmene/D0 ò
#SFX b8 ò imo/Ᵽ0ⱣlⱣƚĪ1 ò
#SFX b8 ò ion/Ᵽ0ⱣlⱣƚĪ1 ò
#SFX b8 ò ione/I1 ò	is:interrogative
#SFX b8 ò ionme/D0Dl ò
#SFX b8 ò isen/Ī1 ò
#SFX b8 ò isene/I1 ò	is:interrogative
#SFX b8 ò isense ò
#SFX b8 ò isensi ò
#SFX b8 ò isié/Ī4 ò	ds:conditional+present
#SFX b8 ò isiéu/I4 ò	ds:conditional+present is:interrogative
#SFX b8 ò ision/Ī1 ò
#SFX b8 ò isione/I1 ò	is:interrogative
#SFX b8 ò isionse ò
#SFX b8 ò ison/Ī1 ò
#SFX b8 ò isone/I1 ò	is:interrogative
#SFX b8 ò isonse ò
#SFX b8 ò me/D0Dl erò
#SFX b8 ò on/Ᵽ0ⱣlⱣƚĪ1 ò
#SFX b8 ò one/I1 ò	is:interrogative
#SFX b8 ò onme/D0Dl ò
#SFX b8 0 e er
#SFX b8 0 meƚo/Dƚ er
#SFX b8 0 me/D0Dl er
#SFX b8 0 melo/Dl er
#SFX b8 0 mene/D0 er
#SFX b8 0 ne/I1 er	is:interrogative
#SFX b8 aerò à/Ᵽ0ⱣlⱣƚ aerò
#SFX b8 aerò àrmene/D0DlDƚ aerò
#SFX b8 aerò è/Đ0ĐlĐƚĪ4 aerò
#SFX b8 aerò ème/D0DlDƚ aerò
#SFX b8 aerò èmene/D0DlDƚ aerò
#SFX b8 aerò èu/I4 aerò
#SFX b8 aerò é/Đ0ĐlĐƚĪ4 aerò
#SFX b8 aerò éu/I4 aerò
#SFX b8 aerò ò aerò
#SFX b8 aerò ónmene/D0DlDƚ aerò
#SFX b8 aerò emo/Ᵽ0ⱣlⱣƚĪ1 aerò
#SFX b8 aerò en/Ī1 aerò
#SFX b8 aerò on/Ᵽ0ⱣlⱣƚĪ1 aerò
#SFX b8 aerò one/I1 aerò	is:interrogative
#SFX b8 aerò onme/D0Dl aerò
#SFX b8 erò àndoƚo/Dƚ erò
#SFX b8 erò àndolo/Dl erò
#SFX b8 erò àndomeƚo/Dƚ erò
#SFX b8 erò àndome/D0 erò
#SFX b8 erò àndomelo/Dl erò
#SFX b8 erò àndomene/D0 erò
#SFX b8 erò àntoƚo/Dƚ erò
#SFX b8 erò àntolo/Dl erò
#SFX b8 erò àntomeƚo/Dƚ erò
#SFX b8 erò àntome/D0 erò
#SFX b8 erò àntomelo/Dl erò
#SFX b8 erò àntomene/D0 erò
#SFX b8 erò é-ƚo/A1 erò
#SFX b8 erò é-lo/A1 erò
#SFX b8 erò é/Đ0Ī4 erò
#SFX b8 erò éa/Đ0Ī1Ī4 erò
#SFX b8 erò éane/I1 erò	is:interrogative
#SFX b8 erò éau/I4 erò
#SFX b8 erò éeƚo/A1 erò
#SFX b8 erò ée-ƚo/A1 erò
#SFX b8 erò ée-lo/A1 erò
#SFX b8 erò ée/Ī1 erò
#SFX b8 erò éelo/A1 erò
#SFX b8 erò éene/I1 erò	is:interrogative
#SFX b8 erò éi/Ī1Ī3Ī4 erò
#SFX b8 erò éimo/Ī1 erò
#SFX b8 erò éimoe/I1 erò
#SFX b8 erò éitu/I3 erò	is:interrogative
#SFX b8 erò émeƚo/Dƚ erò
#SFX b8 erò émelo/Dl erò
#SFX b8 erò émene/D0 erò
#SFX b8 erò émoƚo/Dƚ erò
#SFX b8 erò émoe/I1 erò
#SFX b8 erò émolo/Dl erò
#SFX b8 erò émomeƚo/Dƚ erò
#SFX b8 erò émome/D0 erò
#SFX b8 erò émomelo/Dl erò
#SFX b8 erò émomene/D0 erò
#SFX b8 erò éndoƚo/Dƚ erò
#SFX b8 erò éndolo/Dl erò
#SFX b8 erò éndomeƚo/Dƚ erò
#SFX b8 erò éndome/D0 erò
#SFX b8 erò éndomelo/Dl erò
#SFX b8 erò éndomene/D0 erò
#SFX b8 erò éntoƚo/Dƚ erò
#SFX b8 erò éntolo/Dl erò
#SFX b8 erò éntomeƚo/Dƚ erò
#SFX b8 erò éntome/D0 erò
#SFX b8 erò éntomelo/Dl erò
#SFX b8 erò éntomene/D0 erò
#SFX b8 erò éo/Ī1 erò
#SFX b8 erò éone/I1 erò	is:interrogative
#SFX b8 erò érmeƚo/Dƚ erò
#SFX b8 erò érmelo/Dl erò
#SFX b8 erò érmene/D0 erò
#SFX b8 erò ésimo erò
#SFX b8 erò éu/I4 erò
#SFX b8 erò évane/I1 erò	is:interrogative
#SFX b8 erò évau/I4 erò
#SFX b8 erò éveƚo/A1 erò
#SFX b8 erò évelo/A1 erò
#SFX b8 erò évene/I1 erò	is:interrogative
#SFX b8 erò évimo/Ī1 erò
#SFX b8 erò évimoe/I1 erò
#SFX b8 erò évitu/I3 erò	is:interrogative
#SFX b8 erò évone/I1 erò	is:interrogative
#SFX b8 erò í/Đ0Ī4 erò
#SFX b8 erò ímeƚo/Dƚ erò
#SFX b8 erò ímelo/Dl erò
#SFX b8 erò ímene/D0 erò
#SFX b8 erò ímoe/I1 erò
#SFX b8 erò íu/I4 erò
#SFX b8 erò ónmeƚo/Dƚ erò
#SFX b8 erò ónmelo/Dl erò
#SFX b8 erò ónmene/D0 erò
#SFX b8 erò ú/A1 [^u]erò
#SFX b8 erò ando/Ᵽ0ⱣlⱣƚFS erò
#SFX b8 erò anto/Ᵽ0ⱣlⱣƚFS erò
#SFX b8 erò do/A1 uerò
#SFX b8 erò ga erò
#SFX b8 erò gi/Đ0ĐlĐƚĪ3 erò
#SFX b8 erò go/Ī1 erò
#SFX b8 erò ié/Ī4 [^cijɉñ]erò
#SFX b8 erò iéu/I4 [^cijɉñ]erò
#SFX b8 erò iónmeƚo/Dƚ [^cijɉñ]erò
#SFX b8 erò iónmelo/Dl [^cijɉñ]erò
#SFX b8 erò iónmene/D0 [^cijɉñ]erò
#SFX b8 erò iƚo/Dƚ erò
#SFX b8 erò iede/Ī4 [^cijɉñ]erò
#SFX b8 erò iege/Ī4 [^cijɉñ]erò
#SFX b8 erò ilo/Dl erò
#SFX b8 erò ime/D0 erò
#SFX b8 erò imo/Ᵽ0ⱣlⱣƚĪ1 erò
#SFX b8 erò indo/Ᵽ0ⱣlⱣƚ erò
#SFX b8 erò into/Ᵽ0ⱣlⱣƚ erò
#SFX b8 erò ion/Ᵽ0ⱣlⱣƚĪ1 [^cijɉñ]erò
#SFX b8 erò ione/I1 [^cijɉñ]erò	is:interrogative
#SFX b8 erò ionme/D0Dl [^cijɉñ]erò
#SFX b8 erò isen/Ī1 erò
#SFX b8 erò isene/I1 erò	is:interrogative
#SFX b8 erò isense erò
#SFX b8 erò isensi erò
#SFX b8 erò isié/Ī4 erò
#SFX b8 erò isiede/Ī4 erò
#SFX b8 erò isiege/Ī4 erò
#SFX b8 erò ision/Ī1 erò
#SFX b8 erò isione/I1 erò	is:interrogative
#SFX b8 erò isionse erò
#SFX b8 erò ison/Ī1 erò
#SFX b8 erò isone/I1 erò	is:interrogative
#SFX b8 erò isonse erò
#SFX b8 erò iven/Ī1 erò
#SFX b8 erò ivene/I1 erò	is:interrogative
#SFX b8 erò ivense erò
#SFX b8 erò ivensi erò
#SFX b8 erò ivié/Ī4 erò
#SFX b8 erò iviéu/I4 erò
#SFX b8 erò ivion/Ī1 erò
#SFX b8 erò ivione/I1 erò	is:interrogative
#SFX b8 erò ivionse erò
#SFX b8 erò ivon/Ī1 erò
#SFX b8 erò ivone/I1 erò	is:interrogative
#SFX b8 erò ivonse erò
#SFX b8 erò on/Ᵽ0ⱣlⱣƚĪ1 erò
#SFX b8 erò one/I1 erò	is:interrogative
#SFX b8 erò onme/D0Dl erò
#SFX b8 erò rà/Đ0ĐlĐƚĪ1Ī3 erò
#SFX b8 erò ràe/Đ0ĐlĐƚ erò	ds:conditional+present
#SFX b8 erò rà(v)eƚo/A1 erò
#SFX b8 erò rà(v)elo/A1 erò
#SFX b8 erò rà(v)ene/I1 erò	is:interrogative
#SFX b8 erò rè/Ī1 erò
#SFX b8 erò rène/I1 erò	is:interrogative
#SFX b8 erò ré/Ī4 erò
#SFX b8 erò résimo/Ī1 erò
#SFX b8 erò résimoe/I1 erò
#SFX b8 erò résitu/I3 erò	is:interrogative
#SFX b8 erò réu/I4 erò
#SFX b8 erò rí/Ī4 erò
#SFX b8 erò ría/ĐlĐƚĪ1Ī3 erò
#SFX b8 erò rèe/Đ0ĐlĐƚĪ1Ī3 erò
#SFX b8 erò ríane/I1 erò	is:interrogative
#SFX b8 erò ríatu/I3 erò	is:interrogative
#SFX b8 erò ríeƚo/A1 erò
#SFX b8 erò ríe/Đ0ĐlĐƚĪ1Ī3 erò
#SFX b8 erò ríelo/A1 erò
#SFX b8 erò ríene/I1 erò	is:interrogative
#SFX b8 erò rísitu/I3 erò	is:interrogative
#SFX b8 erò ríu/I4 erò
#SFX b8 erò rò/Ī1 erò
#SFX b8 erò ròe/I1 erò
#SFX b8 erò rónmene/D0DlDƚ aerò
#SFX b8 erò r/Ᵽ0ⱣlⱣƚ erò
#SFX b8 erò rave/Đ0ĐlĐƚĪ6ī6 erò	ds:conditional+present
#SFX b8 erò re erò
#SFX b8 erò remo/Ᵽ0ⱣlⱣƚĪ1 erò
#SFX b8 erò ren/Ī1 erò
#SFX b8 erò rense erò
#SFX b8 erò rensi erò
#SFX b8 erò resi/Ī4 erò
#SFX b8 erò resiu/I4 erò
#SFX b8 erò rié/Ī4 erò
#SFX b8 erò riéu/I4 erò
#SFX b8 erò rimo/Ᵽ0ⱣlⱣƚĪ1 erò
#SFX b8 erò rion/Ī1 erò
#SFX b8 erò rione/I1 erò
#SFX b8 erò rionse erò
#SFX b8 erò risen/Ī1 erò
#SFX b8 erò risense erò
#SFX b8 erò risensi erò
#SFX b8 erò risié/Ī4 erò
#SFX b8 erò risiéu/I4 erò
#SFX b8 erò risi/Ī4 erò
#SFX b8 erò rision/Ī1 erò
#SFX b8 erò risione/I1 erò	is:interrogative
#SFX b8 erò risionse erò
#SFX b8 erò risiu/I4 erò
#SFX b8 erò rison/Ī1 erò
#SFX b8 erò risone/I1 erò	is:interrogative
#SFX b8 erò risonse erò
#SFX b8 erò rme/D0Dl erò
#SFX b8 erò ron/Ᵽ0ⱣlⱣƚĪ1 erò
#SFX b8 erò rone/I1 aerò	is:interrogative
#SFX b8 erò ronme/D0Dl aerò
#SFX b8 erò udo/A1 [^u]erò
#SFX b8 er gene/I1 àer	is:interrogative
#SFX b8 er gone/I1 àer	is:interrogative
#SFX b8 er ime/D0DlDƚ er
#SFX b8 er imene/D0DlDƚ er
#SFX b8 o a/Ᵽ0ⱣlⱣƚ o
#SFX b8 o e/Ᵽ0ⱣlⱣƚĐ0ĐlĐƚĪ1 o
#SFX b8 o i/Ᵽ0ⱣlⱣƚĐ0ĐlĐƚĪ3 o
#SFX b8 rò ƚo/Dƚ erò
#SFX b8 rò de erò
#SFX b8 rò ge erò
#SFX b8 rò lo/Dl erò
#SFX b8 rò me/D0 erò
#SFX b8 rò mo/Ᵽ0ⱣlⱣƚĪ1 erò
#SFX b8 rò n/Ī1 erò
#SFX b8 rò ndo/Ᵽ0ⱣlⱣƚ erò
#SFX b8 rò ne/I1 erò	is:interrogative
#SFX b8 rò nse erò
#SFX b8 rò nte/M0FSṖd erò
#SFX b8 rò nto/Ᵽ0ⱣlⱣƚFS erò
#SFX b8 rò se/M0FS erò
#SFX b8 rò sto/A1FS erò
#SFX b8 rò va/Đ0Ī1Ī4 erò
#SFX b8 rò veƚo/A1 erò
#SFX b8 rò ve-ƚo/A1 erò
#SFX b8 rò ve-lo/A1 erò
#SFX b8 rò ve/Ī1 erò
#SFX b8 rò velo/A1 erò
#SFX b8 rò vi/Ī1Ī3Ī4 erò
#SFX b8 rò vo/Ī1 erò

# vèrbi '-er inregolari ((r[eï])èser)
# themeT1 + er/b9
#SFX b9 Y 75
#SFX b9 0 e èser
#SFX b9 0 ge èser
#SFX b9 0 me/D0Dl èser
#SFX b9 0 mene/D0DlDƚ èser
#SFX b9 er ar èser
#SFX b9 er are èser
#SFX b9 er arge èser
#SFX b9 er arme/D0Dl èser
#SFX b9 er armene/D0DlDƚ èser
#SFX b9 er i/Ᵽ0ⱣlⱣƚĐ0ĐlĐƚĪ3Ī4 èser
#SFX b9 er ime/D0DlDƚ èser
#SFX b9 er imene/D0DlDƚ èser
#SFX b9 ser ra/Đ0ĐlĐƚĪ1Ī4 èser
#SFX b9 ser rane/I1 èser	is:interrogative
#SFX b9 ser rau/I4 èser
#SFX b9 ser re/Ī1 èser
#SFX b9 ser relo/A1 èser
#SFX b9 ser rene/I1 èser	is:interrogative
#SFX b9 ser reƚo/A1 èser
#SFX b9 ser ri/Ī1Ī3Ī4 èser
#SFX b9 ser rimo/Ᵽ0ⱣlⱣƚĪ1 èser
#SFX b9 ser rimoe/I1 èser
#SFX b9 ser ritu/I3 èser	is:interrogative
#SFX b9 ser ro/Ī1 èser
#SFX b9 ser rone/I1 èser	is:interrogative
#SFX b9 èser astando/Ᵽ0ⱣlⱣƚFS èser
#SFX b9 èser astanto/Ᵽ0ⱣlⱣƚFS èser
#SFX b9 èser astàndome/D0DlDƚ èser
#SFX b9 èser astàndomene/D0DlDƚ èser
#SFX b9 èser astàntome/D0DlDƚ èser
#SFX b9 èser astàntomene/D0DlDƚ èser
#SFX b9 èser eren/Ī1 èser
#SFX b9 èser erene/I1 èser	is:interrogative
#SFX b9 èser erense èser
#SFX b9 èser erensi èser
#SFX b9 èser erion/Ᵽ0ⱣlⱣƚĪ1 èser
#SFX b9 èser erione/I1 èser
#SFX b9 èser erionme/D0Dl èser
#SFX b9 èser eriven/Ī1 èser
#SFX b9 èser erivene/I1 èser	is:interrogative
#SFX b9 èser erivense èser
#SFX b9 èser erivensi èser
#SFX b9 èser erivion/Ī1 èser
#SFX b9 èser erivione/I1 èser	is:interrogative
#SFX b9 èser erivionse èser
#SFX b9 èser erivié/Ī4 èser
#SFX b9 èser eriviéu/I4 èser
#SFX b9 èser erivon/Ī1 èser
#SFX b9 èser erivone/I1 èser	is:interrogative
#SFX b9 èser erivonse èser
#SFX b9 èser erié/Ī4 èser
#SFX b9 èser eriéu/I4 èser
#SFX b9 èser eriónmene/D0DlDƚ èser
#SFX b9 èser eron/Ᵽ0ⱣlⱣƚĪ1 èser
#SFX b9 èser erone/I1 èser	is:interrogative
#SFX b9 èser eronme/D0Dl èser
#SFX b9 èser erímoe/I1 èser
#SFX b9 èser erónmene/D0DlDƚ èser
#SFX b9 èser esendo/Ᵽ0ⱣlⱣƚ èser	ds:gerund+simple
#SFX b9 èser esente/M0FSṖd èser	ds:participle+active
#SFX b9 èser esènte/M0FS èser	ds:participle+active
#SFX b9 èser esento/Ᵽ0ⱣlⱣƚFS èser
#SFX b9 èser esènto/Ᵽ0ⱣlⱣƚFS èser
#SFX b9 èser esesto/A1FS èser
#SFX b9 èser esudo/A1 èser
#SFX b9 èser eséndome/D0DlDƚ èser
#SFX b9 èser eséndomene/D0DlDƚ èser
#SFX b9 èser eséntome/D0DlDƚ èser
#SFX b9 èser eséntomene/D0DlDƚ èser
#SFX b9 èser esí/Ᵽ0ⱣlⱣƚĐ0ĐlĐƚĪ3Ī4 èser
#SFX b9 èser esú/A1 èser
#SFX b9 èser étu/I3 èser	is:interrogative
#SFX b9 èser é/Ī4 èser
#SFX b9 èser élo/A1 èser
#SFX b9 èser éƚo/A1 èser

# vèrbi '-er inregolari (rïèser)
# themeT1 + er/b9ḅ9
#SFX ḅ9 Y 294
#SFX ḅ9 èser furese/M0FS èser
#SFX ḅ9 èser furesen/Ī1 èser
#SFX ḅ9 èser furesene/I1 èser	is:interrogative
#SFX ḅ9 èser furesense èser
#SFX ḅ9 èser furesensi èser
#SFX ḅ9 èser furesiede/Ī4 èser
#SFX ḅ9 èser furesiege/Ī4 èser
#SFX ḅ9 èser furesion/Ī1 èser
#SFX ḅ9 èser furesione/I1 èser	is:interrogative
#SFX ḅ9 èser furesionse èser
#SFX ḅ9 èser furesisen/Ī1 èser
#SFX ḅ9 èser furesisene/I1 èser	is:interrogative
#SFX ḅ9 èser furesisense èser
#SFX ḅ9 èser furesisensi èser
#SFX ḅ9 èser furesisiede/Ī4 èser
#SFX ḅ9 èser furesisiege/Ī4 èser
#SFX ḅ9 èser furesision/Ī1 èser
#SFX ḅ9 èser furesisione/I1 èser	is:interrogative
#SFX ḅ9 èser furesisionse èser
#SFX ḅ9 èser furesisié/Ī4 èser
#SFX ḅ9 èser furesison/Ī1 èser
#SFX ḅ9 èser furesisone/I1 èser	is:interrogative
#SFX ḅ9 èser furesisonse èser
#SFX ḅ9 èser furesié/Ī4 èser
#SFX ḅ9 èser furesiéu/I4 èser
#SFX ḅ9 èser fureson/Ī1 èser
#SFX ḅ9 èser furesone/I1 èser	is:interrogative
#SFX ḅ9 èser furesonse èser
#SFX ḅ9 èser furésimo/Ᵽ0ⱣlⱣƚĪ1 èser
#SFX ḅ9 èser furésimoe/I1 èser
#SFX ḅ9 èser fuse/Ī5ī5M0 èser
#SFX ḅ9 èser fusen/Ī1 èser
#SFX ḅ9 èser fusene/I1 èser	is:interrogative
#SFX ḅ9 èser fusense èser
#SFX ḅ9 èser fusensi èser
#SFX ḅ9 èser fusiede/Ī4 èser
#SFX ḅ9 èser fusiege/Ī4 èser
#SFX ḅ9 èser fusion/Ī1 èser
#SFX ḅ9 èser fusione/I1 èser	is:interrogative
#SFX ḅ9 èser fusionse èser
#SFX ḅ9 èser fusisen/Ī1 èser
#SFX ḅ9 èser fusisene/I1 èser	is:interrogative
#SFX ḅ9 èser fusisense èser
#SFX ḅ9 èser fusisensi èser
#SFX ḅ9 èser fusisiede/Ī4 èser
#SFX ḅ9 èser fusisiege/Ī4 èser
#SFX ḅ9 èser fusision/Ī1 èser
#SFX ḅ9 èser fusisione/I1 èser	is:interrogative
#SFX ḅ9 èser fusisionse èser
#SFX ḅ9 èser fusisié/Ī4 èser
#SFX ḅ9 èser fusison/Ī1 èser
#SFX ḅ9 èser fusisone/I1 èser	is:interrogative
#SFX ḅ9 èser fusisonse èser
#SFX ḅ9 èser fusié/Ī4 èser
#SFX ḅ9 èser fusiéu/I4 èser
#SFX ḅ9 èser fuson/Ī1 èser
#SFX ḅ9 èser fusone/I1 èser	is:interrogative
#SFX ḅ9 èser fusonse èser
#SFX ḅ9 èser fúselo/A1 èser
#SFX ḅ9 èser fúseƚo/A1 èser
#SFX ḅ9 èser fúsimo/Ᵽ0ⱣlⱣƚĪ1 èser
#SFX ḅ9 èser fúsimoe/I1 èser
#SFX ḅ9 èser jèra/Đ0ĐlĐƚĪ1Ī4 èser
#SFX ḅ9 èser jèrane/I1 èser	is:interrogative
#SFX ḅ9 èser jèrau/I4 èser
#SFX ḅ9 èser jère/Ī1 èser
#SFX ḅ9 èser jèrelo/A1 èser
#SFX ḅ9 èser jèreme/D0DlDƚ èser
#SFX ḅ9 èser jèremene/D0DlDƚ èser
#SFX ḅ9 èser jèrene/I1 èser	is:interrogative
#SFX ḅ9 èser jèreƚo/A1 èser
#SFX ḅ9 èser jèri/Ī1Ī3Ī4 èser
#SFX ḅ9 èser jèrimo/Ᵽ0ⱣlⱣƚĪ1 èser
#SFX ḅ9 èser jèrimone/I1 èser	is:interrogative
#SFX ḅ9 èser jèritu/I3 èser	is:interrogative
#SFX ḅ9 èser jèro/Ī1 èser
#SFX ḅ9 èser jèrone/I1 èser	is:interrogative
#SFX ḅ9 èser saralo/A1 èser
#SFX ḅ9 èser sarane/I1 èser	is:interrogative
#SFX ḅ9 èser saratu/I3 èser	is:interrogative
#SFX ḅ9 èser sarave/Đ0ĐlĐƚĪ6ī6 èser	ds:conditional+present
#SFX ḅ9 èser saraƚo/A1 èser
#SFX ḅ9 èser saremo/Ᵽ0ⱣlⱣƚĪ1 èser
#SFX ḅ9 èser saren/Ī1 èser
#SFX ḅ9 èser sarene/I1 èser	is:interrogative
#SFX ḅ9 èser sarimo/Ᵽ0ⱣlⱣƚĪ1 èser
#SFX ḅ9 èser sarié/Ī4 èser
#SFX ḅ9 èser sariéu/I4 èser
#SFX ḅ9 èser saron/Ī1 èser
#SFX ḅ9 èser sarone/I1 èser	is:interrogative
#SFX ḅ9 èser sarà/Đ0ĐlĐƚĪ1Ī3 èser
#SFX ḅ9 èser saràe/Đ0ĐlĐƚ èser	ds:conditional+present
#SFX ḅ9 èser sarà(v)elo/A1 èser
#SFX ḅ9 èser sarà(v)ene/I1 èser	is:interrogative
#SFX ḅ9 èser sarà(v)eƚo/A1 èser
#SFX ḅ9 èser sarè/Ī1 èser
#SFX ḅ9 èser sarène/I1 èser	is:interrogative
#SFX ḅ9 èser saré/Ī4 èser
#SFX ḅ9 èser sarémoe/I1 èser
#SFX ḅ9 èser saréu/I4 èser
#SFX ḅ9 èser sarí/Ī4 èser
#SFX ḅ9 èser saría/ĐlĐƚĪ1Ī3 èser
#SFX ḅ9 èser sarèe/Đ0ĐlĐƚĪ1Ī3 èser
#SFX ḅ9 èser saríane/I1 èser	is:interrogative
#SFX ḅ9 èser saríatu/I3 èser	is:interrogative
#SFX ḅ9 èser saríe/Đ0ĐlĐƚĪ1Ī3 èser
#SFX ḅ9 èser saríelo/A1 èser
#SFX ḅ9 èser saríene/I1 èser	is:interrogative
#SFX ḅ9 èser saríeƚo/A1 èser
#SFX ḅ9 èser sarímoe/I1 èser
#SFX ḅ9 èser saríu/I4 èser
#SFX ḅ9 èser sarò/Ī1 èser
#SFX ḅ9 èser saròe/I1 èser
#SFX ḅ9 èser selo/A1 èser
#SFX ḅ9 èser semo/Ᵽ0ⱣlⱣƚĪ1 èser
#SFX ḅ9 èser sen/Ī1 èser
#SFX ḅ9 èser sene/I1 èser	is:interrogative
#SFX ḅ9 èser sepi/Đ0ĐlĐƚĪ3 èser
#SFX ḅ9 èser sepia/Ᵽ0ⱣlⱣƚ èser
#SFX ḅ9 èser sepie/Ᵽ0ⱣlⱣƚĐ0ĐlĐƚĪ1 èser
#SFX ḅ9 èser sepiede/Ī4 èser
#SFX ḅ9 èser sepiege/Ī4 èser
#SFX ḅ9 èser sepiemo/Ᵽ0ⱣlⱣƚĪ1 èser
#SFX ḅ9 èser sepiemo/Ī1 èser
#SFX ḅ9 èser sepien/Ī1 èser
#SFX ḅ9 èser sepiene/I1 èser	is:interrogative
#SFX ḅ9 èser sepimo/Ᵽ0ⱣlⱣƚĪ1 èser
#SFX ḅ9 èser sepimo/Ī1 èser
#SFX ḅ9 èser sepion/Ī1 èser
#SFX ḅ9 èser sepione/I1 èser	is:interrogative
#SFX ḅ9 èser sepiè/Ī1 èser
#SFX ḅ9 èser sepiène/I1 èser	is:interrogative
#SFX ḅ9 èser sepié/Ī4 èser
#SFX ḅ9 èser sepiémoe/I1 èser
#SFX ḅ9 èser sepiéu/I4 èser
#SFX ḅ9 èser sepí/Ī4 èser
#SFX ḅ9 èser seràlo/A1 èser
#SFX ḅ9 èser serane/I1 èser	is:interrogative
#SFX ḅ9 èser seràtu/I3 èser	is:interrogative
#SFX ḅ9 èser serave/Đ0ĐlĐƚĪ6ī6 èser	ds:conditional+present
#SFX ḅ9 èser seràƚo/A1 èser
#SFX ḅ9 èser seremo/Ᵽ0ⱣlⱣƚĪ1 èser
#SFX ḅ9 èser seren/Ī1 èser
#SFX ḅ9 èser serene/I1 èser	is:interrogative
#SFX ḅ9 èser serense èser
#SFX ḅ9 èser serensi èser
#SFX ḅ9 èser seresi/Ī4 èser
#SFX ḅ9 èser seresiu/I4 èser
#SFX ḅ9 èser serimo/Ᵽ0ⱣlⱣƚĪ1 èser
#SFX ḅ9 èser serion/Ī1 èser
#SFX ḅ9 èser serione/I1 èser
#SFX ḅ9 èser serionse èser
#SFX ḅ9 èser serisen/Ī1 èser
#SFX ḅ9 èser serisene/I1 èser	is:interrogative
#SFX ḅ9 èser serisense èser
#SFX ḅ9 èser serisensi èser
#SFX ḅ9 èser serisi/Ī4 èser
#SFX ḅ9 èser serision/Ī1 èser
#SFX ḅ9 èser serisione/I1 èser	is:interrogative
#SFX ḅ9 èser serisionse èser
#SFX ḅ9 èser serisiu/I4 èser
#SFX ḅ9 èser serisié/Ī4 èser
#SFX ḅ9 èser serisiéu/I4 èser
#SFX ḅ9 èser serison/Ī1 èser
#SFX ḅ9 èser serisone/I1 èser	is:interrogative
#SFX ḅ9 èser serisonse èser
#SFX ḅ9 èser serié/Ī4 èser
#SFX ḅ9 èser seriéu/I4 èser
#SFX ḅ9 èser seron/Ī1 èser
#SFX ḅ9 èser serone/I1 èser	is:interrogative
#SFX ḅ9 èser seronse èser
#SFX ḅ9 èser serà/Đ0ĐlĐƚĪ1Ī3 èser
#SFX ḅ9 èser seràe/Đ0ĐlĐƚ èser	ds:conditional+present
#SFX ḅ9 èser serà(v)elo/A1 èser
#SFX ḅ9 èser serà(v)ene/I1 èser	is:interrogative
#SFX ḅ9 èser serà(v)eƚo/A1 èser
#SFX ḅ9 èser serè/Ī1 èser
#SFX ḅ9 èser serène/I1 èser	is:interrogative
#SFX ḅ9 èser seré/Ī4 èser
#SFX ḅ9 èser serémoe/I1 èser
#SFX ḅ9 èser serésimo/Ī1 èser
#SFX ḅ9 èser serésimoe/I1 èser
#SFX ḅ9 èser serésitu/I3 èser	is:interrogative
#SFX ḅ9 èser seréu/I4 èser
#SFX ḅ9 èser serí/Ī4 èser
#SFX ḅ9 èser sería/ĐlĐƚĪ1Ī3 èser
#SFX ḅ9 èser serèe/Đ0ĐlĐƚĪ1Ī3 èser
#SFX ḅ9 èser seríane/I1 èser	is:interrogative
#SFX ḅ9 èser seríatu/I3 èser	is:interrogative
#SFX ḅ9 èser seríe/Đ0ĐlĐƚĪ1Ī3 èser
#SFX ḅ9 èser seríelo/A1 èser
#SFX ḅ9 èser seríene/I1 èser	is:interrogative
#SFX ḅ9 èser seríeƚo/A1 èser
#SFX ḅ9 èser serímoe/I1 èser
#SFX ḅ9 èser serísitu/I3 èser	is:interrogative
#SFX ḅ9 èser seríu/I4 èser
#SFX ḅ9 èser serò/Ī1 èser
#SFX ḅ9 èser seròe/I1 èser
#SFX ḅ9 èser sétu/I3 èser	is:interrogative
#SFX ḅ9 èser séu/I4 èser
#SFX ḅ9 èser séƚo/A1 èser
#SFX ḅ9 èser siando/Ᵽ0ⱣlⱣƚFS èser
#SFX ḅ9 èser sianto/Ᵽ0ⱣlⱣƚFS èser
#SFX ḅ9 èser sipiando/Ᵽ0ⱣlⱣƚFS èser
#SFX ḅ9 èser sime/D0DlDƚ èser
#SFX ḅ9 èser simo/Ᵽ0ⱣlⱣƚĪ1 èser
#SFX ḅ9 èser sion/Ī1 èser
#SFX ḅ9 èser sione/I1M0 èser	is:interrogative
#SFX ḅ9 èser sionmi èser
#SFX ḅ9 èser sipi/Đ0ĐlĐƚĪ3 èser
#SFX ḅ9 èser sipia/Ᵽ0ⱣlⱣƚ èser
#SFX ḅ9 èser sipie/Ᵽ0ⱣlⱣƚĐ0ĐlĐƚĪ1 èser
#SFX ḅ9 èser sipiede/Ī4 èser
#SFX ḅ9 èser sipiege/Ī4 èser
#SFX ḅ9 èser sipiemo/Ᵽ0ⱣlⱣƚĪ1 èser
#SFX ḅ9 èser sipiemo/Ī1 èser
#SFX ḅ9 èser sipien/Ī1 èser
#SFX ḅ9 èser sipiene/I1 èser	is:interrogative
#SFX ḅ9 èser sipimo/Ᵽ0ⱣlⱣƚĪ1 èser
#SFX ḅ9 èser sipimo/Ī1 èser
#SFX ḅ9 èser sipion/Ī1 èser
#SFX ḅ9 èser sipione/I1 èser	is:interrogative
#SFX ḅ9 èser sipiè/Ī1 èser
#SFX ḅ9 èser sipiène/I1 èser	is:interrogative
#SFX ḅ9 èser sipié/Ī4 èser
#SFX ḅ9 èser sipiémoe/I1 èser
#SFX ḅ9 èser sipiéu/I4 èser
#SFX ḅ9 èser sipí/Ī4 èser
#SFX ḅ9 èser situ/I3 èser	is:interrogative
#SFX ḅ9 èser siàndome/D0DlDƚ èser
#SFX ḅ9 èser siàndomene/D0DlDƚ èser
#SFX ḅ9 èser siàntome/D0DlDƚ èser
#SFX ḅ9 èser siàntomene/D0DlDƚ èser
#SFX ḅ9 èser sipiàndome/D0DlDƚ èser
#SFX ḅ9 èser sipiàndomene/D0DlDƚ èser
#SFX ḅ9 èser son/ʼ0Ī1 èser
#SFX ḅ9 èser sone/I1M0 èser	is:interrogative
#SFX ḅ9 èser sonjo èser
#SFX ḅ9 èser sonmi èser
#SFX ḅ9 èser sonɉo èser
#SFX ḅ9 èser su/Ī1 èser
#SFX ḅ9 èser sue/I1M0 èser	is:interrogative
#SFX ḅ9 èser sujo èser
#SFX ḅ9 èser sumi èser
#SFX ḅ9 èser suɉo èser
#SFX ḅ9 èser stado/A1FS èser
#SFX ḅ9 èser stasto/A1FS èser
#SFX ḅ9 èser stato/A1FS èser
#SFX ḅ9 èser stesto/A1FS èser
#SFX ḅ9 èser stà èser
#SFX ḅ9 èser stào/A1 èser
#SFX ḅ9 èser stè èser
#SFX ḅ9 èser stò èser
#SFX ḅ9 èser sé/Đ0ĐlĐƚĪ4Ī5ī5 èser
#SFX ḅ9 èser sémoe/I1 èser
#SFX ḅ9 èser sí/Ᵽ0ⱣlⱣƚĐ0ĐlĐƚĪ3Ī4 èser
#SFX ḅ9 èser símene/D0DlDƚ èser
#SFX ḅ9 èser símoe/I1 èser
#SFX ḅ9 èser sípiene/I1 èser	is:interrogative
#SFX ḅ9 èser sípime/D0DlDƚ èser
#SFX ḅ9 èser sípimene/D0DlDƚ èser
#SFX ḅ9 èser sípitu/I3 èser	is:interrogative
#SFX ḅ9 èser síu/I4 èser
#SFX ḅ9 èser xé-stu èser
#SFX ḅ9 èser xé/Đ0ĐlĐƚĪ4Ī5ī5 èser
#SFX ḅ9 èser xélo/A1 èser
#SFX ḅ9 èser xéstu èser
#SFX ḅ9 èser xéƚo/A1 èser
#SFX ḅ9 èser xèra/Đ0ĐlĐƚĪ1Ī4 èser
#SFX ḅ9 èser xèrane/I1 èser	is:interrogative
#SFX ḅ9 èser xèrau/I4 èser
#SFX ḅ9 èser xère/Ī1 èser
#SFX ḅ9 èser xèrelo/A1 èser
#SFX ḅ9 èser xèrene/I1 èser	is:interrogative
#SFX ḅ9 èser xèreƚo/A1 èser
#SFX ḅ9 èser xèri/Ī1Ī3Ī4 èser
#SFX ḅ9 èser xèrimo/Ᵽ0ⱣlⱣƚĪ1 èser
#SFX ḅ9 èser xèrimoe/I1 èser
#SFX ḅ9 èser xèritu/I3 èser	is:interrogative
#SFX ḅ9 èser xèro/Ī1 èser
#SFX ḅ9 èser xèrone/I1 èser	is:interrogative
#SFX ḅ9 èser ɉèra/Đ0ĐlĐƚĪ1Ī4 èser
#SFX ḅ9 èser ɉèrane/I1 èser	is:interrogative
#SFX ḅ9 èser ɉèrau/I4 èser
#SFX ḅ9 èser ɉère/Ī1 èser
#SFX ḅ9 èser ɉèrelo/A1 èser
#SFX ḅ9 èser ɉèrene/I1 èser	is:interrogative
#SFX ḅ9 èser ɉèreƚo/A1 èser
#SFX ḅ9 èser ɉèri/Ī1Ī3Ī4 èser
#SFX ḅ9 èser ɉèrimo/Ᵽ0ⱣlⱣƚĪ1 èser
#SFX ḅ9 èser ɉèrimoe/I1 èser
#SFX ḅ9 èser ɉèritu/I3 èser	is:interrogative
#SFX ḅ9 èser ɉèro/Ī1 èser
#SFX ḅ9 èser ɉèrone/I1 èser	is:interrogative


# vèrbi -ér inregolari ((re)(g)aver)
# themeT1 + r/a0a1a2c0Ᵽ0ⱣlⱣƚ
#SFX c0 Y 199
#SFX c0 0 me/D0Dl aver
#SFX c0 0 ne/I1 o	is:interrogative
#SFX c0 aver ebi/Đ0ĐlĐƚĪ3 aver
#SFX c0 aver ebia/Ᵽ0ⱣlⱣƚ aver
#SFX c0 aver ebie/Ᵽ0ⱣlⱣƚĪ1 aver
#SFX c0 aver ebiede/Ī4 aver
#SFX c0 aver ebiege/Ī4 aver
#SFX c0 aver ebiemo/Ᵽ0ⱣlⱣƚĪ1 aver
#SFX c0 aver ebien/Ī1 aver
#SFX c0 aver ebiene/I1 aver	is:interrogative
#SFX c0 aver ebion/Ᵽ0ⱣlⱣƚĪ1 aver
#SFX c0 aver ebione/I1 aver	is:interrogative
#SFX c0 aver ebionme/D0Dl aver
#SFX c0 aver ebiè/Ī1 aver
#SFX c0 aver ebiène/I1 aver	is:interrogative
#SFX c0 aver ebié/Ī4 aver
#SFX c0 aver ebiémoe/I1 aver
#SFX c0 aver ebiéu/I4 aver
#SFX c0 aver ebiónmene/D0DlDƚ aver
#SFX c0 aver élo/A1 aver
#SFX c0 aver ene/I1 aver	ds:indicative+future is:interrogative
#SFX c0 aver epi/Đ0ĐlĐƚĪ3 aver
#SFX c0 aver epia/Ᵽ0ⱣlⱣƚ aver
#SFX c0 aver epie/Ᵽ0ⱣlⱣƚĪ1 aver
#SFX c0 aver epiede/Ī4 aver
#SFX c0 aver epiege/Ī4 aver
#SFX c0 aver epiemo/Ᵽ0ⱣlⱣƚĪ1 aver
#SFX c0 aver epien/Ī1 aver
#SFX c0 aver epiene/I1 aver	is:interrogative
#SFX c0 aver epion/Ᵽ0ⱣlⱣƚĪ1 aver
#SFX c0 aver epione/I1 aver	is:interrogative
#SFX c0 aver epionme/D0Dl aver
#SFX c0 aver epiè/Ī1 aver
#SFX c0 aver epiène/I1 aver	is:interrogative
#SFX c0 aver epié/Ī4 aver
#SFX c0 aver epiémoe/I1 aver
#SFX c0 aver epiéu/I4 aver
#SFX c0 aver epiónmene/D0DlDƚ aver
#SFX c0 aver ese/M0FS aver
#SFX c0 aver eva/Đ0ĐlĐƚĪ1Ī4 aver
#SFX c0 aver eve/Ī1 aver
#SFX c0 aver evi/Ī1Ī3Ī4 aver
#SFX c0 aver evo/Ī1 aver
#SFX c0 aver èva/Đ0ĐlĐƚĪ1Ī4 aver
#SFX c0 aver ève/Ī1 aver
#SFX c0 aver èvi/Ī1Ī3Ī4 aver
#SFX c0 aver èvo/Ī1 aver
#SFX c0 aver éƚo/A1 aver
#SFX c0 aver à/Ᵽ0ⱣlⱣƚĪ1Ī3 aver
#SFX c0 aver àbielo/A1 aver
#SFX c0 aver àbiene/I1 aver	is:interrogative
#SFX c0 aver àbieƚo/A1 aver
#SFX c0 aver àbime/D0DlDƚ aver
#SFX c0 aver àbimene/D0DlDƚ aver
#SFX c0 aver àbionme/D0Dl aver
#SFX c0 aver àbitu/I3 aver	is:interrogative
#SFX c0 aver àe/Đ0ĐlĐƚĪ1 aver	ds:conditional+present
#SFX c0 aver àene/I1 aver	is:interrogative
#SFX c0 aver àlo/A1 aver
#SFX c0 aver àme/D0DlDƚ aver
#SFX c0 aver àmene/D0DlDƚ aver
#SFX c0 aver àne/I1 aver	is:interrogative
#SFX c0 aver àpielo/A1 aver
#SFX c0 aver àpiene/I1 aver	is:interrogative
#SFX c0 aver àpieƚo/A1 aver
#SFX c0 aver àpime/D0DlDƚ aver
#SFX c0 aver àpimene/D0DlDƚ aver
#SFX c0 aver àpionme/D0Dl aver
#SFX c0 aver àpitu/I3 aver	is:interrogative
#SFX c0 aver àƚo/A1 aver
#SFX c0 aver èbielo/A1 aver
#SFX c0 aver èbiene/I1 aver	is:interrogative
#SFX c0 aver èbieƚo/A1 aver
#SFX c0 aver èpielo/A1 aver
#SFX c0 aver èpiene/I1 aver	is:interrogative
#SFX c0 aver èpieƚo/A1 aver
#SFX c0 aver éane/I1 aver	is:interrogative
#SFX c0 aver éau/I4 aver
#SFX c0 aver ébiene/I1 aver	is:interrogative
#SFX c0 aver ébime/D0DlDƚ aver
#SFX c0 aver ébimene/D0DlDƚ aver
#SFX c0 aver ébitu/I3 aver	is:interrogative
#SFX c0 aver éelo/A1 aver
#SFX c0 aver éene/I1 aver	is:interrogative
#SFX c0 aver éeƚo/A1 aver
#SFX c0 aver éimo/Ī1 aver
#SFX c0 aver éimoe/I1 aver
#SFX c0 aver éitu/I3 aver	is:interrogative
#SFX c0 aver emo/Ᵽ0ⱣlⱣƚĪ1 aver
#SFX c0 aver émoe/I1 aver
#SFX c0 aver émome/D0DlDƚ aver
#SFX c0 aver émomene/D0DlDƚ aver
#SFX c0 aver éone/I1 aver	is:interrogative
#SFX c0 aver épiene/I1 aver	is:interrogative
#SFX c0 aver épime/D0DlDƚ aver
#SFX c0 aver épimene/D0DlDƚ aver
#SFX c0 aver épitu/I3 aver	is:interrogative
#SFX c0 aver érmene/D0DlDƚ aver
#SFX c0 aver ésimo aver
#SFX c0 aver éu/I4 aver
#SFX c0 aver évane/I1 aver	is:interrogative
#SFX c0 aver évau/I4 aver
#SFX c0 aver évelo/A1 aver
#SFX c0 aver évene/I1 aver	is:interrogative
#SFX c0 aver éveƚo/A1 aver
#SFX c0 aver évimo/Ī1 aver
#SFX c0 aver évimoe/I1 aver
#SFX c0 aver évitu/I3 aver	is:interrogative
#SFX c0 aver évone/I1 aver	is:interrogative
#SFX c0 aver í/Đ0ĐlĐƚĪ4 aver
#SFX c0 aver ímoe/I1 aver
#SFX c0 aver ò/Ī1 aver
#SFX c0 aver òe/I1 aver
#SFX c0 er e/I1 aver
#SFX c0 er éelo/A1 aver
#SFX c0 er éeƚo/A1 aver
#SFX c0 er ésimo aver
#SFX c0 er évane/I1 aver	is:interrogative
#SFX c0 er évau/I4 aver
#SFX c0 o e/Ᵽ0ⱣlⱣƚĪ1 o
#SFX c0 r me/D0Dl aver
#SFX c0 r mo/Ᵽ0ⱣlⱣƚ aver
#SFX c0 r n/Ī1 aver
#SFX c0 r va/Đ0ĐlĐƚ aver
#SFX c0 ver bi/Đ0ĐlĐƚĪ3 aver
#SFX c0 ver bia/Ᵽ0ⱣlⱣƚ aver
#SFX c0 ver biando/Ᵽ0ⱣlⱣƚFS ver
#SFX c0 ver bianto/Ᵽ0ⱣlⱣƚFS ver
#SFX c0 ver bie/Đ0ĐlĐƚĪ1 aver
#SFX c0 ver biede/Ī4 aver
#SFX c0 ver biege/Ī4 aver
#SFX c0 ver biemo/Ᵽ0ⱣlⱣƚĪ1 aver
#SFX c0 ver bien/Ī1 aver
#SFX c0 ver biene/I1 aver	is:interrogative
#SFX c0 ver bion/Ᵽ0ⱣlⱣƚĪ1 aver
#SFX c0 ver bione/I1 aver	is:interrogative
#SFX c0 ver biàndome/D0DlDƚ ver
#SFX c0 ver biàndomene/D0DlDƚ ver
#SFX c0 ver biè/Ī1 aver
#SFX c0 ver biène/I1 aver	is:interrogative
#SFX c0 ver bié/Ī4 aver
#SFX c0 ver biémoe/I1 aver
#SFX c0 ver biéu/I4 aver
#SFX c0 ver budo/A1 aver
#SFX c0 ver bú/A1 aver
#SFX c0 ver pi/Đ0ĐlĐƚĪ3 aver
#SFX c0 ver pia/Ᵽ0ⱣlⱣƚ aver
#SFX c0 ver pie/Đ0ĐlĐƚĪ1 aver
#SFX c0 ver piede/Ī4 aver
#SFX c0 ver piege/Ī4 aver
#SFX c0 ver piemo/Ᵽ0ⱣlⱣƚĪ1 aver
#SFX c0 ver pien/Ī1 aver
#SFX c0 ver piene/I1 aver	is:interrogative
#SFX c0 ver pion/Ᵽ0ⱣlⱣƚĪ1 aver
#SFX c0 ver pione/I1 aver	is:interrogative
#SFX c0 ver piè/Ī1 aver
#SFX c0 ver piène/I1 aver	is:interrogative
#SFX c0 ver pié/Ī4 aver
#SFX c0 ver piémoe/I1 aver
#SFX c0 ver piéu/I4 aver
#SFX c0 ver ràlo/A1 aver
#SFX c0 ver ràne/I1 aver	is:interrogative
#SFX c0 ver ràtu/I3 aver	is:interrogative
#SFX c0 ver rave/Đ0ĐlĐƚĪ6ī6 aver	ds:conditional+present
#SFX c0 ver raƚo/A1 aver
#SFX c0 ver remo/Ᵽ0ⱣlⱣƚĪ1 aver
#SFX c0 ver resi/Ī4 aver
#SFX c0 ver resiu/I4 aver
#SFX c0 ver rimo/Ī1 aver
#SFX c0 ver risi/Ī4 aver
#SFX c0 ver risiu/I4 aver
#SFX c0 ver rà/Đ0ĐlĐƚĪ1Ī3 aver
#SFX c0 ver ràe/Đ0ĐlĐƚ aver	ds:conditional+present
#SFX c0 ver rà(v)elo/A1 aver
#SFX c0 ver rà(v)ene/I1 aver	is:interrogative
#SFX c0 ver rà(v)eƚo/A1 aver
#SFX c0 ver rè/Ī1 aver
#SFX c0 ver rène/I1 aver	is:interrogative
#SFX c0 ver ré/Ī4 aver
#SFX c0 ver rémoe/I1 aver
#SFX c0 ver rémome/D0DlDƚ aver
#SFX c0 ver rémomene/D0DlDƚ aver
#SFX c0 ver résimo/Ī1 aver
#SFX c0 ver résimoe/I1 aver
#SFX c0 ver réu/I4 aver
#SFX c0 ver rí/Ī4 aver
#SFX c0 ver ría/Đ0ĐlĐƚĪ1Ī3 aver
#SFX c0 ver rèe/Đ0ĐlĐƚĪ1Ī3 aver
#SFX c0 ver ríane/I1 aver	is:interrogative
#SFX c0 ver ríatu/I3 aver	is:interrogative
#SFX c0 ver ríelo/A1 aver
#SFX c0 ver ríene/I1 aver	is:interrogative
#SFX c0 ver ríeƚo/A1 aver
#SFX c0 ver rímoe/I1 aver
#SFX c0 ver rísitu/I3 aver	is:interrogative
#SFX c0 ver ríu/I4 aver
#SFX c0 ver rò/Ī1 aver
#SFX c0 ver ròe/I1 aver
#SFX c0 ver tu/I3 aver	is:interrogative

# vèrbi -ér inregolari ((stra)sav?er)
# themeT1 + r/a0a1a2c1Ᵽ0ⱣlⱣƚ
#SFX c1 Y 468
#SFX c1 0 imo/Ᵽ0ⱣlⱣƚĪ1 aver
#SFX c1 0 me/D0Dl aver
#SFX c1 0 ne/I1 o	is:interrogative
#SFX c1 0 í/Ī4 aver
#SFX c1 0 íe/Đ0ĐlĐƚĪ1 aver
#SFX c1 0 ímoe/I1 aver
#SFX c1 0 íu/I4 aver
#SFX c1 aver ojo aver
#SFX c1 aver oɉo aver
#SFX c1 aver à/Ᵽ0ⱣlⱣƚĪ1Ī3 aver
#SFX c1 aver àene/I1 aver	is:interrogative
#SFX c1 aver àlo/A1 aver
#SFX c1 aver àmene/D0DlDƚ aver
#SFX c1 aver àpielo/A1 aver
#SFX c1 aver àpiene/I1 aver	is:interrogative
#SFX c1 aver àpieƚo/A1 aver
#SFX c1 aver àpime/D0DlDƚ aver
#SFX c1 aver àpimene/D0DlDƚ aver
#SFX c1 aver àpionme/D0Dl aver
#SFX c1 aver àpitu/I3 aver	is:interrogative
#SFX c1 aver àme/D0DlDƚ aver
#SFX c1 aver àne/I1 aver	is:interrogative
#SFX c1 aver àtu/I3 aver	is:interrogative
#SFX c1 aver àƚo/A1 aver
#SFX c1 aver ébiene/I1 aver	is:interrogative
#SFX c1 aver ébime/D0DlDƚ aver
#SFX c1 aver ébimene/D0DlDƚ aver
#SFX c1 aver ébitu/I3 aver	is:interrogative
#SFX c1 aver épiene/I1 aver	is:interrogative
#SFX c1 aver épime/D0DlDƚ aver
#SFX c1 aver épimene/D0DlDƚ aver
#SFX c1 aver épitu/I3 aver	is:interrogative
#SFX c1 aver ò/Ī1 aver
#SFX c1 aver òe/I1 aver
#SFX c1 aver òjo aver
#SFX c1 aver òɉo aver
#SFX c1 er aràlo/A1 aver
#SFX c1 er aràne/I1 aver	is:interrogative
#SFX c1 er aràtu/I3 aver	is:interrogative
#SFX c1 er arave/Đ0ĐlĐƚĪ6ī6 aver	ds:conditional+present
#SFX c1 er aràƚo/A1 aver
#SFX c1 er aremo/Ᵽ0ⱣlⱣƚĪ1 aver
#SFX c1 er aren/Ī1 aver
#SFX c1 er arene/I1 aver	is:interrogative
#SFX c1 er arense aver
#SFX c1 er arensi aver
#SFX c1 er aresi/Ī4 aver
#SFX c1 er aresiu/I4 aver
#SFX c1 er arimo/Ī1 aver
#SFX c1 er arion/Ī1 aver
#SFX c1 er arione/I1 aver
#SFX c1 er arionse aver
#SFX c1 er arisen/Ī1 aver
#SFX c1 er arisene/I1 aver	is:interrogative
#SFX c1 er arisense aver
#SFX c1 er arisensi aver
#SFX c1 er arisi/Ī4 aver
#SFX c1 er arision/Ī1 aver
#SFX c1 er arisione/I1 aver	is:interrogative
#SFX c1 er arisionse aver
#SFX c1 er arisiu/I4 aver
#SFX c1 er arisié/Ī4 aver
#SFX c1 er arisiéu/I4 aver
#SFX c1 er arison/Ī1 aver
#SFX c1 er arisone/I1 aver	is:interrogative
#SFX c1 er arisonse aver
#SFX c1 er arié/Ī4 aver
#SFX c1 er ariéu/I4 aver
#SFX c1 er aron/Ī1 aver
#SFX c1 er arone/I1 aver	is:interrogative
#SFX c1 er aronse aver
#SFX c1 er arà/Đ0ĐlĐƚĪ1Ī3 aver
#SFX c1 er aràe/Đ0ĐlĐƚ aver	ds:conditional+present
#SFX c1 er arà(v)elo/A1 aver
#SFX c1 er arà(v)ene/I1 aver	is:interrogative
#SFX c1 er arà(v)eƚo/A1 aver
#SFX c1 er arè/Ī1 aver
#SFX c1 er arène/I1 aver	is:interrogative
#SFX c1 er aré/Ī4 aver
#SFX c1 er arémoe/I1 aver
#SFX c1 er arémome/D0DlDƚ aver
#SFX c1 er arémomene/D0DlDƚ aver
#SFX c1 er arésimo/Ī1 aver
#SFX c1 er arésimoe/I1 aver
#SFX c1 er arésitu/I3 aver	is:interrogative
#SFX c1 er aréu/I4 aver
#SFX c1 er arí/Ī4 aver
#SFX c1 er aría/ĐlĐƚĪ1Ī3 aver
#SFX c1 er arèe/Đ0ĐlĐƚĪ1Ī3 aver
#SFX c1 er aríane/I1 aver	is:interrogative
#SFX c1 er aríatu/I3 aver	is:interrogative
#SFX c1 er aríe/Đ0ĐlĐƚĪ1Ī3 aver
#SFX c1 er aríelo/A1 aver
#SFX c1 er aríene/I1 aver	is:interrogative
#SFX c1 er aríeƚo/A1 aver
#SFX c1 er arímoe/I1 aver
#SFX c1 er arísitu/I3 aver	is:interrogative
#SFX c1 er aríu/I4 aver
#SFX c1 er arò/Ī1 aver
#SFX c1 er aròe/I1 aver
#SFX c1 er iede/Ī4 aver
#SFX c1 er iege/Ī4 aver
#SFX c1 er ime/D0DlDƚ aver
#SFX c1 er imo/Ᵽ0ⱣlⱣƚĪ1 aver
#SFX c1 er ion/Ᵽ0ⱣlⱣƚĪ1 aver
#SFX c1 er ione/I1 aver	is:interrogative
#SFX c1 er ionme/D0Dl aver
#SFX c1 er isen/Ī1 aver
#SFX c1 er isene/I1 aver	is:interrogative
#SFX c1 er isense aver
#SFX c1 er isensi aver
#SFX c1 er isiede/Ī4 aver
#SFX c1 er isiege/Ī4 aver
#SFX c1 er ision/Ī1 aver
#SFX c1 er isione/I1 aver	is:interrogative
#SFX c1 er isionse aver
#SFX c1 er isié/Ī4 aver
#SFX c1 er ison/Ī1 aver
#SFX c1 er isone/I1 aver	is:interrogative
#SFX c1 er isonse aver
#SFX c1 er iven/Ī1 aver
#SFX c1 er ivene/I1 aver	is:interrogative
#SFX c1 er ivense aver
#SFX c1 er ivensi aver
#SFX c1 er ivion/Ī1 aver
#SFX c1 er ivione/I1 aver	is:interrogative
#SFX c1 er ivionse aver
#SFX c1 er ivié/Ī4 aver
#SFX c1 er iviéu/I4 aver
#SFX c1 er ivon/Ī1 aver
#SFX c1 er ivone/I1 aver	is:interrogative
#SFX c1 er ivonse aver
#SFX c1 er ié/Ī4 aver
#SFX c1 er iéu/I4 aver
#SFX c1 er iónmene/D0DlDƚ aver
#SFX c1 er on/Ᵽ0ⱣlⱣƚĪ1 aver
#SFX c1 er one/I1 aver	is:interrogative
#SFX c1 er onme/D0Dl aver
#SFX c1 er udo/A1 aver
#SFX c1 er e/I1 aver
#SFX c1 er é/Đ0ĐlĐƚĪ4 aver
#SFX c1 er éa/Đ0ĐlĐƚĪ1Ī4 aver
#SFX c1 er éane/I1 aver	is:interrogative
#SFX c1 er éau/I4 aver
#SFX c1 er ée/Ī1 aver
#SFX c1 er éelo/A1 aver
#SFX c1 er éene/I1 aver	is:interrogative
#SFX c1 er éeƚo/A1 aver
#SFX c1 er éi/Ī1Ī3Ī4 aver
#SFX c1 er éimo/Ī1 aver
#SFX c1 er éimoe/I1 aver
#SFX c1 er éitu/I3 aver	is:interrogative
#SFX c1 er émene/D0DlDƚ aver
#SFX c1 er émoe/I1 aver
#SFX c1 er émome/D0DlDƚ aver
#SFX c1 er émomene/D0DlDƚ aver
#SFX c1 er éndome/D0DlDƚ aver
#SFX c1 er éndomene/D0DlDƚ aver
#SFX c1 er éntome/D0DlDƚ aver
#SFX c1 er éntomene/D0DlDƚ aver
#SFX c1 er éo/Ī1 aver
#SFX c1 er éone/I1 aver	is:interrogative
#SFX c1 er érmene/D0DlDƚ aver
#SFX c1 er ésimo aver
#SFX c1 er éu/I4 aver
#SFX c1 er évane/I1 aver	is:interrogative
#SFX c1 er évau/I4 aver
#SFX c1 er évelo/A1 aver
#SFX c1 er évene/I1 aver	is:interrogative
#SFX c1 er éveƚo/A1 aver
#SFX c1 er évimo/Ī1 aver
#SFX c1 er évimoe/I1 aver
#SFX c1 er évitu/I3 aver	is:interrogative
#SFX c1 er évone/I1 aver	is:interrogative
#SFX c1 er í/Đ0ĐlĐƚĪ4 aver
#SFX c1 er ímene/D0DlDƚ aver
#SFX c1 er ímoe/I1 aver
#SFX c1 er íu/I4 aver
#SFX c1 er ónmene/D0DlDƚ aver
#SFX c1 er ú/A1 aver
#SFX c1 o e/Ᵽ0ⱣlⱣƚĐ0ĐlĐƚĪ1 o
#SFX c1 r de aver
#SFX c1 r ge aver
#SFX c1 r lo/A1 aver
#SFX c1 r me/D0DlDƚ aver
#SFX c1 r mo/Ᵽ0ⱣlⱣƚĪ1 aver
#SFX c1 r n/Ī1 aver
#SFX c1 r ne/I1 aver	is:interrogative
#SFX c1 r nse aver
#SFX c1 r nte/M0FSṖd aver
#SFX c1 r nto aver
#SFX c1 r se/M0FS aver
#SFX c1 r va/Đ0ĐlĐƚĪ1Ī4 aver
#SFX c1 r ve/Ī1 aver
#SFX c1 r vi/Ī1Ī3Ī4 aver
#SFX c1 r vo/Ī1 aver
#SFX c1 r ƚo/A1 aver
#SFX c1 ver bi/Đ0ĐlĐƚĪ3 aver
#SFX c1 ver bia/Ᵽ0ⱣlⱣƚ aver
#SFX c1 ver biando/Ᵽ0ⱣlⱣƚFS ver
#SFX c1 ver bianto/Ᵽ0ⱣlⱣƚFS ver
#SFX c1 ver bie/Ᵽ0ⱣlⱣƚĐ0ĐlĐƚĪ1 aver
#SFX c1 ver biede/Ī4 aver
#SFX c1 ver biege/Ī4 aver
#SFX c1 ver biemo/Ᵽ0ⱣlⱣƚĪ1 aver
#SFX c1 ver bien/Ī1 aver
#SFX c1 ver biene/I1 aver	is:interrogative
#SFX c1 ver bion/Ᵽ0ⱣlⱣƚĪ1 aver
#SFX c1 ver bione/I1 aver	is:interrogative
#SFX c1 ver biàndome/D0DlDƚ ver
#SFX c1 ver biàndomene/D0DlDƚ ver
#SFX c1 ver biè/Ī1 aver
#SFX c1 ver biène/I1 aver	is:interrogative
#SFX c1 ver bié/Ī4 aver
#SFX c1 ver biémoe/I1 aver
#SFX c1 ver biéu/I4 aver
#SFX c1 ver budo/A1 aver
#SFX c1 ver bú/A1 aver
#SFX c1 ver e/Đ0ĐlĐƚĪ1 aver
#SFX c1 ver lo/A1 aver
#SFX c1 ver pi/Đ0ĐlĐƚĪ3 aver
#SFX c1 ver pia/Ᵽ0ⱣlⱣƚ aver
#SFX c1 ver pie/Ᵽ0ⱣlⱣƚĐ0ĐlĐƚĪ1 aver
#SFX c1 ver piede/Ī4 aver
#SFX c1 ver piege/Ī4 aver
#SFX c1 ver piemo/Ᵽ0ⱣlⱣƚĪ1 aver
#SFX c1 ver pien/Ī1 aver
#SFX c1 ver piene/I1 aver	is:interrogative
#SFX c1 ver pion/Ᵽ0ⱣlⱣƚĪ1 aver
#SFX c1 ver pione/I1 aver	is:interrogative
#SFX c1 ver piè/Ī1 aver
#SFX c1 ver piène/I1 aver	is:interrogative
#SFX c1 ver pié/Ī4 aver
#SFX c1 ver piémoe/I1 aver
#SFX c1 ver piéu/I4 aver
#SFX c1 0 imo/Ᵽ0ⱣlⱣƚĪ1 aer
#SFX c1 0 me/D0Dl aer
#SFX c1 0 í/Ī4 aer
#SFX c1 0 íe/Đ0ĐlĐƚĪ1 aer
#SFX c1 0 ímoe/I1 aer
#SFX c1 0 íu/I4 aer
#SFX c1 aer ojo aer
#SFX c1 aer oɉo aer
#SFX c1 aer à/Ᵽ0ⱣlⱣƚĪ1Ī3 aer
#SFX c1 aer àene/I1 aer	is:interrogative
#SFX c1 aer àlo/A1 aer
#SFX c1 aer àmene/D0DlDƚ aer
#SFX c1 aer àpielo/A1 aer
#SFX c1 aer àpiene/I1 aer	is:interrogative
#SFX c1 aer àpieƚo/A1 aer
#SFX c1 aer àpime/D0DlDƚ aer
#SFX c1 aer àpimene/D0DlDƚ aer
#SFX c1 aer àpionme/D0Dl aer
#SFX c1 aer àpitu/I3 aer	is:interrogative
#SFX c1 aer àƚo/A1 aer
#SFX c1 aer ébiene/I1 aer	is:interrogative
#SFX c1 aer ébime/D0DlDƚ aer
#SFX c1 aer ébimene/D0DlDƚ aer
#SFX c1 aer ébitu/I3 aer	is:interrogative
#SFX c1 aer épiene/I1 aer	is:interrogative
#SFX c1 aer épime/D0DlDƚ aer
#SFX c1 aer épimene/D0DlDƚ aer
#SFX c1 aer épitu/I3 aer	is:interrogative
#SFX c1 aer ò/Ī1 aer
#SFX c1 aer òe/I1 aer
#SFX c1 aer òjo aer
#SFX c1 aer òɉo aer
#SFX c1 er aràlo/A1 aer
#SFX c1 er aràne/I1 aer	is:interrogative
#SFX c1 er aràtu/I3 aer	is:interrogative
#SFX c1 er arave/Đ0ĐlĐƚĪ6ī6 aer	ds:conditional+present
#SFX c1 er aràƚo/A1 aer
#SFX c1 er aremo/Ᵽ0ⱣlⱣƚĪ1 aer
#SFX c1 er aren/Ī1 aer
#SFX c1 er arene/I1 aer	is:interrogative
#SFX c1 er arense aer
#SFX c1 er arensi aer
#SFX c1 er aresi/Ī4 aer
#SFX c1 er aresiu/I4 aer
#SFX c1 er arimo/Ī1 aer
#SFX c1 er arion/Ī1 aer
#SFX c1 er arione/I1 aer
#SFX c1 er arionse aer
#SFX c1 er arisen/Ī1 aer
#SFX c1 er arisene/I1 aer	is:interrogative
#SFX c1 er arisense aer
#SFX c1 er arisensi aer
#SFX c1 er arisi/Ī4 aer
#SFX c1 er arision/Ī1 aer
#SFX c1 er arisione/I1 aer	is:interrogative
#SFX c1 er arisionse aer
#SFX c1 er arisiu/I4 aer
#SFX c1 er arisié/Ī4 aer
#SFX c1 er arisiéu/I4 aer
#SFX c1 er arison/Ī1 aer
#SFX c1 er arisone/I1 aer	is:interrogative
#SFX c1 er arisonse aer
#SFX c1 er arié/Ī4 aer
#SFX c1 er ariéu/I4 aer
#SFX c1 er aron/Ī1 aer
#SFX c1 er arone/I1 aer	is:interrogative
#SFX c1 er aronse aer
#SFX c1 er arà/Đ0ĐlĐƚĪ1Ī3 aer
#SFX c1 er aràe/Đ0ĐlĐƚ aer	ds:conditional+present
#SFX c1 er arà(v)elo/A1 aer
#SFX c1 er arà(v)ene/I1 aer	is:interrogative
#SFX c1 er arà(v)eƚo/A1 aer
#SFX c1 er arè/Ī1 aer
#SFX c1 er arène/I1 aer	is:interrogative
#SFX c1 er aré/Ī4 aer
#SFX c1 er arémoe/I1 aer
#SFX c1 er arémome/D0DlDƚ aer
#SFX c1 er arémomene/D0DlDƚ aer
#SFX c1 er arésimo/Ī1 aer
#SFX c1 er arésimoe/I1 aer
#SFX c1 er arésitu/I3 aer	is:interrogative
#SFX c1 er aréu/I4 aer
#SFX c1 er arí/Ī4 aer
#SFX c1 er aría/ĐlĐƚĪ1Ī3 aer
#SFX c1 er arèe/Đ0ĐlĐƚĪ1Ī3 aer
#SFX c1 er aríane/I1 aer	is:interrogative
#SFX c1 er aríatu/I3 aer	is:interrogative
#SFX c1 er aríe/Đ0ĐlĐƚĪ1Ī3 aer
#SFX c1 er aríelo/A1 aer
#SFX c1 er aríene/I1 aer	is:interrogative
#SFX c1 er aríeƚo/A1 aer
#SFX c1 er arímoe/I1 aer
#SFX c1 er arísitu/I3 aer	is:interrogative
#SFX c1 er aríu/I4 aer
#SFX c1 er arò/Ī1 aer
#SFX c1 er aròe/I1 aer
#SFX c1 er bi/Đ0ĐlĐƚĪ3 aer
#SFX c1 er bia/Ᵽ0ⱣlⱣƚ aer
#SFX c1 er biando/Ᵽ0ⱣlⱣƚFS aer
#SFX c1 er bianto/Ᵽ0ⱣlⱣƚFS aer
#SFX c1 er bie/Ᵽ0ⱣlⱣƚĐ0ĐlĐƚĪ1 aer
#SFX c1 er biede/Ī4 aer
#SFX c1 er biege/Ī4 aer
#SFX c1 er biemo/Ᵽ0ⱣlⱣƚĪ1 aer
#SFX c1 er bien/Ī1 aer
#SFX c1 er biene/I1 aer	is:interrogative
#SFX c1 er bion/Ᵽ0ⱣlⱣƚĪ1 aer
#SFX c1 er bione/I1 aer	is:interrogative
#SFX c1 er biàndome/D0DlDƚ aer
#SFX c1 er biàndomene/D0DlDƚ aer
#SFX c1 er biè/Ī1 aer
#SFX c1 er biène/I1 aer	is:interrogative
#SFX c1 er bié/Ī4 aer
#SFX c1 er biémoe/I1 aer
#SFX c1 er biéu/I4 aer
#SFX c1 er budo/A1 aer
#SFX c1 er bú/A1 aer
#SFX c1 er e/Đ0ĐlĐƚĪ1I1 aer
#SFX c1 er iede/Ī4 aer
#SFX c1 er iege/Ī4 aer
#SFX c1 er ime/D0DlDƚ aer
#SFX c1 er imo/Ᵽ0ⱣlⱣƚĪ1 aer
#SFX c1 er ion/Ᵽ0ⱣlⱣƚĪ1 aer
#SFX c1 er ione/I1 aer	is:interrogative
#SFX c1 er ionme/D0Dl aer
#SFX c1 er isen/Ī1 aer
#SFX c1 er isene/I1 aer	is:interrogative
#SFX c1 er isense aer
#SFX c1 er isensi aer
#SFX c1 er isiede/Ī4 aer
#SFX c1 er isiege/Ī4 aer
#SFX c1 er ision/Ī1 aer
#SFX c1 er isione/I1 aer	is:interrogative
#SFX c1 er isionse aer
#SFX c1 er isié/Ī4 aer
#SFX c1 er ison/Ī1 aer
#SFX c1 er isone/I1 aer	is:interrogative
#SFX c1 er isonse aer
#SFX c1 er iven/Ī1 aer
#SFX c1 er ivene/I1 aer	is:interrogative
#SFX c1 er ivense aer
#SFX c1 er ivensi aer
#SFX c1 er ivion/Ī1 aer
#SFX c1 er ivione/I1 aer	is:interrogative
#SFX c1 er ivionse aer
#SFX c1 er ivié/Ī4 aer
#SFX c1 er iviéu/I4 aer
#SFX c1 er ivon/Ī1 aer
#SFX c1 er ivone/I1 aer	is:interrogative
#SFX c1 er ivonse aer
#SFX c1 er ié/Ī4 aer
#SFX c1 er iéu/I4 aer
#SFX c1 er iónmene/D0DlDƚ aer
#SFX c1 er lo/A1 aer
#SFX c1 er me/D0DlDƚ aer
#SFX c1 er ne/I1 aer	is:interrogative
#SFX c1 er on/Ᵽ0ⱣlⱣƚĪ1 aer
#SFX c1 er one/I1 aer	is:interrogative
#SFX c1 er onme/D0Dl aer
#SFX c1 er pi/Đ0ĐlĐƚĪ3 aer
#SFX c1 er pia/Ᵽ0ⱣlⱣƚ aer
#SFX c1 er pie/Ᵽ0ⱣlⱣƚĐ0ĐlĐƚĪ1 aer
#SFX c1 er piede/Ī4 aer
#SFX c1 er piege/Ī4 aer
#SFX c1 er piemo/Ᵽ0ⱣlⱣƚĪ1 aer
#SFX c1 er pien/Ī1 aer
#SFX c1 er piene/I1 aer	is:interrogative
#SFX c1 er pion/Ᵽ0ⱣlⱣƚĪ1 aer
#SFX c1 er pione/I1 aer	is:interrogative
#SFX c1 er piè/Ī1 aer
#SFX c1 er piène/I1 aer	is:interrogative
#SFX c1 er pié/Ī4 aer
#SFX c1 er piémoe/I1 aer
#SFX c1 er piéu/I4 aer
#SFX c1 er tu/I3 aer	is:interrogative
#SFX c1 er udo/A1 aer
#SFX c1 er é/Đ0ĐlĐƚĪ4 aer
#SFX c1 er éa/Đ0ĐlĐƚĪ1Ī4 aer
#SFX c1 er éane/I1 aer	is:interrogative
#SFX c1 er éau/I4 aer
#SFX c1 er ée/Ī1 aer
#SFX c1 er éelo/A1 aer
#SFX c1 er éene/I1 aer	is:interrogative
#SFX c1 er éeƚo/A1 aer
#SFX c1 er éi/Ī1Ī3Ī4 aer
#SFX c1 er éimo/Ī1 aer
#SFX c1 er éimoe/I1 aer
#SFX c1 er éitu/I3 aer	is:interrogative
#SFX c1 er émene/D0DlDƚ aer
#SFX c1 er émoe/I1 aer
#SFX c1 er émome/D0DlDƚ aer
#SFX c1 er émomene/D0DlDƚ aer
#SFX c1 er éndome/D0DlDƚ aer
#SFX c1 er éndomene/D0DlDƚ aer
#SFX c1 er éntome/D0DlDƚ aer
#SFX c1 er éntomene/D0DlDƚ aer
#SFX c1 er éo/Ī1 aer
#SFX c1 er éone/I1 aer	is:interrogative
#SFX c1 er érmene/D0DlDƚ aer
#SFX c1 er ésimo aer
#SFX c1 er éu/I4 aer
#SFX c1 er évane/I1 aer	is:interrogative
#SFX c1 er évau/I4 aer
#SFX c1 er évelo/A1 aer
#SFX c1 er évene/I1 aer	is:interrogative
#SFX c1 er éveƚo/A1 aer
#SFX c1 er évimo/Ī1 aer
#SFX c1 er évimoe/I1 aer
#SFX c1 er évitu/I3 aer	is:interrogative
#SFX c1 er évone/I1 aer	is:interrogative
#SFX c1 er í/Đ0ĐlĐƚĪ4 aer
#SFX c1 er ímene/D0DlDƚ aer
#SFX c1 er ímoe/I1 aer
#SFX c1 er íu/I4 aer
#SFX c1 er ónmene/D0DlDƚ aer
#SFX c1 er ú/A1 aer
#SFX c1 er ƚo/A1 aer
#SFX c1 r de aer
#SFX c1 r ge aer
#SFX c1 r lo/A1 aer
#SFX c1 r me/D0DlDƚ aer
#SFX c1 r mo/Ᵽ0ⱣlⱣƚĪ1 aer
#SFX c1 r n/Ī1 aer
#SFX c1 r ne/I1 aer	is:interrogative
#SFX c1 r nse aer
#SFX c1 r nte/M0FSṖd aer
#SFX c1 r nto aer
#SFX c1 r se/M0FS aer
#SFX c1 r va/Đ0ĐlĐƚĪ1Ī4 aer
#SFX c1 r ve/Ī1 aer
#SFX c1 r vi/Ī1Ī3Ī4 aer
#SFX c1 r vo/Ī1 aer
#SFX c1 r ƚo/A1 aer

# vèrbi -ér inregolari ((des|re)(c|ti?)oler, (mal|re)voler)
# themeT1 + r/a0a1a2c2c3c4Ᵽ0ⱣlⱣƚ
# themeT8 + o/a0a1a2c2c3c4FSĪ1
#SFX c2 Y 62
#SFX c2 er éndome/D0 er
#SFX c2 er éndomene/D0 er
#SFX c2 er éntome/D0 er
#SFX c2 er éntomene/D0 er
#SFX c2 ler rave/Đ0 oler	ds:conditional+present
#SFX c2 ler remo/Ᵽ0ⱣlⱣƚĪ1 oler
#SFX c2 ler ren/Ī1 oler
#SFX c2 ler rense oler
#SFX c2 ler rensi oler
#SFX c2 ler resi/Ī4 oler
#SFX c2 ler resiu/I4 oler
#SFX c2 ler rimo/Ᵽ0ⱣlⱣƚĪ1 oler
#SFX c2 ler rion/Ī1 oler
#SFX c2 ler rione/I1 oler
#SFX c2 ler rionse oler
#SFX c2 ler risen/Ī1 oler
#SFX c2 ler risense oler
#SFX c2 ler risensi oler
#SFX c2 ler risi/Ī4 oler
#SFX c2 ler rision/Ī1 oler
#SFX c2 ler risione/I1 oler	is:interrogative
#SFX c2 ler risionse oler
#SFX c2 ler risiu/I4 oler
#SFX c2 ler risié/Ī4 oler
#SFX c2 ler risiéu/I4 oler
#SFX c2 ler rison/Ī1 oler
#SFX c2 ler risone/I1 oler	is:interrogative
#SFX c2 ler risonse oler
#SFX c2 ler rié/Ī4 oler
#SFX c2 ler riéu/I4 oler
#SFX c2 ler ron/Ᵽ0ⱣlⱣƚĪ1 oler
#SFX c2 ler rone/I1 oler	is:interrogative
#SFX c2 ler ronme/D0Dl oler
#SFX c2 ler rà/Đ0Ī1Ī3 oler
#SFX c2 ler ràe/Đ0 oler	ds:conditional+present
#SFX c2 ler rà(v)ene/I1 oler	is:interrogative
#SFX c2 ler rè/Ī1 oler
#SFX c2 ler rène/I1 oler	is:interrogative
#SFX c2 ler ré/Ī4 oler
#SFX c2 ler résimo/Ī1 oler
#SFX c2 ler résimoe/I1 oler
#SFX c2 ler résitu/I3 oler	is:interrogative
#SFX c2 ler réu/I4 oler
#SFX c2 ler rí/Ī4 oler
#SFX c2 ler ría/Ī1Ī3 oler
#SFX c2 ler rèe/Đ0Ī1Ī3 oler
#SFX c2 ler ríane/I1 oler	is:interrogative
#SFX c2 ler ríatu/I3 oler	is:interrogative
#SFX c2 ler ríe/Đ0Ī1Ī3 oler
#SFX c2 ler ríene/I1 oler	is:interrogative
#SFX c2 ler rísitu/I3 oler	is:interrogative
#SFX c2 ler ríu/I4 oler
#SFX c2 ler rò/Ī1 oler
#SFX c2 ler ròe/I1 oler
#SFX c2 ler rónmene/D0 oler
#SFX c2 lo ga [cit][oò]lo
#SFX c2 lo gi/Đ0Ī3 [cit][oò]lo
#SFX c2 lo gime/D0 [cit][oò]lo
#SFX c2 lo gimene/D0 [cit][oò]lo
#SFX c2 lo gitu/I3 [cit][oò]lo	is:interrogative
#SFX c2 lo go/Ī1 [cit][oò]lo
#SFX c2 lo gone/I1 [cit][oò]lo	is:interrogative

# vèrbi -ér inregolari ((des|re)(c|ti?)oler, (mal|re)voler)
# themeT1 + r/a0a1a2c2c3c4Ᵽ0ⱣlⱣƚ
# themeT8 + o/a0a1a2c2c3c4FSĪ1
#SFX c3 Y 18
#SFX c3 er éndolo/Dl er
#SFX c3 er éntolo/Dl er
#SFX c3 er éntomelo/Dl er
#SFX c3 ler rave-lo/A1 oler
#SFX c3 ler relo/A1 oler
#SFX c3 ler rà-lo/A1 oler
#SFX c3 ler ràe-lo/A1 oler
#SFX c3 ler ràelo/A1 oler
#SFX c3 ler rà(v)elo/A1 oler
#SFX c3 ler ríe-lo/A1 oler
#SFX c3 ler ríelo/A1 oler
#SFX c3 ler ríselo/Ī6 oler
#SFX c3 ler rónmelo/Dl oler
#SFX c3 lo ge-lo/A1 [cit][oò]lo
#SFX c3 lo gelo/A1 [cit][oò]lo
#SFX c3 lo gi-lo/A1 [cit][oò]lo
#SFX c3 lo gilo/Dl [cit][oò]lo
#SFX c3 lo gimelo/Dl [cit][oò]lo

# vèrbi -ér inregolari ((des|re)(c|ti?)oler, (mal|re)voler)
# themeT1 + r/a0a1a2c2c3c4Ᵽ0ⱣlⱣƚ
# themeT8 + o/a0a1a2c2c3c4FSĪ1
#SFX c4 Y 18
#SFX c4 er éndoƚo/Dƚ er
#SFX c4 er éntomeƚo/Dƚ er
#SFX c4 er éntoƚo/Dƚ er
#SFX c4 ƚer rave-ƚo/A1 oƚer
#SFX c4 ƚer reƚo/A1 oƚer
#SFX c4 ƚer rà-ƚo/A1 oƚer
#SFX c4 ƚer ràe-ƚo/A1 oƚer
#SFX c4 ƚer ràeƚo/A1 oƚer
#SFX c4 ƚer rà(v)eƚo/A1 oƚer
#SFX c4 ƚer ríe-ƚo/A1 oƚer
#SFX c4 ƚer ríeƚo/A1 oƚer
#SFX c4 ƚer ríseƚo/ī6 oƚer
#SFX c4 ƚer rónmeƚo/Dƚ oƚer
#SFX c4 ƚo ge-ƚo/A1 [cit]òƚo
#SFX c4 ƚo geƚo/A1 [cit]òƚo
#SFX c4 ƚo gi-ƚo/A1 [cit]òƚo
#SFX c4 ƚo gimeƚo/Dƚ [cit]òƚo
#SFX c4 ƚo giƚo/Dƚ [cit]òƚo


# vèrbi -<is>ír
# themeT1 + ir/a0a1a2d0d1d2Ᵽ0ⱣlⱣƚ
#SFX d0 Y 245
#SFX d0 ir arane/I1 ir	is:interrogative
#SFX d0 ir aratu/I3 ir	is:interrogative
#SFX d0 ir arave/Đ0 ir	ds:conditional+present
#SFX d0 ir aremo/Ᵽ0Ī1 ir
#SFX d0 ir aren/Ī1 ir
#SFX d0 ir arene/I1 ir	is:interrogative
#SFX d0 ir arense ir
#SFX d0 ir arensi ir
#SFX d0 ir aresi/Ī4 ir
#SFX d0 ir aresiu/I4 ir
#SFX d0 ir arion/Ī1 ir
#SFX d0 ir arione/I1 ir
#SFX d0 ir arionse ir
#SFX d0 ir arisen/Ī1 ir
#SFX d0 ir arisene/I1 ir	is:interrogative
#SFX d0 ir arisense ir
#SFX d0 ir arisensi ir
#SFX d0 ir arisi/Ī4 ir
#SFX d0 ir arision/Ī1 ir
#SFX d0 ir arisione/I1 ir	is:interrogative
#SFX d0 ir arisionse ir
#SFX d0 ir arisiu/I4 ir
#SFX d0 ir arisié/Ī4 ir
#SFX d0 ir arisiéu/I4 ir
#SFX d0 ir arison/Ī1 ir
#SFX d0 ir arisone/I1 ir	is:interrogative
#SFX d0 ir arisonse ir
#SFX d0 ir arié/Ī4 ir
#SFX d0 ir ariéu/I4 ir
#SFX d0 ir aron/Ī1 ir
#SFX d0 ir arone/I1 ir	is:interrogative
#SFX d0 ir aronse ir
#SFX d0 ir arà/Đ0Ī1Ī3 ir
#SFX d0 ir aràe/Đ0 ir	ds:conditional+present
#SFX d0 ir arà(v)ene/I1 ir	is:interrogative
#SFX d0 ir arè/Ī1 ir
#SFX d0 ir arène/I1 ir	is:interrogative
#SFX d0 ir aré/Ī4 ir
#SFX d0 ir arémoe/I1 ir
#SFX d0 ir arémome/D0 ir
#SFX d0 ir arémomene/D0 ir
#SFX d0 ir arésimo/Ī1 ir
#SFX d0 ir arésimoe/I1 ir
#SFX d0 ir arésitu/I3 ir	is:interrogative
#SFX d0 ir aréu/I4 ir
#SFX d0 ir aría/Ī1Ī3 ir
#SFX d0 ir arèe/Đ0Ī1Ī3 ir
#SFX d0 ir aríane/I1 ir	is:interrogative
#SFX d0 ir aríatu/I3 ir	is:interrogative
#SFX d0 ir aríe/Đ0Ī1Ī3 ir
#SFX d0 ir aríene/I1 ir	is:interrogative
#SFX d0 ir arísitu/I3 ir	is:interrogative
#SFX d0 ir arò/Ī1 ir
#SFX d0 ir aròe/I1 ir
#SFX d0 ir en/Ī1 ir
#SFX d0 ir endo/Ᵽ0 ir	ds:gerund+simple
#SFX d0 ir ene/I1 ir	ds:indicative+future is:interrogative
#SFX d0 ir ense ir	ds:indicative+imperfect ds:subjunctive+imperfect
#SFX d0 ir ente/M0FSṖd ir	ds:participle+active
#SFX d0 ir ènte/M0FS ir	ds:participle+active
#SFX d0 ir erane/I1 ir	is:interrogative
#SFX d0 ir eratu/I3 ir	is:interrogative
#SFX d0 ir erave/Đ0 ir	ds:conditional+present
#SFX d0 ir eremo/Ᵽ0Ī1 ir
#SFX d0 ir eren/Ī1 ir
#SFX d0 ir erene/I1 ir	is:interrogative
#SFX d0 ir erense ir
#SFX d0 ir erensi ir
#SFX d0 ir eresi/Ī4 ir
#SFX d0 ir eresiu/I4 ir
#SFX d0 ir erion/Ī1 ir
#SFX d0 ir erione/I1 ir
#SFX d0 ir erionse ir
#SFX d0 ir erisen/Ī1 ir
#SFX d0 ir erisene/I1 ir	is:interrogative
#SFX d0 ir erisense ir
#SFX d0 ir erisensi ir
#SFX d0 ir erisi/Ī4 ir
#SFX d0 ir erision/Ī1 ir
#SFX d0 ir erisione/I1 ir	is:interrogative
#SFX d0 ir erisionse ir
#SFX d0 ir erisiu/I4 ir
#SFX d0 ir erisié/Ī4 ir
#SFX d0 ir erisiéu/I4 ir
#SFX d0 ir erison/Ī1 ir
#SFX d0 ir erisone/I1 ir	is:interrogative
#SFX d0 ir erisonse ir
#SFX d0 ir erié/Ī4 ir
#SFX d0 ir eriéu/I4 ir
#SFX d0 ir eron/Ī1 ir
#SFX d0 ir erone/I1 ir	is:interrogative
#SFX d0 ir eronse ir
#SFX d0 ir erà/Đ0Ī1Ī3 ir
#SFX d0 ir eràe/Đ0 ir	ds:conditional+present
#SFX d0 ir erà(v)ene/I1 ir	is:interrogative
#SFX d0 ir erè/Ī1 ir
#SFX d0 ir erène/I1 ir	is:interrogative
#SFX d0 ir eré/Ī4 ir
#SFX d0 ir erémoe/I1 ir
#SFX d0 ir erémome/D0 ir
#SFX d0 ir erémomene/D0 ir
#SFX d0 ir erésimo/Ī1 ir
#SFX d0 ir erésimoe/I1 ir
#SFX d0 ir erésitu/I3 ir	is:interrogative
#SFX d0 ir eréu/I4 ir
#SFX d0 ir ería/Ī1Ī3 ir
#SFX d0 ir erèe/Đ0Ī1Ī3 ir
#SFX d0 ir eríane/I1 ir	is:interrogative
#SFX d0 ir eríatu/I3 ir	is:interrogative
#SFX d0 ir eríe/Đ0Ī1Ī3 ir
#SFX d0 ir eríene/I1 ir	is:interrogative
#SFX d0 ir erísitu/I3 ir	is:interrogative
#SFX d0 ir erò/Ī1 ir
#SFX d0 ir eròe/I1 ir
#SFX d0 ir ese/M0FS ir
#SFX d0 ir esto/A1FS ir
#SFX d0 ir eva/Đ0Ī1Ī4 ir
#SFX d0 ir eve/Ī1 ir
#SFX d0 ir evi/Ī1Ī3Ī4 ir
#SFX d0 ir evo/Ī1 ir
#SFX d0 ir èva/Đ0Ī1Ī4 ir
#SFX d0 ir ève/Ī1 ir
#SFX d0 ir èvi/Ī1Ī3Ī4 ir
#SFX d0 ir èvo/Ī1 ir
#SFX d0 ir on/Ᵽ0Ī1 ir
#SFX d0 ir one/I1 ir	is:interrogative
#SFX d0 ir onme/D0 ir
#SFX d0 ir é/Đ0 ir
#SFX d0 ir éa/Đ0Ī1Ī4 ir
#SFX d0 ir éane/I1 ir	is:interrogative
#SFX d0 ir éau/I4 ir
#SFX d0 ir ée/Ī1 ir
#SFX d0 ir éene/I1 ir	is:interrogative
#SFX d0 ir éi/Ī1Ī3Ī4 ir
#SFX d0 ir éimo/Ī1 ir
#SFX d0 ir éimoe/I1 ir
#SFX d0 ir éitu/I3 ir	is:interrogative
#SFX d0 ir éndome/D0 ir
#SFX d0 ir éndomene/D0 ir
#SFX d0 ir éntome/D0 ir
#SFX d0 ir éntomene/D0 ir
#SFX d0 ir éo/Ī1 ir
#SFX d0 ir éone/I1 ir	is:interrogative
#SFX d0 ir ésimo ir
#SFX d0 ir évane/I1 ir	is:interrogative
#SFX d0 ir évau/I4 ir
#SFX d0 ir évene/I1 ir	is:interrogative
#SFX d0 ir évimo/Ī1 ir
#SFX d0 ir évimoe/I1 ir
#SFX d0 ir évitu/I3 ir	is:interrogative
#SFX d0 ir évone/I1 ir	is:interrogative
#SFX d0 ir í/Đ0Ī4 ir
#SFX d0 ir ía/Đ0Ī1Ī4 ir
#SFX d0 ir èe/Đ0Ī1Ī4 ir
#SFX d0 ir íane/I1 ir	is:interrogative
#SFX d0 ir íau/I4 ir
#SFX d0 ir íe/Ī1 ir
#SFX d0 ir íene/I1 ir	is:interrogative
#SFX d0 ir íi/Ī1Ī3Ī4 ir
#SFX d0 ir íimo/Ī1 ir
#SFX d0 ir íimoe/I1 ir
#SFX d0 ir íitu/I3 ir	is:interrogative
#SFX d0 ir ímoe/I1 ir
#SFX d0 ir índome/D0 ir
#SFX d0 ir índomene/D0 ir
#SFX d0 ir íntome/D0 ir
#SFX d0 ir íntomene/D0 ir
#SFX d0 ir ío/Ī1 ir
#SFX d0 ir íone/I1 ir	is:interrogative
#SFX d0 ir ísai ir
#SFX d0 ir ísame/D0 ir
#SFX d0 ir ísamene/D0 ir
#SFX d0 ir ísane/I1 ir	is:interrogative
#SFX d0 ir ísei ir
#SFX d0 ir íseme/D0 ir
#SFX d0 ir ísemene/D0 ir
#SFX d0 ir ísene/I1 ir	is:interrogative
#SFX d0 ir ísime/D0 ir
#SFX d0 ir ísimene/D0 ir
#SFX d0 ir ísimo ir
#SFX d0 ir ísine/I1 ir	is:interrogative
#SFX d0 ir ísitu/I3 ir	is:interrogative
#SFX d0 ir ísoe/M0 ir
#SFX d0 ir ísome/D0 ir
#SFX d0 ir ísomene/D0 ir
#SFX d0 ir ísone/I1 ir	is:interrogative
#SFX d0 ir íu/I4 ir
#SFX d0 ir ívane/I1 ir	is:interrogative
#SFX d0 ir ívau/I4 ir
#SFX d0 ir ívene/I1 ir	is:interrogative
#SFX d0 ir ívimo/Ī1 ir
#SFX d0 ir ívimoe/I1 ir
#SFX d0 ir ívitu/I3 ir	is:interrogative
#SFX d0 ir ívone/I1 ir	is:interrogative
#SFX d0 ir ónmene/D0 ir
#SFX d0 r do/A1 ir
#SFX d0 r ede/Ī4 [^cijɉñ]ir	ds:subjunctive+present
#SFX d0 r ege/Ī4 [^cijɉñ]ir	ds:subjunctive+present
#SFX d0 r ente/M0FSṖd [^aocijɉñ]ir	ds:participle+active
#SFX d0 r ènte/M0FS [^aocijɉñ]ir	ds:participle+active
#SFX d0 ir ïente/M0FSṖd [ao]ir	ds:participle+active
#SFX d0 ir ïènte/M0FS [ao]ir	ds:participle+active
#SFX d0 r mo/Ᵽ0Ī1 ir
#SFX d0 r n/Ī1 ir
#SFX d0 r nsi ir	ds:indicative+imperfect ds:subjunctive+imperfect
#SFX d0 r on/Ᵽ0Ī1 [^cijɉñ]ir
#SFX d0 r one/I1 [^cijɉñ]ir	is:interrogative
#SFX d0 r onme/D0 [^cijɉñ]ir
#SFX d0 r sa/Ᵽ0 ir
#SFX d0 r se/Ᵽ0Đ0Ī1 ir
#SFX d0 r sede/Ī4 ir
#SFX d0 r sege/Ī4 ir
#SFX d0 r sen/Ī1 ir
#SFX d0 r sene/I1 ir	is:interrogative
#SFX d0 r sense ir
#SFX d0 r sensi ir
#SFX d0 r si/Ᵽ0Đ0Ī3 ir
#SFX d0 r siede/Ī4 ir
#SFX d0 r siege/Ī4 ir
#SFX d0 r sion/Ī1 ir
#SFX d0 r sione/I1 ir	is:interrogative
#SFX d0 r sionse ir
#SFX d0 r sié/Ī4 ir
#SFX d0 r siu/I4 ir
#SFX d0 r so/Ᵽ0Ī1 ir
#SFX d0 r son/Ī1 ir
#SFX d0 r sone/I1 ir	is:interrogative
#SFX d0 r sonse ir
#SFX d0 r sé/Ī4 ir
#SFX d0 r séu/I4 ir
#SFX d0 r ven/Ī1 ir
#SFX d0 r vene/I1 ir	is:interrogative
#SFX d0 r vense ir
#SFX d0 r vensi ir
#SFX d0 r vion/Ī1 ir
#SFX d0 r vione/I1 ir	is:interrogative
#SFX d0 r vionse ir
#SFX d0 r vié/Ī4 ir
#SFX d0 r viéu/I4 ir
#SFX d0 r von/Ī1 ir
#SFX d0 r vone/I1 ir	is:interrogative
#SFX d0 r vonse ir
#SFX d0 r é/Ī4 [^cijɉñ]ir
#SFX d0 r éu/I4 [^cijɉñ]ir
#SFX d0 r ónmene/D0 [^cijɉñ]ir

# vèrbi -<is>ír
# themeT1 + ir/a0a1a2d0d1d2Ᵽ0ⱣlⱣƚ
#SFX d1 Y 72
#SFX d1 ir aralo/A1 ir
#SFX d1 ir arave-lo/A1 ir
#SFX d1 ir aremo/ⱣlN0 ir
#SFX d1 ir arà-lo/A1 ir
#SFX d1 ir aràe-lo/A1 ir
#SFX d1 ir aràelo/A1 ir
#SFX d1 ir arà(v)elo/A1 ir
#SFX d1 ir arémolo/Dl ir
#SFX d1 ir arémomelo/Dl ir
#SFX d1 ir aríe-lo/A1 ir
#SFX d1 ir aríelo/A1 ir
#SFX d1 ir aríselo/Ī6 ir
#SFX d1 ir elo/A1 ir
#SFX d1 ir endo/ⱣlN0 ir	ds:gerund+simple
#SFX d1 ir ento/Ᵽ0ⱣlFS ir	ds:gerund+simple
#SFX d1 ir ènto/Ᵽ0ⱣlFS ir	ds:gerund+simple
#SFX d1 ir eralo/A1 ir
#SFX d1 ir erave-lo/A1 ir
#SFX d1 ir eremo/ⱣlN0 ir
#SFX d1 ir erà-lo/A1 ir
#SFX d1 ir eràe-lo/A1 ir
#SFX d1 ir eràelo/A1 ir
#SFX d1 ir erà(v)elo/A1 ir
#SFX d1 ir erémolo/Dl ir
#SFX d1 ir erémomelo/Dl ir
#SFX d1 ir eríe-lo/A1 ir
#SFX d1 ir eríelo/A1 ir
#SFX d1 ir eríselo/Ī6 ir
#SFX d1 ir es ir
#SFX d1 ir est ir
#SFX d1 ir eve-lo/A1 ir
#SFX d1 ir on/ⱣlN0 ir
#SFX d1 ir é-lo/A1 ir
#SFX d1 ir ée-lo/A1 ir
#SFX d1 ir éelo/A1 ir
#SFX d1 ir éndolo/Dl ir
#SFX d1 ir éndomelo/Dl ir
#SFX d1 ir éntolo/Dl ir
#SFX d1 ir éntomelo/Dl ir
#SFX d1 ir évelo/A1 ir
#SFX d1 ir íe-lo/A1 ir
#SFX d1 ir íelo/A1 ir
#SFX d1 ir índolo/Dl ir
#SFX d1 ir índomelo/Dl ir
#SFX d1 ir íntolo/Dl ir
#SFX d1 ir íntomelo/Dl ir
#SFX d1 ir ísalo/Dl ir
#SFX d1 ir ísamelo/Dl ir
#SFX d1 ir íselo/A1 ir
#SFX d1 ir íselo/Dl ir
#SFX d1 ir ísemelo/Dl ir
#SFX d1 ir ísilo/Dl ir
#SFX d1 ir ísimelo/Dl ir
#SFX d1 ir ísolo/Dl ir
#SFX d1 ir ísomelo/Dl ir
#SFX d1 ir onme/DlN0 ir
#SFX d1 ir ónmelo/Dl ir
#SFX d1 r s ir
#SFX d1 r t ir
#SFX d1 r mo/ⱣlN0 ir
#SFX d1 r on/ⱣlN0 [^cijɉñ]ir
#SFX d1 r sa/ⱣlN0 ir
#SFX d1 r se-lo/A1 ir
#SFX d1 r se/ⱣlN0 ir
#SFX d1 r si/ⱣlN0 ir
#SFX d1 r so/ⱣlN0 ir
#SFX d1 r ento/Ᵽ0ⱣlFS [^aocijɉñ]ir	ds:gerund+simple
#SFX d1 r ènto/Ᵽ0ⱣlFS [^aocijɉñ]ir	ds:gerund+simple
#SFX d1 ir ïento/Ᵽ0ⱣlFS [ao]ir	ds:gerund+simple
#SFX d1 ir ïènto/Ᵽ0ⱣlFS [ao]ir	ds:gerund+simple
#SFX d1 r onme/DlN0 [^cijɉñ]ir
#SFX d1 r ónmelo/Dl [^cijɉñ]ir

# vèrbi -<is>ír
# themeT1 + ir/a0a1a2d0d1d2Ᵽ0ⱣlⱣƚ
#SFX d2 Y 64
#SFX d2 ir arave-ƚo/A1 ir
#SFX d2 ir araƚo/A1 ir
#SFX d2 ir aremo/ⱣƚN0 ir
#SFX d2 ir arà-ƚo/A1 ir
#SFX d2 ir aràe-ƚo/A1 ir
#SFX d2 ir aràeƚo/A1 ir
#SFX d2 ir arà(v)eƚo/A1 ir
#SFX d2 ir arémomeƚo/Dƚ ir
#SFX d2 ir arémoƚo/Dƚ ir
#SFX d2 ir aríe-ƚo/A1 ir
#SFX d2 ir aríeƚo/A1 ir
#SFX d2 ir aríseƚo/ī6 ir
#SFX d2 ir endo/ⱣƚN0 ir	ds:gerund+simple
#SFX d2 ir ento/Ᵽ0Ᵽƚ ir	ds:gerund+simple
#SFX d2 ir ènto/Ᵽ0Ᵽƚ ir	ds:gerund+simple
#SFX d2 r ento/Ᵽ0Ᵽƚ [^cijɉñ]ir	ds:gerund+simple
#SFX d2 r ènto/Ᵽ0Ᵽƚ [^cijɉñ]ir	ds:gerund+simple
#SFX d2 ir erave-ƚo/A1 ir
#SFX d2 ir eraƚo/A1 ir
#SFX d2 ir eremo/ⱣƚN0 ir
#SFX d2 ir erà-ƚo/A1 ir
#SFX d2 ir eràe-ƚo/A1 ir
#SFX d2 ir eràeƚo/A1 ir
#SFX d2 ir erà(v)eƚo/A1 ir
#SFX d2 ir erémomeƚo/Dƚ ir
#SFX d2 ir erémoƚo/Dƚ ir
#SFX d2 ir eríe-ƚo/A1 ir
#SFX d2 ir eríeƚo/A1 ir
#SFX d2 ir eríseƚo/ī6 ir
#SFX d2 ir eve-ƚo/A1 ir
#SFX d2 ir eƚo/A1 ir
#SFX d2 ir on/ⱣƚN0 ir
#SFX d2 ir é-ƚo/A1 ir
#SFX d2 ir ée-ƚo/A1 ir
#SFX d2 ir éeƚo/A1 ir
#SFX d2 ir éndomeƚo/Dƚ ir
#SFX d2 ir éndoƚo/Dƚ ir
#SFX d2 ir éntomeƚo/Dƚ ir
#SFX d2 ir éntoƚo/Dƚ ir
#SFX d2 ir éveƚo/A1 ir
#SFX d2 ir íe-ƚo/A1 ir
#SFX d2 ir íeƚo/A1 ir
#SFX d2 ir índomeƚo/Dƚ ir
#SFX d2 ir índoƚo/Dƚ ir
#SFX d2 ir íntomeƚo/Dƚ ir
#SFX d2 ir íntoƚo/Dƚ ir
#SFX d2 ir ísameƚo/Dƚ ir
#SFX d2 ir ísaƚo/Dƚ ir
#SFX d2 ir ísemeƚo/Dƚ ir
#SFX d2 ir íseƚo/A1 ir
#SFX d2 ir íseƚo/Dƚ ir
#SFX d2 ir ísimeƚo/Dƚ ir
#SFX d2 ir ísiƚo/Dƚ ir
#SFX d2 ir ísomeƚo/Dƚ ir
#SFX d2 ir ísoƚo/Dƚ ir
#SFX d2 ir ónmeƚo/Dƚ ir
#SFX d2 r mo/ⱣƚN0 ir
#SFX d2 r on/ⱣƚN0 [^cijɉñ]ir
#SFX d2 r sa/ⱣƚN0 ir
#SFX d2 r se-ƚo/A1 ir
#SFX d2 r se/ⱣƚN0 ir
#SFX d2 r si/ⱣƚN0 ir
#SFX d2 r so/ⱣƚN0 ir
#SFX d2 r ónmeƚo/Dƚ [^cijɉñ]ir


# vèrbi -ír
# themeT1 + r/a0a1a2e0e1e2Ᵽ0ⱣlⱣƚ
# themeT8 + o/e0e1e2Ᵽ0ⱣlⱣƚĪ1
#SFX e0 Y 229
#SFX e0 o 0/Ᵽ0Đ0Ī3 io
#SFX e0 ir arane/I1 ir	is:interrogative
#SFX e0 ir aratu/I3 ir	is:interrogative
#SFX e0 ir arave/Đ0 ir	ds:conditional+present
#SFX e0 ir aremo/Ᵽ0Ī1 ir
#SFX e0 ir aren/Ī1 ir
#SFX e0 ir arene/I1 ir	is:interrogative
#SFX e0 ir arense ir
#SFX e0 ir arensi ir
#SFX e0 ir aresi/Ī4 ir
#SFX e0 ir aresiu/I4 ir
#SFX e0 ir arion/Ī1 ir
#SFX e0 ir arione/I1 ir
#SFX e0 ir arionse ir
#SFX e0 ir arisen/Ī1 ir
#SFX e0 ir arisene/I1 ir	is:interrogative
#SFX e0 ir arisense ir
#SFX e0 ir arisensi ir
#SFX e0 ir arisi/Ī4 ir
#SFX e0 ir arision/Ī1 ir
#SFX e0 ir arisione/I1 ir	is:interrogative
#SFX e0 ir arisionse ir
#SFX e0 ir arisiu/I4 ir
#SFX e0 ir arisié/Ī4 ir
#SFX e0 ir arisiéu/I4 ir
#SFX e0 ir arison/Ī1 ir
#SFX e0 ir arisone/I1 ir	is:interrogative
#SFX e0 ir arisonse ir
#SFX e0 ir arié/Ī4 ir
#SFX e0 ir ariéu/I4 ir
#SFX e0 ir aron/Ī1 ir
#SFX e0 ir arone/I1 ir	is:interrogative
#SFX e0 ir aronse ir
#SFX e0 ir arà/Đ0Ī1Ī3 ir
#SFX e0 ir aràe/Đ0 ir	ds:conditional+present
#SFX e0 ir arà(v)ene/I1 ir	is:interrogative
#SFX e0 ir arè/Ī1 ir
#SFX e0 ir arène/I1 ir	is:interrogative
#SFX e0 ir aré/Ī4 ir
#SFX e0 ir arémoe/I1 ir
#SFX e0 ir arémome/D0 ir
#SFX e0 ir arémomene/D0 ir
#SFX e0 ir arésimo/Ī1 ir
#SFX e0 ir arésimoe/I1 ir
#SFX e0 ir arésitu/I3 ir	is:interrogative
#SFX e0 ir aréu/I4 ir
#SFX e0 ir aría/Ī1Ī3 ir
#SFX e0 ir arèe/Đ0Ī1Ī3 ir
#SFX e0 ir aríane/I1 ir	is:interrogative
#SFX e0 ir aríatu/I3 ir	is:interrogative
#SFX e0 ir aríe/Đ0Ī1Ī3 ir
#SFX e0 ir aríene/I1 ir	is:interrogative
#SFX e0 ir arísitu/I3 ir	is:interrogative
#SFX e0 ir arò/Ī1 ir
#SFX e0 ir aròe/I1 ir
#SFX e0 ir ede/Ī4 ir	ds:subjunctive+present
#SFX e0 ir ege/Ī4 ir	ds:subjunctive+present
#SFX e0 ir en/Ī1 ir
#SFX e0 ir endo/Ᵽ0 ir	ds:gerund+simple
#SFX e0 ir ene/I1 ir	ds:indicative+future is:interrogative
#SFX e0 ir ense ir	ds:indicative+imperfect ds:subjunctive+imperfect
#SFX e0 ir ente/M0FSṖd ir	ds:participle+active
#SFX e0 ir ènte/M0FS ir	ds:participle+active
#SFX e0 ir erane/I1 ir	is:interrogative
#SFX e0 ir eratu/I3 ir	is:interrogative
#SFX e0 ir erave/Đ0 ir	ds:conditional+present
#SFX e0 ir eremo/Ᵽ0Ī1 ir
#SFX e0 ir eren/Ī1 ir
#SFX e0 ir erene/I1 ir	is:interrogative
#SFX e0 ir erense ir
#SFX e0 ir erensi ir
#SFX e0 ir eresi/Ī4 ir
#SFX e0 ir eresiu/I4 ir
#SFX e0 ir erion/Ī1 ir
#SFX e0 ir erione/I1 ir
#SFX e0 ir erionse ir
#SFX e0 ir erisen/Ī1 ir
#SFX e0 ir erisene/I1 ir	is:interrogative
#SFX e0 ir erisense ir
#SFX e0 ir erisensi ir
#SFX e0 ir erisi/Ī4 ir
#SFX e0 ir erision/Ī1 ir
#SFX e0 ir erisione/I1 ir	is:interrogative
#SFX e0 ir erisionse ir
#SFX e0 ir erisiu/I4 ir
#SFX e0 ir erisié/Ī4 ir
#SFX e0 ir erisiéu/I4 ir
#SFX e0 ir erison/Ī1 ir
#SFX e0 ir erisone/I1 ir	is:interrogative
#SFX e0 ir erisonse ir
#SFX e0 ir erié/Ī4 ir
#SFX e0 ir eriéu/I4 ir
#SFX e0 ir eron/Ī1 ir
#SFX e0 ir erone/I1 ir	is:interrogative
#SFX e0 ir eronse ir
#SFX e0 ir erà/Đ0Ī1Ī3 ir
#SFX e0 ir eràe/Đ0 ir	ds:conditional+present
#SFX e0 ir erà(v)ene/I1 ir	is:interrogative
#SFX e0 ir erè/Ī1 ir
#SFX e0 ir erène/I1 ir	is:interrogative
#SFX e0 ir eré/Ī4 ir
#SFX e0 ir erémoe/I1 ir
#SFX e0 ir erémome/D0 ir
#SFX e0 ir erémomene/D0 ir
#SFX e0 ir erésimo/Ī1 ir
#SFX e0 ir erésimoe/I1 ir
#SFX e0 ir erésitu/I3 ir	is:interrogative
#SFX e0 ir eréu/I4 ir
#SFX e0 ir ería/Ī1Ī3 ir
#SFX e0 ir erèe/Đ0Ī1Ī3 ir
#SFX e0 ir eríane/I1 ir	is:interrogative
#SFX e0 ir eríatu/I3 ir	is:interrogative
#SFX e0 ir eríe/Đ0Ī1Ī3 ir
#SFX e0 ir eríene/I1 ir	is:interrogative
#SFX e0 ir erísitu/I3 ir	is:interrogative
#SFX e0 ir erò/Ī1 ir
#SFX e0 ir eròe/I1 ir
#SFX e0 ir ese/M0FS ir
#SFX e0 ir esto/A1FS ir
#SFX e0 ir eva/Đ0Ī1Ī4 ir
#SFX e0 ir eve/Ī1 ir
#SFX e0 ir evi/Ī1Ī3Ī4 ir
#SFX e0 ir evo/Ī1 ir
#SFX e0 ir èva/Đ0Ī1Ī4 ir
#SFX e0 ir ève/Ī1 ir
#SFX e0 ir èvi/Ī1Ī3Ī4 ir
#SFX e0 ir èvo/Ī1 ir
#SFX e0 ir on/Ᵽ0Ī1 ir
#SFX e0 ir one/I1 ir	is:interrogative
#SFX e0 ir onme/D0 ir
#SFX e0 ir é/Đ0Ī4 ir
#SFX e0 ir éa/Đ0Ī1Ī4 ir
#SFX e0 ir éane/I1 ir	is:interrogative
#SFX e0 ir éau/I4 ir
#SFX e0 ir ée/Ī1 ir
#SFX e0 ir éene/I1 ir	is:interrogative
#SFX e0 ir éi/Ī1Ī3Ī4 ir
#SFX e0 ir éimo/Ī1 ir
#SFX e0 ir éimoe/I1 ir
#SFX e0 ir éitu/I3 ir	is:interrogative
#SFX e0 ir éndome/D0 ir
#SFX e0 ir éndomene/D0 ir
#SFX e0 ir éntome/D0 ir
#SFX e0 ir éntomene/D0 ir
#SFX e0 ir éo/Ī1 ir
#SFX e0 ir éone/I1 ir	is:interrogative
#SFX e0 ir ésimo ir
#SFX e0 ir éu/I4 ir
#SFX e0 ir évane/I1 ir	is:interrogative
#SFX e0 ir évau/I4 ir
#SFX e0 ir évene/I1 ir	is:interrogative
#SFX e0 ir évimo/Ī1 ir
#SFX e0 ir évimoe/I1 ir
#SFX e0 ir évitu/I3 ir	is:interrogative
#SFX e0 ir évone/I1 ir	is:interrogative
#SFX e0 ir í/Đ0Ī4 ir
#SFX e0 ir ía/Đ0Ī1Ī3Ī4 ir
#SFX e0 ir èe/Đ0Ī1Ī3Ī4 ir
#SFX e0 ir íane/I1 ir	is:interrogative
#SFX e0 ir íau/I4 ir
#SFX e0 ir íe/Ī1 ir
#SFX e0 ir íene/I1 ir	is:interrogative
#SFX e0 ir íi/Ī1Ī3Ī4 ir
#SFX e0 ir íimo/Ī1 ir
#SFX e0 ir íimoe/I1 ir
#SFX e0 ir íitu/I3 ir	is:interrogative
#SFX e0 ir ímoe/I1 ir
#SFX e0 ir índome/D0 ir
#SFX e0 ir índomene/D0 ir
#SFX e0 ir íntome/D0 ir
#SFX e0 ir íntomene/D0 ir
#SFX e0 ir ío/Ī1 ir
#SFX e0 ir íone/I1 ir	is:interrogative
#SFX e0 ir ísimo ir
#SFX e0 ir ísitu/I3 ir	is:interrogative
#SFX e0 ir íu/I4 ir
#SFX e0 ir ívane/I1 ir	is:interrogative
#SFX e0 ir ívau/I4 ir
#SFX e0 ir ívene/I1 ir	is:interrogative
#SFX e0 ir ívimo/Ī1 ir
#SFX e0 ir ívimoe/I1 ir
#SFX e0 ir ívitu/I3 ir	is:interrogative
#SFX e0 ir ívone/I1 ir	is:interrogative
#SFX e0 ir ónmene/D0 ir
#SFX e0 o a/Ᵽ0 o
#SFX e0 o e/Ᵽ0Đ0Ī1 [^lr]o
#SFX e0 o e/Ᵽ0Đ0Ī1 [aeiouàèéíòóú][lr]o
#SFX e0 o e/Ᵽ0Đ0Ī1 [^aeiouàèéíòóú][lr]o
#SFX e0 o i/Ᵽ0Đ0Ī3 [^i]o
#SFX e0 r do/A1 ir
#SFX e0 r ede/Ī4 [^cijɉñ]ir
#SFX e0 r ege/Ī4 [^cijɉñ]ir
#SFX e0 r ge ir
#SFX e0 r me/D0 ir
#SFX e0 r mo/Ᵽ0Ī1 ir
#SFX e0 r n/Ī1 ir
#SFX e0 r nsi ir	ds:indicative+imperfect ds:subjunctive+imperfect
#SFX e0 r on/Ᵽ0Ī1 [^cijɉñ]ir
#SFX e0 r one/I1 [^cijɉñ]ir	is:interrogative
#SFX e0 r onme/D0 [^cijɉñ]ir
#SFX e0 r se/M0 ir
#SFX e0 r sen/Ī1 ir
#SFX e0 r sene/I1 ir	is:interrogative
#SFX e0 r sense ir
#SFX e0 r sensi ir
#SFX e0 r siede/Ī4 ir
#SFX e0 r siege/Ī4 ir
#SFX e0 r sion/Ī1 ir
#SFX e0 r sione/I1 ir	is:interrogative
#SFX e0 r sionse ir
#SFX e0 r sié/Ī4 ir
#SFX e0 r son/Ī1 ir
#SFX e0 r sone/I1 ir	is:interrogative
#SFX e0 r sonse ir
#SFX e0 r ven/Ī1 ir
#SFX e0 r vene/I1 ir	is:interrogative
#SFX e0 r vense ir
#SFX e0 r vensi ir
#SFX e0 r vion/Ī1 ir
#SFX e0 r vione/I1 ir	is:interrogative
#SFX e0 r vionse ir
#SFX e0 r vié/Ī4 ir
#SFX e0 r viéu/I4 ir
#SFX e0 r von/Ī1 ir
#SFX e0 r vone/I1 ir	is:interrogative
#SFX e0 r vonse ir
#SFX e0 r é/Ī4 [^cijɉñ]ir
#SFX e0 r éu/I4 [^cijɉñ]ir
#SFX e0 r ónmene/D0 [^cijɉñ]ir

# vèrbi -ír
# themeT1 + r/a0a1a2e0e1e2Ᵽ0ⱣlⱣƚ
# themeT8 + o/e0e1e2Ᵽ0ⱣlⱣƚĪ1
#SFX e1 Y 69
#SFX e1 o 0/ⱣlN0 io
#SFX e1 io e-lo/A1 io
#SFX e1 io elo/A1 io
#SFX e1 ir aralo/A1 ir
#SFX e1 ir arave-lo/A1 ir
#SFX e1 ir arà-lo/A1 ir
#SFX e1 ir aràe-lo/A1 ir
#SFX e1 ir aràelo/A1 ir
#SFX e1 ir arà(v)elo/A1 ir
#SFX e1 ir aremo/ⱣlN0 ir
#SFX e1 ir arémolo/Dl ir
#SFX e1 ir arémomelo/Dl ir
#SFX e1 ir aríe-lo/A1 ir
#SFX e1 ir aríelo/A1 ir
#SFX e1 ir aríselo/Ī6 ir
#SFX e1 ir elo/A1 ir
#SFX e1 ir endo/ⱣlN0 ir	ds:gerund+simple
#SFX e1 ir ento/Ᵽ0ⱣlFS ir	ds:gerund+simple
#SFX e1 ir ènto/Ᵽ0ⱣlFS ir	ds:gerund+simple
#SFX e1 ir eralo/A1 ir
#SFX e1 ir erave-lo/A1 ir
#SFX e1 ir erà-lo/A1 ir
#SFX e1 ir eràe-lo/A1 ir
#SFX e1 ir eràelo/A1 ir
#SFX e1 ir erà(v)elo/A1 ir
#SFX e1 ir eremo/ⱣlN0 ir
#SFX e1 ir erémolo/Dl ir
#SFX e1 ir erémomelo/Dl ir
#SFX e1 ir eríe-lo/A1 ir
#SFX e1 ir eríelo/A1 ir
#SFX e1 ir eríselo/Ī6 ir
#SFX e1 ir es ir
#SFX e1 ir est ir
#SFX e1 ir eve-lo/A1 ir
#SFX e1 ir é-lo/A1 ir
#SFX e1 ir ée-lo/A1 ir
#SFX e1 ir éelo/A1 ir
#SFX e1 ir éndolo/Dl ir
#SFX e1 ir éndomelo/Dl ir
#SFX e1 ir éntolo/Dl ir
#SFX e1 ir éntomelo/Dl ir
#SFX e1 ir évelo/A1 ir
#SFX e1 ir í-lo/A1 ir
#SFX e1 ir íe-lo/A1 ir
#SFX e1 ir íelo/A1 ir
#SFX e1 ir índolo/Dl ir
#SFX e1 ir índomelo/Dl ir
#SFX e1 ir íntolo/Dl ir
#SFX e1 ir íntomelo/Dl ir
#SFX e1 ir ívelo/A1 ir
#SFX e1 ir on/ⱣlN0 ir
#SFX e1 ir onme/DlN0 ir
#SFX e1 ir ónmelo/Dl ir
#SFX e1 o a/ⱣlN0 o
#SFX e1 o e/ⱣlN0 [^lr]o
#SFX e1 o e/ⱣlN0 [aeiouàèéíòóú][lr]o
#SFX e1 o e/ⱣlN0 [^aeiouàèéíòóú][lr]o
#SFX e1 o i/ⱣlN0 [^i]o
#SFX e1 o e-lo/A1 [^i]o
#SFX e1 o elo/A1 [^i]o
#SFX e1 r lo/Dl ir
#SFX e1 r mo/ⱣlN0 ir
#SFX e1 r ve-lo/A1 ir
#SFX e1 r ento/Ᵽ0ⱣlFS [^cijɉñ]ir	ds:gerund+simple
#SFX e1 r ènto/Ᵽ0ⱣlFS [^cijɉñ]ir	ds:gerund+simple
#SFX e1 r on/ⱣlN0 [^cijɉñ]ir
#SFX e1 r onme/DlN0 [^cijɉñ]ir
#SFX e1 r ónmelo/Dl [^cijɉñ]ir
#SFX e1 r s ir

# vèrbi -ír
# themeT1 + r/a0a1a2e0e1e2Ᵽ0ⱣlⱣƚ
# themeT8 + o/e0e1e2Ᵽ0ⱣlⱣƚĪ1
#SFX e2 Y 64
#SFX e2 o 0/ⱣƚN0 io
#SFX e2 io e-ƚo/A1 io
#SFX e2 io eƚo/A1 io
#SFX e2 ir arave-ƚo/A1 ir
#SFX e2 ir araƚo/A1 ir
#SFX e2 ir arà-ƚo/A1 ir
#SFX e2 ir aràe-ƚo/A1 ir
#SFX e2 ir aràeƚo/A1 ir
#SFX e2 ir arà(v)eƚo/A1 ir
#SFX e2 ir aremo/ⱣƚN0 ir
#SFX e2 ir arémomeƚo/Dƚ ir
#SFX e2 ir arémoƚo/Dƚ ir
#SFX e2 ir aríe-ƚo/A1 ir
#SFX e2 ir aríeƚo/A1 ir
#SFX e2 ir aríseƚo/ī6 ir
#SFX e2 ir endo/ⱣƚN0 ir	ds:gerund+simple
#SFX e2 ir ento/Ᵽ0Ᵽƚ ir	ds:gerund+simple
#SFX e2 ir ènto/Ᵽ0Ᵽƚ ir	ds:gerund+simple
#SFX e2 r ento/Ᵽ0Ᵽƚ [^cijɉñ]ir	ds:gerund+simple
#SFX e2 r ènto/Ᵽ0Ᵽƚ [^cijɉñ]ir	ds:gerund+simple
#SFX e2 ir erave-ƚo/A1 ir
#SFX e2 ir eraƚo/A1 ir
#SFX e2 ir erà-ƚo/A1 ir
#SFX e2 ir eràe-ƚo/A1 ir
#SFX e2 ir eràeƚo/A1 ir
#SFX e2 ir erà(v)eƚo/A1 ir
#SFX e2 ir eremo/ⱣƚN0 ir
#SFX e2 ir erémomeƚo/Dƚ ir
#SFX e2 ir erémoƚo/Dƚ ir
#SFX e2 ir eríe-ƚo/A1 ir
#SFX e2 ir eríeƚo/A1 ir
#SFX e2 ir eríseƚo/ī6 ir
#SFX e2 ir eve-ƚo/A1 ir
#SFX e2 ir eƚo/A1 ir
#SFX e2 ir é-ƚo/A1 ir
#SFX e2 ir ée-ƚo/A1 ir
#SFX e2 ir éeƚo/A1 ir
#SFX e2 ir éndomeƚo/Dƚ ir
#SFX e2 ir éndoƚo/Dƚ ir
#SFX e2 ir éntomeƚo/Dƚ ir
#SFX e2 ir éntoƚo/Dƚ ir
#SFX e2 ir éveƚo/A1 ir
#SFX e2 ir í-ƚo/A1 ir
#SFX e2 ir íe-ƚo/A1 ir
#SFX e2 ir íeƚo/A1 ir
#SFX e2 ir índomeƚo/Dƚ ir
#SFX e2 ir índoƚo/Dƚ ir
#SFX e2 ir íntomeƚo/Dƚ ir
#SFX e2 ir íntoƚo/Dƚ ir
#SFX e2 ir íveƚo/A1 ir
#SFX e2 ir on/ⱣƚN0 ir
#SFX e2 ir ónmeƚo/Dƚ ir
#SFX e2 o a/ⱣƚN0 o
#SFX e2 o e/ⱣƚN0 [^lr]o
#SFX e2 o e/ⱣƚN0 [aeiouàèéíòóú][lr]o
#SFX e2 o e/ⱣƚN0 [^aeiouàèéíòóú][lr]o
#SFX e2 o i/ⱣƚN0 [^i]o
#SFX e2 o e-ƚo/A1 [^i]o
#SFX e2 o eƚo/A1 [^i]o
#SFX e2 r ve-ƚo/A1 ir
#SFX e2 r ónmeƚo/Dƚ [^cijɉñ]ir
#SFX e2 r ƚo/Dƚ ir
#SFX e2 r mo/ⱣƚN0 ir
#SFX e2 r on/ⱣƚN0 [^cijɉñ]ir


# vèrbi -<is>ír/-ír
# themeT1 + r/a0a1a2f0f1f2Ᵽ0ⱣlⱣƚ
# themeT8 + o/f0f1f2Ᵽ0ⱣlⱣƚĪ1
#SFX f0 Y 241
#SFX f0 0 me/D0 ir
#SFX f0 ir a/Ᵽ0 ir
#SFX f0 ir arane/I1 ir	is:interrogative
#SFX f0 ir aratu/I3 ir	is:interrogative
#SFX f0 ir arave/Đ0 ir	ds:conditional+present
#SFX f0 ir aremo/Ᵽ0Ī1 ir
#SFX f0 ir aren/Ī1 ir
#SFX f0 ir arene/I1 ir	is:interrogative
#SFX f0 ir arense ir
#SFX f0 ir arensi ir
#SFX f0 ir aresi/Ī4 ir
#SFX f0 ir aresiu/I4 ir
#SFX f0 ir arion/Ī1 ir
#SFX f0 ir arione/I1 ir
#SFX f0 ir arionse ir
#SFX f0 ir arisen/Ī1 ir
#SFX f0 ir arisene/I1 ir	is:interrogative
#SFX f0 ir arisense ir
#SFX f0 ir arisensi ir
#SFX f0 ir arisi/Ī4 ir
#SFX f0 ir arision/Ī1 ir
#SFX f0 ir arisione/I1 ir	is:interrogative
#SFX f0 ir arisionse ir
#SFX f0 ir arisiu/I4 ir
#SFX f0 ir arisié/Ī4 ir
#SFX f0 ir arisiéu/I4 ir
#SFX f0 ir arison/Ī1 ir
#SFX f0 ir arisone/I1 ir	is:interrogative
#SFX f0 ir arisonse ir
#SFX f0 ir arié/Ī4 ir
#SFX f0 ir ariéu/I4 ir
#SFX f0 ir aron/Ī1 ir
#SFX f0 ir arone/I1 ir	is:interrogative
#SFX f0 ir aronse ir
#SFX f0 ir arà/Đ0Ī1Ī3 ir
#SFX f0 ir aràe/Đ0 ir	ds:conditional+present
#SFX f0 ir arà(v)ene/I1 ir	is:interrogative
#SFX f0 ir arè/Ī1 ir
#SFX f0 ir arène/I1 ir	is:interrogative
#SFX f0 ir aré/Ī4 ir
#SFX f0 ir arémoe/I1 ir
#SFX f0 ir arémome/D0 ir
#SFX f0 ir arémomene/D0 ir
#SFX f0 ir arésimo/Ī1 ir
#SFX f0 ir arésimoe/I1 ir
#SFX f0 ir arésitu/I3 ir	is:interrogative
#SFX f0 ir aréu/I4 ir
#SFX f0 ir aría/Ī1Ī3 ir
#SFX f0 ir arèe/Đ0Ī1Ī3 ir
#SFX f0 ir aríane/I1 ir	is:interrogative
#SFX f0 ir aríatu/I3 ir	is:interrogative
#SFX f0 ir aríe/Đ0Ī1Ī3 ir
#SFX f0 ir aríene/I1 ir	is:interrogative
#SFX f0 ir arísitu/I3 ir	is:interrogative
#SFX f0 ir arò/Ī1 ir
#SFX f0 ir aròe/I1 ir
#SFX f0 ir e/Ᵽ0Đ0Ī1 ir
#SFX f0 ir ede/Ī4 ir
#SFX f0 ir ege/Ī4 ir
#SFX f0 ir en/Ī1 ir
#SFX f0 ir endo/Ᵽ0 ir	ds:gerund+simple
#SFX f0 ir ene/I1 ir	ds:indicative+future is:interrogative
#SFX f0 ir ense ir	ds:indicative+imperfect ds:subjunctive+imperfect
#SFX f0 ir ensi ir	ds:indicative+imperfect ds:subjunctive+imperfect
#SFX f0 ir ente/M0FSṖd ir	ds:participle+active
#SFX f0 ir ènte/M0FS ir	ds:participle+active
#SFX f0 ir erane/I1 ir	is:interrogative
#SFX f0 ir eratu/I3 ir	is:interrogative
#SFX f0 ir erave/Đ0 ir	ds:conditional+present
#SFX f0 ir eremo/Ᵽ0Ī1 ir
#SFX f0 ir eren/Ī1 ir
#SFX f0 ir erene/I1 ir	is:interrogative
#SFX f0 ir erense ir
#SFX f0 ir erensi ir
#SFX f0 ir eresi/Ī4 ir
#SFX f0 ir eresiu/I4 ir
#SFX f0 ir erion/Ī1 ir
#SFX f0 ir erione/I1 ir
#SFX f0 ir erionse ir
#SFX f0 ir erisen/Ī1 ir
#SFX f0 ir erisene/I1 ir	is:interrogative
#SFX f0 ir erisense ir
#SFX f0 ir erisensi ir
#SFX f0 ir erisi/Ī4 ir
#SFX f0 ir erision/Ī1 ir
#SFX f0 ir erisione/I1 ir	is:interrogative
#SFX f0 ir erisionse ir
#SFX f0 ir erisiu/I4 ir
#SFX f0 ir erisié/Ī4 ir
#SFX f0 ir erisiéu/I4 ir
#SFX f0 ir erison/Ī1 ir
#SFX f0 ir erisone/I1 ir	is:interrogative
#SFX f0 ir erisonse ir
#SFX f0 ir erié/Ī4 ir
#SFX f0 ir eriéu/I4 ir
#SFX f0 ir eron/Ī1 ir
#SFX f0 ir erone/I1 ir	is:interrogative
#SFX f0 ir eronse ir
#SFX f0 ir erà/Đ0Ī1Ī3 ir
#SFX f0 ir eràe/Đ0 ir	ds:conditional+present
#SFX f0 ir erà(v)ene/I1 ir	is:interrogative
#SFX f0 ir erè/Ī1 ir
#SFX f0 ir erène/I1 ir	is:interrogative
#SFX f0 ir eré/Ī4 ir
#SFX f0 ir erémoe/I1 ir
#SFX f0 ir erémome/D0 ir
#SFX f0 ir erémomene/D0 ir
#SFX f0 ir erésimo/Ī1 ir
#SFX f0 ir erésimoe/I1 ir
#SFX f0 ir erésitu/I3 ir	is:interrogative
#SFX f0 ir eréu/I4 ir
#SFX f0 ir ería/Ī1Ī3 ir
#SFX f0 ir erèe/Đ0Ī1Ī3 ir
#SFX f0 ir eríane/I1 ir	is:interrogative
#SFX f0 ir eríatu/I3 ir	is:interrogative
#SFX f0 ir eríe/Đ0Ī1Ī3 ir
#SFX f0 ir eríene/I1 ir	is:interrogative
#SFX f0 ir erísitu/I3 ir	is:interrogative
#SFX f0 ir erò/Ī1 ir
#SFX f0 ir eròe/I1 ir
#SFX f0 ir ese/M0FS ir
#SFX f0 ir esto/A1FS ir
#SFX f0 ir eva/Đ0Ī1Ī4 ir
#SFX f0 ir eve/Ī1 ir
#SFX f0 ir evi/Ī1Ī3Ī4 ir
#SFX f0 ir evo/Ī1 ir
#SFX f0 ir èva/Đ0Ī1Ī4 ir
#SFX f0 ir ève/Ī1 ir
#SFX f0 ir èvi/Ī1Ī3Ī4 ir
#SFX f0 ir èvo/Ī1 ir
#SFX f0 ir i/Ᵽ0Đ0Ī3 ir
#SFX f0 ir o/Ī1 ir
#SFX f0 ir on/Ᵽ0Ī1 ir
#SFX f0 ir one/I1 ir	is:interrogative
#SFX f0 ir onme/D0 ir
#SFX f0 ir é/Đ0Ī4 ir
#SFX f0 ir éa/Đ0Ī1Ī4 ir
#SFX f0 ir éane/I1 ir	is:interrogative
#SFX f0 ir éau/I4 ir
#SFX f0 ir ée/Ī1 ir
#SFX f0 ir éene/I1 ir	is:interrogative
#SFX f0 ir éi/Ī1Ī3Ī4 ir
#SFX f0 ir éimo/Ī1 ir
#SFX f0 ir éimoe/I1 ir
#SFX f0 ir éitu/I3 ir	is:interrogative
#SFX f0 ir éndome/D0 ir
#SFX f0 ir éndomene/D0 ir
#SFX f0 ir éntome/D0 ir
#SFX f0 ir éntomene/D0 ir
#SFX f0 ir éo/Ī1 ir
#SFX f0 ir éone/I1 ir	is:interrogative
#SFX f0 ir ésimo ir
#SFX f0 ir éu/I4 ir
#SFX f0 ir évane/I1 ir	is:interrogative
#SFX f0 ir évau/I4 ir
#SFX f0 ir évene/I1 ir	is:interrogative
#SFX f0 ir évimo/Ī1 ir
#SFX f0 ir évimoe/I1 ir
#SFX f0 ir évitu/I3 ir	is:interrogative
#SFX f0 ir évone/I1 ir	is:interrogative
#SFX f0 ir í/Đ0Ī4 ir
#SFX f0 ir ía/Đ0Ī1Ī3Ī4 ir
#SFX f0 ir èe/Đ0Ī1Ī3Ī4 ir
#SFX f0 ir íane/I1 ir	is:interrogative
#SFX f0 ir íau/I4 ir
#SFX f0 ir íe/Ī1 ir
#SFX f0 ir íene/I1 ir	is:interrogative
#SFX f0 ir íi/Ī1Ī3Ī4 ir
#SFX f0 ir íimo/Ī1 ir
#SFX f0 ir íimoe/I1 ir
#SFX f0 ir íitu/I3 ir	is:interrogative
#SFX f0 ir ímoe/I1 ir
#SFX f0 ir índome/D0 ir
#SFX f0 ir índomene/D0 ir
#SFX f0 ir íntome/D0 ir
#SFX f0 ir íntomene/D0 ir
#SFX f0 ir ío/Ī1 ir
#SFX f0 ir íone/I1 ir	is:interrogative
#SFX f0 ir ísene/I1 ir	is:interrogative
#SFX f0 ir ísime/D0 ir
#SFX f0 ir ísimene/D0 ir
#SFX f0 ir ísimo ir
#SFX f0 ir ísitu/I3 ir	is:interrogative
#SFX f0 ir ísome/D0 ir
#SFX f0 ir ísomene/D0 ir
#SFX f0 ir ísone/I1 ir	is:interrogative
#SFX f0 ir íu/I4 ir
#SFX f0 ir ívane/I1 ir	is:interrogative
#SFX f0 ir ívau/I4 ir
#SFX f0 ir ívene/I1 ir	is:interrogative
#SFX f0 ir ívimo/Ī1 ir
#SFX f0 ir ívimoe/I1 ir
#SFX f0 ir ívitu/I3 ir	is:interrogative
#SFX f0 ir ívone/I1 ir	is:interrogative
#SFX f0 ir ónmene/D0 ir
#SFX f0 r do/A1 ir
#SFX f0 r ede/Ī4 ir
#SFX f0 r ege/Ī4 ir
#SFX f0 r me/D0 ir
#SFX f0 r mo/Ī1 ir
#SFX f0 r n/Ī1 ir
#SFX f0 r on/Ᵽ0Ī1 [^cijɉñ]ir
#SFX f0 r one/I1 [^cijɉñ]ir	is:interrogative
#SFX f0 r onme/D0 [^cijɉñ]ir
#SFX f0 r sa/Ᵽ0 ir
#SFX f0 r se/Ᵽ0Đ0Ī1 ir
#SFX f0 r sede/Ī4 ir
#SFX f0 r sege/Ī4 ir
#SFX f0 r sen/Ī1 ir
#SFX f0 r sene/I1 ir	is:interrogative
#SFX f0 r sense ir
#SFX f0 r sensi ir
#SFX f0 r si/Ᵽ0Đ0Ī3 ir
#SFX f0 r siede/Ī4 ir
#SFX f0 r siege/Ī4 ir
#SFX f0 r sion/Ī1 ir
#SFX f0 r sione/I1 ir	is:interrogative
#SFX f0 r sionse ir
#SFX f0 r sié/Ī4 ir
#SFX f0 r so/Ᵽ0Ī1 ir
#SFX f0 r son/Ī1 ir
#SFX f0 r sone/I1 ir	is:interrogative
#SFX f0 r sonse ir
#SFX f0 r sé/Ī4 ir
#SFX f0 r séu/I4 ir
#SFX f0 r tu/I3 ir	is:interrogative
#SFX f0 r ven/Ī1 ir
#SFX f0 r vene/I1 ir	is:interrogative
#SFX f0 r vense ir
#SFX f0 r vensi ir
#SFX f0 r vion/Ī1 ir
#SFX f0 r vione/I1 ir	is:interrogative
#SFX f0 r vionse ir
#SFX f0 r vié/Ī4 ir
#SFX f0 r viéu/I4 ir
#SFX f0 r von/Ī1 ir
#SFX f0 r vone/I1 ir	is:interrogative
#SFX f0 r vonse ir
#SFX f0 r é/Ī4 ir
#SFX f0 r éu/I4 ir
#SFX f0 r ónmene/D0 [^cijɉñ]ir

# vèrbi -<is>ír/-ír
# themeT1 + r/a0a1a2f0f1f2Ᵽ0ⱣlⱣƚ
# themeT8 + o/f0f1f2Ᵽ0ⱣlⱣƚĪ1
#SFX f1 Y 69
#SFX f1 0 lo/Dl ir
#SFX f1 ir a/ⱣlN0 ir
#SFX f1 ir aralo/A1 ir
#SFX f1 ir arave-lo/A1 ir
#SFX f1 ir arà-lo/A1 ir
#SFX f1 ir aràe-lo/A1 ir
#SFX f1 ir aràelo/A1 ir
#SFX f1 ir arà(v)elo/A1 ir
#SFX f1 ir aremo/ⱣlN0 ir
#SFX f1 ir arémolo/Dl ir
#SFX f1 ir arémomelo/Dl ir
#SFX f1 ir aríe-lo/A1 ir
#SFX f1 ir aríelo/A1 ir
#SFX f1 ir aríselo/Ī6 ir
#SFX f1 ir e/ⱣlN0 ir
#SFX f1 ir elo/A1 ir
#SFX f1 ir eralo/A1 ir
#SFX f1 ir erave-lo/A1 ir
#SFX f1 ir erà-lo/A1 ir
#SFX f1 ir eràe-lo/A1 ir
#SFX f1 ir eràelo/A1 ir
#SFX f1 ir erà(v)elo/A1 ir
#SFX f1 ir erémolo/Dl ir
#SFX f1 ir erémomelo/Dl ir
#SFX f1 ir eríe-lo/A1 ir
#SFX f1 ir eríelo/A1 ir
#SFX f1 ir eríselo/Ī6 ir
#SFX f1 ir eve-lo/A1 ir
#SFX f1 ir é-lo/A1 ir
#SFX f1 ir ée-lo/A1 ir
#SFX f1 ir éelo/A1 ir
#SFX f1 ir endo/ⱣlN0 ir	ds:gerund+simple
#SFX f1 ir éndolo/Dl ir
#SFX f1 ir éndomelo/Dl ir
#SFX f1 ir ento/Ᵽ0ⱣlFS ir	ds:gerund+simple
#SFX f1 ir ènto/Ᵽ0ⱣlFS ir	ds:gerund+simple
#SFX f1 ir éntolo/Dl ir
#SFX f1 ir éntomelo/Dl ir
#SFX f1 ir eremo/ⱣlN0 ir
#SFX f1 ir es ir
#SFX f1 ir est ir
#SFX f1 ir évelo/A1 ir
#SFX f1 ir i/ⱣlN0 ir
#SFX f1 ir í-lo/A1 ir
#SFX f1 ir íe-lo/A1 ir
#SFX f1 ir íelo/A1 ir
#SFX f1 ir índolo/Dl ir
#SFX f1 ir índomelo/Dl ir
#SFX f1 ir íntolo/Dl ir
#SFX f1 ir íntomelo/Dl ir
#SFX f1 ir íselo/A1 ir
#SFX f1 ir ísilo/Dl ir
#SFX f1 ir ísimelo/Dl ir
#SFX f1 ir ísolo/Dl ir
#SFX f1 ir ísomelo/Dl ir
#SFX f1 ir on/ⱣlN0 ir
#SFX f1 ir onme/DlN0 ir
#SFX f1 ir ónmelo/Dl ir
#SFX f1 r ento/Ᵽ0ⱣlFS [^cijɉñ]ir	ds:gerund+simple
#SFX f1 r ènto/Ᵽ0ⱣlFS [^cijɉñ]ir	ds:gerund+simple
#SFX f1 r lo/Dl ir
#SFX f1 r onme/DlN0 [^cijɉñ]ir
#SFX f1 r sa/ⱣlN0 ir
#SFX f1 r se/ⱣlN0 ir
#SFX f1 r se-lo/A1 ir
#SFX f1 r si/ⱣlN0 ir
#SFX f1 r so/ⱣlN0 ir
#SFX f1 r on/ⱣlN0 [^cijɉñ]ir
#SFX f1 r ónmelo/Dl [^cijɉñ]ir

# vèrbi -<is>ír/-ír
# themeT1 + r/a0a1a2f0f1f2Ᵽ0ⱣlⱣƚ
# themeT8 + o/f0f1f2Ᵽ0ⱣlⱣƚĪ1
#SFX f2 Y 64
#SFX f2 ir a/ⱣƚN0 ir
#SFX f2 ir arave-ƚo/A1 ir
#SFX f2 ir araƚo/A1 ir
#SFX f2 ir arà-ƚo/A1 ir
#SFX f2 ir aràe-ƚo/A1 ir
#SFX f2 ir aràeƚo/A1 ir
#SFX f2 ir arà(v)eƚo/A1 ir
#SFX f2 ir aremo/ⱣƚN0 ir
#SFX f2 ir arémomeƚo/Dƚ ir
#SFX f2 ir arémoƚo/Dƚ ir
#SFX f2 ir aríe-ƚo/A1 ir
#SFX f2 ir aríeƚo/A1 ir
#SFX f2 ir aríseƚo/ī6 ir
#SFX f2 ir erave-ƚo/A1 ir
#SFX f2 ir eraƚo/A1 ir
#SFX f2 ir erà-ƚo/A1 ir
#SFX f2 ir eràe-ƚo/A1 ir
#SFX f2 ir eràeƚo/A1 ir
#SFX f2 ir erà(v)eƚo/A1 ir
#SFX f2 ir erémomeƚo/Dƚ ir
#SFX f2 ir erémoƚo/Dƚ ir
#SFX f2 ir eríe-ƚo/A1 ir
#SFX f2 ir eríeƚo/A1 ir
#SFX f2 ir eríseƚo/ī6 ir
#SFX f2 ir eve-ƚo/A1 ir
#SFX f2 ir e/ⱣƚN0 ir
#SFX f2 ir eƚo/A1 ir
#SFX f2 ir é-ƚo/A1 ir
#SFX f2 ir ée-ƚo/A1 ir
#SFX f2 ir éeƚo/A1 ir
#SFX f2 ir endo/ⱣƚN0 ir	ds:gerund+simple
#SFX f2 ir éndomeƚo/Dƚ ir
#SFX f2 ir éndoƚo/Dƚ ir
#SFX f2 ir éntomeƚo/Dƚ ir
#SFX f2 ir ento/Ᵽ0Ᵽƚ ir	ds:gerund+simple
#SFX f2 ir ènto/Ᵽ0Ᵽƚ ir	ds:gerund+simple
#SFX f2 r ento/Ᵽ0Ᵽƚ [^cijɉñ]ir	ds:gerund+simple
#SFX f2 r ènto/Ᵽ0Ᵽƚ [^cijɉñ]ir	ds:gerund+simple
#SFX f2 ir éntoƚo/Dƚ ir
#SFX f2 ir eremo/ⱣƚN0 ir
#SFX f2 ir éveƚo/A1 ir
#SFX f2 ir i/ⱣƚN0 ir
#SFX f2 ir í-ƚo/A1 ir
#SFX f2 ir íe-ƚo/A1 ir
#SFX f2 ir íeƚo/A1 ir
#SFX f2 ir índomeƚo/Dƚ ir
#SFX f2 ir índoƚo/Dƚ ir
#SFX f2 ir íntomeƚo/Dƚ ir
#SFX f2 ir íntoƚo/Dƚ ir
#SFX f2 ir íseƚo/A1 ir
#SFX f2 ir ísimeƚo/Dƚ ir
#SFX f2 ir ísiƚo/Dƚ ir
#SFX f2 ir ísomeƚo/Dƚ ir
#SFX f2 ir ísoƚo/Dƚ ir
#SFX f2 ir on/ⱣƚN0 ir
#SFX f2 ir ónmeƚo/Dƚ ir
#SFX f2 r sa/ⱣƚN0 ir
#SFX f2 r se/ⱣƚN0 ir
#SFX f2 r se-ƚo/A1 ir
#SFX f2 r si/ⱣƚN0 ir
#SFX f2 r so/ⱣƚN0 ir
#SFX f2 r on/ⱣƚN0 [^cijɉñ]ir
#SFX f2 r ónmeƚo/Dƚ [^cijɉñ]ir
#SFX f2 r ƚo/Dƚ ir



# vèrbi pronomenali (stakài)
SFX Ᵽ0 Y 14
SFX Ᵽ0 0 -ge [raeo]	ds:pronomenal+locative
SFX Ᵽ0 0 -gen [raeo]	ds:pronomenal+genitive+locative
SFX Ᵽ0 0 -gin [raeo]	ds:pronomenal+genitive+locative
SFX Ᵽ0 0 -gene [raeo]	ds:pronomenal+genitive+locative
SFX Ᵽ0 0 -gine [raeo]	ds:pronomenal+genitive+locative
SFX Ᵽ0 0 -me [raeo]	ds:pronomenal+reflexive
SFX Ᵽ0 0 -mene [raeo]	ds:pronomenal+reflexive
SFX Ᵽ0 0 -ne [raeo]	ds:pronomenal+genitive
SFX Ᵽ0 0 -se [raeo]	ds:pronomenal+reflexive
SFX Ᵽ0 0 -sene [raeo]	ds:pronomenal+reflexive
SFX Ᵽ0 0 -te [raeo]	ds:pronomenal+reflexive
SFX Ᵽ0 0 -tene [raeo]	ds:pronomenal+reflexive
SFX Ᵽ0 0 -ve [raeo]	ds:pronomenal+reflexive
SFX Ᵽ0 0 -vene [raeo]	ds:pronomenal+reflexive

# vèrbi pronomenali (stakài ko èle no vanesente)
SFX Ᵽl Y 24
SFX Ᵽl 0 -gelo [ro]	is:singular+masculine ds:pronomenal+locative
SFX Ᵽl 0 -gela [ro]	is:singular+femenine ds:pronomenal+locative
SFX Ᵽl 0 -geli [ro]	is:plural+masculine ds:pronomenal+locative
SFX Ᵽl 0 -gele [ro]	is:plural+femenine ds:pronomenal+locative
SFX Ᵽl 0 -lo [ro]	is:singular+masculine ds:pronomenal+accusative
SFX Ᵽl 0 -la [ro]	is:singular+femenine ds:pronomenal+accusative
SFX Ᵽl 0 -li [ro]	is:plural+masculine ds:pronomenal+accusative
SFX Ᵽl 0 -le [ro]	is:plural+femenine ds:pronomenal+accusative
SFX Ᵽl 0 -melo [ro]	is:singular+masculine ds:pronomenal+reflexive
SFX Ᵽl 0 -mela [ro]	is:singular+femenine ds:pronomenal+reflexive
SFX Ᵽl 0 -meli [ro]	is:plural+masculine ds:pronomenal+reflexive
SFX Ᵽl 0 -mele [ro]	is:plural+femenine ds:pronomenal+reflexive
SFX Ᵽl 0 -selo [ro]	is:singular+masculine ds:pronomenal+reflexive
SFX Ᵽl 0 -sela [ro]	is:singular+femenine ds:pronomenal+reflexive
SFX Ᵽl 0 -seli [ro]	is:plural+masculine ds:pronomenal+reflexive
SFX Ᵽl 0 -sele [ro]	is:plural+femenine ds:pronomenal+reflexive
SFX Ᵽl 0 -telo [ro]	is:singular+masculine ds:pronomenal+reflexive
SFX Ᵽl 0 -tela [ro]	is:singular+femenine ds:pronomenal+reflexive
SFX Ᵽl 0 -teli [ro]	is:plural+masculine ds:pronomenal+reflexive
SFX Ᵽl 0 -tele [ro]	is:plural+femenine ds:pronomenal+reflexive
SFX Ᵽl 0 -velo [ro]	is:singular+masculine ds:pronomenal+reflexive
SFX Ᵽl 0 -vela [ro]	is:singular+femenine ds:pronomenal+reflexive
SFX Ᵽl 0 -veli [ro]	is:plural+masculine ds:pronomenal+reflexive
SFX Ᵽl 0 -vele [ro]	is:plural+femenine ds:pronomenal+reflexive

# vèrbi pronomenali (stakài ko èle vanesente)
SFX Ᵽƚ Y 24
SFX Ᵽƚ 0 -geƚo [ro]	is:singular+masculine ds:pronomenal+locative
SFX Ᵽƚ 0 -geƚa [ro]	is:singular+femenine ds:pronomenal+locative
SFX Ᵽƚ 0 -geƚi [ro]	is:plural+masculine ds:pronomenal+locative
SFX Ᵽƚ 0 -geƚe [ro]	is:plural+femenine ds:pronomenal+locative
SFX Ᵽƚ 0 -ƚo [aàeèéiíoòóuú]	is:singular+masculine ds:pronomenal+accusative
SFX Ᵽƚ 0 -ƚa [aàeèéiíoòóuú]	is:singular+femenine ds:pronomenal+accusative
SFX Ᵽƚ 0 -ƚi [aàeèéiíoòóuú]	is:plural+masculine ds:pronomenal+accusative
SFX Ᵽƚ 0 -ƚe [aàeèéiíoòóuú]	is:plural+femenine ds:pronomenal+accusative
SFX Ᵽƚ 0 -meƚo [ro]	is:singular+masculine ds:pronomenal+reflexive
SFX Ᵽƚ 0 -meƚa [ro]	is:singular+femenine ds:pronomenal+reflexive
SFX Ᵽƚ 0 -meƚi [ro]	is:plural+masculine ds:pronomenal+reflexive
SFX Ᵽƚ 0 -meƚe [ro]	is:plural+femenine ds:pronomenal+reflexive
SFX Ᵽƚ 0 -seƚo [ro]	is:singular+masculine ds:pronomenal+reflexive
SFX Ᵽƚ 0 -seƚa [ro]	is:singular+femenine ds:pronomenal+reflexive
SFX Ᵽƚ 0 -seƚi [ro]	is:plural+masculine ds:pronomenal+reflexive
SFX Ᵽƚ 0 -seƚe [ro]	is:plural+femenine ds:pronomenal+reflexive
SFX Ᵽƚ 0 -teƚo [ro]	is:singular+masculine ds:pronomenal+reflexive
SFX Ᵽƚ 0 -teƚa [ro]	is:singular+femenine ds:pronomenal+reflexive
SFX Ᵽƚ 0 -teƚi [ro]	is:plural+masculine ds:pronomenal+reflexive
SFX Ᵽƚ 0 -teƚe [ro]	is:plural+femenine ds:pronomenal+reflexive
SFX Ᵽƚ 0 -veƚo [ro]	is:singular+masculine ds:pronomenal+reflexive
SFX Ᵽƚ 0 -veƚa [ro]	is:singular+femenine ds:pronomenal+reflexive
SFX Ᵽƚ 0 -veƚi [ro]	is:plural+masculine ds:pronomenal+reflexive
SFX Ᵽƚ 0 -veƚe [ro]	is:plural+femenine ds:pronomenal+reflexive


# vèrbi pronomenali (takài)
SFX P0 Y 40
SFX P0 0 ge [raeo]	ds:pronomenal+locative
SFX P0 à arge à	ds:pronomenal+locative
SFX P0 é erge é	ds:pronomenal+locative
SFX P0 í irge í	ds:pronomenal+locative
SFX P0 0 gen [raeo]	ds:pronomenal+genitive+locative
SFX P0 0 rgen [àéí]	ds:pronomenal+genitive+locative
SFX P0 0 gin [raeo]	ds:pronomenal+genitive+locative
SFX P0 0 rgin [àéí]	ds:pronomenal+genitive+locative
SFX P0 0 gene [raeo]	ds:pronomenal+genitive+locative
SFX P0 0 rgene [àéí]	ds:pronomenal+genitive+locative
SFX P0 0 gine [raeo]	ds:pronomenal+genitive+locative
SFX P0 0 rgine [àéí]	ds:pronomenal+genitive+locative
SFX P0 0 me [raeo]	ds:pronomenal+reflexive
SFX P0 à arme à	ds:pronomenal+reflexive
SFX P0 é erme é	ds:pronomenal+reflexive
SFX P0 í irme í	ds:pronomenal+reflexive
SFX P0 0 mene [raeo]	ds:pronomenal+reflexive
SFX P0 0 rmene [àéí]	ds:pronomenal+reflexive
SFX P0 0 ne [raeo]	ds:pronomenal+genitive
SFX P0 à arne à	ds:pronomenal+genitive
SFX P0 é erne é	ds:pronomenal+genitive
SFX P0 í irne í	ds:pronomenal+genitive
SFX P0 0 se [raeo]	ds:pronomenal+reflexive
SFX P0 à arse à	ds:pronomenal+reflexive
SFX P0 é erse é	ds:pronomenal+reflexive
SFX P0 í irse í	ds:pronomenal+reflexive
SFX P0 0 sene [raeo]	ds:pronomenal+reflexive
SFX P0 0 rsene [àéí]	ds:pronomenal+reflexive
SFX P0 0 te [raeo]	ds:pronomenal+reflexive
SFX P0 à arte à	ds:pronomenal+reflexive
SFX P0 é erte é	ds:pronomenal+reflexive
SFX P0 í irte í	ds:pronomenal+reflexive
SFX P0 0 tene [raeo]	ds:pronomenal+reflexive
SFX P0 0 rtene [àéí]	ds:pronomenal+reflexive
SFX P0 0 ve [ro]	ds:pronomenal+reflexive
SFX P0 à arve à	ds:pronomenal+reflexive
SFX P0 é erve é	ds:pronomenal+reflexive
SFX P0 í irve í	ds:pronomenal+reflexive
SFX P0 0 vene [raeo]	ds:pronomenal+reflexive
SFX P0 0 rvene [àéí]	ds:pronomenal+reflexive

# vèrbi pronomenali (takài ko èle no vanesente)
SFX Pl Y 80
SFX Pl 0 gelo [ro]	is:singular+masculine ds:pronomenal+locative
SFX Pl 0 gela [ro]	is:singular+femenine ds:pronomenal+locative
SFX Pl 0 geli [ro]	is:plural+masculine ds:pronomenal+locative
SFX Pl 0 gele [ro]	is:plural+femenine ds:pronomenal+locative
SFX Pl 0 rgelo [àéí]	is:singular+masculine ds:pronomenal+locative
SFX Pl 0 rgela [àéí]	is:singular+femenine ds:pronomenal+locative
SFX Pl 0 rgeli [àéí]	is:plural+masculine ds:pronomenal+locative
SFX Pl 0 rgele [àéí]	is:plural+femenine ds:pronomenal+locative
SFX Pl ò gelo erò	is:singular+masculine ds:pronomenal+locative
SFX Pl ò gela erò	is:singular+femenine ds:pronomenal+locative
SFX Pl ò geli erò	is:plural+masculine ds:pronomenal+locative
SFX Pl ò gele erò	is:plural+femenine ds:pronomenal+locative
SFX Pl 0 lo [ro]	is:singular+masculine ds:pronomenal+accusative
SFX Pl 0 la [ro]	is:singular+femenine ds:pronomenal+accusative
SFX Pl 0 li [ro]	is:plural+masculine ds:pronomenal+accusative
SFX Pl 0 le [ro]	is:plural+femenine ds:pronomenal+accusative
SFX Pl à arlo à	is:singular+masculine ds:pronomenal+accusative
SFX Pl é erlo é	is:singular+masculine ds:pronomenal+accusative
SFX Pl í irlo í	is:singular+masculine ds:pronomenal+accusative
SFX Pl à arla à	is:singular+femenine ds:pronomenal+accusative
SFX Pl é erla é	is:singular+femenine ds:pronomenal+accusative
SFX Pl í irla í	is:singular+femenine ds:pronomenal+accusative
SFX Pl à arli à	is:plural+masculine ds:pronomenal+accusative
SFX Pl é erli é	is:plural+masculine ds:pronomenal+accusative
SFX Pl í irli í	is:plural+masculine ds:pronomenal+accusative
SFX Pl à arle à	is:plural+femenine ds:pronomenal+accusative
SFX Pl é erle é	is:plural+femenine ds:pronomenal+accusative
SFX Pl í irle í	is:plural+femenine ds:pronomenal+accusative
SFX Pl ò lo erò	is:singular+masculine ds:pronomenal+accusative
SFX Pl ò la erò	is:singular+femenine ds:pronomenal+accusative
SFX Pl ò li erò	is:plural+masculine ds:pronomenal+accusative
SFX Pl ò le erò	is:plural+femenine ds:pronomenal+accusative
SFX Pl 0 melo [ro]	is:singular+masculine ds:pronomenal+reflexive
SFX Pl 0 mela [ro]	is:singular+femenine ds:pronomenal+reflexive
SFX Pl 0 meli [ro]	is:plural+masculine ds:pronomenal+reflexive
SFX Pl 0 mele [ro]	is:plural+femenine ds:pronomenal+reflexive
SFX Pl 0 rmelo [àéí]	is:singular+masculine ds:pronomenal+reflexive
SFX Pl 0 rmela [àéí]	is:singular+femenine ds:pronomenal+reflexive
SFX Pl 0 rmeli [àéí]	is:plural+masculine ds:pronomenal+reflexive
SFX Pl 0 rmele [àéí]	is:plural+femenine ds:pronomenal+reflexive
SFX Pl ò melo erò	is:singular+masculine ds:pronomenal+reflexive
SFX Pl ò mela erò	is:singular+femenine ds:pronomenal+reflexive
SFX Pl ò meli erò	is:plural+masculine ds:pronomenal+reflexive
SFX Pl ò mele erò	is:plural+femenine ds:pronomenal+reflexive
SFX Pl 0 selo [ro]	is:singular+masculine ds:pronomenal+reflexive
SFX Pl 0 sela [ro]	is:singular+femenine ds:pronomenal+reflexive
SFX Pl 0 seli [ro]	is:plural+masculine ds:pronomenal+reflexive
SFX Pl 0 sele [ro]	is:plural+femenine ds:pronomenal+reflexive
SFX Pl 0 rselo [àéí]	is:singular+masculine ds:pronomenal+reflexive
SFX Pl 0 rsela [àéí]	is:singular+femenine ds:pronomenal+reflexive
SFX Pl 0 rseli [àéí]	is:plural+masculine ds:pronomenal+reflexive
SFX Pl 0 rsele [àéí]	is:plural+femenine ds:pronomenal+reflexive
SFX Pl ò selo erò	is:singular+masculine ds:pronomenal+reflexive
SFX Pl ò sela erò	is:singular+femenine ds:pronomenal+reflexive
SFX Pl ò seli erò	is:plural+masculine ds:pronomenal+reflexive
SFX Pl ò sele erò	is:plural+femenine ds:pronomenal+reflexive
SFX Pl 0 telo [ro]	is:singular+masculine ds:pronomenal+reflexive
SFX Pl 0 tela [ro]	is:singular+femenine ds:pronomenal+reflexive
SFX Pl 0 teli [ro]	is:plural+masculine ds:pronomenal+reflexive
SFX Pl 0 tele [ro]	is:plural+femenine ds:pronomenal+reflexive
SFX Pl 0 rtelo [àéí]	is:singular+masculine ds:pronomenal+reflexive
SFX Pl 0 rtela [àéí]	is:singular+femenine ds:pronomenal+reflexive
SFX Pl 0 rteli [àéí]	is:plural+masculine ds:pronomenal+reflexive
SFX Pl 0 rtele [àéí]	is:plural+femenine ds:pronomenal+reflexive
SFX Pl ò telo erò	is:singular+masculine ds:pronomenal+reflexive
SFX Pl ò tela erò	is:singular+femenine ds:pronomenal+reflexive
SFX Pl ò teli erò	is:plural+masculine ds:pronomenal+reflexive
SFX Pl ò tele erò	is:plural+femenine ds:pronomenal+reflexive
SFX Pl 0 velo [ro]	is:singular+masculine ds:pronomenal+reflexive
SFX Pl 0 vela [ro]	is:singular+femenine ds:pronomenal+reflexive
SFX Pl 0 veli [ro]	is:plural+masculine ds:pronomenal+reflexive
SFX Pl 0 vele [ro]	is:plural+femenine ds:pronomenal+reflexive
SFX Pl 0 rvelo [àéí]	is:singular+masculine ds:pronomenal+reflexive
SFX Pl 0 rvela [àéí]	is:singular+femenine ds:pronomenal+reflexive
SFX Pl 0 rveli [àéí]	is:plural+masculine ds:pronomenal+reflexive
SFX Pl 0 rvele [àéí]	is:plural+femenine ds:pronomenal+reflexive
SFX Pl ò velo erò	is:singular+masculine ds:pronomenal+reflexive
SFX Pl ò vela erò	is:singular+femenine ds:pronomenal+reflexive
SFX Pl ò veli erò	is:plural+masculine ds:pronomenal+reflexive
SFX Pl ò vele erò	is:plural+femenine ds:pronomenal+reflexive

# vèrbi pronomenali (takài ko èle vanesente)
SFX Pƚ Y 64
SFX Pƚ 0 geƚo [ro]	is:singular+masculine ds:pronomenal+locative
SFX Pƚ 0 geƚa [ro]	is:singular+femenine ds:pronomenal+locative
SFX Pƚ 0 geƚi [ro]	is:plural+masculine ds:pronomenal+locative
SFX Pƚ 0 geƚe [ro]	is:plural+femenine ds:pronomenal+locative
SFX Pƚ 0 rgeƚo [àéí]	is:singular+masculine ds:pronomenal+locative
SFX Pƚ 0 rgeƚa [àéí]	is:singular+femenine ds:pronomenal+locative
SFX Pƚ 0 rgeƚi [àéí]	is:plural+masculine ds:pronomenal+locative
SFX Pƚ 0 rgeƚe [àéí]	is:plural+femenine ds:pronomenal+locative
SFX Pƚ ò geƚo erò	is:singular+masculine ds:pronomenal+locative
SFX Pƚ ò geƚa erò	is:singular+femenine ds:pronomenal+locative
SFX Pƚ ò geƚi erò	is:plural+masculine ds:pronomenal+locative
SFX Pƚ ò geƚe erò	is:plural+femenine ds:pronomenal+locative
SFX Pƚ 0 ƚo n[dt]o	is:singular+masculine ds:pronomenal+accusative
SFX Pƚ 0 ƚa n[dt]o	is:singular+femenine ds:pronomenal+accusative
SFX Pƚ 0 ƚi n[dt]o	is:plural+masculine ds:pronomenal+accusative
SFX Pƚ 0 ƚe n[dt]o	is:plural+femenine ds:pronomenal+accusative
SFX Pƚ 0 meƚo [ro]	is:singular+masculine ds:pronomenal+reflexive
SFX Pƚ 0 meƚa [ro]	is:singular+femenine ds:pronomenal+reflexive
SFX Pƚ 0 meƚi [ro]	is:plural+masculine ds:pronomenal+reflexive
SFX Pƚ 0 meƚe [ro]	is:plural+femenine ds:pronomenal+reflexive
SFX Pƚ 0 rmeƚo [àéí]	is:singular+masculine ds:pronomenal+reflexive
SFX Pƚ 0 rmeƚa [àéí]	is:singular+femenine ds:pronomenal+reflexive
SFX Pƚ 0 rmeƚi [àéí]	is:plural+masculine ds:pronomenal+reflexive
SFX Pƚ 0 rmeƚe [àéí]	is:plural+femenine ds:pronomenal+reflexive
SFX Pƚ ò meƚo erò	is:singular+masculine ds:pronomenal+reflexive
SFX Pƚ ò meƚa erò	is:singular+femenine ds:pronomenal+reflexive
SFX Pƚ ò meƚi erò	is:plural+masculine ds:pronomenal+reflexive
SFX Pƚ ò meƚe erò	is:plural+femenine ds:pronomenal+reflexive
SFX Pƚ 0 seƚo [ro]	is:singular+masculine ds:pronomenal+reflexive
SFX Pƚ 0 seƚa [ro]	is:singular+femenine ds:pronomenal+reflexive
SFX Pƚ 0 seƚi [ro]	is:plural+masculine ds:pronomenal+reflexive
SFX Pƚ 0 seƚe [ro]	is:plural+femenine ds:pronomenal+reflexive
SFX Pƚ 0 rseƚo [àéí]	is:singular+masculine ds:pronomenal+reflexive
SFX Pƚ 0 rseƚa [àéí]	is:singular+femenine ds:pronomenal+reflexive
SFX Pƚ 0 rseƚi [àéí]	is:plural+masculine ds:pronomenal+reflexive
SFX Pƚ 0 rseƚe [àéí]	is:plural+femenine ds:pronomenal+reflexive
SFX Pƚ ò seƚo erò	is:singular+masculine ds:pronomenal+reflexive
SFX Pƚ ò seƚa erò	is:singular+femenine ds:pronomenal+reflexive
SFX Pƚ ò seƚi erò	is:plural+masculine ds:pronomenal+reflexive
SFX Pƚ ò seƚe erò	is:plural+femenine ds:pronomenal+reflexive
SFX Pƚ 0 teƚo [ro]	is:singular+masculine ds:pronomenal+reflexive
SFX Pƚ 0 teƚa [ro]	is:singular+femenine ds:pronomenal+reflexive
SFX Pƚ 0 teƚi [ro]	is:plural+masculine ds:pronomenal+reflexive
SFX Pƚ 0 teƚe [ro]	is:plural+femenine ds:pronomenal+reflexive
SFX Pƚ 0 rteƚo [àéí]	is:singular+masculine ds:pronomenal+reflexive
SFX Pƚ 0 rteƚa [àéí]	is:singular+femenine ds:pronomenal+reflexive
SFX Pƚ 0 rteƚi [àéí]	is:plural+masculine ds:pronomenal+reflexive
SFX Pƚ 0 rteƚe [àéí]	is:plural+femenine ds:pronomenal+reflexive
SFX Pƚ ò teƚo erò	is:singular+masculine ds:pronomenal+reflexive
SFX Pƚ ò teƚa erò	is:singular+femenine ds:pronomenal+reflexive
SFX Pƚ ò teƚi erò	is:plural+masculine ds:pronomenal+reflexive
SFX Pƚ ò teƚe erò	is:plural+femenine ds:pronomenal+reflexive
SFX Pƚ 0 veƚo [ro]	is:singular+masculine ds:pronomenal+reflexive
SFX Pƚ 0 veƚa [ro]	is:singular+femenine ds:pronomenal+reflexive
SFX Pƚ 0 veƚi [ro]	is:plural+masculine ds:pronomenal+reflexive
SFX Pƚ 0 veƚe [ro]	is:plural+femenine ds:pronomenal+reflexive
SFX Pƚ 0 rveƚo [àéí]	is:singular+masculine ds:pronomenal+reflexive
SFX Pƚ 0 rveƚa [àéí]	is:singular+femenine ds:pronomenal+reflexive
SFX Pƚ 0 rveƚi [àéí]	is:plural+masculine ds:pronomenal+reflexive
SFX Pƚ 0 rveƚe [àéí]	is:plural+femenine ds:pronomenal+reflexive
SFX Pƚ ò veƚo erò	is:singular+masculine ds:pronomenal+reflexive
SFX Pƚ ò veƚa erò	is:singular+femenine ds:pronomenal+reflexive
SFX Pƚ ò veƚi erò	is:plural+masculine ds:pronomenal+reflexive
SFX Pƚ ò veƚe erò	is:plural+femenine ds:pronomenal+reflexive

# vèrbi pronomenali (takài)
SFX R0 Y 14
SFX R0 0 ge [ro]	ds:pronomenal+locative
SFX R0 0 gen [ro]	ds:pronomenal+genitive+locative
SFX R0 0 gin [ro]	ds:pronomenal+genitive+locative
SFX R0 0 gene [ro]	ds:pronomenal+genitive+locative
SFX R0 0 gine [ro]	ds:pronomenal+genitive+locative
SFX R0 0 me [ro]	ds:pronomenal+reflexive
SFX R0 0 mene [ro]	ds:pronomenal+reflexive
SFX R0 0 ne [ro]	ds:pronomenal+genitive
SFX R0 0 se [ro]	ds:pronomenal+reflexive
SFX R0 0 sene [ro]	ds:pronomenal+reflexive
SFX R0 0 te [ro]	ds:pronomenal+reflexive
SFX R0 0 tene [ro]	ds:pronomenal+reflexive
SFX R0 0 ve [ro]	ds:pronomenal+reflexive
SFX R0 0 vene [ro]	ds:pronomenal+reflexive

# vèrbi pronomenali (takài ko èle no vanesente)
SFX Rl Y 24
SFX Rl 0 gelo [ro]	is:singular+masculine ds:pronomenal+locative
SFX Rl 0 gela [ro]	is:singular+femenine ds:pronomenal+locative
SFX Rl 0 geli [ro]	is:plural+masculine ds:pronomenal+locative
SFX Rl 0 gele [ro]	is:plural+femenine ds:pronomenal+locative
SFX Rl 0 lo [ro]	is:singular+masculine ds:pronomenal+accusative
SFX Rl 0 la [ro]	is:singular+femenine ds:pronomenal+accusative
SFX Rl 0 li [ro]	is:plural+masculine ds:pronomenal+accusative
SFX Rl 0 le [ro]	is:plural+femenine ds:pronomenal+accusative
SFX Rl 0 melo [ro]	is:singular+masculine ds:pronomenal+reflexive
SFX Rl 0 mela [ro]	is:singular+femenine ds:pronomenal+reflexive
SFX Rl 0 meli [ro]	is:plural+masculine ds:pronomenal+reflexive
SFX Rl 0 mele [ro]	is:plural+femenine ds:pronomenal+reflexive
SFX Rl 0 selo [ro]	is:singular+masculine ds:pronomenal+reflexive
SFX Rl 0 sela [ro]	is:singular+femenine ds:pronomenal+reflexive
SFX Rl 0 seli [ro]	is:plural+masculine ds:pronomenal+reflexive
SFX Rl 0 sele [ro]	is:plural+femenine ds:pronomenal+reflexive
SFX Rl 0 telo [ro]	is:singular+masculine ds:pronomenal+reflexive
SFX Rl 0 tela [ro]	is:singular+femenine ds:pronomenal+reflexive
SFX Rl 0 teli [ro]	is:plural+masculine ds:pronomenal+reflexive
SFX Rl 0 tele [ro]	is:plural+femenine ds:pronomenal+reflexive
SFX Rl 0 velo [ro]	is:singular+masculine ds:pronomenal+reflexive
SFX Rl 0 vela [ro]	is:singular+femenine ds:pronomenal+reflexive
SFX Rl 0 veli [ro]	is:plural+masculine ds:pronomenal+reflexive
SFX Rl 0 vele [ro]	is:plural+femenine ds:pronomenal+reflexive

# vèrbi pronomenali (takài ko èle vanesente)
SFX Rƚ Y 24
SFX Rƚ 0 geƚo [ro]	is:singular+masculine ds:pronomenal+locative
SFX Rƚ 0 geƚa [ro]	is:singular+femenine ds:pronomenal+locative
SFX Rƚ 0 geƚi [ro]	is:plural+masculine ds:pronomenal+locative
SFX Rƚ 0 geƚe [ro]	is:plural+femenine ds:pronomenal+locative
SFX Rƚ 0 ƚo o	is:singular+masculine ds:pronomenal+accusative
SFX Rƚ 0 ƚa o	is:singular+femenine ds:pronomenal+accusative
SFX Rƚ 0 ƚi o	is:plural+masculine ds:pronomenal+accusative
SFX Rƚ 0 ƚe o	is:plural+femenine ds:pronomenal+accusative
SFX Rƚ 0 meƚo [ro]	is:singular+masculine ds:pronomenal+reflexive
SFX Rƚ 0 meƚa [ro]	is:singular+femenine ds:pronomenal+reflexive
SFX Rƚ 0 meƚi [ro]	is:plural+masculine ds:pronomenal+reflexive
SFX Rƚ 0 meƚe [ro]	is:plural+femenine ds:pronomenal+reflexive
SFX Rƚ 0 seƚo [ro]	is:singular+masculine ds:pronomenal+reflexive
SFX Rƚ 0 seƚa [ro]	is:singular+femenine ds:pronomenal+reflexive
SFX Rƚ 0 seƚi [ro]	is:plural+masculine ds:pronomenal+reflexive
SFX Rƚ 0 seƚe [ro]	is:plural+femenine ds:pronomenal+reflexive
SFX Rƚ 0 teƚo [ro]	is:singular+masculine ds:pronomenal+reflexive
SFX Rƚ 0 teƚa [ro]	is:singular+femenine ds:pronomenal+reflexive
SFX Rƚ 0 teƚi [ro]	is:plural+masculine ds:pronomenal+reflexive
SFX Rƚ 0 teƚe [ro]	is:plural+femenine ds:pronomenal+reflexive
SFX Rƚ 0 veƚo [ro]	is:singular+masculine ds:pronomenal+reflexive
SFX Rƚ 0 veƚa [ro]	is:singular+femenine ds:pronomenal+reflexive
SFX Rƚ 0 veƚi [ro]	is:plural+masculine ds:pronomenal+reflexive
SFX Rƚ 0 veƚe [ro]	is:plural+femenine ds:pronomenal+reflexive


# vèrbi pronomenali pal komandativo (stakài)
SFX Đ0 Y 42
SFX Đ0 a e-ge a	ds:pronomenal+locative
SFX Đ0 a e-gen a	ds:pronomenal+genitive+locative
SFX Đ0 a e-gin a	ds:pronomenal+genitive+locative
SFX Đ0 a e-gene a	ds:pronomenal+genitive+locative
SFX Đ0 a e-gine a	ds:pronomenal+genitive+locative
SFX Đ0 a e-me a	ds:pronomenal+reflexive
SFX Đ0 a e-mene a	ds:pronomenal+reflexive
SFX Đ0 a e-ne a	ds:pronomenal+genitive
SFX Đ0 a e-se a	ds:pronomenal+reflexive
SFX Đ0 a e-sene a	ds:pronomenal+reflexive
SFX Đ0 a e-te a	ds:pronomenal+reflexive
SFX Đ0 a e-tene a	ds:pronomenal+reflexive
SFX Đ0 a e-ve a	ds:pronomenal+reflexive
SFX Đ0 a e-vene a	ds:pronomenal+reflexive
SFX Đ0 i e-ge i	ds:pronomenal+locative
SFX Đ0 i e-gen i	ds:pronomenal+genitive+locative
SFX Đ0 i e-gin i	ds:pronomenal+genitive+locative
SFX Đ0 i e-gene i	ds:pronomenal+genitive+locative
SFX Đ0 i e-gine i	ds:pronomenal+genitive+locative
SFX Đ0 i e-me i	ds:pronomenal+reflexive
SFX Đ0 i e-mene i	ds:pronomenal+reflexive
SFX Đ0 i e-ne i	ds:pronomenal+genitive
SFX Đ0 i e-se i	ds:pronomenal+reflexive
SFX Đ0 i e-sene i	ds:pronomenal+reflexive
SFX Đ0 i e-te i	ds:pronomenal+reflexive
SFX Đ0 i e-tene i	ds:pronomenal+reflexive
SFX Đ0 i e-ve i	ds:pronomenal+reflexive
SFX Đ0 i e-vene i	ds:pronomenal+reflexive
SFX Đ0 0 -ge [^a]	ds:pronomenal+locative
SFX Đ0 0 -gen [^a]	ds:pronomenal+genitive+locative
SFX Đ0 0 -gin [^a]	ds:pronomenal+genitive+locative
SFX Đ0 0 -gene [^a]	ds:pronomenal+genitive+locative
SFX Đ0 0 -gine [^a]	ds:pronomenal+genitive+locative
SFX Đ0 0 -me [^a]	ds:pronomenal+reflexive
SFX Đ0 0 -mene [^a]	ds:pronomenal+reflexive
SFX Đ0 0 -ne [^a]	ds:pronomenal+genitive
SFX Đ0 0 -se [^a]	ds:pronomenal+reflexive
SFX Đ0 0 -sene [^a]	ds:pronomenal+reflexive
SFX Đ0 0 -te [^a]	ds:pronomenal+reflexive
SFX Đ0 0 -tene [^a]	ds:pronomenal+reflexive
SFX Đ0 0 -ve [^a]	ds:pronomenal+reflexive
SFX Đ0 0 -vene [^a]	ds:pronomenal+reflexive

# vèrbi pronomenali pal komandativo (stakài senŧa èle vanesente)
SFX Đl Y 72
SFX Đl a e-lo a	ds:pronomenal+accusative
SFX Đl a e-la a	ds:pronomenal+accusative
SFX Đl a e-li a	ds:pronomenal+accusative
SFX Đl a e-le a	ds:pronomenal+accusative
SFX Đl i e-lo i	ds:pronomenal+accusative
SFX Đl i e-la i	ds:pronomenal+accusative
SFX Đl i e-li i	ds:pronomenal+accusative
SFX Đl i e-le i	ds:pronomenal+accusative
SFX Đl 0 -lo [^a]	ds:pronomenal+accusative
SFX Đl 0 -la [^a]	ds:pronomenal+accusative
SFX Đl 0 -li [^a]	ds:pronomenal+accusative
SFX Đl 0 -le [^a]	ds:pronomenal+accusative
SFX Đl a e-gelo a	ds:pronomenal+locative
SFX Đl a e-gela a	ds:pronomenal+locative
SFX Đl a e-geli a	ds:pronomenal+locative
SFX Đl a e-gele a	ds:pronomenal+locative
SFX Đl i e-gelo i	ds:pronomenal+locative
SFX Đl i e-gela i	ds:pronomenal+locative
SFX Đl i e-geli i	ds:pronomenal+locative
SFX Đl i e-gele i	ds:pronomenal+locative
SFX Đl 0 -gelo [^a]	ds:pronomenal+locative
SFX Đl 0 -gela [^a]	ds:pronomenal+locative
SFX Đl 0 -geli [^a]	ds:pronomenal+locative
SFX Đl 0 -gele [^a]	ds:pronomenal+locative
SFX Đl a e-melo a	ds:pronomenal+reflexive
SFX Đl a e-mela a	ds:pronomenal+reflexive
SFX Đl a e-meli a	ds:pronomenal+reflexive
SFX Đl a e-mele a	ds:pronomenal+reflexive
SFX Đl i e-melo i	ds:pronomenal+reflexive
SFX Đl i e-mela i	ds:pronomenal+reflexive
SFX Đl i e-meli i	ds:pronomenal+reflexive
SFX Đl i e-mele i	ds:pronomenal+reflexive
SFX Đl 0 -melo [^a]	ds:pronomenal+reflexive
SFX Đl 0 -mela [^a]	ds:pronomenal+reflexive
SFX Đl 0 -meli [^a]	ds:pronomenal+reflexive
SFX Đl 0 -mele [^a]	ds:pronomenal+reflexive
SFX Đl a e-selo a	ds:pronomenal+reflexive
SFX Đl a e-sela a	ds:pronomenal+reflexive
SFX Đl a e-seli a	ds:pronomenal+reflexive
SFX Đl a e-sele a	ds:pronomenal+reflexive
SFX Đl i e-selo i	ds:pronomenal+reflexive
SFX Đl i e-sela i	ds:pronomenal+reflexive
SFX Đl i e-seli i	ds:pronomenal+reflexive
SFX Đl i e-sele i	ds:pronomenal+reflexive
SFX Đl 0 -selo [^a]	ds:pronomenal+reflexive
SFX Đl 0 -sela [^a]	ds:pronomenal+reflexive
SFX Đl 0 -seli [^a]	ds:pronomenal+reflexive
SFX Đl 0 -sele [^a]	ds:pronomenal+reflexive
SFX Đl a e-telo a	ds:pronomenal+reflexive
SFX Đl a e-tela a	ds:pronomenal+reflexive
SFX Đl a e-teli a	ds:pronomenal+reflexive
SFX Đl a e-tele a	ds:pronomenal+reflexive
SFX Đl i e-telo i	ds:pronomenal+reflexive
SFX Đl i e-tela i	ds:pronomenal+reflexive
SFX Đl i e-teli i	ds:pronomenal+reflexive
SFX Đl i e-tele i	ds:pronomenal+reflexive
SFX Đl 0 -telo [^a]	ds:pronomenal+reflexive
SFX Đl 0 -tela [^a]	ds:pronomenal+reflexive
SFX Đl 0 -teli [^a]	ds:pronomenal+reflexive
SFX Đl 0 -tele [^a]	ds:pronomenal+reflexive
SFX Đl a e-velo a	ds:pronomenal+reflexive
SFX Đl a e-vela a	ds:pronomenal+reflexive
SFX Đl a e-veli a	ds:pronomenal+reflexive
SFX Đl a e-vele a	ds:pronomenal+reflexive
SFX Đl i e-velo i	ds:pronomenal+reflexive
SFX Đl i e-vela i	ds:pronomenal+reflexive
SFX Đl i e-veli i	ds:pronomenal+reflexive
SFX Đl i e-vele i	ds:pronomenal+reflexive
SFX Đl 0 -velo [^a]	ds:pronomenal+reflexive
SFX Đl 0 -vela [^a]	ds:pronomenal+reflexive
SFX Đl 0 -veli [^a]	ds:pronomenal+reflexive
SFX Đl 0 -vele [^a]	ds:pronomenal+reflexive

# vèrbi pronomenali pal komandativo (stakài ko èle vanesente)
SFX Đƚ Y 72
SFX Đƚ a e-ƚo a	ds:pronomenal+accusative
SFX Đƚ a e-ƚa a	ds:pronomenal+accusative
SFX Đƚ a e-ƚi a	ds:pronomenal+accusative
SFX Đƚ a e-ƚe a	ds:pronomenal+accusative
SFX Đƚ i e-ƚo i	ds:pronomenal+accusative
SFX Đƚ i e-ƚa i	ds:pronomenal+accusative
SFX Đƚ i e-ƚi i	ds:pronomenal+accusative
SFX Đƚ i e-ƚe i	ds:pronomenal+accusative
SFX Đƚ 0 -ƚo [^a]	ds:pronomenal+accusative
SFX Đƚ 0 -ƚa [^a]	ds:pronomenal+accusative
SFX Đƚ 0 -ƚi [^a]	ds:pronomenal+accusative
SFX Đƚ 0 -ƚe [^a]	ds:pronomenal+accusative
SFX Đƚ a e-geƚo a	ds:pronomenal+locative
SFX Đƚ a e-geƚa a	ds:pronomenal+locative
SFX Đƚ a e-geƚi a	ds:pronomenal+locative
SFX Đƚ a e-geƚe a	ds:pronomenal+locative
SFX Đƚ i e-geƚo i	ds:pronomenal+locative
SFX Đƚ i e-geƚa i	ds:pronomenal+locative
SFX Đƚ i e-geƚi i	ds:pronomenal+locative
SFX Đƚ i e-geƚe i	ds:pronomenal+locative
SFX Đƚ 0 -geƚo [^a]	ds:pronomenal+locative
SFX Đƚ 0 -geƚa [^a]	ds:pronomenal+locative
SFX Đƚ 0 -geƚi [^a]	ds:pronomenal+locative
SFX Đƚ 0 -geƚe [^a]	ds:pronomenal+locative
SFX Đƚ a e-meƚo a	ds:pronomenal+reflexive
SFX Đƚ a e-meƚa a	ds:pronomenal+reflexive
SFX Đƚ a e-meƚi a	ds:pronomenal+reflexive
SFX Đƚ a e-meƚe a	ds:pronomenal+reflexive
SFX Đƚ i e-meƚo i	ds:pronomenal+reflexive
SFX Đƚ i e-meƚa i	ds:pronomenal+reflexive
SFX Đƚ i e-meƚi i	ds:pronomenal+reflexive
SFX Đƚ i e-meƚe i	ds:pronomenal+reflexive
SFX Đƚ 0 -meƚo [^a]	ds:pronomenal+reflexive
SFX Đƚ 0 -meƚa [^a]	ds:pronomenal+reflexive
SFX Đƚ 0 -meƚi [^a]	ds:pronomenal+reflexive
SFX Đƚ 0 -meƚe [^a]	ds:pronomenal+reflexive
SFX Đƚ a e-seƚo a	ds:pronomenal+reflexive
SFX Đƚ a e-seƚa a	ds:pronomenal+reflexive
SFX Đƚ a e-seƚi a	ds:pronomenal+reflexive
SFX Đƚ a e-seƚe a	ds:pronomenal+reflexive
SFX Đƚ i e-seƚo i	ds:pronomenal+reflexive
SFX Đƚ i e-seƚa i	ds:pronomenal+reflexive
SFX Đƚ i e-seƚi i	ds:pronomenal+reflexive
SFX Đƚ i e-seƚe i	ds:pronomenal+reflexive
SFX Đƚ 0 -seƚo [^a]	ds:pronomenal+reflexive
SFX Đƚ 0 -seƚa [^a]	ds:pronomenal+reflexive
SFX Đƚ 0 -seƚi [^a]	ds:pronomenal+reflexive
SFX Đƚ 0 -seƚe [^a]	ds:pronomenal+reflexive
SFX Đƚ a e-teƚo a	ds:pronomenal+reflexive
SFX Đƚ a e-teƚa a	ds:pronomenal+reflexive
SFX Đƚ a e-teƚi a	ds:pronomenal+reflexive
SFX Đƚ a e-teƚe a	ds:pronomenal+reflexive
SFX Đƚ i e-teƚo i	ds:pronomenal+reflexive
SFX Đƚ i e-teƚa i	ds:pronomenal+reflexive
SFX Đƚ i e-teƚi i	ds:pronomenal+reflexive
SFX Đƚ i e-teƚe i	ds:pronomenal+reflexive
SFX Đƚ 0 -teƚo [^a]	ds:pronomenal+reflexive
SFX Đƚ 0 -teƚa [^a]	ds:pronomenal+reflexive
SFX Đƚ 0 -teƚi [^a]	ds:pronomenal+reflexive
SFX Đƚ 0 -teƚe [^a]	ds:pronomenal+reflexive
SFX Đƚ a e-veƚo a	ds:pronomenal+reflexive
SFX Đƚ a e-veƚa a	ds:pronomenal+reflexive
SFX Đƚ a e-veƚi a	ds:pronomenal+reflexive
SFX Đƚ a e-veƚe a	ds:pronomenal+reflexive
SFX Đƚ i e-veƚo i	ds:pronomenal+reflexive
SFX Đƚ i e-veƚa i	ds:pronomenal+reflexive
SFX Đƚ i e-veƚi i	ds:pronomenal+reflexive
SFX Đƚ i e-veƚe i	ds:pronomenal+reflexive
SFX Đƚ 0 -veƚo [^a]	ds:pronomenal+reflexive
SFX Đƚ 0 -veƚa [^a]	ds:pronomenal+reflexive
SFX Đƚ 0 -veƚi [^a]	ds:pronomenal+reflexive
SFX Đƚ 0 -veƚe [^a]	ds:pronomenal+reflexive

# vèrbi pronomenali (takài)
SFX D0 Y 48
SFX D0 a ege a	ds:pronomenal+locative
SFX D0 a egen a	ds:pronomenal+genitive+locative
SFX D0 a egin a	ds:pronomenal+genitive+locative
SFX D0 a egene a	ds:pronomenal+genitive+locative
SFX D0 a egine a	ds:pronomenal+genitive+locative
SFX D0 a eme a	ds:pronomenal+reflexive
SFX D0 a emene a	ds:pronomenal+reflexive
SFX D0 a ene a	ds:pronomenal+genitive
SFX D0 a ese a	ds:pronomenal+reflexive
SFX D0 a esene a	ds:pronomenal+reflexive
SFX D0 a ete a	ds:pronomenal+reflexive
SFX D0 a etene a	ds:pronomenal+reflexive
SFX D0 a eve a	ds:pronomenal+reflexive
SFX D0 a evene a	ds:pronomenal+reflexive
SFX D0 0 ge i	ds:pronomenal+locative
SFX D0 0 gen i	ds:pronomenal+genitive+locative
SFX D0 0 gin i	ds:pronomenal+genitive+locative
SFX D0 0 gene i	ds:pronomenal+genitive+locative
SFX D0 0 gine i	ds:pronomenal+genitive+locative
SFX D0 0 me i	ds:pronomenal+reflexive
SFX D0 0 mene i	ds:pronomenal+reflexive
SFX D0 0 ne i	ds:pronomenal+genitive
SFX D0 0 se i	ds:pronomenal+reflexive
SFX D0 0 sene i	ds:pronomenal+reflexive
SFX D0 0 te i	ds:pronomenal+reflexive
SFX D0 0 tene i	ds:pronomenal+reflexive
SFX D0 0 ve i	ds:pronomenal+reflexive
SFX D0 0 vene i	ds:pronomenal+reflexive
SFX D0 0 ge [^aé]	ds:pronomenal+locative
SFX D0 é ege é	ds:pronomenal+locative
SFX D0 0 gen [^a]	ds:pronomenal+genitive+locative
SFX D0 0 gin [^a]	ds:pronomenal+genitive+locative
SFX D0 0 gene [^a]	ds:pronomenal+genitive+locative
SFX D0 0 gine [^a]	ds:pronomenal+genitive+locative
SFX D0 0 me [^aé]	ds:pronomenal+reflexive
SFX D0 é eme é	ds:pronomenal+reflexive
SFX D0 0 mene [^a]	ds:pronomenal+reflexive
SFX D0 0 ne [^aé]	ds:pronomenal+genitive
SFX D0 é ene é	ds:pronomenal+genitive
SFX D0 0 se [^aé]	ds:pronomenal+reflexive
SFX D0 é ese é	ds:pronomenal+reflexive
SFX D0 0 sene [^a]	ds:pronomenal+reflexive
SFX D0 0 te [^aé]	ds:pronomenal+reflexive
SFX D0 é ete é	ds:pronomenal+reflexive
SFX D0 0 tene [^a]	ds:pronomenal+reflexive
SFX D0 0 ve [^aé]	ds:pronomenal+reflexive
SFX D0 é eve é	ds:pronomenal+reflexive
SFX D0 0 vene [^a]	ds:pronomenal+reflexive

# vèrbi pronomenali (takài senŧa èle vanesente)
SFX Dl Y 32
SFX Dl 0 lo [aeiàè]	ds:pronomenal+accusative
SFX Dl é elo é	ds:pronomenal+accusative
SFX Dl í ilo í	ds:pronomenal+accusative
SFX Dl 0 la [aeiàè]	ds:pronomenal+accusative
SFX Dl é ela é	ds:pronomenal+accusative
SFX Dl í ila í	ds:pronomenal+accusative
SFX Dl 0 li [aeiàè]	ds:pronomenal+accusative
SFX Dl é eli é	ds:pronomenal+accusative
SFX Dl í ili í	ds:pronomenal+accusative
SFX Dl 0 le [aeiàè]	ds:pronomenal+accusative
SFX Dl é ele é	ds:pronomenal+accusative
SFX Dl í ile í	ds:pronomenal+accusative
SFX Dl 0 gelo [aeiàéí]	ds:pronomenal+locative
SFX Dl 0 gela [aeiàéí]	ds:pronomenal+locative
SFX Dl 0 geli [aeiàéí]	ds:pronomenal+locative
SFX Dl 0 gele [aeiàéí]	ds:pronomenal+locative
SFX Dl 0 melo [aeiàéí]	ds:pronomenal+reflexive
SFX Dl 0 mela [aeiàéí]	ds:pronomenal+reflexive
SFX Dl 0 meli [aeiàéí]	ds:pronomenal+reflexive
SFX Dl 0 mele [aeiàéí]	ds:pronomenal+reflexive
SFX Dl 0 selo [aeiàéí]	ds:pronomenal+reflexive
SFX Dl 0 sela [aeiàéí]	ds:pronomenal+reflexive
SFX Dl 0 seli [aeiàéí]	ds:pronomenal+reflexive
SFX Dl 0 sele [aeiàéí]	ds:pronomenal+reflexive
SFX Dl 0 telo [aeiàéí]	ds:pronomenal+reflexive
SFX Dl 0 tela [aeiàéí]	ds:pronomenal+reflexive
SFX Dl 0 teli [aeiàéí]	ds:pronomenal+reflexive
SFX Dl 0 tele [aeiàéí]	ds:pronomenal+reflexive
SFX Dl 0 velo [aeiàéí]	ds:pronomenal+reflexive
SFX Dl 0 vela [aeiàéí]	ds:pronomenal+reflexive
SFX Dl 0 veli [aeiàéí]	ds:pronomenal+reflexive
SFX Dl 0 vele [aeiàéí]	ds:pronomenal+reflexive

# vèrbi pronomenali (takài ko èle vanesente)
SFX Dƚ Y 32
SFX Dƚ 0 ƚo [aeiàè]	ds:pronomenal+accusative
SFX Dƚ é eƚo é	ds:pronomenal+accusative
SFX Dƚ í iƚo í	ds:pronomenal+accusative
SFX Dƚ 0 ƚa [aeiàè]	ds:pronomenal+accusative
SFX Dƚ é eƚa é	ds:pronomenal+accusative
SFX Dƚ í iƚa í	ds:pronomenal+accusative
SFX Dƚ 0 ƚi [aeiàè]	ds:pronomenal+accusative
SFX Dƚ é eƚi é	ds:pronomenal+accusative
SFX Dƚ í iƚi í	ds:pronomenal+accusative
SFX Dƚ 0 ƚe [aeiàè]	ds:pronomenal+accusative
SFX Dƚ é eƚe é	ds:pronomenal+accusative
SFX Dƚ í iƚe í	ds:pronomenal+accusative
SFX Dƚ 0 geƚo [aeiàéí]	ds:pronomenal+locative
SFX Dƚ 0 geƚa [aeiàéí]	ds:pronomenal+locative
SFX Dƚ 0 geƚi [aeiàéí]	ds:pronomenal+locative
SFX Dƚ 0 geƚe [aeiàéí]	ds:pronomenal+locative
SFX Dƚ 0 meƚo [aeiàéí]	ds:pronomenal+reflexive
SFX Dƚ 0 meƚa [aeiàéí]	ds:pronomenal+reflexive
SFX Dƚ 0 meƚi [aeiàéí]	ds:pronomenal+reflexive
SFX Dƚ 0 meƚe [aeiàéí]	ds:pronomenal+reflexive
SFX Dƚ 0 seƚo [aeiàéí]	ds:pronomenal+reflexive
SFX Dƚ 0 seƚa [aeiàéí]	ds:pronomenal+reflexive
SFX Dƚ 0 seƚi [aeiàéí]	ds:pronomenal+reflexive
SFX Dƚ 0 seƚe [aeiàéí]	ds:pronomenal+reflexive
SFX Dƚ 0 teƚo [aeiàéí]	ds:pronomenal+reflexive
SFX Dƚ 0 teƚa [aeiàéí]	ds:pronomenal+reflexive
SFX Dƚ 0 teƚi [aeiàéí]	ds:pronomenal+reflexive
SFX Dƚ 0 teƚe [aeiàéí]	ds:pronomenal+reflexive
SFX Dƚ 0 veƚo [aeiàéí]	ds:pronomenal+reflexive
SFX Dƚ 0 veƚa [aeiàéí]	ds:pronomenal+reflexive
SFX Dƚ 0 veƚi [aeiàéí]	ds:pronomenal+reflexive
SFX Dƚ 0 veƚe [aeiàéí]	ds:pronomenal+reflexive


# sonoriđaŧion finali
SFX FS Y 64
SFX FS bo p bo
SFX FS be p be
SFX FS bo b bo
SFX FS be b be
SFX FS co c co
SFX FS ce c ce
SFX FS do t do
SFX FS de t de
SFX FS do d do
SFX FS de d de
SFX FS fo f fo
SFX FS fe f fe
SFX FS go k go
SFX FS ge k ge
SFX FS go g go
SFX FS ge g ge
SFX FS ko k ko
SFX FS ke k ke
SFX FS lo l lo
SFX FS le l le
SFX FS mo n mo
SFX FS me n me
SFX FS mo m mo
SFX FS me m me
SFX FS no n no
SFX FS ne n ne
SFX FS po p po
SFX FS pe p pe
SFX FS ro r [^bdft]ro
SFX FS re r [^bdt]re
SFX FS so s so
SFX FS se s se
SFX FS to t to
SFX FS te t te
SFX FS vo f vo
SFX FS ve f ve
SFX FS vo v vo
SFX FS ve v ve
SFX FS xo s xo
SFX FS xe s xe
SFX FS xo x xo
SFX FS xe x xe
SFX FS ño in [^i]ño
SFX FS ñe in [^i]ñe
SFX FS ño n iño
SFX FS ñe n iñe
SFX FS ño nc ño
SFX FS ñe nc ñe
SFX FS ño ñ ño
SFX FS ñe ñ ñe
SFX FS đo ŧ đo
SFX FS đe ŧ đe
SFX FS đo đ đo
SFX FS đe đ đe
SFX FS đo d đo
SFX FS đe d đe
SFX FS ŧo ŧ ŧo
SFX FS ŧe ŧ ŧe
SFX FS ɉo c ɉo
SFX FS ɉe c ɉe
SFX FS ɉo ɉ ɉo
SFX FS ɉe ɉ ɉe
SFX FS jo j jo
SFX FS je j je


# interogativi prima parsona singolar (stakài)
SFX Ī1 Y 10
SFX Ī1 0 -i [aeo]	ds:interrogative	# trevixan, venethian, padoan, vithentin, polexan, veronexe
SFX Ī1 0 -mi [aeo]	ds:interrogative	# cipileño
SFX Ī1 0 -nte [^n]	ds:interrogative
SFX Ī1 0 -nti [^n]	ds:interrogative	# veronexe
SFX Ī1 0 -ne [^n]	ds:interrogative
SFX Ī1 0 -ni [^n]	ds:interrogative	# veronexe
SFX Ī1 0 -te n	ds:interrogative
SFX Ī1 0 -ti n	ds:interrogative	# veronexe
SFX Ī1 0 -e .	ds:interrogative
SFX Ī1 0 -i n	ds:interrogative

# interogativi prima parsona singolar (takài)
SFX I1 Y 15
SFX I1 0 i [aeoàèò]	ds:interrogative	# trevixan, venethian, padoan, vithentin, polexan, veronexe
SFX I1 0 mi [aeoèò]	ds:interrogative	# cipileño
SFX I1 à ami à	ds:interrogative	# cipileño
SFX I1 0 nte [aeoèò]	ds:interrogative
SFX I1 à ante à	ds:interrogative
SFX I1 0 nti [aeoèò]	ds:interrogative	# veronexe
SFX I1 à anti à	ds:interrogative
SFX I1 0 ne [aeoèò]	ds:interrogative
SFX I1 à ane à	ds:interrogative
SFX I1 0 ni [aeoèò]	ds:interrogative	# veronexe
SFX I1 à ani à	ds:interrogative
SFX I1 0 e [aeoàèò]	ds:interrogative
SFX I1 àvo avio àvo	ds:interrogative	# lagunar
SFX I1 évo evio évo	ds:interrogative	# lagunar
SFX I1 ívo ivio ívo	ds:interrogative	# lagunar

# interogativi prima parsona plural (stakài)
SFX Ī2 Y 9
SFX Ī2 0 -i [aeo]	ds:interrogative	# trevixan, venethian, padoan, vithentin, polexan, veronexe
SFX Ī2 0 -nte [^n]	ds:interrogative
SFX Ī2 0 -nti [^n]	ds:interrogative	# veronexe
SFX Ī2 0 -ne [^n]	ds:interrogative
SFX Ī2 0 -ni [^n]	ds:interrogative	# veronexe
SFX Ī2 0 -te n	ds:interrogative
SFX Ī2 0 -ti n	ds:interrogative	# veronexe
SFX Ī2 0 -e .	ds:interrogative
SFX Ī2 0 -i n	ds:interrogative

# interogativi prima parsona plural (takài)
SFX I2 Y 17
SFX I2 0 i [aeo]	ds:interrogative	# trevixan, venethian, padoan, vithentin, polexan, veronexe
SFX I2 0 nte [^n]	ds:interrogative
SFX I2 0 nti [^n]	ds:interrogative	# veronexe
SFX I2 0 ne [^n]	ds:interrogative
SFX I2 0 ni [^n]	ds:interrogative	# veronexe
SFX I2 ón onte ón	ds:interrogative
SFX I2 ón onti ón	ds:interrogative	# veronexe
SFX I2 ón one ón	ds:interrogative
SFX I2 én ene én	ds:interrogative
SFX I2 ín ine ín	ds:interrogative
SFX I2 ón oni ón	ds:interrogative
SFX I2 én eni én	ds:interrogative
SFX I2 ín ini ín	ds:interrogative
SFX I2 o io [àéí]vimo	ds:interrogative	# lagunar
SFX I2 o io [àéí]imo	ds:interrogative	# lagunar
SFX I2 émo emio émo	ds:interrogative	# lagunar
SFX I2 ímo imio ímo	ds:interrogative	# lagunar

# interogativi sekonda parsona singolar (stakài)
SFX Ī3 Y 3
SFX Ī3 0 -tu .	ds:interrogative
SFX Ī3 0 -stu .	ds:interrogative	# coxòto
SFX Ī3 0 -to .	ds:interrogative	# padoan de thità, vithentin de thità, polexan de thità, veronexe de thità

# interogativi sekonda parsona singolar (takài)
SFX I3 Y 6
SFX I3 0 to [aie]	ds:interrogative
SFX I3 à ato à	ds:interrogative
SFX I3 0 tu [aie]	ds:interrogative
SFX I3 à atu à	ds:interrogative
SFX I3 0 stu [aie]	ds:interrogative
SFX I3 à astu à	ds:interrogative

# interogativi sekonda parsona plural (stakài)
SFX Ī4 Y 2
SFX Ī4 0 -u .	ds:interrogative
SFX Ī4 0 -o .	ds:interrogative	# padoan de thità, vithentin de thità, polexan de thità, veronexe de thità

# interogativi sekonda parsona plural (takài)
SFX I4 Y 15
SFX I4 u o u	ds:interrogative
SFX I4 0 u [^i]	ds:interrogative
SFX I4 i ïu àvi	ds:interrogative
SFX I4 i ïu évi	ds:interrogative
SFX I4 i ïu ívi	ds:interrogative
SFX I4 i ïu ài	ds:interrogative
SFX I4 i ïu éi	ds:interrogative
SFX I4 i ïu íi	ds:interrogative
SFX I4 0 o [^i]	ds:interrogative
SFX I4 i ïo àvi	ds:interrogative
SFX I4 i ïo évi	ds:interrogative
SFX I4 i ïo ívi	ds:interrogative
SFX I4 i ïo ài	ds:interrogative
SFX I4 i ïo éi	ds:interrogative
SFX I4 i ïo íi	ds:interrogative

# interogativi tèrŧa parsona (stakài senŧa èle vanesente)
SFX Ī5 Y 12
SFX Ī5 a e-lo a	is:singular+masculine ds:interrogative
SFX Ī5 a e-la a	is:singular+femenine ds:interrogative
SFX Ī5 a e-li a	is:plural+masculine ds:interrogative
SFX Ī5 a e-le a	is:plural+femenine ds:interrogative
SFX Ī5 i e-lo i	is:singular+masculine ds:interrogative
SFX Ī5 i e-la i	is:singular+femenine ds:interrogative
SFX Ī5 i e-li i	is:plural+masculine ds:interrogative
SFX Ī5 i e-le i	is:plural+femenine ds:interrogative
SFX Ī5 0 -lo [^ai]	is:singular+masculine ds:interrogative
SFX Ī5 0 -la [^ai]	is:singular+femenine ds:interrogative
SFX Ī5 0 -li [^ai]	is:plural+masculine ds:interrogative
SFX Ī5 0 -le [^ai]	is:plural+femenine ds:interrogative

# interogativi tèrŧa parsona (stakài ko èle vanesente)
SFX ī5 Y 12
SFX ī5 a e-ƚo a	is:singular+masculine ds:interrogative
SFX ī5 a e-ƚa a	is:singular+femenine ds:interrogative
SFX ī5 a e-ƚi a	is:plural+masculine ds:interrogative
SFX ī5 a e-ƚe a	is:plural+femenine ds:interrogative
SFX ī5 i e-ƚo i	is:singular+masculine ds:interrogative
SFX ī5 i e-ƚa i	is:singular+femenine ds:interrogative
SFX ī5 i e-ƚi i	is:plural+masculine ds:interrogative
SFX ī5 i e-ƚe i	is:plural+femenine ds:interrogative
SFX ī5 0 -ƚo [^ai]	is:singular+masculine ds:interrogative
SFX ī5 0 -ƚa [^ai]	is:singular+femenine ds:interrogative
SFX ī5 0 -ƚi [^ai]	is:plural+masculine ds:interrogative
SFX ī5 0 -ƚe [^ai]	is:plural+femenine ds:interrogative

# interogativi tèrŧa parsona (takài senŧa èle vanesente)
SFX I5 Y 16
SFX I5 a elo a	is:singular+masculine ds:interrogative
SFX I5 a ela a	is:singular+femenine ds:interrogative
SFX I5 a eli a	is:plural+masculine ds:interrogative
SFX I5 a ele a	is:plural+femenine ds:interrogative
SFX I5 i elo i	is:singular+masculine ds:interrogative
SFX I5 i ela i	is:singular+femenine ds:interrogative
SFX I5 i eli i	is:plural+masculine ds:interrogative
SFX I5 i ele i	is:plural+femenine ds:interrogative
SFX I5 0 lo [^aià]	is:singular+masculine ds:interrogative
SFX I5 à alo à	is:singular+masculine ds:interrogative
SFX I5 0 la [^aià]	is:singular+femenine ds:interrogative
SFX I5 à ala à	is:singular+femenine ds:interrogative
SFX I5 0 li [^aià]	is:plural+masculine ds:interrogative
SFX I5 à ali à	is:plural+masculine ds:interrogative
SFX I5 0 le [^aià]	is:plural+femenine ds:interrogative
SFX I5 à ale à	is:plural+femenine ds:interrogative

# interogativi tèrŧa parsona (takài ko èle vanesente)
SFX i5 Y 16
SFX i5 a eƚo a	is:singular+masculine ds:interrogative
SFX i5 a eƚa a	is:singular+femenine ds:interrogative
SFX i5 a eƚi a	is:plural+masculine ds:interrogative
SFX i5 a eƚe a	is:plural+femenine ds:interrogative
SFX i5 i eƚo i	is:singular+masculine ds:interrogative
SFX i5 i eƚa i	is:singular+femenine ds:interrogative
SFX i5 i eƚi i	is:plural+masculine ds:interrogative
SFX i5 i eƚe i	is:plural+femenine ds:interrogative
SFX i5 0 ƚo [^aià]	is:singular+masculine ds:interrogative
SFX i5 à aƚo à	is:singular+masculine ds:interrogative
SFX i5 0 ƚa [^aià]	is:singular+femenine ds:interrogative
SFX i5 à aƚa à	is:singular+femenine ds:interrogative
SFX i5 0 ƚi [^aià]	is:plural+masculine ds:interrogative
SFX i5 à aƚi à	is:plural+masculine ds:interrogative
SFX i5 0 ƚe [^aià]	is:plural+femenine ds:interrogative
SFX i5 à aƚe à	is:plural+femenine ds:interrogative

# interogativi kondiŧional prexente tèrŧa parsona (stakài senŧa èle vanesente)
SFX Ī6 Y 4
SFX Ī6 ave ise-lo rave	is:singular+masculine ds:interrogative
SFX Ī6 ave ise-la rave	is:singular+femenine ds:interrogative
SFX Ī6 ave ise-li rave	is:plural+masculine ds:interrogative
SFX Ī6 ave ise-le rave	is:plural+femenine ds:interrogative

# interogativi kondiŧional prexente tèrŧa parsona (stakài ko èle vanesente)
SFX ī6 Y 4
SFX ī6 ave ise-ƚo rave	is:singular+masculine ds:interrogative
SFX ī6 ave ise-ƚa rave	is:singular+femenine ds:interrogative
SFX ī6 ave ise-ƚi rave	is:plural+masculine ds:interrogative
SFX ī6 ave ise-ƚe rave	is:plural+femenine ds:interrogative

# interogativi kondiŧional prexente tèrŧa parsona (takài senŧa èle vanesente)
SFX I6 Y 4
SFX I6 àve íselo ràve	is:singular+masculine ds:interrogative
SFX I6 àve ísela ràve	is:singular+femenine ds:interrogative
SFX I6 àve íseli ràve	is:plural+masculine ds:interrogative
SFX I6 àve ísele ràve	is:plural+femenine ds:interrogative

# interogativi kondiŧional prexente tèrŧa parsona (takài ko èle vanesente)
SFX i6 Y 4
SFX i6 àve íseƚo ràve	is:singular+masculine ds:interrogative
SFX i6 àve íseƚa ràve	is:singular+femenine ds:interrogative
SFX i6 àve íseƚi ràve	is:plural+masculine ds:interrogative
SFX i6 àve íseƚe ràve	is:plural+femenine ds:interrogative



# tute le deklinaŧion, ajetivi de prima klase (-o/i, -a/e)
SFX A1 Y 8
SFX A1 0 o [^aieo]
SFX A1 0 a [^aieo]
SFX A1 0 i [^aieo]	is:plural+masculine
SFX A1 0 e [^aieo]	is:plural+femenine
SFX A1 o a o
SFX A1 o e o	is:plural
SFX A1 o i [^i]o	is:plural+masculine
SFX A1 io i io	is:plural+masculine

# ajetivi de sekonda klase (-i, -a/e)
SFX A2 Y 7
SFX A2 0 a [^aieo]
SFX A2 0 i [^aieo]	is:plural
SFX A2 0 e [lnr]	is:plural
SFX A2 0 e/FS [^aieolnr]	is:plural
SFX A2 a e/FS [^iƚ]a	is:plural
SFX A2 a e [iƚ]a	is:plural
SFX A2 a i a	is:plural+masculine

# sostantivi plurali femenili, ajetivi de tèrŧa klase (-a/e)
SFX F0 Y 4
SFX F0 0 e [^oaie]	is:plural+femenine
SFX F0 0 i [^oaie]	is:plural+femenine
SFX F0 e i e	is:plural+femenine
SFX F0 a e a	is:plural+femenine

# sostantivi plurali maskili (-o/i)
SFX M0 Y 6
SFX M0 0 i [^oaie]	is:plural+masculine
SFX M0 0 o [^oaie]	is:singular+masculine
SFX M0 o i [^i]o	is:plural+masculine
SFX M0 io i io	is:plural+masculine
SFX M0 a i a	is:plural+masculine
SFX M0 e i e	is:plural+masculine

# đontamento de -io/a a le paròle in -o/a (-[lnr] > -[lnr]io, -o/e > -io, -a > -ia)
SFX M1 Y 4
SFX M1 a ia/F0 a
SFX M1 e io e
SFX M1 o io o
SFX M1 0 io [lnr]


### Fèltre–Belun ###

# kanbio feltrin–belunexe ('[aeou][ln] > 'Vi)
SFX Ḃl Y 10
SFX Ḃl al ài al	is:plural+masculine
SFX Ḃl el éi el	is:plural+masculine
SFX Ḃl ol ói ol	is:plural+masculine
SFX Ḃl ul úi ul	is:plural+masculine
SFX Ḃl an ài an	is:plural+masculine
SFX Ḃl en éi en	is:plural+masculine
SFX Ḃl on ói on	is:plural+masculine
SFX Ḃl un úi un	is:plural+masculine
SFX Ḃl l i [àéèóòú]l	is:plural+masculine
SFX Ḃl n i [àéèóòú]n	is:plural+masculine

# kanbio feltrin–belunexe ('[aeou].+[aeou][ln] > Vi)
SFX Ḃƚ Y 14
SFX Ḃƚ l i [aeo]l	is:plural+masculine
SFX Ḃƚ l i [^ikgt]ul	is:plural+masculine
SFX Ḃƚ n i [aeo]n	is:plural+masculine
SFX Ḃƚ n i [^i]un	is:plural+masculine
SFX Ḃƚ ul üi iul	is:plural+masculine
SFX Ḃƚ un üi iun	is:plural+masculine
SFX Ḃƚ ul úi [^àènr]kul	is:plural+masculine
SFX Ḃƚ ítul itüi ítul	is:plural+masculine
SFX Ḃƚ èkul eküi èkul	is:plural+masculine
SFX Ḃƚ àkul aküi àkul	is:plural+masculine
SFX Ḃƚ òrkul orküi òrkul	is:plural+masculine
SFX Ḃƚ àngul angüi àngul	is:plural+masculine
SFX Ḃƚ íngul ingüi íngul	is:plural+masculine
SFX Ḃƚ ínkul inküi ínkul	is:plural+masculine


### Venèŧia ###

# trasformaŧion intra varianti (l > ƚ, j > ɉ, ŧ > s)
SFX Ṿe Y 56
SFX Ṿe ló ƚó [aeiou]ló
SFX Ṿe lò ƚò [aeiou]lò
SFX Ṿe là ƚà [aeiou]là
SFX Ṿe lè ƚè [aeiou]lè
SFX Ṿe lé ƚé [aeiou]lé
SFX Ṿe lié ƚié [aeiou]lié
SFX Ṿe leto ƚeto/M0Ṗd [aeiouàèéíòóú]leto
SFX Ṿe lèto ƚèto/M0 [aeiou]lèto
SFX Ṿe loto ƚoto/M0Ṗd [aeiouàèéíòóú]loto
SFX Ṿe lòto ƚòto/M0 [aeiou]lòto
SFX Ṿe leta ƚeta/F0 [aeiouàèéíòóú]leta
SFX Ṿe lèta ƚèta/F0 [aeiou]lèta
SFX Ṿe lòta ƚòta/F0 [aeiou]lòta
SFX Ṿe lon ƚon/F0Ṗd [aeiouàèéíòóú]lon
SFX Ṿe lona ƚona/F0 [aeiouàèéíòóú]lona
SFX Ṿe l ƚo/M0Ṗd [eo]l
SFX Ṿe l ƚo/M0 [aiuàèéíòóú]l
SFX Ṿe la ƚa/F0 [aeiouàèéíòóú]la
SFX Ṿe lio ƚio/M0 [aeiouàèéíòóú]lio
SFX Ṿe lia ƚia/F0 [aeiouàèéíòóú]lia
SFX Ṿe lía ƚía/F0 [aeiouàèéíòóú]lía
SFX Ṿe lan ƚan/M0 [aeiouàèéíòóú]lan
SFX Ṿe lana ƚana/F0 [aeiouàèéíòóú]lana
SFX Ṿe lana ƚana/F0 [aeiouàèéíòóú][–-]lana
SFX Ṿe lin ƚin/M0 [aeiouàèéíòóú]lin
SFX Ṿe lina ƚina/F0 [aeiouàèéíòóú]lina
SFX Ṿe len ƚen/M0Ṗd [aeiouàèéíòóú]len
SFX Ṿe lena ƚena/F0 [aeiouàèéíòóú]lena
SFX Ṿe lèn ƚèn/M0Ṗd [aeiouàèéíòóú]lèn
SFX Ṿe lèna ƚèna/F0 [aeiouàèéíòóú]lèna
SFX Ṿe jo ɉo/M0 jo
SFX Ṿe ja ɉa/F0 ja
SFX Ṿe jon ɉon/F0ḂlṖd jon
SFX Ṿe jona ɉona/F0 jona
SFX Ṿe ŧo so/M0FSṖd [eo]ŧo
SFX Ṿe ŧo so/M0FS [^eo]ŧo
SFX Ṿe ŧa sa/F0 ŧa
SFX Ṿe ŧe se/M0 ŧe
SFX Ṿe ŧio sio/M0 ŧio
SFX Ṿe ŧia sia/F0 ŧia
SFX Ṿe ŧía sía/F0 ŧía
SFX Ṿe ŧon son/F0ḂlṖd ŧon
SFX Ṿe ŧona sona/F0 ŧona
SFX Ṿe ŧion sion/F0ḂlṖd ŧion
SFX Ṿe ŧal sal/F0Ḃl ŧal
SFX Ṿe ŧèl sèl/M0Ḃl ŧèl
SFX Ṿe ŧial sial/F0Ḃl ŧial
SFX Ṿe ŧin sin/M0 ŧin
SFX Ṿe ŧina sina/F0 ŧina
SFX Ṿe ŧen sen/M0 ŧen
SFX Ṿe ŧena sena/F0 ŧena
SFX Ṿe đo xo/M0Ṗd [eo]đo
SFX Ṿe đo xo/M0 [^eo]đo
SFX Ṿe đa xa/F0 đa
SFX Ṿe đan xan/M0 đan
SFX Ṿe đana xana/F0 đana

# trasformaŧion intra varianti ko èle vanesente (j > ɉ)
SFX Ṿē Y 2
SFX Ṿē jo ɉo/M0 jo
SFX Ṿē jon ɉon/F0Ṗd jon

# trasformaŧion intra varianti (femenil l > ƚe)
SFX Ṿɇ Y 1
SFX Ṿɇ l ƚe/F0 [aeiouàèéíòóú]l

# trasformaŧion iniŧial de paròla intra varianti (l > ƚ, ƚ > l, j > ɉ, ŧ > s, đ > x)
PFX Ṿè Y 12
PFX Ṿè j ɉ j
PFX Ṿè xj xɉ xj
PFX Ṿè l ƚ l
PFX Ṿè ƚ l ƚ
PFX Ṿè ŧ s ŧ
PFX Ṿè đ x đ
PFX Ṿè inđ inx inđ
PFX Ṿè J Ɉ J
PFX Ṿè L Ƚ L
PFX Ṿè Ƚ L Ƚ
PFX Ṿè Ŧ S Ŧ
PFX Ṿè Đ X Đ


### Pàdoa ###

# metafonèxi padoana
SFX Ṗd Y 55
SFX Ṗd el ili el	is:plural+masculine
SFX Ṗd ol uli ol	is:plural+masculine
SFX Ṗd en ini en	is:plural+masculine
SFX Ṗd on uni on	is:plural+masculine
SFX Ṗd er iri er	is:plural+masculine
SFX Ṗd or uri or	is:plural+masculine
SFX Ṗd exe ixi exe	is:plural+masculine
SFX Ṗd edo idi edo	is:plural+masculine
SFX Ṗd odo udi odo	is:plural+masculine
SFX Ṗd eđo iđi eđo	is:plural+masculine
SFX Ṗd ođo uđi ođo	is:plural+masculine
SFX Ṗd eko iki eko	is:plural+masculine
SFX Ṗd oko uki oko	is:plural+masculine
SFX Ṗd eƚo iƚi eƚo	is:plural+masculine
SFX Ṗd oƚo uƚi oƚo	is:plural+masculine
SFX Ṗd eño iñi eño	is:plural+masculine
SFX Ṗd oño iñi oño	is:plural+masculine
SFX Ṗd eso isi eso	is:plural+masculine
SFX Ṗd oso usi oso	is:plural+masculine
SFX Ṗd eto iti eto	is:plural+masculine
SFX Ṗd oto uti oto	is:plural+masculine
SFX Ṗd eŧo iŧi eŧo	is:plural+masculine
SFX Ṗd oŧo uŧi oŧo	is:plural+masculine
SFX Ṗd evo ivi evo	is:plural+masculine
SFX Ṗd ovo uvi ovo	is:plural+masculine
SFX Ṗd exo ixi exo	is:plural+masculine
SFX Ṗd oxo uxi oxo	is:plural+masculine
SFX Ṗd orse ursi orse	is:plural+masculine
SFX Ṗd ente inti ente	is:plural+masculine
SFX Ṗd onte unti onte	is:plural+masculine
SFX Ṗd oldo uldi oldo	is:plural+masculine
SFX Ṗd ordo urdi ordo	is:plural+masculine
SFX Ṗd orđo urđi orđo	is:plural+masculine
SFX Ṗd olko ulki olko	is:plural+masculine
SFX Ṗd orko urki orko	is:plural+masculine
SFX Ṗd ento inti ento	is:plural+masculine
SFX Ṗd onto unti onto	is:plural+masculine
SFX Ṗd orxo urxi orxo	is:plural+masculine
SFX Ṗd órden úrdini órden	is:plural+masculine
SFX Ṗd ojoxo ujuxi ojoxo	is:plural+masculine
SFX Ṗd oɉoxo uɉuxi oɉoxo	is:plural+masculine
SFX Ṗd oloxo uluxi oloxo	is:plural+masculine
SFX Ṗd oƚoxo uƚuxi oƚoxo	is:plural+masculine
SFX Ṗd omoxo umuxi omoxo	is:plural+masculine
SFX Ṗd oñoxo uñuxi oñoxo	is:plural+masculine
SFX Ṗd oroxo uruxi oroxo	is:plural+masculine
SFX Ṗd obioxo ubiuxi obioxo	is:plural+masculine
SFX Ṗd ofioxo ufiuxi ofioxo	is:plural+masculine
SFX Ṗd olioxo uliuxi olioxo	is:plural+masculine
SFX Ṗd oƚioxo uƚiuxi oƚioxo	is:plural+masculine
SFX Ṗd onioxo uniuxi onioxo	is:plural+masculine
SFX Ṗd orioxo uriuxi orioxo	is:plural+masculine
SFX Ṗd ostoxo ustuxi ostoxo	is:plural+masculine
SFX Ṗd ordioxo urdiuxi ordioxo	is:plural+masculine
SFX Ṗd obrioxo ubriuxi obrioxo	is:plural+masculine


### Viŧenŧa ###

# kanbio viŧentin (re- > ra-, se- > sa-, per- > par-)
PFX Ṿŧ Y 24
PFX Ṿŧ be ba ber
PFX Ṿŧ bè bà bèr
PFX Ṿŧ bé bà bér
PFX Ṿŧ fe fa fer
PFX Ṿŧ fè fà fèr
PFX Ṿŧ fé fà fér
PFX Ṿŧ me ma mer
PFX Ṿŧ mè mà mèr
PFX Ṿŧ mé mà mér
PFX Ṿŧ pe pa per
PFX Ṿŧ pè pà pèr
PFX Ṿŧ pé pà pér
PFX Ṿŧ re ra re
PFX Ṿŧ rè rà rè
PFX Ṿŧ ré rà ré
PFX Ṿŧ se sa se
PFX Ṿŧ sè sà sè
PFX Ṿŧ sé sà sé
PFX Ṿŧ Se Sa Se
PFX Ṿŧ te ta te
PFX Ṿŧ tè tà tè
PFX Ṿŧ té tà té
PFX Ṿŧ ŧe ŧa ŧe
PFX Ṿŧ ve va ver


### Verona ###

# kanbio veronexe (-ente > -ènte/M0FS, -en[pstŧ]o > -èn[pstŧ]o/M0FSṖd, -en[dstŧ]a > -èn[dstŧ]a/F0, -osto > -òsto/M0FS, -ongo > -òngo/M0FS)
SFX Ṿr Y 21
SFX Ṿr ente ènte/M0FS ente
SFX Ṿr enbre ènbre/M0FS enbre
SFX Ṿr ento ènto/M0FS ento
SFX Ṿr enso ènso/M0 enso
SFX Ṿr enŧo ènŧo/M0 enŧo
SFX Ṿr enpo ènpo/M0FS enpo
SFX Ṿr enbro ènbro/M0 enbro
SFX Ṿr enda ènda/F0 enda
SFX Ṿr enta ènta/F0 enta
SFX Ṿr enŧa ènŧa/F0 enŧa
SFX Ṿr ensa ènsa/F0 ensa
SFX Ṿr enŧia ènŧia/F0 enŧia
SFX Ṿr ensia ènsia/F0 ensia
SFX Ṿr orko òrko/M0FS orko
SFX Ṿr orka òrka/F0 orka
SFX Ṿr osto òsto/M0FS osto
SFX Ṿr onto ònto/M0 onto
SFX Ṿr osta òsta/F0 osta
SFX Ṿr ongo òngo/M0 ongo
SFX Ṿr onga ònga/F0 onga
SFX Ṿr ontro òntro/M0 ontro

# kanbio veronexe ko èle vanesente (-ente > -ènte/M0, -ento > -ènto/M0Ṗd)
SFX Ṿɍ Y 3
SFX Ṿɍ ente ènte/M0 ente
SFX Ṿɍ ento ènto/M0FS ento
SFX Ṿɍ enta ènta/F0 enta


# piante e mistièri (-(i)èr/-(i)er, -aro, -dor/-tor, -(i)ol/-(i)òl)
SFX V0 Y 80
SFX V0 èr er/M0Ṗd èr
SFX V0 èr ar/M0 èr
SFX V0 èr ereto/M0FSṖd èr
SFX V0 èr areto/M0FSṖd èr
SFX V0 èra ara/F0 èra
SFX V0 èra era/F0 èra
SFX V0 èra ereta/F0 èra
SFX V0 èra areta/F0 èra
SFX V0 ièr er/M0Ṗd ièr
SFX V0 ièr èr/M0 ièr
SFX V0 ièr ar/M0 ièr
SFX V0 ièr ereto/M0FSṖd ièr
SFX V0 ièr areto/M0FSṖd ièr
SFX V0 ièra ara/F0 ièra
SFX V0 ièra èra/F0 ièra
SFX V0 ièra era/F0 ièra
SFX V0 ièra ereta/F0 ièra
SFX V0 ièra areta/F0 ièra
SFX V0 èr ier/M0Ṗd [^aeoucijɉñ]èr
SFX V0 èr ièr/M0 [^aeoucijɉñ]èr
SFX V0 èr iar/M0 [^aeoucijɉñ]èr
SFX V0 èr iereto/M0FSṖd [^aeoucijɉñ]èr
SFX V0 èr iareto/M0FSṖd [^aeoucijɉñ]èr
SFX V0 èra iara/F0 [^aeoucijɉñ]èra
SFX V0 èra ièra/F0 [^aeoucijɉñ]èra
SFX V0 èra iera/F0 [^aeoucijɉñ]èra
SFX V0 èra iereta/F0 [^aeoucijɉñ]èra
SFX V0 èra iareta/F0 [^aeoucijɉñ]èra
SFX V0 0 eto/M0FSṖd [aei]dor
SFX V0 dor or/M0Ṗd [^ejɉñ]idor
SFX V0 idor ïor/M0Ṗd [ejɉñ]idor
SFX V0 dor or/M0Ṗd [ae]dor
SFX V0 dor tor/M0Ṗd [aei]dor
SFX V0 dor oreto/M0FSṖd [ae]dor
SFX V0 dor oreto/M0FSṖd [^ejɉñ]idor
SFX V0 idor ïoreto/M0FSṖd [ejɉñ]idor
SFX V0 dor toreto/M0FSṖd [aei]dor
SFX V0 a eta/F0 [aei]dora
SFX V0 dora ora/F0 [ae]dora
SFX V0 dora ora/F0 [^ejɉñ]idora
SFX V0 idora ïora/F0 [ejɉñ]idora
SFX V0 dora tora/F0 [aei]dora
SFX V0 dora oreta/F0 [ae]dora
SFX V0 dora oreta/F0 [^ejɉñ]idora
SFX V0 idora ïoreta/F0 [ejɉñ]idora
SFX V0 dora toreta/F0 [aei]dora
SFX V0 r ora/F0 [^èo]r
SFX V0 r dora/F0 [^èo]r
SFX V0 r or/M0Ṗd [^èo]r
SFX V0 r tora/F0 [^èo]r
SFX V0 r dor/M0Ṗd [^èo]r
SFX V0 r oreta/F0 [^èo]r
SFX V0 r tor/M0Ṗd [^èo]r
SFX V0 r doreta/F0 [^èo]r
SFX V0 r toreta/F0 [^èo]r
SFX V0 r oreto/M0FSṖd [^èo]r
SFX V0 r doreto/M0FSṖd [^èo]r
SFX V0 r toreto/M0FSṖd [^èo]r
SFX V0 rò ora/F0 rò
SFX V0 rò dora/F0 rò
SFX V0 rò or/M0Ṗd rò
SFX V0 rò tora/F0 rò
SFX V0 rò dor/M0Ṗd rò
SFX V0 rò oreta/F0 rò
SFX V0 rò tor/M0Ṗd rò
SFX V0 rò doreta/F0 rò
SFX V0 rò toreta/F0 rò
SFX V0 rò oreto/M0FSṖd rò
SFX V0 rò doreto/M0FSṖd rò
SFX V0 rò toreto/M0FSṖd rò
SFX V0 ol òl/M0Ḃl [dđñrsŧx]ol
SFX V0 0 eto/M0FSṖd [dđñrsŧx]ol
SFX V0 ol iol/M0ḂlṖd [dđrsŧx]ol
SFX V0 ol ioleto/M0FSṖd [dđrsŧx]ol
SFX V0 ol iòl/M0Ḃl [dđrsŧx]ol
SFX V0 ola òla/F0 [dđñrsŧx]ola
SFX V0 a eta/F0 [dđñrsŧx]ola
SFX V0 ola iola/F0 [dđrsŧx]ola
SFX V0 ola ioleta/F0 [dđrsŧx]ola
SFX V0 ola iòla/F0 [dđrsŧx]ola

# piante e mistièri ko èle vanesente (-èr, -aro, -(i)oƚo/-(i)òƚo)
SFX V1 Y 64
SFX V1 a eta/F0 [ñrsx]oƚa
SFX V1 o eto/M0Ṗd [dñrsx]oƚo
SFX V1 0 eto/M0Ṗd [aei]dor
SFX V1 èr er/M0Ṗd ièr
SFX V1 oƚa òƚa/F0 [ñrsx]oƚa
SFX V1 oƚa ioƚa/F0 [rsx]oƚa
SFX V1 oƚa iòƚa/F0 [rsx]oƚa
SFX V1 oƚa ioƚeta/F0 [rsx]oƚa
SFX V1 oƚo òƚo/M0 [dñrsx]oƚo
SFX V1 oƚo iòƚo/M0 [drsx]oƚo
SFX V1 oƚo ioƚo/M0Ṗd [drsx]oƚo
SFX V1 oƚo ioƚeto/M0Ṗd [drsx]oƚo
SFX V1 ièr ar/M0 ièr
SFX V1 ièr er/M0Ṗd ièr
SFX V1 ièr areto/M0Ṗd ièr
SFX V1 ièr ereto/M0Ṗd ièr
SFX V1 dor or/M0Ṗd [ae]dor
SFX V1 dor or/M0Ṗd [^ejɉñ]idor
SFX V1 idor ïor/M0Ṗd [ejɉñ]idor
SFX V1 dor tor/M0Ṗd [aei]dor
SFX V1 dor oreto/M0Ṗd [ae]dor
SFX V1 dor oreto/M0Ṗd [^ejɉñ]idor
SFX V1 idor ïoreto/M0Ṗd [ejɉñ]idor
SFX V1 dor toreto/M0Ṗd [aei]dor
SFX V1 r ora/F0 r
SFX V1 r dora/F0 r
SFX V1 r or/M0Ṗd r
SFX V1 r tora/F0 r
SFX V1 r dor/M0Ṗd r
SFX V1 r oreta/F0 r
SFX V1 r tor/M0Ṗd r
SFX V1 r doreta/F0 r
SFX V1 r toreta/F0 r
SFX V1 r oreto/M0Ṗd r
SFX V1 r doreto/M0Ṗd r
SFX V1 r toreto/M0Ṗd r
SFX V1 èr ar/M0 [^i]èr
SFX V1 èr ièr/M0 [^aeoucijɉñ]èr
SFX V1 èr ier/M0 [^aeoucijɉñ]èr
SFX V1 èr areto/M0Ṗd [^i]èr
SFX V1 èr ereto/M0Ṗd [^i]èr
SFX V1 èr iereto/M0Ṗd [^aeoucijɉñ]èr
SFX V1 a eta/F0 [aei]dora
SFX V1 ièra ara/F0 ièra
SFX V1 ièra era/F0 ièra
SFX V1 ièra areta/F0 ièra
SFX V1 ièra ereta/F0 ièra
SFX V1 dora ora/F0 [ae]dora
SFX V1 dora ora/F0 [^ejɉñ]idora
SFX V1 idora ïora/F0 [ejɉñ]idora
SFX V1 dora tora/F0 [aei]dora
SFX V1 dora oreta/F0 [ae]dora
SFX V1 dora oreta/F0 [^ejɉñ]idora
SFX V1 idora ïoreta/F0 [ejɉñ]idora
SFX V1 dora toreta/F0 [aei]dora
SFX V1 èra ara/F0 [^i]èra
SFX V1 èra era/F0 [^i]èra
SFX V1 èra iara/F0 [^aeoucijɉñ]èra
SFX V1 èra iera/F0 [^aeoucijɉñ]èra
SFX V1 èra ièra/F0 [^aeoucijɉñ]èra
SFX V1 èra areta/F0 [^i]èra
SFX V1 èra ereta/F0 [^i]èra
SFX V1 èra iareta/F0 [^aeoucijɉñ]èra
SFX V1 èra iereta/F0 [^aeoucijɉñ]èra


# nominali deajetivali (-eŧa)
SFX ěS Y 5
SFX ěS a eŧa/F0 a	is:singular+femenine
SFX ěS 0 eŧa/F0 n	is:singular+femenine
SFX ěS o eŧa/F0 o	is:singular+femenine
SFX ěS 0 ŧa/F0 [^d]e	is:singular+femenine
SFX ěS òde odeŧa/F0 òde	is:singular+femenine

# nominali deajetivali (-esa)
SFX ěs Y 5
SFX ěs a esa/F0 a
SFX ěs 0 esa/F0 n
SFX ěs o esa/F0 o
SFX ěs 0 sa/F0 [^d]e
SFX ěs òde odesa/F0 òde

# nominali deajetivali (-iŧia)
SFX ǐS Y 2
SFX ǐS 0 iŧia/F0 l	is:singular+femenine
SFX ǐS o iŧia/F0 o	is:singular+femenine

# nominali deajetivali (-isia)
SFX ǐs Y 3
SFX ǐs 0 isia/F0 l	is:singular+femenine
SFX ǐs e isia/F0 ƚe	is:singular+femenine
SFX ǐs o isia/F0 o	is:singular+femenine


# nominali deverbali (-mento)
SFX r0 Y 9
SFX r0 0 mento/M0FSṖd a	is:singular+masculine
SFX r0 0 amento/M0FSṖd n
SFX r0 0 amènto/M0FS n
SFX r0 o amento/M0FSṖd [^c]o
SFX r0 o amento/M0FSṖd [^ò]co
SFX r0 òco ocamento/M0FSṖd òco
SFX r0 o amènto/M0FS [^c]o
SFX r0 o amènto/M0FS [^ò]co
SFX r0 òco ocamènto/M0FS òco

# nominali deverbali ko èle vanesente (-mento)
SFX ɍ0 Y 2
SFX ɍ0 r mento/M0Ṗd r
SFX ɍ0 r mènto/M0 r

# nominali deverbali (-ŧion)
#SFX r1 Y 16
#SFX r1 r ŧion/F0ḂlṖd ar
#SFX r1 ir ŧion/F0ḂlṖd uir
#SFX r1 erò ŧion/F0ḂlṖd aerò
#SFX r1 r ŧion/F0ḂlṖd [^u]ir
#SFX r1 erò iŧion/F0ḂlṖd terò
#SFX r1 merò nŧion/F0ḂlṖd merò
#SFX r1 nerò xiŧion/F0ḂlṖd nerò
#SFX r1 ñerò nŧion/F0ḂlṖd ñerò
#SFX r1 erò ion/F0ḂlṖd [đsŧ]erò
#SFX r1 derò uŧion/F0ḂlṖd lderò
#SFX r1 derò ŧion/F0ḂlṖd nderò
#SFX r1 verò ŧion/F0ḂlṖd iverò
#SFX r1 verò uŧion/F0ḂlṖd lverò
#SFX r1 guerò ŧion/F0ḂlṖd guerò
#SFX r1 xerò ŧion/F0ḂlṖd [^r]xerò
#SFX r1 orxerò ureŧion/F0ḂlṖd orxerò

# nominali deverbali (-sion)
#SFX r2 Y 15
#SFX r2 r sion/F0ḂlṖd [^i]r
#SFX r2 ir sion/F0ḂlṖd uir
#SFX r2 erò sion/F0ḂlṖd aerò
#SFX r2 r sion/F0ḂlṖd [^u]ir
#SFX r2 erò ision/F0ḂlṖd terò
#SFX r2 merò nsion/F0ḂlṖd merò
#SFX r2 nerò xision/F0ḂlṖd nerò
#SFX r2 ñerò nsion/F0ḂlṖd ñerò
#SFX r2 derò usion/F0ḂlṖd lderò
#SFX r2 derò sion/F0ḂlṖd nderò
#SFX r2 verò sion/F0ḂlṖd iverò
#SFX r2 verò usion/F0ḂlṖd lverò
#SFX r2 guerò sion/F0ḂlṖd guerò
#SFX r2 xerò sion/F0ḂlṖd [^r]xerò
#SFX r2 orxerò uresion/F0ḂlṖd orxerò

# nominali deverbali ko èle vanesente (-sion)
#SFX ɍ2 Y 4
#SFX ɍ2 r sion/F0Ṗd r
#SFX ɍ2 xerò sion/F0Ṗd xerò
#SFX ɍ2 lderò ƚusion/F0Ṗd lderò
#SFX ɍ2 lverò ƚusion/F0Ṗd lverò

# nominali deverbali (-dur/M0ět, -dura/F0ět)
SFX r3 Y 8
SFX r3 dur ur/M0 [^i]dur
SFX r3 idur ïur/M0 idur
SFX r3 dur ureto/M0FSṖd [^i]dur
SFX r3 idur ïureto/M0FSṖd idur
SFX r3 dura ura/F0 [^i]dura
SFX r3 idura ïura/F0 idura
SFX r3 dura ureta/F0 [^i]dura
SFX r3 idura ïureta/F0 idura

# nominali deverbali ko èle vanesente (-dur/M0ěŧ, -dura/F0ěŧ)
SFX ɍ3 Y 4
SFX ɍ3 dur ur/M0 dur
SFX ɍ3 dur ureto/M0Ṗd dur
SFX ɍ3 dura ura/F0 dura
SFX ɍ3 dura ureta/F0 dura


# nominali deaverbiali (-ixmo)
SFX s0 Y 3
SFX s0 o ixmo/M0 o
SFX s0 0 ixmo/M0 [nr]
SFX s0 ía ixmo/M0 ía

# nominali deaverbiali ko èle vanesente (-ixmo)
SFX s1 Y 2
SFX s1 0 ixmo/M0 n
SFX s1 ía ixmo/M0 ía


# negòŧi, atività komerŧali o industriali, aŧion, scapi de ròbe o de parsone (-ría/F0ět)
SFX v0 Y 57
SFX v0 0 ría/F0 e	is:singular+femenine
SFX v0 0 rïeta/F0 e	is:singular+femenine
SFX v0 e aría/F0 e	is:singular+femenine
SFX v0 e arïeta/F0 e	is:singular+femenine
SFX v0 0 aría/F0 [ln]	is:singular+femenine
SFX v0 0 ería/F0 [ln]	is:singular+femenine
SFX v0 0 arïeta/F0 [ln]	is:singular+femenine
SFX v0 0 erïeta/F0 [ln]	is:singular+femenine
SFX v0 0 ía/F0 ar	is:singular+femenine
SFX v0 0 ïeta/F0 ar	is:singular+femenine
SFX v0 0 ía/F0 or	is:singular+femenine
SFX v0 0 ïeta/F0 or	is:singular+femenine
SFX v0 ar ería/F0 ar	is:singular+femenine
SFX v0 ar erïeta/F0 ar	is:singular+femenine
SFX v0 èr aría/F0 èr	is:singular+femenine
SFX v0 èr ería/F0 èr	is:singular+femenine
SFX v0 èr arïeta/F0 èr	is:singular+femenine
SFX v0 èr erïeta/F0 èr	is:singular+femenine
SFX v0 0 ría/F0 [^ílƚ]a	is:singular+femenine
SFX v0 0 rïeta/F0 [^ílƚ]a	is:singular+femenine
SFX v0 a ería/F0 [^ílƚ]a	is:singular+femenine
SFX v0 a erïeta/F0 [^ílƚ]a	is:singular+femenine
SFX v0 o aría/F0 [^cdkí]o	is:singular+femenine
SFX v0 o ería/F0 [^cdkí]o	is:singular+femenine
SFX v0 o arïeta/F0 [^cdkí]o	is:singular+femenine
SFX v0 o erïeta/F0 [^cdkí]o	is:singular+femenine
SFX v0 èla elaría/F0 èla	is:singular+femenine
SFX v0 èla elería/F0 èla	is:singular+femenine
SFX v0 èla elarïeta/F0 èla	is:singular+femenine
SFX v0 èla elerïeta/F0 èla	is:singular+femenine
SFX v0 èƚa eƚaría/F0 èƚa	is:singular+femenine
SFX v0 èƚa eƚería/F0 èƚa	is:singular+femenine
SFX v0 èƚa eƚarïeta/F0 èƚa	is:singular+femenine
SFX v0 èƚa eƚerïeta/F0 èƚa	is:singular+femenine
SFX v0 òco ocaría/F0 òco	is:singular+femenine
SFX v0 òco ocería/F0 òco	is:singular+femenine
SFX v0 òco ocarïeta/F0 òco	is:singular+femenine
SFX v0 òco ocerïeta/F0 òco	is:singular+femenine
SFX v0 òdo odaría/F0 òdo	is:singular+femenine
SFX v0 òdo odería/F0 òdo	is:singular+femenine
SFX v0 òdo odarïeta/F0 òdo	is:singular+femenine
SFX v0 òdo oderïeta/F0 òdo	is:singular+femenine
SFX v0 òko okaría/F0 òko	is:singular+femenine
SFX v0 òko okería/F0 òko	is:singular+femenine
SFX v0 òko okarïeta/F0 òko	is:singular+femenine
SFX v0 òko okerïeta/F0 òko	is:singular+femenine
SFX v0 o aría/F0 [^ò][dk]o	is:singular+femenine
SFX v0 o ería/F0 [^ò][dk]o	is:singular+femenine
SFX v0 o arïeta/F0 [^ò][dk]o	is:singular+femenine
SFX v0 o erïeta/F0 [^ò][dk]o	is:singular+femenine
SFX v0 ío iaría/F0 ío	is:singular+femenine
SFX v0 ío iería/F0 ío	is:singular+femenine
SFX v0 ío iarïeta/F0 ío	is:singular+femenine
SFX v0 ío ierïeta/F0 ío	is:singular+femenine
SFX v0 ía ieta/F0 ería	is:singular+femenine
SFX v0 ería aría/F0 ería	is:singular+femenine
SFX v0 ería arïeta/F0 ería	is:singular+femenine

# nominali denominali (-ista)
SFX v1 Y 10
SFX v1 e ista/A2 e
SFX v1 0 ista/A2 [ln]
SFX v1 o sta/A2 io
SFX v1 ía ista/A2 ía
SFX v1 èr erista/A2 èr
SFX v1 a ista/A2 [^dií]a
SFX v1 o ista/A2 [^i]o
SFX v1 0 ista/A2 [^è]r
SFX v1 òda odista/A2 òda
SFX v1 ònia onista/A2 ònia


# avèrbi (-mente)
SFX W0 Y 3
SFX W0 e re te
SFX W0 te 0 te
SFX W0 ente ènte ente


# sostantivi koletivi, ...
SFX Y0 Y 12
SFX Y0 ada àa/F0 ada
SFX Y0 eda éa/F0 eda
SFX Y0 ida ía/F0 ida
SFX Y0 uda úa/F0 uda
SFX Y0 ade à/F0 ade
SFX Y0 ude ú/F0 ude
SFX Y0 ado ò ado
SFX Y0 ado à/M0 ado
SFX Y0 ado è/M0 ado
SFX Y0 edo é/M0 edo
SFX Y0 ido í/M0 ido
SFX Y0 udo ú/M0 udo

# sostantivi koletivi, ... (-ada > -à)
SFX Y1 Y 1
SFX Y1 ada à ada


# sostantivi/ajetivi alterài – demenutivi (-eto/a)
SFX ět Y 118
SFX ět 0 ta/F0 e
SFX ět è eeto/M0FSṖd è
SFX ět 0 eto/M0FSṖd n
SFX ět ú ueto/M0FSṖd [^aeiou]ú
SFX ět ú üeto/M0FSṖd [aeiou]ú
SFX ět ía ieta/F0 [^aeiou]ía
SFX ět úa ueta/F0 [^aeiou]úa
SFX ět ía ïeta/F0 [aeiou]ía
SFX ět úa üeta/F0 [aeiou]úa
SFX ět èl eleto/M0FSṖd èl
SFX ět òl oleto/M0FSṖd òl
SFX ět èo eeto/M0FSṖd èo
SFX ět ío ieto/M0FSṖd [^aeiou]ío
SFX ět ío ïeto/M0FSṖd [aeiou]ío
SFX ět òo oeto/M0FSṖd òo
SFX ět úo ueto/M0FSṖd [^aeiou]úo
SFX ět úo üeto/M0FSṖd [aeiou]úo
SFX ět èr ereto/M0FSṖd èr
SFX ět òr oreto/M0FSṖd òr
SFX ět a eta/F0 [^bcdđgíjɉklmnñprsŧúvx]a
SFX ět o eto/M0FSṖd [^bcdđègíjɉkmnñòpsŧúvx]o
SFX ět 0 eto/M0FSṖd [^èò][lr]
SFX ět èba ebeta/F0 èba
SFX ět òba obeta/F0 òba
SFX ět èca eceta/F0 èca
SFX ět òca oceta/F0 òca
SFX ět èda edeta/F0 èda
SFX ět òda odeta/F0 òda
SFX ět èđa eđeta/F0 èđa
SFX ět òđa ođeta/F0 òđa
SFX ět èga egeta/F0 èga
SFX ět òja ojeta/F0 òja
SFX ět òɉa oɉeta/F0 òɉa
SFX ět èka eketa/F0 èka
SFX ět òka oketa/F0 òka
SFX ět èla eleta/F0 èla
SFX ět òla oleta/F0 òla
SFX ět òma ometa/F0 òma
SFX ět òna oneta/F0 òna
SFX ět òña oñeta/F0 òña
SFX ět èpa epeta/F0 èpa
SFX ět òpa opeta/F0 òpa
SFX ět èra ereta/F0 èra
SFX ět òra oreta/F0 òra
SFX ět èsa eseta/F0 èsa
SFX ět òsa oseta/F0 òsa
SFX ět èŧa eŧeta/F0 èŧa
SFX ět òŧa oŧeta/F0 òŧa
SFX ět èva eveta/F0 èva
SFX ět èxa exeta/F0 èxa
SFX ět òxa oxeta/F0 òxa
SFX ět òbo obeto/M0FSṖd òbo
SFX ět èco eceto/M0FSṖd èco
SFX ět òco oceto/M0FSṖd òco
SFX ět òdo odeto/M0FSṖd òdo
SFX ět èđo eđeto/M0FSṖd èđo
SFX ět òđo ođeto/M0FSṖd òđo
SFX ět ògo ogeto/M0FSṖd ògo
SFX ět èjo ejeto/M0FSṖd èjo
SFX ět òjo ojeto/M0FSṖd òjo
SFX ět èɉo eɉeto/M0FSṖd èɉo
SFX ět òɉo oɉeto/M0FSṖd òɉo
SFX ět èko eketo/M0FSṖd èko
SFX ět òko oketo/M0FSṖd òko
SFX ět èmo emeto/M0FSṖd èmo
SFX ět òmo ometo/M0FSṖd òmo
SFX ět òno oneto/M0FSṖd òno
SFX ět òño oñeto/M0FSṖd òño
SFX ět èpo epeto/M0FSṖd èpo
SFX ět òpo opeto/M0FSṖd òpo
SFX ět òso oseto/M0FSṖd òso
SFX ět èŧo eŧeto/M0FSṖd èŧo
SFX ět òŧo oŧeto/M0FSṖd òŧo
SFX ět èvo eveto/M0FSṖd èvo
SFX ět òvo oveto/M0FSṖd òvo
SFX ět èxo exeto/M0FSṖd èxo
SFX ět òxo oxeto/M0FSṖd òxo
SFX ět a eta/F0 [^ò][jɉmnñ]a
SFX ět a eta/F0 [^è][gv]a
SFX ět a eta/F0 [^èò][bcdđklprsŧx]a
SFX ět o eto/M0FSṖd [^ò][bdgnñs]o
SFX ět o eto/M0FSṖd [^èò][cđjɉkmpŧvx]o
SFX ět èrba erbeta/F0 èrba
SFX ět òrba orbeta/F0 òrba
SFX ět òrda ordeta/F0 òrda
SFX ět èdia edieta/F0 èdia
SFX ět ònia onieta/F0 ònia
SFX ět èria erieta/F0 èria
SFX ět òria orieta/F0 òria
SFX ět òrka orketa/F0 òrka
SFX ět èrla erleta/F0 èrla
SFX ět èrna erneta/F0 èrna
SFX ět èrpa erpeta/F0 èrpa
SFX ět èvra evreta/F0 èvra
SFX ět èrsa erseta/F0 èrsa
SFX ět òrsa orseta/F0 òrsa
SFX ět òrta orteta/F0 òrta
SFX ět èsta esteta/F0 èsta
SFX ět èrŧa erŧeta/F0 èrŧa
SFX ět òrŧa orŧeta/F0 òrŧa
SFX ět òrbo orbeto/M0FSṖd òrbo
SFX ět èrco erceto/M0FSṖd èrco
SFX ět ènio enieto/M0FSṖd ènio
SFX ět ònio onieto/M0FSṖd ònio
SFX ět òsio osieto/M0FSṖd òsio
SFX ět òŧio oŧieto/M0FSṖd òŧio
SFX ět òrko orketo/M0FSṖd òrko
SFX ět èrlo erleto/M0FSṖd èrlo
SFX ět èrno erneto/M0FSṖd èrno
SFX ět òrno orneto/M0FSṖd òrno
SFX ět èvro evreto/M0FSṖd èvro
SFX ět èrso erseto/M0FSṖd èrso
SFX ět òrso orseto/M0FSṖd òrso
SFX ět òrto orteto/M0FSṖd òrto
SFX ět èrŧo erŧeto/M0FSṖd èrŧo
SFX ět òrŧo orŧeto/M0FSṖd òrŧo
SFX ět èrvo erveto/M0FSṖd èrvo
SFX ět òrvo orveto/M0FSṖd òrvo

# sostantivi/ajetivi alterài – demenutivi ko èle vanesente (-eto/a)
SFX ěŧ Y 30
SFX ěŧ 0 to/M0Ṗd e
SFX ěŧ è eeto/M0Ṗd è
SFX ěŧ 0 eto/M0Ṗd n
SFX ěŧ ía ieta/F0 [^aeiou]ía
SFX ěŧ ía ïeta/F0 [aeiou]ía
SFX ěŧ èr ereto/M0Ṗd èr
SFX ěŧ a eta/F0 [^dgíƚrx]a
SFX ěŧ o eto/M0Ṗd [^cjɉƚms]o
SFX ěŧ 0 eto/M0Ṗd [^è]r
SFX ěŧ èda edeta/F0 èda
SFX ěŧ èga egeta/F0 èga
SFX ěŧ èƚa eƚeta/F0 èƚa
SFX ěŧ òƚa oƚeta/F0 òƚa
SFX ěŧ èra ereta/F0 èra
SFX ěŧ òxa oxeta/F0 òxa
SFX ěŧ òco oceto/M0Ṗd òco
SFX ěŧ òjo ojeto/M0Ṗd òjo
SFX ěŧ òɉo oɉeto/M0Ṗd òɉo
SFX ěŧ èƚo eƚeto/M0Ṗd èƚo
SFX ěŧ òƚo oƚeto/M0Ṗd òƚo
SFX ěŧ òmo ometo/M0Ṗd òmo
SFX ěŧ òso oseto/M0Ṗd òso
SFX ěŧ a eta/F0 [^èò]ƚa
SFX ěŧ a eta/F0 [^ò]xa
SFX ěŧ o eto/M0Ṗd [^èò]ƚo
SFX ěŧ o eto/M0Ṗd [^ò]so
SFX ěŧ a eta/F0 [^è][dgr]a
SFX ěŧ èrna erneta/F0 èrna
SFX ěŧ èvra evreta/F0 èvra
SFX ěŧ èvro evreto/M0Ṗd èvro

# sostantivi/ajetivi alterài – demenutivi (-èl/-èla)
SFX ěl Y 23
SFX ěl e èl/M0Ḃl e
SFX ěl 0 èl/M0Ḃl [ln]
SFX ěl òr orèl/M0Ḃl òr
SFX ěl a èla/F0 [^dknrsŧ]a
SFX ěl o èl/M0Ḃl [^cdstŧv]o
SFX ěl 0 èl/M0Ḃl [^ò]r
SFX ěl òda odèla/F0 òda
SFX ěl èka ekèla/F0 èka
SFX ěl òka okèla/F0 òka
SFX ěl òna onèla/F0 òna
SFX ěl èra erèla/F0 èra
SFX ěl òra orèla/F0 òra
SFX ěl òsa osèla/F0 òsa
SFX ěl òŧa oŧèla/F0 òŧa
SFX ěl òco ocèl/M0Ḃl òco
SFX ěl òdo odèl/M0Ḃl òdo
SFX ěl òso osèl/M0Ḃl òso
SFX ěl òto otèl/M0Ḃl òto
SFX ěl òŧo oŧèl/M0Ḃl òŧo
SFX ěl òvo ovèl/M0Ḃl òvo
SFX ěl a èla/F0 [^èò][kr]a
SFX ěl a èla/F0 [^ò][dns]a
SFX ěl o èl/M0Ḃl [^ò][cdstv]o

# sostantivi/ajetivi alterài – demenutivi ko èle vanesente (-èƚo/a)
SFX ěƚ Y 21
SFX ěƚ e èƚo/M0 e
SFX ěƚ 0 èƚo/M0 n
SFX ěƚ òr orèƚo/M0 òr
SFX ěƚ a èƚa/F0 [^dknrs]a
SFX ěƚ o èƚo/M0 [^cdstv]o
SFX ěƚ 0 èƚo/M0 [^ò]r
SFX ěƚ òda odèƚa/F0 òda
SFX ěƚ èka ekèƚa/F0 èka
SFX ěƚ òka okèƚa/F0 òka
SFX ěƚ òna onèƚa/F0 òna
SFX ěƚ èra erèƚa/F0 èra
SFX ěƚ òra orèƚa/F0 òra
SFX ěƚ òsa osèƚa/F0 òsa
SFX ěƚ òco ocèƚo/M0 òco
SFX ěƚ òdo odèƚo/M0 òdo
SFX ěƚ òso osèƚo/M0 òso
SFX ěƚ òto otèƚo/M0 òto
SFX ěƚ òvo ovèƚo/M0 òvo
SFX ěƚ a èƚa/F0 [^èò][kr]a
SFX ěƚ a èƚa/F0 [^ò][dns]a
SFX ěƚ o èƚo/M0 [^ò][cdstv]o

# sostantivi/ajetivi alterài – demenutivi (-in/-ina)
SFX ǐn Y 40
SFX ǐn 0 in/M0 n
SFX ǐn èl elin/M0 èl
SFX ǐn òl olin/M0 òl
SFX ǐn èr erin/M0 èr
SFX ǐn òr orin/M0 òr
SFX ǐn a ina/F0 [^bcdklƚnrstŧx]a
SFX ǐn e in/M0 [^t]e
SFX ǐn o in/M0 [^cdđkƚpsŧx]o
SFX ǐn 0 in/M0 [^èò][lr]
SFX ǐn òba obina/F0 òba
SFX ǐn òca ocina/F0 òca
SFX ǐn òda odina/F0 òda
SFX ǐn òka okina/F0 òka
SFX ǐn èla elina/F0 èla
SFX ǐn èƚa eƚina/F0 èƚa
SFX ǐn òna onina/F0 òna
SFX ǐn èra erina/F0 èra
SFX ǐn òsa osina/F0 òsa
SFX ǐn òta otina/F0 òta
SFX ǐn òŧa oŧina/F0 òŧa
SFX ǐn èxa exina/F0 èxa
SFX ǐn òxa oxina/F0 òxa
SFX ǐn ète etin/M0 ète
SFX ǐn òco ocin/M0 òco
SFX ǐn òdo odin/M0 òdo
SFX ǐn èđo eđin/M0 èđo
SFX ǐn òko okin/M0 òko
SFX ǐn èƚo eƚin/M0 èƚo
SFX ǐn òpo opin/M0 òpo
SFX ǐn òso osin/M0 òso
SFX ǐn èto etin/M0 èto
SFX ǐn òto otin/M0 òto
SFX ǐn òŧo oŧin/M0 òŧo
SFX ǐn èxo exin/M0 èxo
SFX ǐn a ina/F0 [^èò]xa
SFX ǐn e in/M0 [^è]te
SFX ǐn a ina/F0 [^è][lƚr]a
SFX ǐn a ina/F0 [^ò][bcdknstŧ]a
SFX ǐn o in/M0 [^ò][cdkpsŧ]o
SFX ǐn o in/M0 [^è][đƚx]o

# sostantivi alterài – demenutivi (-?)
#SFX 00 . (e)đin/A1 [?]
#SFX 00 . (e)ŧin/A1 [?]
#SFX 00 . (o)lin/A1 [?]
#SFX 00 . (e)rin/A1 [?]


# sostantivi/ajetivi alterài – kresitivi (-òto/a)
SFX ǒt Y 26
SFX ǒt 0 òto/M0FS n
SFX ǒt èa eòta/F0 èa
SFX ǒt ía ïòta/F0 ía
SFX ǒt èl elòto/M0FS èl
SFX ǒt ío ïòto/M0FS ío
SFX ǒt èr eròto/M0FS èr
SFX ǒt òr oròto/M0FS òr
SFX ǒt a òta/F0 [^cèílrsŧ]a
SFX ǒt 0 òto/M0FS [^è]l
SFX ǒt o òto/M0FS [^cíkjɉ]o
SFX ǒt o òto/M0FS [^è][jɉ]o
SFX ǒt 0 òto/M0FS [^èò]r
SFX ǒt èca ecòta/F0 èca
SFX ǒt èla elòta/F0 èla
SFX ǒt èra eròta/F0 èra
SFX ǒt òra oròta/F0 òra
SFX ǒt èsa esòta/F0 èsa
SFX ǒt èŧa eŧòta/F0 èŧa
SFX ǒt èco ecòto/M0FS èco
SFX ǒt èjo ejòto/M0FS èjo
SFX ǒt èɉo eɉòto/M0FS èɉo
SFX ǒt òko okòto/M0FS òko
SFX ǒt a òta/F0 [^èò]ra
SFX ǒt o òto/M0FS [^è]co
SFX ǒt o òto/M0FS [^ò]ko
SFX ǒt a òta/F0 [^è][clsŧ]a

# sostantivi/ajetivi alterài – kresitivi ko èle vanesente (-òto/a)
SFX ǒŧ Y 11
SFX ǒŧ a òta/F0 [^è]ra
SFX ǒŧ èra eròta/F0 èra
SFX ǒŧ èa eòta/F0 èa
SFX ǒŧ ía ïòta/F0 ía
SFX ǒŧ èr eròto/M0 èr
SFX ǒŧ o òto/M0 [^ƚ]o
SFX ǒŧ 0 òto/M0 [^è]r
SFX ǒŧ èƚa eƚòta/F0 èƚa
SFX ǒŧ èƚo eƚòto/M0 èƚo
SFX ǒŧ a òta/F0 [^è]ƚa
SFX ǒŧ o òto/M0 [^è]ƚo


# sostantivi/ajetivi alterài – peđorativi (-ato/a)
SFX ǎt Y 17
SFX ǎt 0 ato/M0FS [nr]
SFX ǎt èl elato/M0FS èl
SFX ǎt 0 ta/F0 [^bklns]a
SFX ǎt 0 ato/M0FS [^è]l
SFX ǎt o ato/M0FS [^bkmv]o
SFX ǎt òba obata/F0 òba
SFX ǎt òka okata/F0 òka
SFX ǎt èla elata/F0 èla
SFX ǎt òna onata/F0 òna
SFX ǎt òsa osata/F0 òsa
SFX ǎt òbo obato/M0FS òbo
SFX ǎt òko okato/M0FS òko
SFX ǎt òmo omato/M0FS òmo
SFX ǎt òvo ovato/M0FS òvo
SFX ǎt 0 ta/F0 [^è]la
SFX ǎt o ato/M0FS [^ò]ko
SFX ǎt 0 ta/F0 [^ò][kns]a

# sostantivi/ajetivi alterài – peđorativi ko èle vanesente (-ato/a)
SFX ǎŧ Y 7
SFX ǎŧ 0 ato/M0 n
SFX ǎŧ 0 ta/F0 [^ƚ]a
SFX ǎŧ o ato/M0 [^ƚ]o
SFX ǎŧ 0 ta/F0 aƚa
SFX ǎŧ èƚa eƚata/F0 èƚa
SFX ǎŧ èƚo eƚato/M0 èƚo
SFX ǎŧ o ato/M0 [^è]ƚo

# sostantivi/ajetivi alterài – peđorativi (-aŧo/a)
SFX ǎS Y 40
SFX ǎS e aŧo/M0FS e
SFX ǎS 0 aŧo/M0FS n
SFX ǎS èa eaŧa/F0 èa
SFX ǎS ía ïaŧa/F0 ía
SFX ǎS òa oaŧa/F0 òa
SFX ǎS èl elaŧo/M0FS èl
SFX ǎS í iaŧo/M0FS í
SFX ǎS ío ïaŧo/M0FS ío
SFX ǎS òo oaŧo/M0FS òo
SFX ǎS èr eraŧo/M0FS èr
SFX ǎS òr oraŧo/M0FS òr
SFX ǎS 0 ŧa/F0 [^bcègíjɉlnñòprstx]a
SFX ǎS 0 aŧo/M0FS [^è]l
SFX ǎS o aŧo/M0FS [^cgíjɉmòt]o
SFX ǎS 0 aŧo/M0FS [^èò]r
SFX ǎS òba obaŧa/F0 òba
SFX ǎS èca ecaŧa/F0 èca
SFX ǎS èga egaŧa/F0 èga
SFX ǎS òja ojaŧa/F0 òja
SFX ǎS òɉa oɉaŧa/F0 òɉa
SFX ǎS èla elaŧa/F0 èla
SFX ǎS òla olaŧa/F0 òla
SFX ǎS òna onaŧa/F0 òna
SFX ǎS òña oñaŧa/F0 òña
SFX ǎS èpa epaŧa/F0 èpa
SFX ǎS èra eraŧa/F0 èra
SFX ǎS òsa osaŧa/F0 òsa
SFX ǎS òta otaŧa/F0 òta
SFX ǎS òxa oxaŧa/F0 òxa
SFX ǎS èco ecaŧo/M0FS èco
SFX ǎS òco ocaŧo/M0FS òco
SFX ǎS ògo ogaŧo/M0FS ògo
SFX ǎS òjo ojaŧo/M0FS òjo
SFX ǎS òɉo oɉaŧo/M0FS òɉo
SFX ǎS òmo omaŧo/M0FS òmo
SFX ǎS òto otaŧo/M0FS òto
SFX ǎS 0 ŧa/F0 [^èò]la
SFX ǎS 0 ŧa/F0 [^è][cgpr]a
SFX ǎS 0 ŧa/F0 [^ò][bjɉnñstx]a
SFX ǎS o aŧo/M0FS [^ò][gjɉmt]o

# sostantivi/ajetivi alterài – peđorativi (-aso/a)
SFX ǎs Y 38
SFX ǎs e aso/M0FS e
SFX ǎs 0 aso/M0FS n
SFX ǎs èa easa/F0 èa
SFX ǎs ía ïasa/F0 ía
SFX ǎs òa oasa/F0 òa
SFX ǎs èl elaso/M0FS èl
SFX ǎs í iaso/M0FS í
SFX ǎs ío ïaso/M0FS ío
SFX ǎs èr eraso/M0FS èr
SFX ǎs òr oraso/M0FS òr
SFX ǎs 0 sa/F0 [^bcègíjɉlnñòprstx]a
SFX ǎs 0 aso/M0FS [^è]l
SFX ǎs o aso/M0FS [^cíjɉmt]o
SFX ǎs 0 aso/M0FS [^èò]r
SFX ǎs òba obasa/F0 òba
SFX ǎs èca ecasa/F0 èca
SFX ǎs èga egasa/F0 èga
SFX ǎs òja ojasa/F0 òja
SFX ǎs òɉa oɉasa/F0 òɉa
SFX ǎs èla elasa/F0 èla
SFX ǎs òla olasa/F0 òla
SFX ǎs òna onasa/F0 òna
SFX ǎs òña oñasa/F0 òña
SFX ǎs èpa epasa/F0 èpa
SFX ǎs èra erasa/F0 èra
SFX ǎs òsa osasa/F0 òsa
SFX ǎs òta otasa/F0 òta
SFX ǎs òxa oxasa/F0 òxa
SFX ǎs èco ecaso/M0FS èco
SFX ǎs òco ocaso/M0FS òco
SFX ǎs òjo ojaso/M0FS òjo
SFX ǎs òɉo oɉaso/M0FS òɉo
SFX ǎs òmo omaso/M0FS òmo
SFX ǎs òto otaso/M0FS òto
SFX ǎs 0 sa/F0 [^èò]la
SFX ǎs 0 sa/F0 [^è][cgpr]a
SFX ǎs 0 sa/F0 [^ò][bjɉnñstx]a
SFX ǎs o aso/M0FS [^ò][jɉmt]o

# sostantivi/ajetivi alterài – peđorativi ko èle vanesente (-aso/a)
SFX ǎᶊ Y 12
SFX ǎᶊ e aso/M0 e
SFX ǎᶊ 0 aso/M0 [nr]
SFX ǎᶊ ía ïasa/F0 ía
SFX ǎᶊ 0 sa/F0 [^íƚ]a
SFX ǎᶊ o aso/M0 [^jɉƚ]o
SFX ǎᶊ èƚa eƚasa/F0 èƚa
SFX ǎᶊ òƚa oƚasa/F0 òƚa
SFX ǎᶊ òjo ojaso/M0 òjo
SFX ǎᶊ òɉo oɉaso/M0 òɉo
SFX ǎᶊ èƚo eƚaso/M0 èƚo
SFX ǎᶊ 0 sa/F0 [^èò]ƚa
SFX ǎᶊ o aso/M0 [^è]ƚo

# sostantivi/ajetivi alterài – peđorativi (-uŧo/a)
SFX ǔS Y 4
SFX ǔS a uŧa/F0 a
SFX ǔS e uŧo/M0FS e
SFX ǔS o uŧo/M0FS o
SFX ǔS 0 uŧo/M0FS [ln]

# sostantivi/ajetivi alterài – peđorativi (-uso/a)
SFX ǔs Y 4
SFX ǔs a usa/F0 a
SFX ǔs e uso/M0FS e
SFX ǔs o uso/M0FS o
SFX ǔs 0 uso/M0FS [ln]

# sostantivi alterài – peđorativi ko èle vanesente (-uso/a)
SFX ǔᶊ Y 3
SFX ǔᶊ a usa/F0 a
SFX ǔᶊ e uso/M0 e
SFX ǔᶊ o uso/M0 o

# sostantivi alterài – peđorativi (-òl, -uko)
#SFX 00 . òl/A1 ?
#SFX 00 . uko/A1 ?


# sostantivi/vèrbi alterài (anti-)
PFX ^0 Y 1
PFX ^0 0 anti .

# sostantivi/vèrbi alterài (tra-)
PFX ^1 Y 1
PFX ^1 0 tra .

# sostantivi/vèrbi alterài (pre-)
PFX ^2 Y 1
PFX ^2 0 pre .

# sostantivi/vèrbi alterài (kapo-)
PFX ^3 Y 2
PFX ^3 0 kapo .
PFX ^3 0 kapo- .

# sostantivi/vèrbi alterài (kontra-)
PFX ^4 Y 2
PFX ^4 0 kontra .
PFX ^4 0 kontra- .

# sostantivi/vèrbi alterài (kontro-)
PFX ^5 Y 2
PFX ^5 0 kontro .
PFX ^5 0 kontro- .

# sostantivi/vèrbi alterài (stra-)
PFX ^6 Y 2
PFX ^6 0 stra .
PFX ^6 0 stra- .

# sostantivi/vèrbi alterài (mal-)
PFX ^7 Y 2
PFX ^7 0 mal [^aàeèéiíoòóuúƚ]
PFX ^7 0 mal- [^aàeèéiíoòóuúƚ]

# sostantivi/vèrbi alterài (ben-)
PFX ^8 Y 2
PFX ^8 0 ben [^ƚ]
PFX ^8 0 ben- [^ƚ]

# prefiso par lontanamento o sbasamento (de-)
PFX -0 Y 1
PFX -0 0 de .

# prefiso par lontanamento o sbasamento, eufònego a de- (de(s/x)-)
PFX -1 Y 3
PFX -1 0 des [cfkpt]
PFX -1 0 dex [aàeèéiíoòóuúmnñbdđgjɉsŧvrl]
PFX -1 0 de x

# sostantivi/vèrbi deajetivali (i(n)-)
PFX +0 Y 3
PFX +0 0 in- n
PFX +0 0 in [^ƚn]
PFX +0 0 i [lƚmnñrs]

# prefiso par aŧion kontraria o privativa–peđorativa, xlontanamento, esía, separaŧion (s/x-)
PFX *0 Y 2
PFX *0 0 s [cfkptŧ]
PFX *0 0 x [aàeèéiíoòóuúmnñbdđgjɉsvrl]

# prefiso par aŧion repetúa (r[ea]-/ar-)
PFX .0 Y 3
PFX .0 0 re .
PFX .0 0 ra [^a]
PFX .0 0 ar [^ƚ]

# prefiso par direŧion, veŧinamento, đontamento, valor intensivo (a-)
PFX @0 Y 1
PFX @0 0 a .

# prefiso par union, parteŧipaŧion, kolegamento (kon-)
PFX :0 Y 2
PFX :0 0 kon [^n]
PFX :0 0 ko n


# leniŧion iniŧial (gua- > va-)
PFX gv Y 1
PFX gv gu v gu[aà]


# numerali – koletivi (-èna)
SFX %0 Y 76
SFX %0 ète etena/F0 ète
SFX %0 ète eteneta/F0 ète
SFX %0 ète etèna/F0 ète
SFX %0 òto otena/F0 òto
SFX %0 òto oteneta/F0 òto
SFX %0 òto otèna/F0 òto
SFX %0 0 na/F0 oe
SFX %0 0 neta/F0 oe
SFX %0 e èna/F0 oe
SFX %0 0 na/F0 ove
SFX %0 0 neta/F0 ove
SFX %0 e èna/F0 ove
SFX %0 èxe exena/F0 ièxe
SFX %0 èxe exeneta/F0 ièxe
SFX %0 èxe exèna/F0 ièxe
SFX %0 èxe eŧena/F0 ièxe
SFX %0 èxe eŧeneta/F0 ièxe
SFX %0 èxe esena/F0 ièxe
SFX %0 èxe eseneta/F0 ièxe
SFX %0 ièxe exena/F0 ièxe
SFX %0 ièxe exeneta/F0 ièxe
SFX %0 ièxe exèna/F0 ièxe
SFX %0 ièxe eŧena/F0 ièxe
SFX %0 ièxe eŧeneta/F0 ièxe
SFX %0 ièxe esena/F0 ièxe
SFX %0 ièxe eseneta/F0 ièxe
SFX %0 úndexe undexena/F0 úndexe
SFX %0 úndexe undexeneta/F0 úndexe
SFX %0 úndexe undexèna/F0 úndexe
SFX %0 óndexe ondexena/F0 óndexe
SFX %0 óndexe ondexeneta/F0 óndexe
SFX %0 óndexe ondexèna/F0 óndexe
SFX %0 úndixe undixena/F0 úndixe
SFX %0 úndixe undixeneta/F0 úndixe
SFX %0 úndixe undixèna/F0 úndixe
SFX %0 ódexe oxena/F0 ódexe
SFX %0 ódexe oxeneta/F0 ódexe
SFX %0 ódexe oxèna/F0 ódexe
SFX %0 ódexe odexena/F0 ódexe
SFX %0 ódexe odexeneta/F0 ódexe
SFX %0 ódexe odexèna/F0 ódexe
SFX %0 ódixe oxina/F0 ódixe
SFX %0 ódixe oxineta/F0 ódixe
SFX %0 ódixe odixena/F0 ódixe
SFX %0 ódixe odixeneta/F0 ódixe
SFX %0 ódixe odixèna/F0 ódixe
SFX %0 édexe edexena/F0 édexe
SFX %0 édexe edexeneta/F0 édexe
SFX %0 édexe edexèna/F0 édexe
SFX %0 édixe edixena/F0 édixe
SFX %0 édixe edixeneta/F0 édixe
SFX %0 édixe edixèna/F0 édixe
SFX %0 òrdexe ordexena/F0 òrdexe
SFX %0 òrdexe ordexeneta/F0 òrdexe
SFX %0 òrdexe ordexèna/F0 òrdexe
SFX %0 òrdixe ordixena/F0 òrdixe
SFX %0 òrdixe ordixeneta/F0 òrdixe
SFX %0 òrdixe ordixèna/F0 òrdixe
SFX %0 índexe indexena/F0 índexe
SFX %0 índexe indexeneta/F0 índexe
SFX %0 índexe indexèna/F0 índexe
SFX %0 índixe indixena/F0 índixe
SFX %0 índixe indixeneta/F0 índixe
SFX %0 índixe indixèna/F0 índixe
SFX %0 i ena/F0 nti
SFX %0 i eneta/F0 nti
SFX %0 i èna/F0 nti
SFX %0 a ena/F0 nta
SFX %0 a eneta/F0 nta
SFX %0 a èna/F0 nta
SFX %0 e èr/A1 mi[lƚ]e
SFX %0 e ar/A1 mi[lƚ]e
SFX %0 0 èr/A1 ion
SFX %0 0 ar/A1 ion
SFX %0 o èr/A1 iardo
SFX %0 o ar/A1 iardo

# numerali – koletivi (-ando)
SFX %1 Y 3
SFX %1 0 ndo nta
SFX %1 o anto nto
SFX %1 i ando/FS nti

# numerali – koletivi (-èximo)
SFX %a Y 24
SFX %a ète etèximo/A1 ète
SFX %a òto otèximo/A1 òto
SFX %a e èximo/A1 oe
SFX %a e èximo/A1 ove
SFX %a o èximo/A1 nto
SFX %a i èximo/A1 nti
SFX %a a èximo/A1 nta
SFX %a e èximo/A1 mile
SFX %a 0 èximo/A1 ion
SFX %a o èximo/A1 iardo
SFX %a ièxe èŧimo/A1 ièxe
SFX %a ièxe èsimo/A1 ièxe
SFX %a úndexe undèŧimo/A1 úndexe
SFX %a úndexe undèsimo/A1 úndexe
SFX %a óndexe ondèŧimo/A1 óndexe
SFX %a óndexe ondèsimo/A1 óndexe
SFX %a ódexe odèŧimo/A1 ódexe
SFX %a ódexe odèsimo/A1 ódexe
SFX %a édexe edèŧimo/A1 édexe
SFX %a édexe edèsimo/A1 édexe
SFX %a òrdexe ordèŧimo/A1 òrdexe
SFX %a òrdexe ordèsimo/A1 òrdexe
SFX %a índexe indèŧimo/M0 índexe
SFX %a índexe indèsimo/M0 índexe

# numerali – koletivi ko èle vanesente (-èximo)
SFX %ā Y 3
SFX %ā e èximo/A1 miƚe
SFX %ā 0 èximo/A1 ion
SFX %ā o èximo/A1 iardo

# numeraŧion latina
SFX %2 Y 10
SFX %2 0 i [ivxlcdm]
SFX %2 0 ii [ivxlcdm]
SFX %2 0 iii [ivxlcdm]
SFX %2 0 iv [xlcdm]
SFX %2 0 v [ixlcdm]
SFX %2 0 vi [xlcdm]
SFX %2 0 vii [xlcdm]
SFX %2 0 viii [xlcdm]
SFX %2 0 ix [xlcdm]
SFX %2 0 x i

# numeraŧion latina (el funŧiona fin al númaro 3209)
PFX %3 Y 95
PFX %3 0 x [lc]
PFX %3 0 l x
PFX %3 0 c [xlcdm]
PFX %3 0 cx [lc]
PFX %3 0 cl x
PFX %3 0 cc [xlc]
PFX %3 0 ccx [lc]
PFX %3 0 ccl x
PFX %3 0 ccc [xl]
PFX %3 0 cccx [lc]
PFX %3 0 cccl x
PFX %3 0 cd [xl]
PFX %3 0 cdx [lc]
PFX %3 0 cdl x
PFX %3 0 d [xlc]
PFX %3 0 dx [lc]
PFX %3 0 dl x
PFX %3 0 dc [xlc]
PFX %3 0 dcx [lc]
PFX %3 0 dcl x
PFX %3 0 dcc [xlc]
PFX %3 0 dccx [lc]
PFX %3 0 dccl x
PFX %3 0 dccc [xl]
PFX %3 0 dcccx [lc]
PFX %3 0 dcccl x
PFX %3 0 cm [xl]
PFX %3 0 cmx [lc]
PFX %3 0 cml x
PFX %3 0 m [xlcdm]
PFX %3 0 mx [lc]
PFX %3 0 ml x
PFX %3 0 mc [xlcmd]
PFX %3 0 mcx [lc]
PFX %3 0 mcl x
PFX %3 0 mcc [xlc]
PFX %3 0 mccx [lc]
PFX %3 0 mccl x
PFX %3 0 mccc [xl]
PFX %3 0 mcccx [lc]
PFX %3 0 mcccl x
PFX %3 0 mcd [xl]
PFX %3 0 mcdx [lc]
PFX %3 0 mcdl x
PFX %3 0 md [xlc]
PFX %3 0 mdx [lc]
PFX %3 0 mdl x
PFX %3 0 mdc [xlc]
PFX %3 0 mdcx [lc]
PFX %3 0 mdcl x
PFX %3 0 mdcc [xlc]
PFX %3 0 mdccx [lc]
PFX %3 0 mdccl x
PFX %3 0 mdccc [xl]
PFX %3 0 mdcccx [lc]
PFX %3 0 mdcccl x
PFX %3 0 mcm [xl]
PFX %3 0 mcmx [lc]
PFX %3 0 mcml x
PFX %3 0 mm [xlcdm]
PFX %3 0 mmx [lc]
PFX %3 0 mml x
PFX %3 0 mmc [xlcmd]
PFX %3 0 mmcx [lc]
PFX %3 0 mmcl x
PFX %3 0 mmcc [xlc]
PFX %3 0 mmccx [lc]
PFX %3 0 mmccl x
PFX %3 0 mmccc [xl]
PFX %3 0 mmcccx [lc]
PFX %3 0 mmcccl x
PFX %3 0 mmcd [xl]
PFX %3 0 mmcdx [lc]
PFX %3 0 mmcdl x
PFX %3 0 mmd [xlc]
PFX %3 0 mmdx [lc]
PFX %3 0 mmdl x
PFX %3 0 mmdc [xlc]
PFX %3 0 mmdcx [lc]
PFX %3 0 mmdcl x
PFX %3 0 mmdcc [xlc]
PFX %3 0 mmdccx [lc]
PFX %3 0 mmdccl x
PFX %3 0 mmdccc [xl]
PFX %3 0 mmdcccx [lc]
PFX %3 0 mmdcccl x
PFX %3 0 mmcm [xl]
PFX %3 0 mmcmx [lc]
PFX %3 0 mmcml x
PFX %3 0 mmm [xlcdm]
PFX %3 0 mmmx [lc]
PFX %3 0 mmml x
PFX %3 0 mmmc [xlcmd]
PFX %3 0 mmmcx [lc]
PFX %3 0 mmmcl x


# unidà de mexura (múltepli de dièxe)
PFX $0 Y 8
PFX $0 0 Y/Z0 .
PFX $0 0 Z/Z0 .
PFX $0 0 E/Z0 .
PFX $0 0 P/Z0 .
PFX $0 0 T/Z0 .
PFX $0 0 G/Z0 .
PFX $0 0 M/Z0 .
PFX $0 0 k/Z0 .

# unidà de mexura (múltepli de dièxe)
PFX $1 Y 2
PFX $1 0 h/Z0 .
PFX $1 0 da/Z0 .

# unidà de mexura (sotomúltepli de dièxe)
PFX $2 Y 10
PFX $2 0 d/Z0 .
PFX $2 0 c/Z0 .
PFX $2 0 m/Z0 .
PFX $2 0 µ/Z0 .
PFX $2 0 n/Z0 .
PFX $2 0 p/Z0 .
PFX $2 0 f/Z0 .
PFX $2 0 a/Z0 .
PFX $2 0 z/Z0 .
PFX $2 0 y/Z0 .

# unidà de mexura (múltepli de do)
PFX $3 Y 8
PFX $3 0 Yi/Z0 .
PFX $3 0 Zi/Z0 .
PFX $3 0 Ei/Z0 .
PFX $3 0 Pi/Z0 .
PFX $3 0 Ti/Z0 .
PFX $3 0 Gi/Z0 .
PFX $3 0 Mi/Z0 .
PFX $3 0 ki/Z0 .


# paròle ŧonkàe a lʼ iniŧio
PFX ‘0 Y 13
PFX ‘0 u ʼ u
PFX ‘0 a ʼ a
PFX ‘0 e ʼ e
PFX ‘0 d ʼ d
PFX ‘0 ga ʼ ga
PFX ‘0 g ʼ go
PFX ‘0 g ʼ gó
PFX ‘0 i ʼ i
PFX ‘0 kon ʼ kon
PFX ‘0 in ʼ int
PFX ‘0 kò ʼ kò
PFX ‘0 l ʼ l
PFX ‘0 v ʼ v

# paròle ŧonkàe a la fine
SFX ʼ0 Y 13
SFX ʼ0 n ʼ n
SFX ʼ0 r ʼ r
SFX ʼ0 u ʼ u
SFX ʼ0 ra ʼ ra
SFX ʼ0 xa ʼ xa
SFX ʼ0 me ʼ me
SFX ʼ0 te ʼ te
SFX ʼ0 do ʼ do
SFX ʼ0 ko ʼ ko
SFX ʼ0 a ʼ [^rx]a
SFX ʼ0 e ʼ [^mtv]e
SFX ʼ0 o ʼ [^dk]o
SFX ʼ0 ove óʼ ove
